{
"conjugations": [
	{
		"id" : 1,
		"verb_id" : 1,
		"tense" : "presente",
		"mood" : "indicative",
		"person" : "1sg",
		"number" : "sg",
		"conjugated_form" : "ვცხოვრობ",
		"normalized_form" : "ვცხოვრობ",
		"morphemes" : "[\"ვ\", \"ცხოვრ\", \"ობ\"]",
		"notes" : null,
		"created_at" : "2025-08-29T14:39:09.000Z"
	},
	{
		"id" : 2,
		"verb_id" : 1,
		"tense" : "presente",
		"mood" : "indicative",
		"person" : "2sg",
		"number" : "sg",
		"conjugated_form" : "ცხოვრობ",
		"normalized_form" : "ცხოვრობ",
		"morphemes" : "[\"ცხოვრ\", \"ობ\"]",
		"notes" : null,
		"created_at" : "2025-08-29T14:39:09.000Z"
	},
	{
		"id" : 3,
		"verb_id" : 1,
		"tense" : "presente",
		"mood" : "indicative",
		"person" : "3sg",
		"number" : "sg",
		"conjugated_form" : "ცხოვრობს",
		"normalized_form" : "ცხოვრობს",
		"morphemes" : "[\"ცხოვრ\", \"ობ\", \"ს\"]",
		"notes" : null,
		"created_at" : "2025-08-29T14:39:09.000Z"
	},
	{
		"id" : 4,
		"verb_id" : 1,
		"tense" : "presente",
		"mood" : "indicative",
		"person" : "1pl",
		"number" : "pl",
		"conjugated_form" : "ვცხოვრობთ",
		"normalized_form" : "ვცხოვრობთ",
		"morphemes" : "[\"ვ\", \"ცხოვრ\", \"ობ\", \"თ\"]",
		"notes" : null,
		"created_at" : "2025-08-29T14:39:09.000Z"
	},
	{
		"id" : 5,
		"verb_id" : 1,
		"tense" : "presente",
		"mood" : "indicative",
		"person" : "2pl",
		"number" : "pl",
		"conjugated_form" : "ცხოვრობთ",
		"normalized_form" : "ცხოვრობთ",
		"morphemes" : "[\"ცხოვრ\", \"ობ\", \"თ\"]",
		"notes" : null,
		"created_at" : "2025-08-29T14:39:09.000Z"
	},
	{
		"id" : 6,
		"verb_id" : 1,
		"tense" : "presente",
		"mood" : "indicative",
		"person" : "3pl",
		"number" : "pl",
		"conjugated_form" : "ცხოვრობენ",
		"normalized_form" : "ცხოვრობენ",
		"morphemes" : "[\"ცხოვრ\", \"ობ\", \"ენ\"]",
		"notes" : null,
		"created_at" : "2025-08-29T14:39:09.000Z"
	},
	{
		"id" : 7,
		"verb_id" : 1,
		"tense" : "imperfect",
		"mood" : "indicative",
		"person" : "1sg",
		"number" : "sg",
		"conjugated_form" : "ვცხოვრობდი",
		"normalized_form" : "ვცხოვრობდი",
		"morphemes" : "[\"ვ\", \"ცხოვრ\", \"ობ\", \"დ\", \"ი\"]",
		"notes" : null,
		"created_at" : "2025-08-29T14:39:09.000Z"
	},
	{
		"id" : 8,
		"verb_id" : 1,
		"tense" : "imperfect",
		"mood" : "indicative",
		"person" : "2sg",
		"number" : "sg",
		"conjugated_form" : "ცხოვრობდი",
		"normalized_form" : "ცხოვრობდი",
		"morphemes" : "[\"ცხოვრ\", \"ობ\", \"დ\", \"ი\"]",
		"notes" : null,
		"created_at" : "2025-08-29T14:39:09.000Z"
	},
	{
		"id" : 9,
		"verb_id" : 1,
		"tense" : "imperfect",
		"mood" : "indicative",
		"person" : "3sg",
		"number" : "sg",
		"conjugated_form" : "ცხოვრობდა",
		"normalized_form" : "ცხოვრობდა",
		"morphemes" : "[\"ცხოვრ\", \"ობ\", \"დ\", \"ა\"]",
		"notes" : null,
		"created_at" : "2025-08-29T14:39:09.000Z"
	},
	{
		"id" : 10,
		"verb_id" : 1,
		"tense" : "imperfect",
		"mood" : "indicative",
		"person" : "1pl",
		"number" : "pl",
		"conjugated_form" : "ვცხოვრობდით",
		"normalized_form" : "ვცხოვრობდით",
		"morphemes" : "[\"ვ\", \"ცხოვრ\", \"ობ\", \"დ\", \"ით\"]",
		"notes" : null,
		"created_at" : "2025-08-29T14:39:09.000Z"
	},
	{
		"id" : 11,
		"verb_id" : 1,
		"tense" : "imperfect",
		"mood" : "indicative",
		"person" : "2pl",
		"number" : "pl",
		"conjugated_form" : "ცხოვრობდით",
		"normalized_form" : "ცხოვრობდით",
		"morphemes" : "[\"ცხოვრ\", \"ობ\", \"დ\", \"ით\"]",
		"notes" : null,
		"created_at" : "2025-08-29T14:39:09.000Z"
	},
	{
		"id" : 12,
		"verb_id" : 1,
		"tense" : "imperfect",
		"mood" : "indicative",
		"person" : "3pl",
		"number" : "pl",
		"conjugated_form" : "ცხოვრობდნენ",
		"normalized_form" : "ცხოვრობდნენ",
		"morphemes" : "[\"ცხოვრ\", \"ობ\", \"დ\", \"ნენ\"]",
		"notes" : null,
		"created_at" : "2025-08-29T14:39:09.000Z"
	},
	{
		"id" : 13,
		"verb_id" : 1,
		"tense" : "present",
		"mood" : "subjunctive",
		"person" : "1sg",
		"number" : "sg",
		"conjugated_form" : "ვცხოვრობდე",
		"normalized_form" : "ვცხოვრობდე",
		"morphemes" : "[\"ვ\", \"ცხოვრ\", \"ობ\", \"დ\", \"ე\"]",
		"notes" : null,
		"created_at" : "2025-08-29T14:39:09.000Z"
	},
	{
		"id" : 14,
		"verb_id" : 1,
		"tense" : "present",
		"mood" : "subjunctive",
		"person" : "2sg",
		"number" : "sg",
		"conjugated_form" : "ცხოვრობდე",
		"normalized_form" : "ცხოვრობდე",
		"morphemes" : "[\"ცხოვრ\", \"ობ\", \"დ\", \"ე\"]",
		"notes" : null,
		"created_at" : "2025-08-29T14:39:09.000Z"
	},
	{
		"id" : 15,
		"verb_id" : 1,
		"tense" : "present",
		"mood" : "subjunctive",
		"person" : "3sg",
		"number" : "sg",
		"conjugated_form" : "ცხოვრობდეს",
		"normalized_form" : "ცხოვრობდეს",
		"morphemes" : "[\"ცხოვრ\", \"ობ\", \"დ\", \"ეს\"]",
		"notes" : null,
		"created_at" : "2025-08-29T14:39:09.000Z"
	},
	{
		"id" : 16,
		"verb_id" : 1,
		"tense" : "present",
		"mood" : "subjunctive",
		"person" : "1pl",
		"number" : "pl",
		"conjugated_form" : "ვცხოვრობდეთ",
		"normalized_form" : "ვცხოვრობდეთ",
		"morphemes" : "[\"ვ\", \"ცხოვრ\", \"ობ\", \"დ\", \"ეთ\"]",
		"notes" : null,
		"created_at" : "2025-08-29T14:39:09.000Z"
	},
	{
		"id" : 17,
		"verb_id" : 1,
		"tense" : "present",
		"mood" : "subjunctive",
		"person" : "2pl",
		"number" : "pl",
		"conjugated_form" : "ცხოვრობდეთ",
		"normalized_form" : "ცხოვრობდეთ",
		"morphemes" : "[\"ცხოვრ\", \"ობ\", \"დ\", \"ეთ\"]",
		"notes" : null,
		"created_at" : "2025-08-29T14:39:09.000Z"
	},
	{
		"id" : 18,
		"verb_id" : 1,
		"tense" : "present",
		"mood" : "subjunctive",
		"person" : "3pl",
		"number" : "pl",
		"conjugated_form" : "ცხოვრობდნენ",
		"normalized_form" : "ცხოვრობდნენ",
		"morphemes" : "[\"ცხოვრ\", \"ობ\", \"დ\", \"ნენ\"]",
		"notes" : null,
		"created_at" : "2025-08-29T14:39:09.000Z"
	},
	{
		"id" : 19,
		"verb_id" : 1,
		"tense" : "future",
		"mood" : "indicative",
		"person" : "1sg",
		"number" : "sg",
		"conjugated_form" : "ვიცხოვრებ",
		"normalized_form" : "ვიცხოვრებ",
		"morphemes" : "[\"ვ\", \"ი\", \"ცხოვრ\", \"ებ\"]",
		"notes" : null,
		"created_at" : "2025-08-29T14:39:09.000Z"
	},
	{
		"id" : 20,
		"verb_id" : 1,
		"tense" : "future",
		"mood" : "indicative",
		"person" : "2sg",
		"number" : "sg",
		"conjugated_form" : "იცხოვრებ",
		"normalized_form" : "იცხოვრებ",
		"morphemes" : "[\"ი\", \"ცხოვრ\", \"ებ\"]",
		"notes" : null,
		"created_at" : "2025-08-29T14:39:09.000Z"
	},
	{
		"id" : 21,
		"verb_id" : 1,
		"tense" : "future",
		"mood" : "indicative",
		"person" : "3sg",
		"number" : "sg",
		"conjugated_form" : "იცხოვრებს",
		"normalized_form" : "იცხოვრებს",
		"morphemes" : "[\"ი\", \"ცხოვრ\", \"ებ\", \"ს\"]",
		"notes" : null,
		"created_at" : "2025-08-29T14:39:09.000Z"
	},
	{
		"id" : 22,
		"verb_id" : 1,
		"tense" : "future",
		"mood" : "indicative",
		"person" : "1pl",
		"number" : "pl",
		"conjugated_form" : "ვიცხოვრებთ",
		"normalized_form" : "ვიცხოვრებთ",
		"morphemes" : "[\"ვ\", \"ი\", \"ცხოვრ\", \"ებ\", \"თ\"]",
		"notes" : null,
		"created_at" : "2025-08-29T14:39:09.000Z"
	},
	{
		"id" : 23,
		"verb_id" : 1,
		"tense" : "future",
		"mood" : "indicative",
		"person" : "2pl",
		"number" : "pl",
		"conjugated_form" : "იცხოვრებთ",
		"normalized_form" : "იცხოვრებთ",
		"morphemes" : "[\"ი\", \"ცხოვრ\", \"ებ\", \"თ\"]",
		"notes" : null,
		"created_at" : "2025-08-29T14:39:09.000Z"
	},
	{
		"id" : 24,
		"verb_id" : 1,
		"tense" : "future",
		"mood" : "indicative",
		"person" : "3pl",
		"number" : "pl",
		"conjugated_form" : "იცხოვრებენ",
		"normalized_form" : "იცხოვრებენ",
		"morphemes" : "[\"ი\", \"ცხოვრ\", \"ებ\", \"ენ\"]",
		"notes" : null,
		"created_at" : "2025-08-29T14:39:09.000Z"
	},
	{
		"id" : 25,
		"verb_id" : 1,
		"tense" : "conditional",
		"mood" : "conditional",
		"person" : "1sg",
		"number" : "sg",
		"conjugated_form" : "ვიცხოვრებდი",
		"normalized_form" : "ვიცხოვრებდი",
		"morphemes" : "[\"ვ\", \"ი\", \"ცხოვრ\", \"ებ\", \"დ\", \"ი\"]",
		"notes" : null,
		"created_at" : "2025-08-29T14:39:09.000Z"
	},
	{
		"id" : 26,
		"verb_id" : 1,
		"tense" : "conditional",
		"mood" : "conditional",
		"person" : "2sg",
		"number" : "sg",
		"conjugated_form" : "იცხოვრებდი",
		"normalized_form" : "იცხოვრებდი",
		"morphemes" : "[\"ი\", \"ცხოვრ\", \"ებ\", \"დ\", \"ი\"]",
		"notes" : null,
		"created_at" : "2025-08-29T14:39:09.000Z"
	},
	{
		"id" : 27,
		"verb_id" : 1,
		"tense" : "conditional",
		"mood" : "conditional",
		"person" : "3sg",
		"number" : "sg",
		"conjugated_form" : "იცხოვრებდა",
		"normalized_form" : "იცხოვრებდა",
		"morphemes" : "[\"ი\", \"ცხოვრ\", \"ებ\", \"დ\", \"ა\"]",
		"notes" : null,
		"created_at" : "2025-08-29T14:39:09.000Z"
	},
	{
		"id" : 28,
		"verb_id" : 1,
		"tense" : "conditional",
		"mood" : "conditional",
		"person" : "1pl",
		"number" : "pl",
		"conjugated_form" : "ვიცხოვრებდით",
		"normalized_form" : "ვიცხოვრებდით",
		"morphemes" : "[\"ვ\", \"ი\", \"ცხოვრ\", \"ებ\", \"დ\", \"ით\"]",
		"notes" : null,
		"created_at" : "2025-08-29T14:39:09.000Z"
	},
	{
		"id" : 29,
		"verb_id" : 1,
		"tense" : "conditional",
		"mood" : "conditional",
		"person" : "2pl",
		"number" : "pl",
		"conjugated_form" : "იცხოვრებდით",
		"normalized_form" : "იცხოვრებდით",
		"morphemes" : "[\"ი\", \"ცხოვრ\", \"ებ\", \"დ\", \"ით\"]",
		"notes" : null,
		"created_at" : "2025-08-29T14:39:09.000Z"
	},
	{
		"id" : 30,
		"verb_id" : 1,
		"tense" : "conditional",
		"mood" : "conditional",
		"person" : "3pl",
		"number" : "pl",
		"conjugated_form" : "იცხოვრებდნენ",
		"normalized_form" : "იცხოვრებდნენ",
		"morphemes" : "[\"ი\", \"ცხოვრ\", \"ებ\", \"დ\", \"ნენ\"]",
		"notes" : null,
		"created_at" : "2025-08-29T14:39:09.000Z"
	},
	{
		"id" : 31,
		"verb_id" : 1,
		"tense" : "future",
		"mood" : "subjunctive",
		"person" : "1sg",
		"number" : "sg",
		"conjugated_form" : "ვიცხოვრებდე",
		"normalized_form" : "ვიცხოვრებდე",
		"morphemes" : "[\"ვ\", \"ი\", \"ცხოვრ\", \"ებ\", \"დ\", \"ე\"]",
		"notes" : null,
		"created_at" : "2025-08-29T14:39:09.000Z"
	},
	{
		"id" : 32,
		"verb_id" : 1,
		"tense" : "future",
		"mood" : "subjunctive",
		"person" : "2sg",
		"number" : "sg",
		"conjugated_form" : "იცხოვრებდე",
		"normalized_form" : "იცხოვრებდე",
		"morphemes" : "[\"ი\", \"ცხოვრ\", \"ებ\", \"დ\", \"ე\"]",
		"notes" : null,
		"created_at" : "2025-08-29T14:39:09.000Z"
	},
	{
		"id" : 33,
		"verb_id" : 1,
		"tense" : "future",
		"mood" : "subjunctive",
		"person" : "3sg",
		"number" : "sg",
		"conjugated_form" : "იცხოვრებდეს",
		"normalized_form" : "იცხოვრებდეს",
		"morphemes" : "[\"ი\", \"ცხოვრ\", \"ებ\", \"დ\", \"ეს\"]",
		"notes" : null,
		"created_at" : "2025-08-29T14:39:09.000Z"
	},
	{
		"id" : 34,
		"verb_id" : 1,
		"tense" : "future",
		"mood" : "subjunctive",
		"person" : "1pl",
		"number" : "pl",
		"conjugated_form" : "ვიცხოვრებდეთ",
		"normalized_form" : "ვიცხოვრებდეთ",
		"morphemes" : "[\"ვ\", \"ი\", \"ცხოვრ\", \"ებ\", \"დ\", \"ეთ\"]",
		"notes" : null,
		"created_at" : "2025-08-29T14:39:09.000Z"
	},
	{
		"id" : 35,
		"verb_id" : 1,
		"tense" : "future",
		"mood" : "subjunctive",
		"person" : "2pl",
		"number" : "pl",
		"conjugated_form" : "იცხოვრებდეთ",
		"normalized_form" : "იცხოვრებდეთ",
		"morphemes" : "[\"ი\", \"ცხოვრ\", \"ებ\", \"დ\", \"ეთ\"]",
		"notes" : null,
		"created_at" : "2025-08-29T14:39:09.000Z"
	},
	{
		"id" : 36,
		"verb_id" : 1,
		"tense" : "future",
		"mood" : "subjunctive",
		"person" : "3pl",
		"number" : "pl",
		"conjugated_form" : "იცხოვრებდნენ",
		"normalized_form" : "იცხოვრებდნენ",
		"morphemes" : "[\"ი\", \"ცხოვრ\", \"ებ\", \"დ\", \"ნენ\"]",
		"notes" : null,
		"created_at" : "2025-08-29T14:39:09.000Z"
	},
	{
		"id" : 37,
		"verb_id" : 1,
		"tense" : "aorist",
		"mood" : "aorist",
		"person" : "1sg",
		"number" : "sg",
		"conjugated_form" : "ვიცხოვრე",
		"normalized_form" : "ვიცხოვრე",
		"morphemes" : "[\"ვ\", \"ი\", \"ცხოვრ\", \"ე\"]",
		"notes" : null,
		"created_at" : "2025-08-29T14:39:09.000Z"
	},
	{
		"id" : 38,
		"verb_id" : 1,
		"tense" : "aorist",
		"mood" : "aorist",
		"person" : "2sg",
		"number" : "sg",
		"conjugated_form" : "იცხოვრე",
		"normalized_form" : "იცხოვრე",
		"morphemes" : "[\"ი\", \"ცხოვრ\", \"ე\"]",
		"notes" : null,
		"created_at" : "2025-08-29T14:39:09.000Z"
	},
	{
		"id" : 39,
		"verb_id" : 1,
		"tense" : "aorist",
		"mood" : "aorist",
		"person" : "3sg",
		"number" : "sg",
		"conjugated_form" : "იცხოვრა",
		"normalized_form" : "იცხოვრა",
		"morphemes" : "[\"ი\", \"ცხოვრ\", \"ა\"]",
		"notes" : null,
		"created_at" : "2025-08-29T14:39:09.000Z"
	},
	{
		"id" : 40,
		"verb_id" : 1,
		"tense" : "aorist",
		"mood" : "aorist",
		"person" : "1pl",
		"number" : "pl",
		"conjugated_form" : "ვიცხოვრეთ",
		"normalized_form" : "ვიცხოვრეთ",
		"morphemes" : "[\"ვ\", \"ი\", \"ცხოვრ\", \"ეთ\"]",
		"notes" : null,
		"created_at" : "2025-08-29T14:39:09.000Z"
	},
	{
		"id" : 41,
		"verb_id" : 1,
		"tense" : "aorist",
		"mood" : "aorist",
		"person" : "2pl",
		"number" : "pl",
		"conjugated_form" : "იცხოვრეთ",
		"normalized_form" : "იცხოვრეთ",
		"morphemes" : "[\"ი\", \"ცხოვრ\", \"ეთ\"]",
		"notes" : null,
		"created_at" : "2025-08-29T14:39:09.000Z"
	},
	{
		"id" : 42,
		"verb_id" : 1,
		"tense" : "aorist",
		"mood" : "aorist",
		"person" : "3pl",
		"number" : "pl",
		"conjugated_form" : "იცხოვრეს",
		"normalized_form" : "იცხოვრეს",
		"morphemes" : "[\"ი\", \"ცხოვრ\", \"ეს\"]",
		"notes" : null,
		"created_at" : "2025-08-29T14:39:09.000Z"
	},
	{
		"id" : 43,
		"verb_id" : 1,
		"tense" : "optative",
		"mood" : "optative",
		"person" : "1sg",
		"number" : "sg",
		"conjugated_form" : "ვიცხოვრო",
		"normalized_form" : "ვიცხოვრო",
		"morphemes" : "[\"ვ\", \"ი\", \"ცხოვრ\", \"ო\"]",
		"notes" : null,
		"created_at" : "2025-08-29T14:39:09.000Z"
	},
	{
		"id" : 44,
		"verb_id" : 1,
		"tense" : "optative",
		"mood" : "optative",
		"person" : "2sg",
		"number" : "sg",
		"conjugated_form" : "იცხოვრო",
		"normalized_form" : "იცხოვრო",
		"morphemes" : "[\"ი\", \"ცხოვრ\", \"ო\"]",
		"notes" : null,
		"created_at" : "2025-08-29T14:39:09.000Z"
	},
	{
		"id" : 45,
		"verb_id" : 1,
		"tense" : "optative",
		"mood" : "optative",
		"person" : "3sg",
		"number" : "sg",
		"conjugated_form" : "იცხოვროს",
		"normalized_form" : "იცხოვროს",
		"morphemes" : "[\"ი\", \"ცხოვრ\", \"ოს\"]",
		"notes" : null,
		"created_at" : "2025-08-29T14:39:09.000Z"
	},
	{
		"id" : 46,
		"verb_id" : 1,
		"tense" : "optative",
		"mood" : "optative",
		"person" : "1pl",
		"number" : "pl",
		"conjugated_form" : "ვიცხოვროთ",
		"normalized_form" : "ვიცხოვროთ",
		"morphemes" : "[\"ვ\", \"ი\", \"ცხოვრ\", \"ოთ\"]",
		"notes" : null,
		"created_at" : "2025-08-29T14:39:09.000Z"
	},
	{
		"id" : 47,
		"verb_id" : 1,
		"tense" : "optative",
		"mood" : "optative",
		"person" : "2pl",
		"number" : "pl",
		"conjugated_form" : "იცხოვროთ",
		"normalized_form" : "იცხოვროთ",
		"morphemes" : "[\"ი\", \"ცხოვრ\", \"ოთ\"]",
		"notes" : null,
		"created_at" : "2025-08-29T14:39:09.000Z"
	},
	{
		"id" : 48,
		"verb_id" : 1,
		"tense" : "optative",
		"mood" : "optative",
		"person" : "3pl",
		"number" : "pl",
		"conjugated_form" : "იცხოვრონ",
		"normalized_form" : "იცხოვრონ",
		"morphemes" : "[\"ი\", \"ცხოვრ\", \"ონ\"]",
		"notes" : null,
		"created_at" : "2025-08-29T14:39:09.000Z"
	},
	{
		"id" : 49,
		"verb_id" : 1,
		"tense" : "perfect",
		"mood" : "indicative",
		"person" : "1sg",
		"number" : "sg",
		"conjugated_form" : "მიცხოვრია",
		"normalized_form" : "მიცხოვრია",
		"morphemes" : "[\"მი\", \"ცხოვრ\", \"ია\"]",
		"notes" : null,
		"created_at" : "2025-08-29T14:39:09.000Z"
	},
	{
		"id" : 50,
		"verb_id" : 1,
		"tense" : "perfect",
		"mood" : "indicative",
		"person" : "2sg",
		"number" : "sg",
		"conjugated_form" : "გიცხოვრია",
		"normalized_form" : "გიცხოვრია",
		"morphemes" : "[\"გი\", \"ცხოვრ\", \"ია\"]",
		"notes" : null,
		"created_at" : "2025-08-29T14:39:09.000Z"
	},
	{
		"id" : 51,
		"verb_id" : 1,
		"tense" : "perfect",
		"mood" : "indicative",
		"person" : "3sg",
		"number" : "sg",
		"conjugated_form" : "უცხოვრია",
		"normalized_form" : "უცხოვრია",
		"morphemes" : "[\"უ\", \"ცხოვრ\", \"ია\"]",
		"notes" : null,
		"created_at" : "2025-08-29T14:39:09.000Z"
	},
	{
		"id" : 52,
		"verb_id" : 1,
		"tense" : "perfect",
		"mood" : "indicative",
		"person" : "1pl",
		"number" : "pl",
		"conjugated_form" : "გვიცხოვრია",
		"normalized_form" : "გვიცხოვრია",
		"morphemes" : "[\"გვი\", \"ცხოვრ\", \"ია\"]",
		"notes" : null,
		"created_at" : "2025-08-29T14:39:09.000Z"
	},
	{
		"id" : 53,
		"verb_id" : 1,
		"tense" : "perfect",
		"mood" : "indicative",
		"person" : "2pl",
		"number" : "pl",
		"conjugated_form" : "გიცხოვრიათ",
		"normalized_form" : "გიცხოვრიათ",
		"morphemes" : "[\"გი\", \"ცხოვრ\", \"იათ\"]",
		"notes" : null,
		"created_at" : "2025-08-29T14:39:09.000Z"
	},
	{
		"id" : 54,
		"verb_id" : 1,
		"tense" : "perfect",
		"mood" : "indicative",
		"person" : "3pl",
		"number" : "pl",
		"conjugated_form" : "უცხოვრიათ",
		"normalized_form" : "უცხოვრიათ",
		"morphemes" : "[\"უ\", \"ცხოვრ\", \"იათ\"]",
		"notes" : null,
		"created_at" : "2025-08-29T14:39:09.000Z"
	},
	{
		"id" : 55,
		"verb_id" : 1,
		"tense" : "pluperfect",
		"mood" : "indicative",
		"person" : "1sg",
		"number" : "sg",
		"conjugated_form" : "მეცხოვრა",
		"normalized_form" : "მეცხოვრა",
		"morphemes" : "[\"მე\", \"ცხოვრ\", \"ა\"]",
		"notes" : null,
		"created_at" : "2025-08-29T14:39:09.000Z"
	},
	{
		"id" : 56,
		"verb_id" : 1,
		"tense" : "pluperfect",
		"mood" : "indicative",
		"person" : "2sg",
		"number" : "sg",
		"conjugated_form" : "გეცხოვრა",
		"normalized_form" : "გეცხოვრა",
		"morphemes" : "[\"გე\", \"ცხოვრ\", \"ა\"]",
		"notes" : null,
		"created_at" : "2025-08-29T14:39:09.000Z"
	},
	{
		"id" : 57,
		"verb_id" : 1,
		"tense" : "pluperfect",
		"mood" : "indicative",
		"person" : "3sg",
		"number" : "sg",
		"conjugated_form" : "ეცხოვრა",
		"normalized_form" : "ეცხოვრა",
		"morphemes" : "[\"ე\", \"ცხოვრ\", \"ა\"]",
		"notes" : null,
		"created_at" : "2025-08-29T14:39:09.000Z"
	},
	{
		"id" : 58,
		"verb_id" : 1,
		"tense" : "pluperfect",
		"mood" : "indicative",
		"person" : "1pl",
		"number" : "pl",
		"conjugated_form" : "გვეცხოვრა",
		"normalized_form" : "გვეცხოვრა",
		"morphemes" : "[\"გვე\", \"ცხოვრ\", \"ა\"]",
		"notes" : null,
		"created_at" : "2025-08-29T14:39:09.000Z"
	},
	{
		"id" : 59,
		"verb_id" : 1,
		"tense" : "pluperfect",
		"mood" : "indicative",
		"person" : "2pl",
		"number" : "pl",
		"conjugated_form" : "გეცხოვრათ",
		"normalized_form" : "გეცხოვრათ",
		"morphemes" : "[\"გე\", \"ცხოვრ\", \"ათ\"]",
		"notes" : null,
		"created_at" : "2025-08-29T14:39:09.000Z"
	},
	{
		"id" : 60,
		"verb_id" : 1,
		"tense" : "pluperfect",
		"mood" : "indicative",
		"person" : "3pl",
		"number" : "pl",
		"conjugated_form" : "ეცხოვრათ",
		"normalized_form" : "ეცხოვრათ",
		"morphemes" : "[\"ე\", \"ცხოვრ\", \"ათ\"]",
		"notes" : null,
		"created_at" : "2025-08-29T14:39:09.000Z"
	},
	{
		"id" : 253,
		"verb_id" : 13,
		"tense" : "presente",
		"mood" : "indicative",
		"person" : "1sg",
		"number" : "sg",
		"conjugated_form" : "ვწერ",
		"normalized_form" : "ვწერ",
		"morphemes" : "[\"ვ\", \"წერ\"]",
		"notes" : null,
		"created_at" : "2025-08-29T14:47:08.000Z"
	},
	{
		"id" : 254,
		"verb_id" : 13,
		"tense" : "presente",
		"mood" : "indicative",
		"person" : "2sg",
		"number" : "sg",
		"conjugated_form" : "წერ",
		"normalized_form" : "წერ",
		"morphemes" : "[\"წერ\"]",
		"notes" : null,
		"created_at" : "2025-08-29T14:47:08.000Z"
	},
	{
		"id" : 255,
		"verb_id" : 13,
		"tense" : "presente",
		"mood" : "indicative",
		"person" : "3sg",
		"number" : "sg",
		"conjugated_form" : "წერს",
		"normalized_form" : "წერს",
		"morphemes" : "[\"წერ\", \"ს\"]",
		"notes" : null,
		"created_at" : "2025-08-29T14:47:08.000Z"
	},
	{
		"id" : 256,
		"verb_id" : 13,
		"tense" : "presente",
		"mood" : "indicative",
		"person" : "1pl",
		"number" : "pl",
		"conjugated_form" : "ვწერთ",
		"normalized_form" : "ვწერთ",
		"morphemes" : "[\"ვ\", \"წერ\", \"თ\"]",
		"notes" : null,
		"created_at" : "2025-08-29T14:47:08.000Z"
	},
	{
		"id" : 257,
		"verb_id" : 13,
		"tense" : "presente",
		"mood" : "indicative",
		"person" : "2pl",
		"number" : "pl",
		"conjugated_form" : "წერთ",
		"normalized_form" : "წერთ",
		"morphemes" : "[\"წერ\", \"თ\"]",
		"notes" : null,
		"created_at" : "2025-08-29T14:47:08.000Z"
	},
	{
		"id" : 258,
		"verb_id" : 13,
		"tense" : "presente",
		"mood" : "indicative",
		"person" : "3pl",
		"number" : "pl",
		"conjugated_form" : "წერენ",
		"normalized_form" : "წერენ",
		"morphemes" : "[\"წერ\", \"ენ\"]",
		"notes" : null,
		"created_at" : "2025-08-29T14:47:08.000Z"
	},
	{
		"id" : 259,
		"verb_id" : 13,
		"tense" : "imperfect",
		"mood" : "indicative",
		"person" : "1sg",
		"number" : "sg",
		"conjugated_form" : "ვწერდი",
		"normalized_form" : "ვწერდი",
		"morphemes" : "[\"ვ\", \"წერ\", \"დ\", \"ი\"]",
		"notes" : null,
		"created_at" : "2025-08-29T14:47:08.000Z"
	},
	{
		"id" : 260,
		"verb_id" : 13,
		"tense" : "imperfect",
		"mood" : "indicative",
		"person" : "2sg",
		"number" : "sg",
		"conjugated_form" : "წერდი",
		"normalized_form" : "წერდი",
		"morphemes" : "[\"წერ\", \"დ\", \"ი\"]",
		"notes" : null,
		"created_at" : "2025-08-29T14:47:08.000Z"
	},
	{
		"id" : 261,
		"verb_id" : 13,
		"tense" : "imperfect",
		"mood" : "indicative",
		"person" : "3sg",
		"number" : "sg",
		"conjugated_form" : "წერდა",
		"normalized_form" : "წერდა",
		"morphemes" : "[\"წერ\", \"დ\", \"ა\"]",
		"notes" : null,
		"created_at" : "2025-08-29T14:47:08.000Z"
	},
	{
		"id" : 262,
		"verb_id" : 13,
		"tense" : "imperfect",
		"mood" : "indicative",
		"person" : "1pl",
		"number" : "pl",
		"conjugated_form" : "ვწერდით",
		"normalized_form" : "ვწერდით",
		"morphemes" : "[\"ვ\", \"წერ\", \"დ\", \"ით\"]",
		"notes" : null,
		"created_at" : "2025-08-29T14:47:08.000Z"
	},
	{
		"id" : 263,
		"verb_id" : 13,
		"tense" : "imperfect",
		"mood" : "indicative",
		"person" : "2pl",
		"number" : "pl",
		"conjugated_form" : "წერდით",
		"normalized_form" : "წერდით",
		"morphemes" : "[\"წერ\", \"დ\", \"ით\"]",
		"notes" : null,
		"created_at" : "2025-08-29T14:47:08.000Z"
	},
	{
		"id" : 264,
		"verb_id" : 13,
		"tense" : "imperfect",
		"mood" : "indicative",
		"person" : "3pl",
		"number" : "pl",
		"conjugated_form" : "წერდნენ",
		"normalized_form" : "წერდნენ",
		"morphemes" : "[\"წერ\", \"დ\", \"ნენ\"]",
		"notes" : null,
		"created_at" : "2025-08-29T14:47:08.000Z"
	},
	{
		"id" : 265,
		"verb_id" : 13,
		"tense" : "present",
		"mood" : "subjunctive",
		"person" : "1sg",
		"number" : "sg",
		"conjugated_form" : "ვწერდე",
		"normalized_form" : "ვწერდე",
		"morphemes" : "[\"ვ\", \"წერ\", \"დ\", \"ე\"]",
		"notes" : null,
		"created_at" : "2025-08-29T14:47:08.000Z"
	},
	{
		"id" : 266,
		"verb_id" : 13,
		"tense" : "present",
		"mood" : "subjunctive",
		"person" : "2sg",
		"number" : "sg",
		"conjugated_form" : "წერდე",
		"normalized_form" : "წერდე",
		"morphemes" : "[\"წერ\", \"დ\", \"ე\"]",
		"notes" : null,
		"created_at" : "2025-08-29T14:47:08.000Z"
	},
	{
		"id" : 267,
		"verb_id" : 13,
		"tense" : "present",
		"mood" : "subjunctive",
		"person" : "3sg",
		"number" : "sg",
		"conjugated_form" : "წერდეს",
		"normalized_form" : "წერდეს",
		"morphemes" : "[\"წერ\", \"დ\", \"ეს\"]",
		"notes" : null,
		"created_at" : "2025-08-29T14:47:08.000Z"
	},
	{
		"id" : 268,
		"verb_id" : 13,
		"tense" : "present",
		"mood" : "subjunctive",
		"person" : "1pl",
		"number" : "pl",
		"conjugated_form" : "ვწერდეთ",
		"normalized_form" : "ვწერდეთ",
		"morphemes" : "[\"ვ\", \"წერ\", \"დ\", \"ეთ\"]",
		"notes" : null,
		"created_at" : "2025-08-29T14:47:08.000Z"
	},
	{
		"id" : 269,
		"verb_id" : 13,
		"tense" : "present",
		"mood" : "subjunctive",
		"person" : "2pl",
		"number" : "pl",
		"conjugated_form" : "წერდეთ",
		"normalized_form" : "წერდეთ",
		"morphemes" : "[\"წერ\", \"დ\", \"ეთ\"]",
		"notes" : null,
		"created_at" : "2025-08-29T14:47:08.000Z"
	},
	{
		"id" : 270,
		"verb_id" : 13,
		"tense" : "present",
		"mood" : "subjunctive",
		"person" : "3pl",
		"number" : "pl",
		"conjugated_form" : "წერდნენ",
		"normalized_form" : "წერდნენ",
		"morphemes" : "[\"წერ\", \"დ\", \"ნენ\"]",
		"notes" : null,
		"created_at" : "2025-08-29T14:47:08.000Z"
	},
	{
		"id" : 271,
		"verb_id" : 13,
		"tense" : "future",
		"mood" : "indicative",
		"person" : "1sg",
		"number" : "sg",
		"conjugated_form" : "დავწერ",
		"normalized_form" : "დავწერ",
		"morphemes" : "[\"და\", \"ვ\", \"წერ\"]",
		"notes" : null,
		"created_at" : "2025-08-29T14:47:08.000Z"
	},
	{
		"id" : 272,
		"verb_id" : 13,
		"tense" : "future",
		"mood" : "indicative",
		"person" : "2sg",
		"number" : "sg",
		"conjugated_form" : "დაწერ",
		"normalized_form" : "დაწერ",
		"morphemes" : "[\"და\", \"წერ\"]",
		"notes" : null,
		"created_at" : "2025-08-29T14:47:08.000Z"
	},
	{
		"id" : 273,
		"verb_id" : 13,
		"tense" : "future",
		"mood" : "indicative",
		"person" : "3sg",
		"number" : "sg",
		"conjugated_form" : "დაწერს",
		"normalized_form" : "დაწერს",
		"morphemes" : "[\"და\", \"წერ\", \"ს\"]",
		"notes" : null,
		"created_at" : "2025-08-29T14:47:08.000Z"
	},
	{
		"id" : 274,
		"verb_id" : 13,
		"tense" : "future",
		"mood" : "indicative",
		"person" : "1pl",
		"number" : "pl",
		"conjugated_form" : "დავწერთ",
		"normalized_form" : "დავწერთ",
		"morphemes" : "[\"და\", \"ვ\", \"წერ\", \"თ\"]",
		"notes" : null,
		"created_at" : "2025-08-29T14:47:08.000Z"
	},
	{
		"id" : 275,
		"verb_id" : 13,
		"tense" : "future",
		"mood" : "indicative",
		"person" : "2pl",
		"number" : "pl",
		"conjugated_form" : "დაწერთ",
		"normalized_form" : "დაწერთ",
		"morphemes" : "[\"და\", \"წერ\", \"თ\"]",
		"notes" : null,
		"created_at" : "2025-08-29T14:47:08.000Z"
	},
	{
		"id" : 276,
		"verb_id" : 13,
		"tense" : "future",
		"mood" : "indicative",
		"person" : "3pl",
		"number" : "pl",
		"conjugated_form" : "დაწერენ",
		"normalized_form" : "დაწერენ",
		"morphemes" : "[\"და\", \"წერ\", \"ენ\"]",
		"notes" : null,
		"created_at" : "2025-08-29T14:47:08.000Z"
	},
	{
		"id" : 277,
		"verb_id" : 13,
		"tense" : "conditional",
		"mood" : "conditional",
		"person" : "1sg",
		"number" : "sg",
		"conjugated_form" : "დავწერდი",
		"normalized_form" : "დავწერდი",
		"morphemes" : "[\"და\", \"ვ\", \"წერ\", \"დ\", \"ი\"]",
		"notes" : null,
		"created_at" : "2025-08-29T14:47:08.000Z"
	},
	{
		"id" : 278,
		"verb_id" : 13,
		"tense" : "conditional",
		"mood" : "conditional",
		"person" : "2sg",
		"number" : "sg",
		"conjugated_form" : "დაწერდი",
		"normalized_form" : "დაწერდი",
		"morphemes" : "[\"და\", \"წერ\", \"დ\", \"ი\"]",
		"notes" : null,
		"created_at" : "2025-08-29T14:47:08.000Z"
	},
	{
		"id" : 279,
		"verb_id" : 13,
		"tense" : "conditional",
		"mood" : "conditional",
		"person" : "3sg",
		"number" : "sg",
		"conjugated_form" : "დაწერდა",
		"normalized_form" : "დაწერდა",
		"morphemes" : "[\"და\", \"წერ\", \"დ\", \"ა\"]",
		"notes" : null,
		"created_at" : "2025-08-29T14:47:08.000Z"
	},
	{
		"id" : 280,
		"verb_id" : 13,
		"tense" : "conditional",
		"mood" : "conditional",
		"person" : "1pl",
		"number" : "pl",
		"conjugated_form" : "დავწერდით",
		"normalized_form" : "დავწერდით",
		"morphemes" : "[\"და\", \"ვ\", \"წერ\", \"დ\", \"ით\"]",
		"notes" : null,
		"created_at" : "2025-08-29T14:47:08.000Z"
	},
	{
		"id" : 281,
		"verb_id" : 13,
		"tense" : "conditional",
		"mood" : "conditional",
		"person" : "2pl",
		"number" : "pl",
		"conjugated_form" : "დაწერდით",
		"normalized_form" : "დაწერდით",
		"morphemes" : "[\"და\", \"წერ\", \"დ\", \"ით\"]",
		"notes" : null,
		"created_at" : "2025-08-29T14:47:08.000Z"
	},
	{
		"id" : 282,
		"verb_id" : 13,
		"tense" : "conditional",
		"mood" : "conditional",
		"person" : "3pl",
		"number" : "pl",
		"conjugated_form" : "დაწერდნენ",
		"normalized_form" : "დაწერდნენ",
		"morphemes" : "[\"და\", \"წერ\", \"დ\", \"ნენ\"]",
		"notes" : null,
		"created_at" : "2025-08-29T14:47:08.000Z"
	},
	{
		"id" : 283,
		"verb_id" : 13,
		"tense" : "future",
		"mood" : "subjunctive",
		"person" : "1sg",
		"number" : "sg",
		"conjugated_form" : "დავწერდე",
		"normalized_form" : "დავწერდე",
		"morphemes" : "[\"და\", \"ვ\", \"წერ\", \"დ\", \"ე\"]",
		"notes" : null,
		"created_at" : "2025-08-29T14:47:08.000Z"
	},
	{
		"id" : 284,
		"verb_id" : 13,
		"tense" : "future",
		"mood" : "subjunctive",
		"person" : "2sg",
		"number" : "sg",
		"conjugated_form" : "დაწერდე",
		"normalized_form" : "დაწერდე",
		"morphemes" : "[\"და\", \"წერ\", \"დ\", \"ე\"]",
		"notes" : null,
		"created_at" : "2025-08-29T14:47:08.000Z"
	},
	{
		"id" : 285,
		"verb_id" : 13,
		"tense" : "future",
		"mood" : "subjunctive",
		"person" : "3sg",
		"number" : "sg",
		"conjugated_form" : "დაწერდეს",
		"normalized_form" : "დაწერდეს",
		"morphemes" : "[\"და\", \"წერ\", \"დ\", \"ეს\"]",
		"notes" : null,
		"created_at" : "2025-08-29T14:47:08.000Z"
	},
	{
		"id" : 286,
		"verb_id" : 13,
		"tense" : "future",
		"mood" : "subjunctive",
		"person" : "1pl",
		"number" : "pl",
		"conjugated_form" : "დავწერდეთ",
		"normalized_form" : "დავწერდეთ",
		"morphemes" : "[\"და\", \"ვ\", \"წერ\", \"დ\", \"ეთ\"]",
		"notes" : null,
		"created_at" : "2025-08-29T14:47:08.000Z"
	},
	{
		"id" : 287,
		"verb_id" : 13,
		"tense" : "future",
		"mood" : "subjunctive",
		"person" : "2pl",
		"number" : "pl",
		"conjugated_form" : "დაწერდეთ",
		"normalized_form" : "დაწერდეთ",
		"morphemes" : "[\"და\", \"წერ\", \"დ\", \"ეთ\"]",
		"notes" : null,
		"created_at" : "2025-08-29T14:47:08.000Z"
	},
	{
		"id" : 288,
		"verb_id" : 13,
		"tense" : "future",
		"mood" : "subjunctive",
		"person" : "3pl",
		"number" : "pl",
		"conjugated_form" : "დაწერდნენ",
		"normalized_form" : "დაწერდნენ",
		"morphemes" : "[\"და\", \"წერ\", \"დ\", \"ნენ\"]",
		"notes" : null,
		"created_at" : "2025-08-29T14:47:08.000Z"
	},
	{
		"id" : 289,
		"verb_id" : 13,
		"tense" : "aorist",
		"mood" : "aorist",
		"person" : "1sg",
		"number" : "sg",
		"conjugated_form" : "დავწერე",
		"normalized_form" : "დავწერე",
		"morphemes" : "[\"და\", \"ვ\", \"წერ\", \"ე\"]",
		"notes" : null,
		"created_at" : "2025-08-29T14:47:08.000Z"
	},
	{
		"id" : 290,
		"verb_id" : 13,
		"tense" : "aorist",
		"mood" : "aorist",
		"person" : "2sg",
		"number" : "sg",
		"conjugated_form" : "დაწერე",
		"normalized_form" : "დაწერე",
		"morphemes" : "[\"და\", \"წერ\", \"ე\"]",
		"notes" : null,
		"created_at" : "2025-08-29T14:47:08.000Z"
	},
	{
		"id" : 291,
		"verb_id" : 13,
		"tense" : "aorist",
		"mood" : "aorist",
		"person" : "3sg",
		"number" : "sg",
		"conjugated_form" : "დაწერა",
		"normalized_form" : "დაწერა",
		"morphemes" : "[\"და\", \"წერ\", \"ა\"]",
		"notes" : null,
		"created_at" : "2025-08-29T14:47:08.000Z"
	},
	{
		"id" : 292,
		"verb_id" : 13,
		"tense" : "aorist",
		"mood" : "aorist",
		"person" : "1pl",
		"number" : "pl",
		"conjugated_form" : "დავწერეთ",
		"normalized_form" : "დავწერეთ",
		"morphemes" : "[\"და\", \"ვ\", \"წერ\", \"ეთ\"]",
		"notes" : null,
		"created_at" : "2025-08-29T14:47:08.000Z"
	},
	{
		"id" : 293,
		"verb_id" : 13,
		"tense" : "aorist",
		"mood" : "aorist",
		"person" : "2pl",
		"number" : "pl",
		"conjugated_form" : "დაწერეთ",
		"normalized_form" : "დაწერეთ",
		"morphemes" : "[\"და\", \"წერ\", \"ეთ\"]",
		"notes" : null,
		"created_at" : "2025-08-29T14:47:08.000Z"
	},
	{
		"id" : 294,
		"verb_id" : 13,
		"tense" : "aorist",
		"mood" : "aorist",
		"person" : "3pl",
		"number" : "pl",
		"conjugated_form" : "დაწერეს",
		"normalized_form" : "დაწერეს",
		"morphemes" : "[\"და\", \"წერ\", \"ეს\"]",
		"notes" : null,
		"created_at" : "2025-08-29T14:47:08.000Z"
	},
	{
		"id" : 295,
		"verb_id" : 13,
		"tense" : "optative",
		"mood" : "optative",
		"person" : "1sg",
		"number" : "sg",
		"conjugated_form" : "დავწერო",
		"normalized_form" : "დავწერო",
		"morphemes" : "[\"და\", \"ვ\", \"წერ\", \"ო\"]",
		"notes" : null,
		"created_at" : "2025-08-29T14:47:08.000Z"
	},
	{
		"id" : 296,
		"verb_id" : 13,
		"tense" : "optative",
		"mood" : "optative",
		"person" : "2sg",
		"number" : "sg",
		"conjugated_form" : "დაწერო",
		"normalized_form" : "დაწერო",
		"morphemes" : "[\"და\", \"წერ\", \"ო\"]",
		"notes" : null,
		"created_at" : "2025-08-29T14:47:08.000Z"
	},
	{
		"id" : 297,
		"verb_id" : 13,
		"tense" : "optative",
		"mood" : "optative",
		"person" : "3sg",
		"number" : "sg",
		"conjugated_form" : "დაწეროს",
		"normalized_form" : "დაწეროს",
		"morphemes" : "[\"და\", \"წერ\", \"ოს\"]",
		"notes" : null,
		"created_at" : "2025-08-29T14:47:08.000Z"
	},
	{
		"id" : 298,
		"verb_id" : 13,
		"tense" : "optative",
		"mood" : "optative",
		"person" : "1pl",
		"number" : "pl",
		"conjugated_form" : "დავწეროთ",
		"normalized_form" : "დავწეროთ",
		"morphemes" : "[\"და\", \"ვ\", \"წერ\", \"ოთ\"]",
		"notes" : null,
		"created_at" : "2025-08-29T14:47:08.000Z"
	},
	{
		"id" : 299,
		"verb_id" : 13,
		"tense" : "optative",
		"mood" : "optative",
		"person" : "2pl",
		"number" : "pl",
		"conjugated_form" : "დაწეროთ",
		"normalized_form" : "დაწეროთ",
		"morphemes" : "[\"და\", \"წერ\", \"ოთ\"]",
		"notes" : null,
		"created_at" : "2025-08-29T14:47:08.000Z"
	},
	{
		"id" : 300,
		"verb_id" : 13,
		"tense" : "optative",
		"mood" : "optative",
		"person" : "3pl",
		"number" : "pl",
		"conjugated_form" : "დაწერონ",
		"normalized_form" : "დაწერონ",
		"morphemes" : "[\"და\", \"წერ\", \"ონ\"]",
		"notes" : null,
		"created_at" : "2025-08-29T14:47:08.000Z"
	},
	{
		"id" : 301,
		"verb_id" : 13,
		"tense" : "perfect",
		"mood" : "indicative",
		"person" : "1sg",
		"number" : "sg",
		"conjugated_form" : "დამიწერია",
		"normalized_form" : "დამიწერია",
		"morphemes" : "[\"და\", \"მი\", \"წერ\", \"ია\"]",
		"notes" : null,
		"created_at" : "2025-08-29T14:47:08.000Z"
	},
	{
		"id" : 302,
		"verb_id" : 13,
		"tense" : "perfect",
		"mood" : "indicative",
		"person" : "2sg",
		"number" : "sg",
		"conjugated_form" : "დაგიწერია",
		"normalized_form" : "დაგიწერია",
		"morphemes" : "[\"და\", \"გი\", \"წერ\", \"ია\"]",
		"notes" : null,
		"created_at" : "2025-08-29T14:47:08.000Z"
	},
	{
		"id" : 303,
		"verb_id" : 13,
		"tense" : "perfect",
		"mood" : "indicative",
		"person" : "3sg",
		"number" : "sg",
		"conjugated_form" : "დაუწერია",
		"normalized_form" : "დაუწერია",
		"morphemes" : "[\"და\", \"უ\", \"წერ\", \"ია\"]",
		"notes" : null,
		"created_at" : "2025-08-29T14:47:08.000Z"
	},
	{
		"id" : 304,
		"verb_id" : 13,
		"tense" : "perfect",
		"mood" : "indicative",
		"person" : "1pl",
		"number" : "pl",
		"conjugated_form" : "დაგვიწერია",
		"normalized_form" : "დაგვიწერია",
		"morphemes" : "[\"და\", \"გვი\", \"წერ\", \"ია\"]",
		"notes" : null,
		"created_at" : "2025-08-29T14:47:08.000Z"
	},
	{
		"id" : 305,
		"verb_id" : 13,
		"tense" : "perfect",
		"mood" : "indicative",
		"person" : "2pl",
		"number" : "pl",
		"conjugated_form" : "დაგიწერიათ",
		"normalized_form" : "დაგიწერიათ",
		"morphemes" : "[\"და\", \"გი\", \"წერ\", \"იათ\"]",
		"notes" : null,
		"created_at" : "2025-08-29T14:47:08.000Z"
	},
	{
		"id" : 306,
		"verb_id" : 13,
		"tense" : "perfect",
		"mood" : "indicative",
		"person" : "3pl",
		"number" : "pl",
		"conjugated_form" : "დაუწერიათ",
		"normalized_form" : "დაუწერიათ",
		"morphemes" : "[\"და\", \"უ\", \"წერ\", \"იათ\"]",
		"notes" : null,
		"created_at" : "2025-08-29T14:47:08.000Z"
	},
	{
		"id" : 307,
		"verb_id" : 13,
		"tense" : "pluperfect",
		"mood" : "indicative",
		"person" : "1sg",
		"number" : "sg",
		"conjugated_form" : "დამეწერა",
		"normalized_form" : "დამეწერა",
		"morphemes" : "[\"და\", \"მე\", \"წერ\", \"ა\"]",
		"notes" : null,
		"created_at" : "2025-08-29T14:47:08.000Z"
	},
	{
		"id" : 308,
		"verb_id" : 13,
		"tense" : "pluperfect",
		"mood" : "indicative",
		"person" : "2sg",
		"number" : "sg",
		"conjugated_form" : "დაგეწერა",
		"normalized_form" : "დაგეწერა",
		"morphemes" : "[\"და\", \"გე\", \"წერ\", \"ა\"]",
		"notes" : null,
		"created_at" : "2025-08-29T14:47:08.000Z"
	},
	{
		"id" : 309,
		"verb_id" : 13,
		"tense" : "pluperfect",
		"mood" : "indicative",
		"person" : "3sg",
		"number" : "sg",
		"conjugated_form" : "დაეწერა",
		"normalized_form" : "დაეწერა",
		"morphemes" : "[\"და\", \"ე\", \"წერ\", \"ა\"]",
		"notes" : null,
		"created_at" : "2025-08-29T14:47:08.000Z"
	},
	{
		"id" : 310,
		"verb_id" : 13,
		"tense" : "pluperfect",
		"mood" : "indicative",
		"person" : "1pl",
		"number" : "pl",
		"conjugated_form" : "დაგვეწერა",
		"normalized_form" : "დაგვეწერა",
		"morphemes" : "[\"და\", \"გვე\", \"წერ\", \"ა\"]",
		"notes" : null,
		"created_at" : "2025-08-29T14:47:08.000Z"
	},
	{
		"id" : 311,
		"verb_id" : 13,
		"tense" : "pluperfect",
		"mood" : "indicative",
		"person" : "2pl",
		"number" : "pl",
		"conjugated_form" : "დაგეწერათ",
		"normalized_form" : "დაგეწერათ",
		"morphemes" : "[\"და\", \"გე\", \"წერ\", \"ათ\"]",
		"notes" : null,
		"created_at" : "2025-08-29T14:47:08.000Z"
	},
	{
		"id" : 312,
		"verb_id" : 13,
		"tense" : "pluperfect",
		"mood" : "indicative",
		"person" : "3pl",
		"number" : "pl",
		"conjugated_form" : "დაეწერათ",
		"normalized_form" : "დაეწერათ",
		"morphemes" : "[\"და\", \"ე\", \"წერ\", \"ათ\"]",
		"notes" : null,
		"created_at" : "2025-08-29T14:47:08.000Z"
	},
	{
		"id" : 313,
		"verb_id" : 14,
		"tense" : "presente",
		"mood" : "indicative",
		"person" : "1sg",
		"number" : "sg",
		"conjugated_form" : "ვჭამ",
		"normalized_form" : "ვჭამ",
		"morphemes" : "[\"ვ\", \"ჭამ\"]",
		"notes" : null,
		"created_at" : "2025-08-29T14:49:30.000Z"
	},
	{
		"id" : 314,
		"verb_id" : 14,
		"tense" : "presente",
		"mood" : "indicative",
		"person" : "2sg",
		"number" : "sg",
		"conjugated_form" : "ჭამ",
		"normalized_form" : "ჭამ",
		"morphemes" : "[\"ჭამ\"]",
		"notes" : null,
		"created_at" : "2025-08-29T14:49:30.000Z"
	},
	{
		"id" : 315,
		"verb_id" : 14,
		"tense" : "presente",
		"mood" : "indicative",
		"person" : "3sg",
		"number" : "sg",
		"conjugated_form" : "ჭამს",
		"normalized_form" : "ჭამს",
		"morphemes" : "[\"ჭამ\", \"ს\"]",
		"notes" : null,
		"created_at" : "2025-08-29T14:49:30.000Z"
	},
	{
		"id" : 316,
		"verb_id" : 14,
		"tense" : "presente",
		"mood" : "indicative",
		"person" : "1pl",
		"number" : "pl",
		"conjugated_form" : "ვჭამთ",
		"normalized_form" : "ვჭამთ",
		"morphemes" : "[\"ვ\", \"ჭამ\", \"თ\"]",
		"notes" : null,
		"created_at" : "2025-08-29T14:49:30.000Z"
	},
	{
		"id" : 317,
		"verb_id" : 14,
		"tense" : "presente",
		"mood" : "indicative",
		"person" : "2pl",
		"number" : "pl",
		"conjugated_form" : "ჭამთ",
		"normalized_form" : "ჭამთ",
		"morphemes" : "[\"ჭამ\", \"თ\"]",
		"notes" : null,
		"created_at" : "2025-08-29T14:49:30.000Z"
	},
	{
		"id" : 318,
		"verb_id" : 14,
		"tense" : "presente",
		"mood" : "indicative",
		"person" : "3pl",
		"number" : "pl",
		"conjugated_form" : "ჭამენ",
		"normalized_form" : "ჭამენ",
		"morphemes" : "[\"ჭამ\", \"ენ\"]",
		"notes" : null,
		"created_at" : "2025-08-29T14:49:30.000Z"
	},
	{
		"id" : 319,
		"verb_id" : 14,
		"tense" : "imperfect",
		"mood" : "indicative",
		"person" : "1sg",
		"number" : "sg",
		"conjugated_form" : "ვჭამდი",
		"normalized_form" : "ვჭამდი",
		"morphemes" : "[\"ვ\", \"ჭამ\", \"დ\", \"ი\"]",
		"notes" : null,
		"created_at" : "2025-08-29T14:49:30.000Z"
	},
	{
		"id" : 320,
		"verb_id" : 14,
		"tense" : "imperfect",
		"mood" : "indicative",
		"person" : "2sg",
		"number" : "sg",
		"conjugated_form" : "ჭამდი",
		"normalized_form" : "ჭამდი",
		"morphemes" : "[\"ჭამ\", \"დ\", \"ი\"]",
		"notes" : null,
		"created_at" : "2025-08-29T14:49:30.000Z"
	},
	{
		"id" : 321,
		"verb_id" : 14,
		"tense" : "imperfect",
		"mood" : "indicative",
		"person" : "3sg",
		"number" : "sg",
		"conjugated_form" : "ჭამდა",
		"normalized_form" : "ჭამდა",
		"morphemes" : "[\"ჭამ\", \"დ\", \"ა\"]",
		"notes" : null,
		"created_at" : "2025-08-29T14:49:30.000Z"
	},
	{
		"id" : 322,
		"verb_id" : 14,
		"tense" : "imperfect",
		"mood" : "indicative",
		"person" : "1pl",
		"number" : "pl",
		"conjugated_form" : "ვჭამდით",
		"normalized_form" : "ვჭამდით",
		"morphemes" : "[\"ვ\", \"ჭამ\", \"დ\", \"ით\"]",
		"notes" : null,
		"created_at" : "2025-08-29T14:49:30.000Z"
	},
	{
		"id" : 323,
		"verb_id" : 14,
		"tense" : "imperfect",
		"mood" : "indicative",
		"person" : "2pl",
		"number" : "pl",
		"conjugated_form" : "ჭამდით",
		"normalized_form" : "ჭამდით",
		"morphemes" : "[\"ჭამ\", \"დ\", \"ით\"]",
		"notes" : null,
		"created_at" : "2025-08-29T14:49:30.000Z"
	},
	{
		"id" : 324,
		"verb_id" : 14,
		"tense" : "imperfect",
		"mood" : "indicative",
		"person" : "3pl",
		"number" : "pl",
		"conjugated_form" : "ჭამდნენ",
		"normalized_form" : "ჭამდნენ",
		"morphemes" : "[\"ჭამ\", \"დ\", \"ნენ\"]",
		"notes" : null,
		"created_at" : "2025-08-29T14:49:30.000Z"
	},
	{
		"id" : 325,
		"verb_id" : 14,
		"tense" : "present",
		"mood" : "subjunctive",
		"person" : "1sg",
		"number" : "sg",
		"conjugated_form" : "ვჭამდე",
		"normalized_form" : "ვჭამდე",
		"morphemes" : "[\"ვ\", \"ჭამ\", \"დ\", \"ე\"]",
		"notes" : null,
		"created_at" : "2025-08-29T14:49:30.000Z"
	},
	{
		"id" : 326,
		"verb_id" : 14,
		"tense" : "present",
		"mood" : "subjunctive",
		"person" : "2sg",
		"number" : "sg",
		"conjugated_form" : "ჭამდე",
		"normalized_form" : "ჭამდე",
		"morphemes" : "[\"ჭამ\", \"დ\", \"ე\"]",
		"notes" : null,
		"created_at" : "2025-08-29T14:49:30.000Z"
	},
	{
		"id" : 327,
		"verb_id" : 14,
		"tense" : "present",
		"mood" : "subjunctive",
		"person" : "3sg",
		"number" : "sg",
		"conjugated_form" : "ჭამდეს",
		"normalized_form" : "ჭამდეს",
		"morphemes" : "[\"ჭამ\", \"დ\", \"ეს\"]",
		"notes" : null,
		"created_at" : "2025-08-29T14:49:30.000Z"
	},
	{
		"id" : 328,
		"verb_id" : 14,
		"tense" : "present",
		"mood" : "subjunctive",
		"person" : "1pl",
		"number" : "pl",
		"conjugated_form" : "ვჭამდეთ",
		"normalized_form" : "ვჭამდეთ",
		"morphemes" : "[\"ვ\", \"ჭამ\", \"დ\", \"ეთ\"]",
		"notes" : null,
		"created_at" : "2025-08-29T14:49:30.000Z"
	},
	{
		"id" : 329,
		"verb_id" : 14,
		"tense" : "present",
		"mood" : "subjunctive",
		"person" : "2pl",
		"number" : "pl",
		"conjugated_form" : "ჭამდეთ",
		"normalized_form" : "ჭამდეთ",
		"morphemes" : "[\"ჭამ\", \"დ\", \"ეთ\"]",
		"notes" : null,
		"created_at" : "2025-08-29T14:49:30.000Z"
	},
	{
		"id" : 330,
		"verb_id" : 14,
		"tense" : "present",
		"mood" : "subjunctive",
		"person" : "3pl",
		"number" : "pl",
		"conjugated_form" : "ჭამდნენ",
		"normalized_form" : "ჭამდნენ",
		"morphemes" : "[\"ჭამ\", \"დ\", \"ნენ\"]",
		"notes" : null,
		"created_at" : "2025-08-29T14:49:30.000Z"
	},
	{
		"id" : 331,
		"verb_id" : 14,
		"tense" : "future",
		"mood" : "indicative",
		"person" : "1sg",
		"number" : "sg",
		"conjugated_form" : "შევჭამ",
		"normalized_form" : "შევჭამ",
		"morphemes" : "[\"შე\", \"ვ\", \"ჭამ\"]",
		"notes" : null,
		"created_at" : "2025-08-29T14:49:30.000Z"
	},
	{
		"id" : 332,
		"verb_id" : 14,
		"tense" : "future",
		"mood" : "indicative",
		"person" : "2sg",
		"number" : "sg",
		"conjugated_form" : "შეჭამ",
		"normalized_form" : "შეჭამ",
		"morphemes" : "[\"შე\", \"ჭამ\"]",
		"notes" : null,
		"created_at" : "2025-08-29T14:49:30.000Z"
	},
	{
		"id" : 333,
		"verb_id" : 14,
		"tense" : "future",
		"mood" : "indicative",
		"person" : "3sg",
		"number" : "sg",
		"conjugated_form" : "შეჭამს",
		"normalized_form" : "შეჭამს",
		"morphemes" : "[\"შე\", \"ჭამ\", \"ს\"]",
		"notes" : null,
		"created_at" : "2025-08-29T14:49:30.000Z"
	},
	{
		"id" : 334,
		"verb_id" : 14,
		"tense" : "future",
		"mood" : "indicative",
		"person" : "1pl",
		"number" : "pl",
		"conjugated_form" : "შევჭამთ",
		"normalized_form" : "შევჭამთ",
		"morphemes" : "[\"შე\", \"ვ\", \"ჭამ\", \"თ\"]",
		"notes" : null,
		"created_at" : "2025-08-29T14:49:30.000Z"
	},
	{
		"id" : 335,
		"verb_id" : 14,
		"tense" : "future",
		"mood" : "indicative",
		"person" : "2pl",
		"number" : "pl",
		"conjugated_form" : "შეჭამთ",
		"normalized_form" : "შეჭამთ",
		"morphemes" : "[\"შე\", \"ჭამ\", \"თ\"]",
		"notes" : null,
		"created_at" : "2025-08-29T14:49:30.000Z"
	},
	{
		"id" : 336,
		"verb_id" : 14,
		"tense" : "future",
		"mood" : "indicative",
		"person" : "3pl",
		"number" : "pl",
		"conjugated_form" : "შეჭამენ",
		"normalized_form" : "შეჭამენ",
		"morphemes" : "[\"შე\", \"ჭამ\", \"ენ\"]",
		"notes" : null,
		"created_at" : "2025-08-29T14:49:30.000Z"
	},
	{
		"id" : 337,
		"verb_id" : 14,
		"tense" : "conditional",
		"mood" : "conditional",
		"person" : "1sg",
		"number" : "sg",
		"conjugated_form" : "შევჭამდი",
		"normalized_form" : "შევჭამდი",
		"morphemes" : "[\"შე\", \"ვ\", \"ჭამ\", \"დ\", \"ი\"]",
		"notes" : null,
		"created_at" : "2025-08-29T14:49:30.000Z"
	},
	{
		"id" : 338,
		"verb_id" : 14,
		"tense" : "conditional",
		"mood" : "conditional",
		"person" : "2sg",
		"number" : "sg",
		"conjugated_form" : "შეჭამდი",
		"normalized_form" : "შეჭამდი",
		"morphemes" : "[\"შე\", \"ჭამ\", \"დ\", \"ი\"]",
		"notes" : null,
		"created_at" : "2025-08-29T14:49:30.000Z"
	},
	{
		"id" : 339,
		"verb_id" : 14,
		"tense" : "conditional",
		"mood" : "conditional",
		"person" : "3sg",
		"number" : "sg",
		"conjugated_form" : "შეჭამდა",
		"normalized_form" : "შეჭამდა",
		"morphemes" : "[\"შე\", \"ჭამ\", \"დ\", \"ა\"]",
		"notes" : null,
		"created_at" : "2025-08-29T14:49:30.000Z"
	},
	{
		"id" : 340,
		"verb_id" : 14,
		"tense" : "conditional",
		"mood" : "conditional",
		"person" : "1pl",
		"number" : "pl",
		"conjugated_form" : "შევჭამდით",
		"normalized_form" : "შევჭამდით",
		"morphemes" : "[\"შე\", \"ვ\", \"ჭამ\", \"დ\", \"ით\"]",
		"notes" : null,
		"created_at" : "2025-08-29T14:49:30.000Z"
	},
	{
		"id" : 341,
		"verb_id" : 14,
		"tense" : "conditional",
		"mood" : "conditional",
		"person" : "2pl",
		"number" : "pl",
		"conjugated_form" : "შეჭამდით",
		"normalized_form" : "შეჭამდით",
		"morphemes" : "[\"შე\", \"ჭამ\", \"დ\", \"ით\"]",
		"notes" : null,
		"created_at" : "2025-08-29T14:49:30.000Z"
	},
	{
		"id" : 342,
		"verb_id" : 14,
		"tense" : "conditional",
		"mood" : "conditional",
		"person" : "3pl",
		"number" : "pl",
		"conjugated_form" : "შეჭამდნენ",
		"normalized_form" : "შეჭამდნენ",
		"morphemes" : "[\"შე\", \"ჭამ\", \"დ\", \"ნენ\"]",
		"notes" : null,
		"created_at" : "2025-08-29T14:49:30.000Z"
	},
	{
		"id" : 343,
		"verb_id" : 14,
		"tense" : "future",
		"mood" : "subjunctive",
		"person" : "1sg",
		"number" : "sg",
		"conjugated_form" : "შევჭამდე",
		"normalized_form" : "შევჭამდე",
		"morphemes" : "[\"შე\", \"ვ\", \"ჭამ\", \"დ\", \"ე\"]",
		"notes" : null,
		"created_at" : "2025-08-29T14:49:30.000Z"
	},
	{
		"id" : 344,
		"verb_id" : 14,
		"tense" : "future",
		"mood" : "subjunctive",
		"person" : "2sg",
		"number" : "sg",
		"conjugated_form" : "შეჭამდე",
		"normalized_form" : "შეჭამდე",
		"morphemes" : "[\"შე\", \"ჭამ\", \"დ\", \"ე\"]",
		"notes" : null,
		"created_at" : "2025-08-29T14:49:30.000Z"
	},
	{
		"id" : 345,
		"verb_id" : 14,
		"tense" : "future",
		"mood" : "subjunctive",
		"person" : "3sg",
		"number" : "sg",
		"conjugated_form" : "შეჭამდეს",
		"normalized_form" : "შეჭამდეს",
		"morphemes" : "[\"შე\", \"ჭამ\", \"დ\", \"ეს\"]",
		"notes" : null,
		"created_at" : "2025-08-29T14:49:30.000Z"
	},
	{
		"id" : 346,
		"verb_id" : 14,
		"tense" : "future",
		"mood" : "subjunctive",
		"person" : "1pl",
		"number" : "pl",
		"conjugated_form" : "შევჭამდეთ",
		"normalized_form" : "შევჭამდეთ",
		"morphemes" : "[\"შე\", \"ვ\", \"ჭამ\", \"დ\", \"ეთ\"]",
		"notes" : null,
		"created_at" : "2025-08-29T14:49:30.000Z"
	},
	{
		"id" : 347,
		"verb_id" : 14,
		"tense" : "future",
		"mood" : "subjunctive",
		"person" : "2pl",
		"number" : "pl",
		"conjugated_form" : "შეჭამდეთ",
		"normalized_form" : "შეჭამდეთ",
		"morphemes" : "[\"შე\", \"ჭამ\", \"დ\", \"ეთ\"]",
		"notes" : null,
		"created_at" : "2025-08-29T14:49:30.000Z"
	},
	{
		"id" : 348,
		"verb_id" : 14,
		"tense" : "future",
		"mood" : "subjunctive",
		"person" : "3pl",
		"number" : "pl",
		"conjugated_form" : "შეჭამდნენ",
		"normalized_form" : "შეჭამდნენ",
		"morphemes" : "[\"შე\", \"ჭამ\", \"დ\", \"ნენ\"]",
		"notes" : null,
		"created_at" : "2025-08-29T14:49:30.000Z"
	},
	{
		"id" : 349,
		"verb_id" : 14,
		"tense" : "aorist",
		"mood" : "aorist",
		"person" : "1sg",
		"number" : "sg",
		"conjugated_form" : "შევჭამე",
		"normalized_form" : "შევჭამე",
		"morphemes" : "[\"შე\", \"ვ\", \"ჭამ\", \"ე\"]",
		"notes" : null,
		"created_at" : "2025-08-29T14:49:30.000Z"
	},
	{
		"id" : 350,
		"verb_id" : 14,
		"tense" : "aorist",
		"mood" : "aorist",
		"person" : "2sg",
		"number" : "sg",
		"conjugated_form" : "შეჭამე",
		"normalized_form" : "შეჭამე",
		"morphemes" : "[\"შე\", \"ჭამ\", \"ე\"]",
		"notes" : null,
		"created_at" : "2025-08-29T14:49:30.000Z"
	},
	{
		"id" : 351,
		"verb_id" : 14,
		"tense" : "aorist",
		"mood" : "aorist",
		"person" : "3sg",
		"number" : "sg",
		"conjugated_form" : "შეჭამა",
		"normalized_form" : "შეჭამა",
		"morphemes" : "[\"შე\", \"ჭამ\", \"ა\"]",
		"notes" : null,
		"created_at" : "2025-08-29T14:49:30.000Z"
	},
	{
		"id" : 352,
		"verb_id" : 14,
		"tense" : "aorist",
		"mood" : "aorist",
		"person" : "1pl",
		"number" : "pl",
		"conjugated_form" : "შევჭამეთ",
		"normalized_form" : "შევჭამეთ",
		"morphemes" : "[\"შე\", \"ვ\", \"ჭამ\", \"ეთ\"]",
		"notes" : null,
		"created_at" : "2025-08-29T14:49:30.000Z"
	},
	{
		"id" : 353,
		"verb_id" : 14,
		"tense" : "aorist",
		"mood" : "aorist",
		"person" : "2pl",
		"number" : "pl",
		"conjugated_form" : "შეჭამეთ",
		"normalized_form" : "შეჭამეთ",
		"morphemes" : "[\"შე\", \"ჭამ\", \"ეთ\"]",
		"notes" : null,
		"created_at" : "2025-08-29T14:49:30.000Z"
	},
	{
		"id" : 354,
		"verb_id" : 14,
		"tense" : "aorist",
		"mood" : "aorist",
		"person" : "3pl",
		"number" : "pl",
		"conjugated_form" : "შეჭამეს",
		"normalized_form" : "შეჭამეს",
		"morphemes" : "[\"შე\", \"ჭამ\", \"ეს\"]",
		"notes" : null,
		"created_at" : "2025-08-29T14:49:30.000Z"
	},
	{
		"id" : 355,
		"verb_id" : 14,
		"tense" : "optative",
		"mood" : "optative",
		"person" : "1sg",
		"number" : "sg",
		"conjugated_form" : "შევჭამო",
		"normalized_form" : "შევჭამო",
		"morphemes" : "[\"შე\", \"ვ\", \"ჭამ\", \"ო\"]",
		"notes" : null,
		"created_at" : "2025-08-29T14:49:30.000Z"
	},
	{
		"id" : 356,
		"verb_id" : 14,
		"tense" : "optative",
		"mood" : "optative",
		"person" : "2sg",
		"number" : "sg",
		"conjugated_form" : "შეჭამო",
		"normalized_form" : "შეჭამო",
		"morphemes" : "[\"შე\", \"ჭამ\", \"ო\"]",
		"notes" : null,
		"created_at" : "2025-08-29T14:49:30.000Z"
	},
	{
		"id" : 357,
		"verb_id" : 14,
		"tense" : "optative",
		"mood" : "optative",
		"person" : "3sg",
		"number" : "sg",
		"conjugated_form" : "შეჭამოს",
		"normalized_form" : "შეჭამოს",
		"morphemes" : "[\"შე\", \"ჭამ\", \"ოს\"]",
		"notes" : null,
		"created_at" : "2025-08-29T14:49:30.000Z"
	},
	{
		"id" : 358,
		"verb_id" : 14,
		"tense" : "optative",
		"mood" : "optative",
		"person" : "1pl",
		"number" : "pl",
		"conjugated_form" : "შევჭამოთ",
		"normalized_form" : "შევჭამოთ",
		"morphemes" : "[\"შე\", \"ვ\", \"ჭამ\", \"ოთ\"]",
		"notes" : null,
		"created_at" : "2025-08-29T14:49:30.000Z"
	},
	{
		"id" : 359,
		"verb_id" : 14,
		"tense" : "optative",
		"mood" : "optative",
		"person" : "2pl",
		"number" : "pl",
		"conjugated_form" : "შეჭამოთ",
		"normalized_form" : "შეჭამოთ",
		"morphemes" : "[\"შე\", \"ჭამ\", \"ოთ\"]",
		"notes" : null,
		"created_at" : "2025-08-29T14:49:30.000Z"
	},
	{
		"id" : 360,
		"verb_id" : 14,
		"tense" : "optative",
		"mood" : "optative",
		"person" : "3pl",
		"number" : "pl",
		"conjugated_form" : "შეჭამონ",
		"normalized_form" : "შეჭამონ",
		"morphemes" : "[\"შე\", \"ჭამ\", \"ონ\"]",
		"notes" : null,
		"created_at" : "2025-08-29T14:49:30.000Z"
	},
	{
		"id" : 361,
		"verb_id" : 14,
		"tense" : "perfect",
		"mood" : "indicative",
		"person" : "1sg",
		"number" : "sg",
		"conjugated_form" : "შემიჭამია",
		"normalized_form" : "შემიჭამია",
		"morphemes" : "[\"შე\", \"მი\", \"ჭამ\", \"ია\"]",
		"notes" : null,
		"created_at" : "2025-08-29T14:49:30.000Z"
	},
	{
		"id" : 362,
		"verb_id" : 14,
		"tense" : "perfect",
		"mood" : "indicative",
		"person" : "2sg",
		"number" : "sg",
		"conjugated_form" : "შეგიჭამია",
		"normalized_form" : "შეგიჭამია",
		"morphemes" : "[\"შე\", \"გი\", \"ჭამ\", \"ია\"]",
		"notes" : null,
		"created_at" : "2025-08-29T14:49:30.000Z"
	},
	{
		"id" : 363,
		"verb_id" : 14,
		"tense" : "perfect",
		"mood" : "indicative",
		"person" : "3sg",
		"number" : "sg",
		"conjugated_form" : "შეუჭამია",
		"normalized_form" : "შეუჭამია",
		"morphemes" : "[\"შე\", \"უ\", \"ჭამ\", \"ია\"]",
		"notes" : null,
		"created_at" : "2025-08-29T14:49:30.000Z"
	},
	{
		"id" : 364,
		"verb_id" : 14,
		"tense" : "perfect",
		"mood" : "indicative",
		"person" : "1pl",
		"number" : "pl",
		"conjugated_form" : "შეგვიჭამია",
		"normalized_form" : "შეგვიჭამია",
		"morphemes" : "[\"შე\", \"გვი\", \"ჭამ\", \"ია\"]",
		"notes" : null,
		"created_at" : "2025-08-29T14:49:30.000Z"
	},
	{
		"id" : 365,
		"verb_id" : 14,
		"tense" : "perfect",
		"mood" : "indicative",
		"person" : "2pl",
		"number" : "pl",
		"conjugated_form" : "შეგიჭამიათ",
		"normalized_form" : "შეგიჭამიათ",
		"morphemes" : "[\"შე\", \"გი\", \"ჭამ\", \"იათ\"]",
		"notes" : null,
		"created_at" : "2025-08-29T14:49:30.000Z"
	},
	{
		"id" : 366,
		"verb_id" : 14,
		"tense" : "perfect",
		"mood" : "indicative",
		"person" : "3pl",
		"number" : "pl",
		"conjugated_form" : "შეუჭამიათ",
		"normalized_form" : "შეუჭამიათ",
		"morphemes" : "[\"შე\", \"უ\", \"ჭამ\", \"იათ\"]",
		"notes" : null,
		"created_at" : "2025-08-29T14:49:30.000Z"
	},
	{
		"id" : 367,
		"verb_id" : 14,
		"tense" : "pluperfect",
		"mood" : "indicative",
		"person" : "1sg",
		"number" : "sg",
		"conjugated_form" : "შემეჭამა",
		"normalized_form" : "შემეჭამა",
		"morphemes" : "[\"შე\", \"მე\", \"ჭამ\", \"ა\"]",
		"notes" : null,
		"created_at" : "2025-08-29T14:49:30.000Z"
	},
	{
		"id" : 368,
		"verb_id" : 14,
		"tense" : "pluperfect",
		"mood" : "indicative",
		"person" : "2sg",
		"number" : "sg",
		"conjugated_form" : "შეგეჭამა",
		"normalized_form" : "შეგეჭამა",
		"morphemes" : "[\"შე\", \"გე\", \"ჭამ\", \"ა\"]",
		"notes" : null,
		"created_at" : "2025-08-29T14:49:30.000Z"
	},
	{
		"id" : 369,
		"verb_id" : 14,
		"tense" : "pluperfect",
		"mood" : "indicative",
		"person" : "3sg",
		"number" : "sg",
		"conjugated_form" : "შეეჭამა",
		"normalized_form" : "შეეჭამა",
		"morphemes" : "[\"შე\", \"ე\", \"ჭამ\", \"ა\"]",
		"notes" : null,
		"created_at" : "2025-08-29T14:49:30.000Z"
	},
	{
		"id" : 370,
		"verb_id" : 14,
		"tense" : "pluperfect",
		"mood" : "indicative",
		"person" : "1pl",
		"number" : "pl",
		"conjugated_form" : "შეგვეჭამა",
		"normalized_form" : "შეგვეჭამა",
		"morphemes" : "[\"შე\", \"გვე\", \"ჭამ\", \"ა\"]",
		"notes" : null,
		"created_at" : "2025-08-29T14:49:30.000Z"
	},
	{
		"id" : 371,
		"verb_id" : 14,
		"tense" : "pluperfect",
		"mood" : "indicative",
		"person" : "2pl",
		"number" : "pl",
		"conjugated_form" : "შეგეჭამათ",
		"normalized_form" : "შეგეჭამათ",
		"morphemes" : "[\"შე\", \"გე\", \"ჭამ\", \"ათ\"]",
		"notes" : null,
		"created_at" : "2025-08-29T14:49:30.000Z"
	},
	{
		"id" : 372,
		"verb_id" : 14,
		"tense" : "pluperfect",
		"mood" : "indicative",
		"person" : "3pl",
		"number" : "pl",
		"conjugated_form" : "შეეჭამათ",
		"normalized_form" : "შეეჭამათ",
		"morphemes" : "[\"შე\", \"ე\", \"ჭამ\", \"ათ\"]",
		"notes" : null,
		"created_at" : "2025-08-29T14:49:30.000Z"
	},
	{
		"id" : 373,
		"verb_id" : 15,
		"tense" : "presente",
		"mood" : "indicative",
		"person" : "1sg",
		"number" : "sg",
		"conjugated_form" : "ვაშენებ",
		"normalized_form" : "ვაშენებ",
		"morphemes" : "[\"ვ\", \"ა\", \"შენ\", \"ებ\"]",
		"notes" : null,
		"created_at" : "2025-08-29T22:46:54.000Z"
	},
	{
		"id" : 374,
		"verb_id" : 15,
		"tense" : "presente",
		"mood" : "indicative",
		"person" : "2sg",
		"number" : "sg",
		"conjugated_form" : "აშენებ",
		"normalized_form" : "აშენებ",
		"morphemes" : "[\"ა\", \"შენ\", \"ებ\"]",
		"notes" : null,
		"created_at" : "2025-08-29T22:46:54.000Z"
	},
	{
		"id" : 375,
		"verb_id" : 15,
		"tense" : "presente",
		"mood" : "indicative",
		"person" : "3sg",
		"number" : "sg",
		"conjugated_form" : "აშენებს",
		"normalized_form" : "აშენებს",
		"morphemes" : "[\"ა\", \"შენ\", \"ებ\", \"ს\"]",
		"notes" : null,
		"created_at" : "2025-08-29T22:46:54.000Z"
	},
	{
		"id" : 376,
		"verb_id" : 15,
		"tense" : "presente",
		"mood" : "indicative",
		"person" : "1pl",
		"number" : "pl",
		"conjugated_form" : "ვაშენებთ",
		"normalized_form" : "ვაშენებთ",
		"morphemes" : "[\"ვ\", \"ა\", \"შენ\", \"ებ\", \"თ\"]",
		"notes" : null,
		"created_at" : "2025-08-29T22:46:54.000Z"
	},
	{
		"id" : 377,
		"verb_id" : 15,
		"tense" : "presente",
		"mood" : "indicative",
		"person" : "2pl",
		"number" : "pl",
		"conjugated_form" : "აშენებთ",
		"normalized_form" : "აშენებთ",
		"morphemes" : "[\"ა\", \"შენ\", \"ებ\", \"თ\"]",
		"notes" : null,
		"created_at" : "2025-08-29T22:46:54.000Z"
	},
	{
		"id" : 378,
		"verb_id" : 15,
		"tense" : "presente",
		"mood" : "indicative",
		"person" : "3pl",
		"number" : "pl",
		"conjugated_form" : "აშენებენ",
		"normalized_form" : "აშენებენ",
		"morphemes" : "[\"ა\", \"შენ\", \"ებ\", \"ენ\"]",
		"notes" : null,
		"created_at" : "2025-08-29T22:46:54.000Z"
	},
	{
		"id" : 379,
		"verb_id" : 15,
		"tense" : "imperfect",
		"mood" : "indicative",
		"person" : "1sg",
		"number" : "sg",
		"conjugated_form" : "ვაშენებდი",
		"normalized_form" : "ვაშენებდი",
		"morphemes" : "[\"ვ\", \"ა\", \"შენ\", \"ებ\", \"დ\", \"ი\"]",
		"notes" : null,
		"created_at" : "2025-08-29T22:46:54.000Z"
	},
	{
		"id" : 380,
		"verb_id" : 15,
		"tense" : "imperfect",
		"mood" : "indicative",
		"person" : "2sg",
		"number" : "sg",
		"conjugated_form" : "აშენებდი",
		"normalized_form" : "აშენებდი",
		"morphemes" : "[\"ა\", \"შენ\", \"ებ\", \"დ\", \"ი\"]",
		"notes" : null,
		"created_at" : "2025-08-29T22:46:54.000Z"
	},
	{
		"id" : 381,
		"verb_id" : 15,
		"tense" : "imperfect",
		"mood" : "indicative",
		"person" : "3sg",
		"number" : "sg",
		"conjugated_form" : "აშენებდა",
		"normalized_form" : "აშენებდა",
		"morphemes" : "[\"ა\", \"შენ\", \"ებ\", \"დ\", \"ა\"]",
		"notes" : null,
		"created_at" : "2025-08-29T22:46:54.000Z"
	},
	{
		"id" : 382,
		"verb_id" : 15,
		"tense" : "imperfect",
		"mood" : "indicative",
		"person" : "1pl",
		"number" : "pl",
		"conjugated_form" : "ვაშენებდით",
		"normalized_form" : "ვაშენებდით",
		"morphemes" : "[\"ვ\", \"ა\", \"შენ\", \"ებ\", \"დ\", \"ით\"]",
		"notes" : null,
		"created_at" : "2025-08-29T22:46:54.000Z"
	},
	{
		"id" : 383,
		"verb_id" : 15,
		"tense" : "imperfect",
		"mood" : "indicative",
		"person" : "2pl",
		"number" : "pl",
		"conjugated_form" : "აშენებდით",
		"normalized_form" : "აშენებდით",
		"morphemes" : "[\"ა\", \"შენ\", \"ებ\", \"დ\", \"ით\"]",
		"notes" : null,
		"created_at" : "2025-08-29T22:46:54.000Z"
	},
	{
		"id" : 384,
		"verb_id" : 15,
		"tense" : "imperfect",
		"mood" : "indicative",
		"person" : "3pl",
		"number" : "pl",
		"conjugated_form" : "აშენებდნენ",
		"normalized_form" : "აშენებდნენ",
		"morphemes" : "[\"ა\", \"შენ\", \"ებ\", \"დ\", \"ნენ\"]",
		"notes" : null,
		"created_at" : "2025-08-29T22:46:54.000Z"
	},
	{
		"id" : 385,
		"verb_id" : 15,
		"tense" : "present",
		"mood" : "subjunctive",
		"person" : "1sg",
		"number" : "sg",
		"conjugated_form" : "ვაშენებდე",
		"normalized_form" : "ვაშენებდე",
		"morphemes" : "[\"ვ\", \"ა\", \"შენ\", \"ებ\", \"დ\", \"ე\"]",
		"notes" : null,
		"created_at" : "2025-08-29T22:46:54.000Z"
	},
	{
		"id" : 386,
		"verb_id" : 15,
		"tense" : "present",
		"mood" : "subjunctive",
		"person" : "2sg",
		"number" : "sg",
		"conjugated_form" : "აშენებდე",
		"normalized_form" : "აშენებდე",
		"morphemes" : "[\"ა\", \"შენ\", \"ებ\", \"დ\", \"ე\"]",
		"notes" : null,
		"created_at" : "2025-08-29T22:46:54.000Z"
	},
	{
		"id" : 387,
		"verb_id" : 15,
		"tense" : "present",
		"mood" : "subjunctive",
		"person" : "3sg",
		"number" : "sg",
		"conjugated_form" : "აშენებდეს",
		"normalized_form" : "აშენებდეს",
		"morphemes" : "[\"ა\", \"შენ\", \"ებ\", \"დ\", \"ეს\"]",
		"notes" : null,
		"created_at" : "2025-08-29T22:46:54.000Z"
	},
	{
		"id" : 388,
		"verb_id" : 15,
		"tense" : "present",
		"mood" : "subjunctive",
		"person" : "1pl",
		"number" : "pl",
		"conjugated_form" : "ვაშენებდეთ",
		"normalized_form" : "ვაშენებდეთ",
		"morphemes" : "[\"ვ\", \"ა\", \"შენ\", \"ებ\", \"დ\", \"ეთ\"]",
		"notes" : null,
		"created_at" : "2025-08-29T22:46:54.000Z"
	},
	{
		"id" : 389,
		"verb_id" : 15,
		"tense" : "present",
		"mood" : "subjunctive",
		"person" : "2pl",
		"number" : "pl",
		"conjugated_form" : "აშენებდეთ",
		"normalized_form" : "აშენებდეთ",
		"morphemes" : "[\"ა\", \"შენ\", \"ებ\", \"დ\", \"ეთ\"]",
		"notes" : null,
		"created_at" : "2025-08-29T22:46:54.000Z"
	},
	{
		"id" : 390,
		"verb_id" : 15,
		"tense" : "present",
		"mood" : "subjunctive",
		"person" : "3pl",
		"number" : "pl",
		"conjugated_form" : "აშენებდნენ",
		"normalized_form" : "აშენებდნენ",
		"morphemes" : "[\"ა\", \"შენ\", \"ებ\", \"დ\", \"ნენ\"]",
		"notes" : null,
		"created_at" : "2025-08-29T22:46:54.000Z"
	},
	{
		"id" : 391,
		"verb_id" : 15,
		"tense" : "future",
		"mood" : "indicative",
		"person" : "1sg",
		"number" : "sg",
		"conjugated_form" : "ავაშენებ",
		"normalized_form" : "ავაშენებ",
		"morphemes" : "[\"ა\", \"ვ\", \"ა\", \"შენ\", \"ებ\"]",
		"notes" : null,
		"created_at" : "2025-08-29T22:46:54.000Z"
	},
	{
		"id" : 392,
		"verb_id" : 15,
		"tense" : "future",
		"mood" : "indicative",
		"person" : "2sg",
		"number" : "sg",
		"conjugated_form" : "ააშენებ",
		"normalized_form" : "ააშენებ",
		"morphemes" : "[\"ა\", \"ა\", \"შენ\", \"ებ\"]",
		"notes" : null,
		"created_at" : "2025-08-29T22:46:54.000Z"
	},
	{
		"id" : 393,
		"verb_id" : 15,
		"tense" : "future",
		"mood" : "indicative",
		"person" : "3sg",
		"number" : "sg",
		"conjugated_form" : "ააშენებს",
		"normalized_form" : "ააშენებს",
		"morphemes" : "[\"ა\", \"ა\", \"შენ\", \"ებ\", \"ს\"]",
		"notes" : null,
		"created_at" : "2025-08-29T22:46:54.000Z"
	},
	{
		"id" : 394,
		"verb_id" : 15,
		"tense" : "future",
		"mood" : "indicative",
		"person" : "1pl",
		"number" : "pl",
		"conjugated_form" : "ავაშენებთ",
		"normalized_form" : "ავაშენებთ",
		"morphemes" : "[\"ა\", \"ვ\", \"ა\", \"შენ\", \"ებ\", \"თ\"]",
		"notes" : null,
		"created_at" : "2025-08-29T22:46:54.000Z"
	},
	{
		"id" : 395,
		"verb_id" : 15,
		"tense" : "future",
		"mood" : "indicative",
		"person" : "2pl",
		"number" : "pl",
		"conjugated_form" : "ააშენებთ",
		"normalized_form" : "ააშენებთ",
		"morphemes" : "[\"ა\", \"ა\", \"შენ\", \"ებ\", \"თ\"]",
		"notes" : null,
		"created_at" : "2025-08-29T22:46:54.000Z"
	},
	{
		"id" : 396,
		"verb_id" : 15,
		"tense" : "future",
		"mood" : "indicative",
		"person" : "3pl",
		"number" : "pl",
		"conjugated_form" : "ააშენებენ",
		"normalized_form" : "ააშენებენ",
		"morphemes" : "[\"ა\", \"ა\", \"შენ\", \"ებ\", \"ენ\"]",
		"notes" : null,
		"created_at" : "2025-08-29T22:46:54.000Z"
	},
	{
		"id" : 397,
		"verb_id" : 15,
		"tense" : "conditional",
		"mood" : "conditional",
		"person" : "1sg",
		"number" : "sg",
		"conjugated_form" : "ავაშენებდი",
		"normalized_form" : "ავაშენებდი",
		"morphemes" : "[\"ა\", \"ვ\", \"ა\", \"შენ\", \"ებ\", \"დ\", \"ი\"]",
		"notes" : null,
		"created_at" : "2025-08-29T22:46:54.000Z"
	},
	{
		"id" : 398,
		"verb_id" : 15,
		"tense" : "conditional",
		"mood" : "conditional",
		"person" : "2sg",
		"number" : "sg",
		"conjugated_form" : "ააშენებდი",
		"normalized_form" : "ააშენებდი",
		"morphemes" : "[\"ა\", \"ა\", \"შენ\", \"ებ\", \"დ\", \"ი\"]",
		"notes" : null,
		"created_at" : "2025-08-29T22:46:54.000Z"
	},
	{
		"id" : 399,
		"verb_id" : 15,
		"tense" : "conditional",
		"mood" : "conditional",
		"person" : "3sg",
		"number" : "sg",
		"conjugated_form" : "ააშენებდა",
		"normalized_form" : "ააშენებდა",
		"morphemes" : "[\"ა\", \"ა\", \"შენ\", \"ებ\", \"დ\", \"ა\"]",
		"notes" : null,
		"created_at" : "2025-08-29T22:46:54.000Z"
	},
	{
		"id" : 400,
		"verb_id" : 15,
		"tense" : "conditional",
		"mood" : "conditional",
		"person" : "1pl",
		"number" : "pl",
		"conjugated_form" : "ავაშენებდით",
		"normalized_form" : "ავაშენებდით",
		"morphemes" : "[\"ა\", \"ვ\", \"ა\", \"შენ\", \"ებ\", \"დ\", \"ით\"]",
		"notes" : null,
		"created_at" : "2025-08-29T22:46:54.000Z"
	},
	{
		"id" : 401,
		"verb_id" : 15,
		"tense" : "conditional",
		"mood" : "conditional",
		"person" : "2pl",
		"number" : "pl",
		"conjugated_form" : "ააშენებდით",
		"normalized_form" : "ააშენებდით",
		"morphemes" : "[\"ა\", \"ა\", \"შენ\", \"ებ\", \"დ\", \"ით\"]",
		"notes" : null,
		"created_at" : "2025-08-29T22:46:54.000Z"
	},
	{
		"id" : 402,
		"verb_id" : 15,
		"tense" : "conditional",
		"mood" : "conditional",
		"person" : "3pl",
		"number" : "pl",
		"conjugated_form" : "ააშენებდნენ",
		"normalized_form" : "ააშენებდნენ",
		"morphemes" : "[\"ა\", \"ა\", \"შენ\", \"ებ\", \"დ\", \"ნენ\"]",
		"notes" : null,
		"created_at" : "2025-08-29T22:46:54.000Z"
	},
	{
		"id" : 403,
		"verb_id" : 15,
		"tense" : "future",
		"mood" : "subjunctive",
		"person" : "1sg",
		"number" : "sg",
		"conjugated_form" : "ავაშენებდე",
		"normalized_form" : "ავაშენებდე",
		"morphemes" : "[\"ა\", \"ვ\", \"ა\", \"შენ\", \"ებ\", \"დ\", \"ე\"]",
		"notes" : null,
		"created_at" : "2025-08-29T22:46:54.000Z"
	},
	{
		"id" : 404,
		"verb_id" : 15,
		"tense" : "future",
		"mood" : "subjunctive",
		"person" : "2sg",
		"number" : "sg",
		"conjugated_form" : "ააშენებდე",
		"normalized_form" : "ააშენებდე",
		"morphemes" : "[\"ა\", \"ა\", \"შენ\", \"ებ\", \"დ\", \"ე\"]",
		"notes" : null,
		"created_at" : "2025-08-29T22:46:54.000Z"
	},
	{
		"id" : 405,
		"verb_id" : 15,
		"tense" : "future",
		"mood" : "subjunctive",
		"person" : "3sg",
		"number" : "sg",
		"conjugated_form" : "ააშენებდეს",
		"normalized_form" : "ააშენებდეს",
		"morphemes" : "[\"ა\", \"ა\", \"შენ\", \"ებ\", \"დ\", \"ეს\"]",
		"notes" : null,
		"created_at" : "2025-08-29T22:46:54.000Z"
	},
	{
		"id" : 406,
		"verb_id" : 15,
		"tense" : "future",
		"mood" : "subjunctive",
		"person" : "1pl",
		"number" : "pl",
		"conjugated_form" : "ავაშენებდეთ",
		"normalized_form" : "ავაშენებდეთ",
		"morphemes" : "[\"ა\", \"ვ\", \"ა\", \"შენ\", \"ებ\", \"დ\", \"ეთ\"]",
		"notes" : null,
		"created_at" : "2025-08-29T22:46:54.000Z"
	},
	{
		"id" : 407,
		"verb_id" : 15,
		"tense" : "future",
		"mood" : "subjunctive",
		"person" : "2pl",
		"number" : "pl",
		"conjugated_form" : "ააშენებდეთ",
		"normalized_form" : "ააშენებდეთ",
		"morphemes" : "[\"ა\", \"ა\", \"შენ\", \"ებ\", \"დ\", \"ეთ\"]",
		"notes" : null,
		"created_at" : "2025-08-29T22:46:54.000Z"
	},
	{
		"id" : 408,
		"verb_id" : 15,
		"tense" : "future",
		"mood" : "subjunctive",
		"person" : "3pl",
		"number" : "pl",
		"conjugated_form" : "ააშენებდნენ",
		"normalized_form" : "ააშენებდნენ",
		"morphemes" : "[\"ა\", \"ა\", \"შენ\", \"ებ\", \"დ\", \"ნენ\"]",
		"notes" : null,
		"created_at" : "2025-08-29T22:46:54.000Z"
	},
	{
		"id" : 409,
		"verb_id" : 15,
		"tense" : "aorist",
		"mood" : "aorist",
		"person" : "1sg",
		"number" : "sg",
		"conjugated_form" : "ავაშენე",
		"normalized_form" : "ავაშენე",
		"morphemes" : "[\"ა\", \"ვ\", \"ა\", \"შენ\", \"ე\"]",
		"notes" : null,
		"created_at" : "2025-08-29T22:46:54.000Z"
	},
	{
		"id" : 410,
		"verb_id" : 15,
		"tense" : "aorist",
		"mood" : "aorist",
		"person" : "2sg",
		"number" : "sg",
		"conjugated_form" : "ააშენე",
		"normalized_form" : "ააშენე",
		"morphemes" : "[\"ა\", \"ა\", \"შენ\", \"ე\"]",
		"notes" : null,
		"created_at" : "2025-08-29T22:46:54.000Z"
	},
	{
		"id" : 411,
		"verb_id" : 15,
		"tense" : "aorist",
		"mood" : "aorist",
		"person" : "3sg",
		"number" : "sg",
		"conjugated_form" : "ააშენა",
		"normalized_form" : "ააშენა",
		"morphemes" : "[\"ა\", \"ა\", \"შენ\", \"ა\"]",
		"notes" : null,
		"created_at" : "2025-08-29T22:46:54.000Z"
	},
	{
		"id" : 412,
		"verb_id" : 15,
		"tense" : "aorist",
		"mood" : "aorist",
		"person" : "1pl",
		"number" : "pl",
		"conjugated_form" : "ავაშენეთ",
		"normalized_form" : "ავაშენეთ",
		"morphemes" : "[\"ა\", \"ვ\", \"ა\", \"შენ\", \"ეთ\"]",
		"notes" : null,
		"created_at" : "2025-08-29T22:46:54.000Z"
	},
	{
		"id" : 413,
		"verb_id" : 15,
		"tense" : "aorist",
		"mood" : "aorist",
		"person" : "2pl",
		"number" : "pl",
		"conjugated_form" : "ააშენეთ",
		"normalized_form" : "ააშენეთ",
		"morphemes" : "[\"ა\", \"ა\", \"შენ\", \"ეთ\"]",
		"notes" : null,
		"created_at" : "2025-08-29T22:46:54.000Z"
	},
	{
		"id" : 414,
		"verb_id" : 15,
		"tense" : "aorist",
		"mood" : "aorist",
		"person" : "3pl",
		"number" : "pl",
		"conjugated_form" : "ააშენეს",
		"normalized_form" : "ააშენეს",
		"morphemes" : "[\"ა\", \"ა\", \"შენ\", \"ეს\"]",
		"notes" : null,
		"created_at" : "2025-08-29T22:46:54.000Z"
	},
	{
		"id" : 415,
		"verb_id" : 15,
		"tense" : "optative",
		"mood" : "optative",
		"person" : "1sg",
		"number" : "sg",
		"conjugated_form" : "ავაშენო",
		"normalized_form" : "ავაშენო",
		"morphemes" : "[\"ა\", \"ვ\", \"ა\", \"შენ\", \"ო\"]",
		"notes" : null,
		"created_at" : "2025-08-29T22:46:54.000Z"
	},
	{
		"id" : 416,
		"verb_id" : 15,
		"tense" : "optative",
		"mood" : "optative",
		"person" : "2sg",
		"number" : "sg",
		"conjugated_form" : "ააშენო",
		"normalized_form" : "ააშენო",
		"morphemes" : "[\"ა\", \"ა\", \"შენ\", \"ო\"]",
		"notes" : null,
		"created_at" : "2025-08-29T22:46:54.000Z"
	},
	{
		"id" : 417,
		"verb_id" : 15,
		"tense" : "optative",
		"mood" : "optative",
		"person" : "3sg",
		"number" : "sg",
		"conjugated_form" : "ააშენოს",
		"normalized_form" : "ააშენოს",
		"morphemes" : "[\"ა\", \"ა\", \"შენ\", \"ოს\"]",
		"notes" : null,
		"created_at" : "2025-08-29T22:46:54.000Z"
	},
	{
		"id" : 418,
		"verb_id" : 15,
		"tense" : "optative",
		"mood" : "optative",
		"person" : "1pl",
		"number" : "pl",
		"conjugated_form" : "ავაშენოთ",
		"normalized_form" : "ავაშენოთ",
		"morphemes" : "[\"ა\", \"ვ\", \"ა\", \"შენ\", \"ოთ\"]",
		"notes" : null,
		"created_at" : "2025-08-29T22:46:54.000Z"
	},
	{
		"id" : 419,
		"verb_id" : 15,
		"tense" : "optative",
		"mood" : "optative",
		"person" : "2pl",
		"number" : "pl",
		"conjugated_form" : "ააშენოთ",
		"normalized_form" : "ააშენოთ",
		"morphemes" : "[\"ა\", \"ა\", \"შენ\", \"ოთ\"]",
		"notes" : null,
		"created_at" : "2025-08-29T22:46:54.000Z"
	},
	{
		"id" : 420,
		"verb_id" : 15,
		"tense" : "optative",
		"mood" : "optative",
		"person" : "3pl",
		"number" : "pl",
		"conjugated_form" : "ააშენონ",
		"normalized_form" : "ააშენონ",
		"morphemes" : "[\"ა\", \"ა\", \"შენ\", \"ონ\"]",
		"notes" : null,
		"created_at" : "2025-08-29T22:46:54.000Z"
	},
	{
		"id" : 421,
		"verb_id" : 15,
		"tense" : "perfect",
		"mood" : "indicative",
		"person" : "1sg",
		"number" : "sg",
		"conjugated_form" : "ამიშენებია",
		"normalized_form" : "ამიშენებია",
		"morphemes" : "[\"ა\", \"მი\", \"შენ\", \"ია\"]",
		"notes" : null,
		"created_at" : "2025-08-29T22:46:54.000Z"
	},
	{
		"id" : 422,
		"verb_id" : 15,
		"tense" : "perfect",
		"mood" : "indicative",
		"person" : "2sg",
		"number" : "sg",
		"conjugated_form" : "აგიშენებია",
		"normalized_form" : "აგიშენებია",
		"morphemes" : "[\"ა\", \"გი\", \"შენ\", \"ია\"]",
		"notes" : null,
		"created_at" : "2025-08-29T22:46:54.000Z"
	},
	{
		"id" : 423,
		"verb_id" : 15,
		"tense" : "perfect",
		"mood" : "indicative",
		"person" : "3sg",
		"number" : "sg",
		"conjugated_form" : "აუშენებია",
		"normalized_form" : "აუშენებია",
		"morphemes" : "[\"ა\", \"უ\", \"შენ\", \"ია\"]",
		"notes" : null,
		"created_at" : "2025-08-29T22:46:54.000Z"
	},
	{
		"id" : 424,
		"verb_id" : 15,
		"tense" : "perfect",
		"mood" : "indicative",
		"person" : "1pl",
		"number" : "pl",
		"conjugated_form" : "აგვიშენებია",
		"normalized_form" : "აგვიშენებია",
		"morphemes" : "[\"ა\", \"გვი\", \"შენ\", \"ია\"]",
		"notes" : null,
		"created_at" : "2025-08-29T22:46:54.000Z"
	},
	{
		"id" : 425,
		"verb_id" : 15,
		"tense" : "perfect",
		"mood" : "indicative",
		"person" : "2pl",
		"number" : "pl",
		"conjugated_form" : "აგიშენებიათ",
		"normalized_form" : "აგიშენებიათ",
		"morphemes" : "[\"ა\", \"გი\", \"შენ\", \"იათ\"]",
		"notes" : null,
		"created_at" : "2025-08-29T22:46:54.000Z"
	},
	{
		"id" : 426,
		"verb_id" : 15,
		"tense" : "perfect",
		"mood" : "indicative",
		"person" : "3pl",
		"number" : "pl",
		"conjugated_form" : "აუშენებიათ",
		"normalized_form" : "აუშენებიათ",
		"morphemes" : "[\"ა\", \"უ\", \"შენ\", \"იათ\"]",
		"notes" : null,
		"created_at" : "2025-08-29T22:46:54.000Z"
	},
	{
		"id" : 427,
		"verb_id" : 15,
		"tense" : "pluperfect",
		"mood" : "indicative",
		"person" : "1sg",
		"number" : "sg",
		"conjugated_form" : "ამეშენებინა",
		"normalized_form" : "ამეშენებინა",
		"morphemes" : "[\"ა\", \"მე\", \"შენ\", \"ა\"]",
		"notes" : null,
		"created_at" : "2025-08-29T22:46:54.000Z"
	},
	{
		"id" : 428,
		"verb_id" : 15,
		"tense" : "pluperfect",
		"mood" : "indicative",
		"person" : "2sg",
		"number" : "sg",
		"conjugated_form" : "აგეშენებინა",
		"normalized_form" : "აგეშენებინა",
		"morphemes" : "[\"ა\", \"გე\", \"შენ\", \"ა\"]",
		"notes" : null,
		"created_at" : "2025-08-29T22:46:54.000Z"
	},
	{
		"id" : 429,
		"verb_id" : 15,
		"tense" : "pluperfect",
		"mood" : "indicative",
		"person" : "3sg",
		"number" : "sg",
		"conjugated_form" : "აეშენებინა",
		"normalized_form" : "აეშენებინა",
		"morphemes" : "[\"ა\", \"ე\", \"შენ\", \"ა\"]",
		"notes" : null,
		"created_at" : "2025-08-29T22:46:54.000Z"
	},
	{
		"id" : 430,
		"verb_id" : 15,
		"tense" : "pluperfect",
		"mood" : "indicative",
		"person" : "1pl",
		"number" : "pl",
		"conjugated_form" : "აგვეშენებინა",
		"normalized_form" : "აგვეშენებინა",
		"morphemes" : "[\"ა\", \"გვე\", \"შენ\", \"ა\"]",
		"notes" : null,
		"created_at" : "2025-08-29T22:46:54.000Z"
	},
	{
		"id" : 431,
		"verb_id" : 15,
		"tense" : "pluperfect",
		"mood" : "indicative",
		"person" : "2pl",
		"number" : "pl",
		"conjugated_form" : "აგეშენებინათ",
		"normalized_form" : "აგეშენებინათ",
		"morphemes" : "[\"ა\", \"გე\", \"შენ\", \"ათ\"]",
		"notes" : null,
		"created_at" : "2025-08-29T22:46:54.000Z"
	},
	{
		"id" : 432,
		"verb_id" : 15,
		"tense" : "pluperfect",
		"mood" : "indicative",
		"person" : "3pl",
		"number" : "pl",
		"conjugated_form" : "აეშენებინათ",
		"normalized_form" : "აეშენებინათ",
		"morphemes" : "[\"ა\", \"ე\", \"შენ\", \"ათ\"]",
		"notes" : null,
		"created_at" : "2025-08-29T22:46:54.000Z"
	},
	{
		"id" : 433,
		"verb_id" : 16,
		"tense" : "presente",
		"mood" : "indicative",
		"person" : "1sg",
		"number" : "sg",
		"conjugated_form" : "ვუყურებ",
		"normalized_form" : "ვუყურებ",
		"morphemes" : "[\"ვ\", \"უ\", \"ყურ\", \"ებ\"]",
		"notes" : null,
		"created_at" : "2025-08-29T22:57:34.000Z"
	},
	{
		"id" : 434,
		"verb_id" : 16,
		"tense" : "presente",
		"mood" : "indicative",
		"person" : "2sg",
		"number" : "sg",
		"conjugated_form" : "უყურებ",
		"normalized_form" : "უყურებ",
		"morphemes" : "[\"უ\", \"ყურ\", \"ებ\"]",
		"notes" : null,
		"created_at" : "2025-08-29T22:57:34.000Z"
	},
	{
		"id" : 435,
		"verb_id" : 16,
		"tense" : "presente",
		"mood" : "indicative",
		"person" : "3sg",
		"number" : "sg",
		"conjugated_form" : "უყურებს",
		"normalized_form" : "უყურებს",
		"morphemes" : "[\"უ\", \"ყურ\", \"ებ\", \"ს\"]",
		"notes" : null,
		"created_at" : "2025-08-29T22:57:34.000Z"
	},
	{
		"id" : 436,
		"verb_id" : 16,
		"tense" : "presente",
		"mood" : "indicative",
		"person" : "1pl",
		"number" : "pl",
		"conjugated_form" : "ვუყურებთ",
		"normalized_form" : "ვუყურებთ",
		"morphemes" : "[\"ვ\", \"უ\", \"ყურ\", \"ებ\", \"თ\"]",
		"notes" : null,
		"created_at" : "2025-08-29T22:57:34.000Z"
	},
	{
		"id" : 437,
		"verb_id" : 16,
		"tense" : "presente",
		"mood" : "indicative",
		"person" : "2pl",
		"number" : "pl",
		"conjugated_form" : "უყურებთ",
		"normalized_form" : "უყურებთ",
		"morphemes" : "[\"უ\", \"ყურ\", \"ებ\", \"თ\"]",
		"notes" : null,
		"created_at" : "2025-08-29T22:57:34.000Z"
	},
	{
		"id" : 438,
		"verb_id" : 16,
		"tense" : "presente",
		"mood" : "indicative",
		"person" : "3pl",
		"number" : "pl",
		"conjugated_form" : "უყურებენ",
		"normalized_form" : "უყურებენ",
		"morphemes" : "[\"უ\", \"ყურ\", \"ებ\", \"ენ\"]",
		"notes" : null,
		"created_at" : "2025-08-29T22:57:34.000Z"
	},
	{
		"id" : 439,
		"verb_id" : 16,
		"tense" : "imperfect",
		"mood" : "indicative",
		"person" : "1sg",
		"number" : "sg",
		"conjugated_form" : "ვუყურებდი",
		"normalized_form" : "ვუყურებდი",
		"morphemes" : "[\"ვ\", \"უ\", \"ყურ\", \"ებ\", \"დ\", \"ი\"]",
		"notes" : null,
		"created_at" : "2025-08-29T22:57:34.000Z"
	},
	{
		"id" : 440,
		"verb_id" : 16,
		"tense" : "imperfect",
		"mood" : "indicative",
		"person" : "2sg",
		"number" : "sg",
		"conjugated_form" : "უყურებდი",
		"normalized_form" : "უყურებდი",
		"morphemes" : "[\"უ\", \"ყურ\", \"ებ\", \"დ\", \"ი\"]",
		"notes" : null,
		"created_at" : "2025-08-29T22:57:34.000Z"
	},
	{
		"id" : 441,
		"verb_id" : 16,
		"tense" : "imperfect",
		"mood" : "indicative",
		"person" : "3sg",
		"number" : "sg",
		"conjugated_form" : "უყურებდა",
		"normalized_form" : "უყურებდა",
		"morphemes" : "[\"უ\", \"ყურ\", \"ებ\", \"დ\", \"ა\"]",
		"notes" : null,
		"created_at" : "2025-08-29T22:57:34.000Z"
	},
	{
		"id" : 442,
		"verb_id" : 16,
		"tense" : "imperfect",
		"mood" : "indicative",
		"person" : "1pl",
		"number" : "pl",
		"conjugated_form" : "ვუყურებდით",
		"normalized_form" : "ვუყურებდით",
		"morphemes" : "[\"ვ\", \"უ\", \"ყურ\", \"ებ\", \"დ\", \"ით\"]",
		"notes" : null,
		"created_at" : "2025-08-29T22:57:34.000Z"
	},
	{
		"id" : 443,
		"verb_id" : 16,
		"tense" : "imperfect",
		"mood" : "indicative",
		"person" : "2pl",
		"number" : "pl",
		"conjugated_form" : "უყურებდით",
		"normalized_form" : "უყურებდით",
		"morphemes" : "[\"უ\", \"ყურ\", \"ებ\", \"დ\", \"ით\"]",
		"notes" : null,
		"created_at" : "2025-08-29T22:57:34.000Z"
	},
	{
		"id" : 444,
		"verb_id" : 16,
		"tense" : "imperfect",
		"mood" : "indicative",
		"person" : "3pl",
		"number" : "pl",
		"conjugated_form" : "უყურებდნენ",
		"normalized_form" : "უყურებდნენ",
		"morphemes" : "[\"უ\", \"ყურ\", \"ებ\", \"დ\", \"ნენ\"]",
		"notes" : null,
		"created_at" : "2025-08-29T22:57:34.000Z"
	},
	{
		"id" : 445,
		"verb_id" : 16,
		"tense" : "present",
		"mood" : "subjunctive",
		"person" : "1sg",
		"number" : "sg",
		"conjugated_form" : "ვუყურებდე",
		"normalized_form" : "ვუყურებდე",
		"morphemes" : "[\"ვ\", \"უ\", \"ყურ\", \"ებ\", \"დ\", \"ე\"]",
		"notes" : null,
		"created_at" : "2025-08-29T22:57:34.000Z"
	},
	{
		"id" : 446,
		"verb_id" : 16,
		"tense" : "present",
		"mood" : "subjunctive",
		"person" : "2sg",
		"number" : "sg",
		"conjugated_form" : "უყურებდე",
		"normalized_form" : "უყურებდე",
		"morphemes" : "[\"უ\", \"ყურ\", \"ებ\", \"დ\", \"ე\"]",
		"notes" : null,
		"created_at" : "2025-08-29T22:57:34.000Z"
	},
	{
		"id" : 447,
		"verb_id" : 16,
		"tense" : "present",
		"mood" : "subjunctive",
		"person" : "3sg",
		"number" : "sg",
		"conjugated_form" : "უყურებდეს",
		"normalized_form" : "უყურებდეს",
		"morphemes" : "[\"უ\", \"ყურ\", \"ებ\", \"დ\", \"ეს\"]",
		"notes" : null,
		"created_at" : "2025-08-29T22:57:34.000Z"
	},
	{
		"id" : 448,
		"verb_id" : 16,
		"tense" : "present",
		"mood" : "subjunctive",
		"person" : "1pl",
		"number" : "pl",
		"conjugated_form" : "ვუყურებდეთ",
		"normalized_form" : "ვუყურებდეთ",
		"morphemes" : "[\"ვ\", \"უ\", \"ყურ\", \"ებ\", \"დ\", \"ეთ\"]",
		"notes" : null,
		"created_at" : "2025-08-29T22:57:34.000Z"
	},
	{
		"id" : 449,
		"verb_id" : 16,
		"tense" : "present",
		"mood" : "subjunctive",
		"person" : "2pl",
		"number" : "pl",
		"conjugated_form" : "უყურებდეთ",
		"normalized_form" : "უყურებდეთ",
		"morphemes" : "[\"უ\", \"ყურ\", \"ებ\", \"დ\", \"ეთ\"]",
		"notes" : null,
		"created_at" : "2025-08-29T22:57:34.000Z"
	},
	{
		"id" : 450,
		"verb_id" : 16,
		"tense" : "present",
		"mood" : "subjunctive",
		"person" : "3pl",
		"number" : "pl",
		"conjugated_form" : "უყურებდნენ",
		"normalized_form" : "უყურებდნენ",
		"morphemes" : "[\"უ\", \"ყურ\", \"ებ\", \"დ\", \"ნენ\"]",
		"notes" : null,
		"created_at" : "2025-08-29T22:57:34.000Z"
	},
	{
		"id" : 451,
		"verb_id" : 16,
		"tense" : "future",
		"mood" : "indicative",
		"person" : "1sg",
		"number" : "sg",
		"conjugated_form" : "ვუყურებ",
		"normalized_form" : "ვუყურებ",
		"morphemes" : "[\"ვ\", \"უ\", \"ყურ\", \"ებ\"]",
		"notes" : null,
		"created_at" : "2025-08-29T22:57:34.000Z"
	},
	{
		"id" : 452,
		"verb_id" : 16,
		"tense" : "future",
		"mood" : "indicative",
		"person" : "2sg",
		"number" : "sg",
		"conjugated_form" : "უყურებ",
		"normalized_form" : "უყურებ",
		"morphemes" : "[\"უ\", \"ყურ\", \"ებ\"]",
		"notes" : null,
		"created_at" : "2025-08-29T22:57:34.000Z"
	},
	{
		"id" : 453,
		"verb_id" : 16,
		"tense" : "future",
		"mood" : "indicative",
		"person" : "3sg",
		"number" : "sg",
		"conjugated_form" : "უყურებს",
		"normalized_form" : "უყურებს",
		"morphemes" : "[\"უ\", \"ყურ\", \"ებ\", \"ს\"]",
		"notes" : null,
		"created_at" : "2025-08-29T22:57:34.000Z"
	},
	{
		"id" : 454,
		"verb_id" : 16,
		"tense" : "future",
		"mood" : "indicative",
		"person" : "1pl",
		"number" : "pl",
		"conjugated_form" : "ვუყურებთ",
		"normalized_form" : "ვუყურებთ",
		"morphemes" : "[\"ვ\", \"უ\", \"ყურ\", \"ებ\", \"თ\"]",
		"notes" : null,
		"created_at" : "2025-08-29T22:57:34.000Z"
	},
	{
		"id" : 455,
		"verb_id" : 16,
		"tense" : "future",
		"mood" : "indicative",
		"person" : "2pl",
		"number" : "pl",
		"conjugated_form" : "უყურებთ",
		"normalized_form" : "უყურებთ",
		"morphemes" : "[\"უ\", \"ყურ\", \"ებ\", \"თ\"]",
		"notes" : null,
		"created_at" : "2025-08-29T22:57:34.000Z"
	},
	{
		"id" : 456,
		"verb_id" : 16,
		"tense" : "future",
		"mood" : "indicative",
		"person" : "3pl",
		"number" : "pl",
		"conjugated_form" : "უყურებენ",
		"normalized_form" : "უყურებენ",
		"morphemes" : "[\"უ\", \"ყურ\", \"ებ\", \"ენ\"]",
		"notes" : null,
		"created_at" : "2025-08-29T22:57:34.000Z"
	},
	{
		"id" : 457,
		"verb_id" : 16,
		"tense" : "conditional",
		"mood" : "conditional",
		"person" : "1sg",
		"number" : "sg",
		"conjugated_form" : "ვუყურებდი",
		"normalized_form" : "ვუყურებდი",
		"morphemes" : "[\"ვ\", \"უ\", \"ყურ\", \"ებ\", \"დ\", \"ი\"]",
		"notes" : null,
		"created_at" : "2025-08-29T22:57:34.000Z"
	},
	{
		"id" : 458,
		"verb_id" : 16,
		"tense" : "conditional",
		"mood" : "conditional",
		"person" : "2sg",
		"number" : "sg",
		"conjugated_form" : "უყურებდი",
		"normalized_form" : "უყურებდი",
		"morphemes" : "[\"უ\", \"ყურ\", \"ებ\", \"დ\", \"ი\"]",
		"notes" : null,
		"created_at" : "2025-08-29T22:57:34.000Z"
	},
	{
		"id" : 459,
		"verb_id" : 16,
		"tense" : "conditional",
		"mood" : "conditional",
		"person" : "3sg",
		"number" : "sg",
		"conjugated_form" : "უყურებდა",
		"normalized_form" : "უყურებდა",
		"morphemes" : "[\"უ\", \"ყურ\", \"ებ\", \"დ\", \"ა\"]",
		"notes" : null,
		"created_at" : "2025-08-29T22:57:34.000Z"
	},
	{
		"id" : 460,
		"verb_id" : 16,
		"tense" : "conditional",
		"mood" : "conditional",
		"person" : "1pl",
		"number" : "pl",
		"conjugated_form" : "ვუყურებდით",
		"normalized_form" : "ვუყურებდით",
		"morphemes" : "[\"ვ\", \"უ\", \"ყურ\", \"ებ\", \"დ\", \"ით\"]",
		"notes" : null,
		"created_at" : "2025-08-29T22:57:34.000Z"
	},
	{
		"id" : 461,
		"verb_id" : 16,
		"tense" : "conditional",
		"mood" : "conditional",
		"person" : "2pl",
		"number" : "pl",
		"conjugated_form" : "უყურებდით",
		"normalized_form" : "უყურებდით",
		"morphemes" : "[\"უ\", \"ყურ\", \"ებ\", \"დ\", \"ით\"]",
		"notes" : null,
		"created_at" : "2025-08-29T22:57:34.000Z"
	},
	{
		"id" : 462,
		"verb_id" : 16,
		"tense" : "conditional",
		"mood" : "conditional",
		"person" : "3pl",
		"number" : "pl",
		"conjugated_form" : "უყურებდნენ",
		"normalized_form" : "უყურებდნენ",
		"morphemes" : "[\"უ\", \"ყურ\", \"ებ\", \"დ\", \"ნენ\"]",
		"notes" : null,
		"created_at" : "2025-08-29T22:57:34.000Z"
	},
	{
		"id" : 463,
		"verb_id" : 16,
		"tense" : "future",
		"mood" : "subjunctive",
		"person" : "1sg",
		"number" : "sg",
		"conjugated_form" : "ვუყურებდე",
		"normalized_form" : "ვუყურებდე",
		"morphemes" : "[\"ვ\", \"უ\", \"ყურ\", \"ებ\", \"დ\", \"ე\"]",
		"notes" : null,
		"created_at" : "2025-08-29T22:57:34.000Z"
	},
	{
		"id" : 464,
		"verb_id" : 16,
		"tense" : "future",
		"mood" : "subjunctive",
		"person" : "2sg",
		"number" : "sg",
		"conjugated_form" : "უყურებდე",
		"normalized_form" : "უყურებდე",
		"morphemes" : "[\"უ\", \"ყურ\", \"ებ\", \"დ\", \"ე\"]",
		"notes" : null,
		"created_at" : "2025-08-29T22:57:34.000Z"
	},
	{
		"id" : 465,
		"verb_id" : 16,
		"tense" : "future",
		"mood" : "subjunctive",
		"person" : "3sg",
		"number" : "sg",
		"conjugated_form" : "უყურებდეს",
		"normalized_form" : "უყურებდეს",
		"morphemes" : "[\"უ\", \"ყურ\", \"ებ\", \"დ\", \"ეს\"]",
		"notes" : null,
		"created_at" : "2025-08-29T22:57:34.000Z"
	},
	{
		"id" : 466,
		"verb_id" : 16,
		"tense" : "future",
		"mood" : "subjunctive",
		"person" : "1pl",
		"number" : "pl",
		"conjugated_form" : "ვუყურებდეთ",
		"normalized_form" : "ვუყურებდეთ",
		"morphemes" : "[\"ვ\", \"უ\", \"ყურ\", \"ებ\", \"დ\", \"ეთ\"]",
		"notes" : null,
		"created_at" : "2025-08-29T22:57:34.000Z"
	},
	{
		"id" : 467,
		"verb_id" : 16,
		"tense" : "future",
		"mood" : "subjunctive",
		"person" : "2pl",
		"number" : "pl",
		"conjugated_form" : "უყურებდეთ",
		"normalized_form" : "უყურებდეთ",
		"morphemes" : "[\"უ\", \"ყურ\", \"ებ\", \"დ\", \"ეთ\"]",
		"notes" : null,
		"created_at" : "2025-08-29T22:57:34.000Z"
	},
	{
		"id" : 468,
		"verb_id" : 16,
		"tense" : "future",
		"mood" : "subjunctive",
		"person" : "3pl",
		"number" : "pl",
		"conjugated_form" : "უყურებდნენ",
		"normalized_form" : "უყურებდნენ",
		"morphemes" : "[\"უ\", \"ყურ\", \"ებ\", \"დ\", \"ნენ\"]",
		"notes" : null,
		"created_at" : "2025-08-29T22:57:34.000Z"
	},
	{
		"id" : 469,
		"verb_id" : 16,
		"tense" : "aorist",
		"mood" : "aorist",
		"person" : "1sg",
		"number" : "sg",
		"conjugated_form" : "ვუყურე",
		"normalized_form" : "ვუყურე",
		"morphemes" : "[\"ვ\", \"უ\", \"ყურ\", \"ე\"]",
		"notes" : null,
		"created_at" : "2025-08-29T22:57:34.000Z"
	},
	{
		"id" : 470,
		"verb_id" : 16,
		"tense" : "aorist",
		"mood" : "aorist",
		"person" : "2sg",
		"number" : "sg",
		"conjugated_form" : "უყურე",
		"normalized_form" : "უყურე",
		"morphemes" : "[\"უ\", \"ყურ\", \"ე\"]",
		"notes" : null,
		"created_at" : "2025-08-29T22:57:34.000Z"
	},
	{
		"id" : 471,
		"verb_id" : 16,
		"tense" : "aorist",
		"mood" : "aorist",
		"person" : "3sg",
		"number" : "sg",
		"conjugated_form" : "უყურა",
		"normalized_form" : "უყურა",
		"morphemes" : "[\"უ\", \"ყურ\", \"ა\"]",
		"notes" : null,
		"created_at" : "2025-08-29T22:57:34.000Z"
	},
	{
		"id" : 472,
		"verb_id" : 16,
		"tense" : "aorist",
		"mood" : "aorist",
		"person" : "1pl",
		"number" : "pl",
		"conjugated_form" : "ვუყურეთ",
		"normalized_form" : "ვუყურეთ",
		"morphemes" : "[\"ვ\", \"უ\", \"ყურ\", \"ეთ\"]",
		"notes" : null,
		"created_at" : "2025-08-29T22:57:34.000Z"
	},
	{
		"id" : 473,
		"verb_id" : 16,
		"tense" : "aorist",
		"mood" : "aorist",
		"person" : "2pl",
		"number" : "pl",
		"conjugated_form" : "უყურეთ",
		"normalized_form" : "უყურეთ",
		"morphemes" : "[\"უ\", \"ყურ\", \"ეთ\"]",
		"notes" : null,
		"created_at" : "2025-08-29T22:57:34.000Z"
	},
	{
		"id" : 474,
		"verb_id" : 16,
		"tense" : "aorist",
		"mood" : "aorist",
		"person" : "3pl",
		"number" : "pl",
		"conjugated_form" : "უყურეს",
		"normalized_form" : "უყურეს",
		"morphemes" : "[\"უ\", \"ყურ\", \"ეს\"]",
		"notes" : null,
		"created_at" : "2025-08-29T22:57:34.000Z"
	},
	{
		"id" : 475,
		"verb_id" : 16,
		"tense" : "optative",
		"mood" : "optative",
		"person" : "1sg",
		"number" : "sg",
		"conjugated_form" : "ვუყურო",
		"normalized_form" : "ვუყურო",
		"morphemes" : "[\"ვ\", \"უ\", \"ყურ\", \"ო\"]",
		"notes" : null,
		"created_at" : "2025-08-29T22:57:34.000Z"
	},
	{
		"id" : 476,
		"verb_id" : 16,
		"tense" : "optative",
		"mood" : "optative",
		"person" : "2sg",
		"number" : "sg",
		"conjugated_form" : "უყურო",
		"normalized_form" : "უყურო",
		"morphemes" : "[\"უ\", \"ყურ\", \"ო\"]",
		"notes" : null,
		"created_at" : "2025-08-29T22:57:34.000Z"
	},
	{
		"id" : 477,
		"verb_id" : 16,
		"tense" : "optative",
		"mood" : "optative",
		"person" : "3sg",
		"number" : "sg",
		"conjugated_form" : "უყუროს",
		"normalized_form" : "უყუროს",
		"morphemes" : "[\"უ\", \"ყურ\", \"ოს\"]",
		"notes" : null,
		"created_at" : "2025-08-29T22:57:34.000Z"
	},
	{
		"id" : 478,
		"verb_id" : 16,
		"tense" : "optative",
		"mood" : "optative",
		"person" : "1pl",
		"number" : "pl",
		"conjugated_form" : "ვუყუროთ",
		"normalized_form" : "ვუყუროთ",
		"morphemes" : "[\"ვ\", \"უ\", \"ყურ\", \"ოთ\"]",
		"notes" : null,
		"created_at" : "2025-08-29T22:57:34.000Z"
	},
	{
		"id" : 479,
		"verb_id" : 16,
		"tense" : "optative",
		"mood" : "optative",
		"person" : "2pl",
		"number" : "pl",
		"conjugated_form" : "უყუროთ",
		"normalized_form" : "უყუროთ",
		"morphemes" : "[\"უ\", \"ყურ\", \"ოთ\"]",
		"notes" : null,
		"created_at" : "2025-08-29T22:57:34.000Z"
	},
	{
		"id" : 480,
		"verb_id" : 16,
		"tense" : "optative",
		"mood" : "optative",
		"person" : "3pl",
		"number" : "pl",
		"conjugated_form" : "უყურონ",
		"normalized_form" : "უყურონ",
		"morphemes" : "[\"უ\", \"ყურ\", \"ონ\"]",
		"notes" : null,
		"created_at" : "2025-08-29T22:57:34.000Z"
	},
	{
		"id" : 481,
		"verb_id" : 16,
		"tense" : "perfect",
		"mood" : "indicative",
		"person" : "1sg",
		"number" : "sg",
		"conjugated_form" : "მიყურებია",
		"normalized_form" : "მიყურებია",
		"morphemes" : "[\"მი\", \"ყურ\", \"ებია\"]",
		"notes" : null,
		"created_at" : "2025-08-29T22:57:34.000Z"
	},
	{
		"id" : 482,
		"verb_id" : 16,
		"tense" : "perfect",
		"mood" : "indicative",
		"person" : "2sg",
		"number" : "sg",
		"conjugated_form" : "გიყურებია",
		"normalized_form" : "გიყურებია",
		"morphemes" : "[\"გი\", \"ყურ\", \"ებია\"]",
		"notes" : null,
		"created_at" : "2025-08-29T22:57:34.000Z"
	},
	{
		"id" : 483,
		"verb_id" : 16,
		"tense" : "perfect",
		"mood" : "indicative",
		"person" : "3sg",
		"number" : "sg",
		"conjugated_form" : "უყურებია",
		"normalized_form" : "უყურებია",
		"morphemes" : "[\"უ\", \"ყურ\", \"ებია\"]",
		"notes" : null,
		"created_at" : "2025-08-29T22:57:34.000Z"
	},
	{
		"id" : 484,
		"verb_id" : 16,
		"tense" : "perfect",
		"mood" : "indicative",
		"person" : "1pl",
		"number" : "pl",
		"conjugated_form" : "გვიყურებია",
		"normalized_form" : "გვიყურებია",
		"morphemes" : "[\"გვი\", \"ყურ\", \"ებია\"]",
		"notes" : null,
		"created_at" : "2025-08-29T22:57:34.000Z"
	},
	{
		"id" : 485,
		"verb_id" : 16,
		"tense" : "perfect",
		"mood" : "indicative",
		"person" : "2pl",
		"number" : "pl",
		"conjugated_form" : "გიყურებიათ",
		"normalized_form" : "გიყურებიათ",
		"morphemes" : "[\"გი\", \"ყურ\", \"ებიათ\"]",
		"notes" : null,
		"created_at" : "2025-08-29T22:57:34.000Z"
	},
	{
		"id" : 486,
		"verb_id" : 16,
		"tense" : "perfect",
		"mood" : "indicative",
		"person" : "3pl",
		"number" : "pl",
		"conjugated_form" : "უყურებიათ",
		"normalized_form" : "უყურებიათ",
		"morphemes" : "[\"უ\", \"ყურ\", \"ებიათ\"]",
		"notes" : null,
		"created_at" : "2025-08-29T22:57:34.000Z"
	},
	{
		"id" : 487,
		"verb_id" : 16,
		"tense" : "pluperfect",
		"mood" : "indicative",
		"person" : "1sg",
		"number" : "sg",
		"conjugated_form" : "მეყურებინა",
		"normalized_form" : "მეყურებინა",
		"morphemes" : "[\"მე\", \"ყურ\", \"ებინა\"]",
		"notes" : null,
		"created_at" : "2025-08-29T22:57:34.000Z"
	},
	{
		"id" : 488,
		"verb_id" : 16,
		"tense" : "pluperfect",
		"mood" : "indicative",
		"person" : "2sg",
		"number" : "sg",
		"conjugated_form" : "გეყურებინა",
		"normalized_form" : "გეყურებინა",
		"morphemes" : "[\"გე\", \"ყურ\", \"ებინა\"]",
		"notes" : null,
		"created_at" : "2025-08-29T22:57:34.000Z"
	},
	{
		"id" : 489,
		"verb_id" : 16,
		"tense" : "pluperfect",
		"mood" : "indicative",
		"person" : "3sg",
		"number" : "sg",
		"conjugated_form" : "ეყურებინა",
		"normalized_form" : "ეყურებინა",
		"morphemes" : "[\"ე\", \"ყურ\", \"ებინა\"]",
		"notes" : null,
		"created_at" : "2025-08-29T22:57:34.000Z"
	},
	{
		"id" : 490,
		"verb_id" : 16,
		"tense" : "pluperfect",
		"mood" : "indicative",
		"person" : "1pl",
		"number" : "pl",
		"conjugated_form" : "გვეყურებინა",
		"normalized_form" : "გვეყურებინა",
		"morphemes" : "[\"გვე\", \"ყურ\", \"ებინა\"]",
		"notes" : null,
		"created_at" : "2025-08-29T22:57:34.000Z"
	},
	{
		"id" : 491,
		"verb_id" : 16,
		"tense" : "pluperfect",
		"mood" : "indicative",
		"person" : "2pl",
		"number" : "pl",
		"conjugated_form" : "გეყურებინათ",
		"normalized_form" : "გეყურებინათ",
		"morphemes" : "[\"გე\", \"ყურ\", \"ებინათ\"]",
		"notes" : null,
		"created_at" : "2025-08-29T22:57:34.000Z"
	},
	{
		"id" : 492,
		"verb_id" : 16,
		"tense" : "pluperfect",
		"mood" : "indicative",
		"person" : "3pl",
		"number" : "pl",
		"conjugated_form" : "ეყურებინათ",
		"normalized_form" : "ეყურებინათ",
		"morphemes" : "[\"ე\", \"ყურ\", \"ებინათ\"]",
		"notes" : null,
		"created_at" : "2025-08-29T22:57:34.000Z"
	},
	{
		"id" : 493,
		"verb_id" : 17,
		"tense" : "presente",
		"mood" : "indicative",
		"person" : "1sg",
		"number" : "sg",
		"conjugated_form" : "ვთამაშობ",
		"normalized_form" : "ვთამაშობ",
		"morphemes" : "[\"ვ\", \"თამაშ\", \"ობ\"]",
		"notes" : null,
		"created_at" : "2025-08-29T23:03:54.000Z"
	},
	{
		"id" : 494,
		"verb_id" : 17,
		"tense" : "presente",
		"mood" : "indicative",
		"person" : "2sg",
		"number" : "sg",
		"conjugated_form" : "თამაშობ",
		"normalized_form" : "თამაშობ",
		"morphemes" : "[\"თამაშ\", \"ობ\"]",
		"notes" : null,
		"created_at" : "2025-08-29T23:03:54.000Z"
	},
	{
		"id" : 495,
		"verb_id" : 17,
		"tense" : "presente",
		"mood" : "indicative",
		"person" : "3sg",
		"number" : "sg",
		"conjugated_form" : "თამაშობს",
		"normalized_form" : "თამაშობს",
		"morphemes" : "[\"თამაშ\", \"ობ\", \"ს\"]",
		"notes" : null,
		"created_at" : "2025-08-29T23:03:54.000Z"
	},
	{
		"id" : 496,
		"verb_id" : 17,
		"tense" : "presente",
		"mood" : "indicative",
		"person" : "1pl",
		"number" : "pl",
		"conjugated_form" : "ვთამაშობთ",
		"normalized_form" : "ვთამაშობთ",
		"morphemes" : "[\"ვ\", \"თამაშ\", \"ობ\", \"თ\"]",
		"notes" : null,
		"created_at" : "2025-08-29T23:03:54.000Z"
	},
	{
		"id" : 497,
		"verb_id" : 17,
		"tense" : "presente",
		"mood" : "indicative",
		"person" : "2pl",
		"number" : "pl",
		"conjugated_form" : "თამაშობთ",
		"normalized_form" : "თამაშობთ",
		"morphemes" : "[\"თამაშ\", \"ობ\", \"თ\"]",
		"notes" : null,
		"created_at" : "2025-08-29T23:03:54.000Z"
	},
	{
		"id" : 498,
		"verb_id" : 17,
		"tense" : "presente",
		"mood" : "indicative",
		"person" : "3pl",
		"number" : "pl",
		"conjugated_form" : "თამაშობენ",
		"normalized_form" : "თამაშობენ",
		"morphemes" : "[\"თამაშ\", \"ობ\", \"ენ\"]",
		"notes" : null,
		"created_at" : "2025-08-29T23:03:54.000Z"
	},
	{
		"id" : 499,
		"verb_id" : 17,
		"tense" : "imperfect",
		"mood" : "indicative",
		"person" : "1sg",
		"number" : "sg",
		"conjugated_form" : "ვთამაშობდი",
		"normalized_form" : "ვთამაშობდი",
		"morphemes" : "[\"ვ\", \"თამაშ\", \"ობ\", \"დ\", \"ი\"]",
		"notes" : null,
		"created_at" : "2025-08-29T23:03:54.000Z"
	},
	{
		"id" : 500,
		"verb_id" : 17,
		"tense" : "imperfect",
		"mood" : "indicative",
		"person" : "2sg",
		"number" : "sg",
		"conjugated_form" : "თამაშობდი",
		"normalized_form" : "თამაშობდი",
		"morphemes" : "[\"თამაშ\", \"ობ\", \"დ\", \"ი\"]",
		"notes" : null,
		"created_at" : "2025-08-29T23:03:54.000Z"
	},
	{
		"id" : 501,
		"verb_id" : 17,
		"tense" : "imperfect",
		"mood" : "indicative",
		"person" : "3sg",
		"number" : "sg",
		"conjugated_form" : "თამაშობდა",
		"normalized_form" : "თამაშობდა",
		"morphemes" : "[\"თამაშ\", \"ობ\", \"დ\", \"ა\"]",
		"notes" : null,
		"created_at" : "2025-08-29T23:03:54.000Z"
	},
	{
		"id" : 502,
		"verb_id" : 17,
		"tense" : "imperfect",
		"mood" : "indicative",
		"person" : "1pl",
		"number" : "pl",
		"conjugated_form" : "ვთამაშობდით",
		"normalized_form" : "ვთამაშობდით",
		"morphemes" : "[\"ვ\", \"თამაშ\", \"ობ\", \"დ\", \"ით\"]",
		"notes" : null,
		"created_at" : "2025-08-29T23:03:54.000Z"
	},
	{
		"id" : 503,
		"verb_id" : 17,
		"tense" : "imperfect",
		"mood" : "indicative",
		"person" : "2pl",
		"number" : "pl",
		"conjugated_form" : "თამაშობდით",
		"normalized_form" : "თამაშობდით",
		"morphemes" : "[\"თამაშ\", \"ობ\", \"დ\", \"ით\"]",
		"notes" : null,
		"created_at" : "2025-08-29T23:03:54.000Z"
	},
	{
		"id" : 504,
		"verb_id" : 17,
		"tense" : "imperfect",
		"mood" : "indicative",
		"person" : "3pl",
		"number" : "pl",
		"conjugated_form" : "თამაშობდნენ",
		"normalized_form" : "თამაშობდნენ",
		"morphemes" : "[\"თამაშ\", \"ობ\", \"დ\", \"ნენ\"]",
		"notes" : null,
		"created_at" : "2025-08-29T23:03:54.000Z"
	},
	{
		"id" : 505,
		"verb_id" : 17,
		"tense" : "present",
		"mood" : "subjunctive",
		"person" : "1sg",
		"number" : "sg",
		"conjugated_form" : "ვთამაშობდე",
		"normalized_form" : "ვთამაშობდე",
		"morphemes" : "[\"ვ\", \"თამაშ\", \"ობ\", \"დ\", \"ე\"]",
		"notes" : null,
		"created_at" : "2025-08-29T23:03:54.000Z"
	},
	{
		"id" : 506,
		"verb_id" : 17,
		"tense" : "present",
		"mood" : "subjunctive",
		"person" : "2sg",
		"number" : "sg",
		"conjugated_form" : "თამაშობდე",
		"normalized_form" : "თამაშობდე",
		"morphemes" : "[\"თამაშ\", \"ობ\", \"დ\", \"ე\"]",
		"notes" : null,
		"created_at" : "2025-08-29T23:03:54.000Z"
	},
	{
		"id" : 507,
		"verb_id" : 17,
		"tense" : "present",
		"mood" : "subjunctive",
		"person" : "3sg",
		"number" : "sg",
		"conjugated_form" : "თამაშობდეს",
		"normalized_form" : "თამაშობდეს",
		"morphemes" : "[\"თამაშ\", \"ობ\", \"დ\", \"ეს\"]",
		"notes" : null,
		"created_at" : "2025-08-29T23:03:54.000Z"
	},
	{
		"id" : 508,
		"verb_id" : 17,
		"tense" : "present",
		"mood" : "subjunctive",
		"person" : "1pl",
		"number" : "pl",
		"conjugated_form" : "ვთამაშობდეთ",
		"normalized_form" : "ვთამაშობდეთ",
		"morphemes" : "[\"ვ\", \"თამაშ\", \"ობ\", \"დ\", \"ეთ\"]",
		"notes" : null,
		"created_at" : "2025-08-29T23:03:54.000Z"
	},
	{
		"id" : 509,
		"verb_id" : 17,
		"tense" : "present",
		"mood" : "subjunctive",
		"person" : "2pl",
		"number" : "pl",
		"conjugated_form" : "თამაშობდეთ",
		"normalized_form" : "თამაშობდეთ",
		"morphemes" : "[\"თამაშ\", \"ობ\", \"დ\", \"ეთ\"]",
		"notes" : null,
		"created_at" : "2025-08-29T23:03:54.000Z"
	},
	{
		"id" : 510,
		"verb_id" : 17,
		"tense" : "present",
		"mood" : "subjunctive",
		"person" : "3pl",
		"number" : "pl",
		"conjugated_form" : "თამაშობდნენ",
		"normalized_form" : "თამაშობდნენ",
		"morphemes" : "[\"თამაშ\", \"ობ\", \"დ\", \"ნენ\"]",
		"notes" : null,
		"created_at" : "2025-08-29T23:03:54.000Z"
	},
	{
		"id" : 511,
		"verb_id" : 17,
		"tense" : "future",
		"mood" : "indicative",
		"person" : "1sg",
		"number" : "sg",
		"conjugated_form" : "ვითამაშებ",
		"normalized_form" : "ვითამაშებ",
		"morphemes" : "[\"ვ\", \"ი\", \"თამაშ\", \"ებ\"]",
		"notes" : null,
		"created_at" : "2025-08-29T23:03:54.000Z"
	},
	{
		"id" : 512,
		"verb_id" : 17,
		"tense" : "future",
		"mood" : "indicative",
		"person" : "2sg",
		"number" : "sg",
		"conjugated_form" : "ითამაშებ",
		"normalized_form" : "ითამაშებ",
		"morphemes" : "[\"ი\", \"თამაშ\", \"ებ\"]",
		"notes" : null,
		"created_at" : "2025-08-29T23:03:54.000Z"
	},
	{
		"id" : 513,
		"verb_id" : 17,
		"tense" : "future",
		"mood" : "indicative",
		"person" : "3sg",
		"number" : "sg",
		"conjugated_form" : "ითამაშებს",
		"normalized_form" : "ითამაშებს",
		"morphemes" : "[\"ი\", \"თამაშ\", \"ებ\", \"ს\"]",
		"notes" : null,
		"created_at" : "2025-08-29T23:03:54.000Z"
	},
	{
		"id" : 514,
		"verb_id" : 17,
		"tense" : "future",
		"mood" : "indicative",
		"person" : "1pl",
		"number" : "pl",
		"conjugated_form" : "ვითამაშებთ",
		"normalized_form" : "ვითამაშებთ",
		"morphemes" : "[\"ვ\", \"ი\", \"თამაშ\", \"ებ\", \"თ\"]",
		"notes" : null,
		"created_at" : "2025-08-29T23:03:54.000Z"
	},
	{
		"id" : 515,
		"verb_id" : 17,
		"tense" : "future",
		"mood" : "indicative",
		"person" : "2pl",
		"number" : "pl",
		"conjugated_form" : "ითამაშებთ",
		"normalized_form" : "ითამაშებთ",
		"morphemes" : "[\"ი\", \"თამაშ\", \"ებ\", \"თ\"]",
		"notes" : null,
		"created_at" : "2025-08-29T23:03:54.000Z"
	},
	{
		"id" : 516,
		"verb_id" : 17,
		"tense" : "future",
		"mood" : "indicative",
		"person" : "3pl",
		"number" : "pl",
		"conjugated_form" : "ითამაშებენ",
		"normalized_form" : "ითამაშებენ",
		"morphemes" : "[\"ი\", \"თამაშ\", \"ებ\", \"ენ\"]",
		"notes" : null,
		"created_at" : "2025-08-29T23:03:54.000Z"
	},
	{
		"id" : 517,
		"verb_id" : 17,
		"tense" : "conditional",
		"mood" : "conditional",
		"person" : "1sg",
		"number" : "sg",
		"conjugated_form" : "ვითამაშებდი",
		"normalized_form" : "ვითამაშებდი",
		"morphemes" : "[\"ვ\", \"ი\", \"თამაშ\", \"ებ\", \"დ\", \"ი\"]",
		"notes" : null,
		"created_at" : "2025-08-29T23:03:54.000Z"
	},
	{
		"id" : 518,
		"verb_id" : 17,
		"tense" : "conditional",
		"mood" : "conditional",
		"person" : "2sg",
		"number" : "sg",
		"conjugated_form" : "ითამაშებდი",
		"normalized_form" : "ითამაშებდი",
		"morphemes" : "[\"ი\", \"თამაშ\", \"ებ\", \"დ\", \"ი\"]",
		"notes" : null,
		"created_at" : "2025-08-29T23:03:54.000Z"
	},
	{
		"id" : 519,
		"verb_id" : 17,
		"tense" : "conditional",
		"mood" : "conditional",
		"person" : "3sg",
		"number" : "sg",
		"conjugated_form" : "ითამაშებდა",
		"normalized_form" : "ითამაშებდა",
		"morphemes" : "[\"ი\", \"თამაშ\", \"ებ\", \"დ\", \"ა\"]",
		"notes" : null,
		"created_at" : "2025-08-29T23:03:54.000Z"
	},
	{
		"id" : 520,
		"verb_id" : 17,
		"tense" : "conditional",
		"mood" : "conditional",
		"person" : "1pl",
		"number" : "pl",
		"conjugated_form" : "ვითამაშებდით",
		"normalized_form" : "ვითამაშებდით",
		"morphemes" : "[\"ვ\", \"ი\", \"თამაშ\", \"ებ\", \"დ\", \"ით\"]",
		"notes" : null,
		"created_at" : "2025-08-29T23:03:54.000Z"
	},
	{
		"id" : 521,
		"verb_id" : 17,
		"tense" : "conditional",
		"mood" : "conditional",
		"person" : "2pl",
		"number" : "pl",
		"conjugated_form" : "ითამაშებდით",
		"normalized_form" : "ითამაშებდით",
		"morphemes" : "[\"ი\", \"თამაშ\", \"ებ\", \"დ\", \"ით\"]",
		"notes" : null,
		"created_at" : "2025-08-29T23:03:54.000Z"
	},
	{
		"id" : 522,
		"verb_id" : 17,
		"tense" : "conditional",
		"mood" : "conditional",
		"person" : "3pl",
		"number" : "pl",
		"conjugated_form" : "ითამაშებდნენ",
		"normalized_form" : "ითამაშებდნენ",
		"morphemes" : "[\"ი\", \"თამაშ\", \"ებ\", \"დ\", \"ნენ\"]",
		"notes" : null,
		"created_at" : "2025-08-29T23:03:54.000Z"
	},
	{
		"id" : 523,
		"verb_id" : 17,
		"tense" : "future",
		"mood" : "subjunctive",
		"person" : "1sg",
		"number" : "sg",
		"conjugated_form" : "ვითამაშებდე",
		"normalized_form" : "ვითამაშებდე",
		"morphemes" : "[\"ვ\", \"ი\", \"თამაშ\", \"ებ\", \"დ\", \"ე\"]",
		"notes" : null,
		"created_at" : "2025-08-29T23:03:54.000Z"
	},
	{
		"id" : 524,
		"verb_id" : 17,
		"tense" : "future",
		"mood" : "subjunctive",
		"person" : "2sg",
		"number" : "sg",
		"conjugated_form" : "ითამაშებდე",
		"normalized_form" : "ითამაშებდე",
		"morphemes" : "[\"ი\", \"თამაშ\", \"ებ\", \"დ\", \"ე\"]",
		"notes" : null,
		"created_at" : "2025-08-29T23:03:54.000Z"
	},
	{
		"id" : 525,
		"verb_id" : 17,
		"tense" : "future",
		"mood" : "subjunctive",
		"person" : "3sg",
		"number" : "sg",
		"conjugated_form" : "ითამაშებდეს",
		"normalized_form" : "ითამაშებდეს",
		"morphemes" : "[\"ი\", \"თამაშ\", \"ებ\", \"დ\", \"ეს\"]",
		"notes" : null,
		"created_at" : "2025-08-29T23:03:54.000Z"
	},
	{
		"id" : 526,
		"verb_id" : 17,
		"tense" : "future",
		"mood" : "subjunctive",
		"person" : "1pl",
		"number" : "pl",
		"conjugated_form" : "ვითამაშებდეთ",
		"normalized_form" : "ვითამაშებდეთ",
		"morphemes" : "[\"ვ\", \"ი\", \"თამაშ\", \"ებ\", \"დ\", \"ეთ\"]",
		"notes" : null,
		"created_at" : "2025-08-29T23:03:54.000Z"
	},
	{
		"id" : 527,
		"verb_id" : 17,
		"tense" : "future",
		"mood" : "subjunctive",
		"person" : "2pl",
		"number" : "pl",
		"conjugated_form" : "ითამაშებდეთ",
		"normalized_form" : "ითამაშებდეთ",
		"morphemes" : "[\"ი\", \"თამაშ\", \"ებ\", \"დ\", \"ეთ\"]",
		"notes" : null,
		"created_at" : "2025-08-29T23:03:54.000Z"
	},
	{
		"id" : 528,
		"verb_id" : 17,
		"tense" : "future",
		"mood" : "subjunctive",
		"person" : "3pl",
		"number" : "pl",
		"conjugated_form" : "ითამაშებდნენ",
		"normalized_form" : "ითამაშებდნენ",
		"morphemes" : "[\"ი\", \"თამაშ\", \"ებ\", \"დ\", \"ნენ\"]",
		"notes" : null,
		"created_at" : "2025-08-29T23:03:54.000Z"
	},
	{
		"id" : 529,
		"verb_id" : 17,
		"tense" : "aorist",
		"mood" : "aorist",
		"person" : "1sg",
		"number" : "sg",
		"conjugated_form" : "ვითამაშე",
		"normalized_form" : "ვითამაშე",
		"morphemes" : "[\"ვ\", \"ი\", \"თამაშ\", \"ე\"]",
		"notes" : null,
		"created_at" : "2025-08-29T23:03:54.000Z"
	},
	{
		"id" : 530,
		"verb_id" : 17,
		"tense" : "aorist",
		"mood" : "aorist",
		"person" : "2sg",
		"number" : "sg",
		"conjugated_form" : "ითამაშე",
		"normalized_form" : "ითამაშე",
		"morphemes" : "[\"ი\", \"თამაშ\", \"ე\"]",
		"notes" : null,
		"created_at" : "2025-08-29T23:03:54.000Z"
	},
	{
		"id" : 531,
		"verb_id" : 17,
		"tense" : "aorist",
		"mood" : "aorist",
		"person" : "3sg",
		"number" : "sg",
		"conjugated_form" : "ითამაშა",
		"normalized_form" : "ითამაშა",
		"morphemes" : "[\"ი\", \"თამაშ\", \"ა\"]",
		"notes" : null,
		"created_at" : "2025-08-29T23:03:54.000Z"
	},
	{
		"id" : 532,
		"verb_id" : 17,
		"tense" : "aorist",
		"mood" : "aorist",
		"person" : "1pl",
		"number" : "pl",
		"conjugated_form" : "ვითამაშეთ",
		"normalized_form" : "ვითამაშეთ",
		"morphemes" : "[\"ვ\", \"ი\", \"თამაშ\", \"ეთ\"]",
		"notes" : null,
		"created_at" : "2025-08-29T23:03:54.000Z"
	},
	{
		"id" : 533,
		"verb_id" : 17,
		"tense" : "aorist",
		"mood" : "aorist",
		"person" : "2pl",
		"number" : "pl",
		"conjugated_form" : "ითამაშეთ",
		"normalized_form" : "ითამაშეთ",
		"morphemes" : "[\"ი\", \"თამაშ\", \"ეთ\"]",
		"notes" : null,
		"created_at" : "2025-08-29T23:03:54.000Z"
	},
	{
		"id" : 534,
		"verb_id" : 17,
		"tense" : "aorist",
		"mood" : "aorist",
		"person" : "3pl",
		"number" : "pl",
		"conjugated_form" : "ითამაშეს",
		"normalized_form" : "ითამაშეს",
		"morphemes" : "[\"ი\", \"თამაშ\", \"ეს\"]",
		"notes" : null,
		"created_at" : "2025-08-29T23:03:54.000Z"
	},
	{
		"id" : 535,
		"verb_id" : 17,
		"tense" : "optative",
		"mood" : "optative",
		"person" : "1sg",
		"number" : "sg",
		"conjugated_form" : "ვითამაშო",
		"normalized_form" : "ვითამაშო",
		"morphemes" : "[\"ვ\", \"ი\", \"თამაშ\", \"ო\"]",
		"notes" : null,
		"created_at" : "2025-08-29T23:03:54.000Z"
	},
	{
		"id" : 536,
		"verb_id" : 17,
		"tense" : "optative",
		"mood" : "optative",
		"person" : "2sg",
		"number" : "sg",
		"conjugated_form" : "ითამაშო",
		"normalized_form" : "ითამაშო",
		"morphemes" : "[\"ი\", \"თამაშ\", \"ო\"]",
		"notes" : null,
		"created_at" : "2025-08-29T23:03:54.000Z"
	},
	{
		"id" : 537,
		"verb_id" : 17,
		"tense" : "optative",
		"mood" : "optative",
		"person" : "3sg",
		"number" : "sg",
		"conjugated_form" : "ითამაშოს",
		"normalized_form" : "ითამაშოს",
		"morphemes" : "[\"ი\", \"თამაშ\", \"ოს\"]",
		"notes" : null,
		"created_at" : "2025-08-29T23:03:54.000Z"
	},
	{
		"id" : 538,
		"verb_id" : 17,
		"tense" : "optative",
		"mood" : "optative",
		"person" : "1pl",
		"number" : "pl",
		"conjugated_form" : "ვითამაშოთ",
		"normalized_form" : "ვითამაშოთ",
		"morphemes" : "[\"ვ\", \"ი\", \"თამაშ\", \"ოთ\"]",
		"notes" : null,
		"created_at" : "2025-08-29T23:03:54.000Z"
	},
	{
		"id" : 539,
		"verb_id" : 17,
		"tense" : "optative",
		"mood" : "optative",
		"person" : "2pl",
		"number" : "pl",
		"conjugated_form" : "ითამაშოთ",
		"normalized_form" : "ითამაშოთ",
		"morphemes" : "[\"ი\", \"თამაშ\", \"ოთ\"]",
		"notes" : null,
		"created_at" : "2025-08-29T23:03:54.000Z"
	},
	{
		"id" : 540,
		"verb_id" : 17,
		"tense" : "optative",
		"mood" : "optative",
		"person" : "3pl",
		"number" : "pl",
		"conjugated_form" : "ითამაშონ",
		"normalized_form" : "ითამაშონ",
		"morphemes" : "[\"ი\", \"თამაშ\", \"ონ\"]",
		"notes" : null,
		"created_at" : "2025-08-29T23:03:54.000Z"
	},
	{
		"id" : 541,
		"verb_id" : 17,
		"tense" : "perfect",
		"mood" : "indicative",
		"person" : "1sg",
		"number" : "sg",
		"conjugated_form" : "მითამაშია",
		"normalized_form" : "მითამაშია",
		"morphemes" : "[\"მი\", \"თამაშ\", \"ია\"]",
		"notes" : null,
		"created_at" : "2025-08-29T23:03:54.000Z"
	},
	{
		"id" : 542,
		"verb_id" : 17,
		"tense" : "perfect",
		"mood" : "indicative",
		"person" : "2sg",
		"number" : "sg",
		"conjugated_form" : "გითამაშია",
		"normalized_form" : "გითამაშია",
		"morphemes" : "[\"გი\", \"თამაშ\", \"ია\"]",
		"notes" : null,
		"created_at" : "2025-08-29T23:03:54.000Z"
	},
	{
		"id" : 543,
		"verb_id" : 17,
		"tense" : "perfect",
		"mood" : "indicative",
		"person" : "3sg",
		"number" : "sg",
		"conjugated_form" : "უთამაშია",
		"normalized_form" : "უთამაშია",
		"morphemes" : "[\"უ\", \"თამაშ\", \"ია\"]",
		"notes" : null,
		"created_at" : "2025-08-29T23:03:54.000Z"
	},
	{
		"id" : 544,
		"verb_id" : 17,
		"tense" : "perfect",
		"mood" : "indicative",
		"person" : "1pl",
		"number" : "pl",
		"conjugated_form" : "გვითამაშია",
		"normalized_form" : "გვითამაშია",
		"morphemes" : "[\"გვი\", \"თამაშ\", \"ია\"]",
		"notes" : null,
		"created_at" : "2025-08-29T23:03:54.000Z"
	},
	{
		"id" : 545,
		"verb_id" : 17,
		"tense" : "perfect",
		"mood" : "indicative",
		"person" : "2pl",
		"number" : "pl",
		"conjugated_form" : "გითამაშიათ",
		"normalized_form" : "გითამაშიათ",
		"morphemes" : "[\"გი\", \"თამაშ\", \"იათ\"]",
		"notes" : null,
		"created_at" : "2025-08-29T23:03:54.000Z"
	},
	{
		"id" : 546,
		"verb_id" : 17,
		"tense" : "perfect",
		"mood" : "indicative",
		"person" : "3pl",
		"number" : "pl",
		"conjugated_form" : "უთამაშიათ",
		"normalized_form" : "უთამაშიათ",
		"morphemes" : "[\"უ\", \"თამაშ\", \"იათ\"]",
		"notes" : null,
		"created_at" : "2025-08-29T23:03:54.000Z"
	},
	{
		"id" : 547,
		"verb_id" : 17,
		"tense" : "pluperfect",
		"mood" : "indicative",
		"person" : "1sg",
		"number" : "sg",
		"conjugated_form" : "მეთამაშა",
		"normalized_form" : "მეთამაშა",
		"morphemes" : "[\"მე\", \"თამაშ\", \"ა\"]",
		"notes" : null,
		"created_at" : "2025-08-29T23:03:54.000Z"
	},
	{
		"id" : 548,
		"verb_id" : 17,
		"tense" : "pluperfect",
		"mood" : "indicative",
		"person" : "2sg",
		"number" : "sg",
		"conjugated_form" : "გეთამაშა",
		"normalized_form" : "გეთამაშა",
		"morphemes" : "[\"გე\", \"თამაშ\", \"ა\"]",
		"notes" : null,
		"created_at" : "2025-08-29T23:03:54.000Z"
	},
	{
		"id" : 549,
		"verb_id" : 17,
		"tense" : "pluperfect",
		"mood" : "indicative",
		"person" : "3sg",
		"number" : "sg",
		"conjugated_form" : "ეთამაშა",
		"normalized_form" : "ეთამაშა",
		"morphemes" : "[\"ე\", \"თამაშ\", \"ა\"]",
		"notes" : null,
		"created_at" : "2025-08-29T23:03:54.000Z"
	},
	{
		"id" : 550,
		"verb_id" : 17,
		"tense" : "pluperfect",
		"mood" : "indicative",
		"person" : "1pl",
		"number" : "pl",
		"conjugated_form" : "გვეთამაშა",
		"normalized_form" : "გვეთამაშა",
		"morphemes" : "[\"გვე\", \"თამაშ\", \"ა\"]",
		"notes" : null,
		"created_at" : "2025-08-29T23:03:54.000Z"
	},
	{
		"id" : 551,
		"verb_id" : 17,
		"tense" : "pluperfect",
		"mood" : "indicative",
		"person" : "2pl",
		"number" : "pl",
		"conjugated_form" : "გეთამაშათ",
		"normalized_form" : "გეთამაშათ",
		"morphemes" : "[\"გე\", \"თამაშ\", \"ათ\"]",
		"notes" : null,
		"created_at" : "2025-08-29T23:03:54.000Z"
	},
	{
		"id" : 552,
		"verb_id" : 17,
		"tense" : "pluperfect",
		"mood" : "indicative",
		"person" : "3pl",
		"number" : "pl",
		"conjugated_form" : "ეთამაშათ",
		"normalized_form" : "ეთამაშათ",
		"morphemes" : "[\"ე\", \"თამაშ\", \"ათ\"]",
		"notes" : null,
		"created_at" : "2025-08-29T23:03:54.000Z"
	},
	{
		"id" : 553,
		"verb_id" : 18,
		"tense" : "presente",
		"mood" : "indicative",
		"person" : "1sg",
		"number" : "sg",
		"conjugated_form" : "ვსწავლობ",
		"normalized_form" : "ვსწავლობ",
		"morphemes" : "[\"ვ\", \"სწავლ\", \"ობ\"]",
		"notes" : null,
		"created_at" : "2025-08-29T23:06:19.000Z"
	},
	{
		"id" : 554,
		"verb_id" : 18,
		"tense" : "presente",
		"mood" : "indicative",
		"person" : "2sg",
		"number" : "sg",
		"conjugated_form" : "სწავლობ",
		"normalized_form" : "სწავლობ",
		"morphemes" : "[\"სწავლ\", \"ობ\"]",
		"notes" : null,
		"created_at" : "2025-08-29T23:06:19.000Z"
	},
	{
		"id" : 555,
		"verb_id" : 18,
		"tense" : "presente",
		"mood" : "indicative",
		"person" : "3sg",
		"number" : "sg",
		"conjugated_form" : "სწავლობს",
		"normalized_form" : "სწავლობს",
		"morphemes" : "[\"სწავლ\", \"ობ\", \"ს\"]",
		"notes" : null,
		"created_at" : "2025-08-29T23:06:19.000Z"
	},
	{
		"id" : 556,
		"verb_id" : 18,
		"tense" : "presente",
		"mood" : "indicative",
		"person" : "1pl",
		"number" : "pl",
		"conjugated_form" : "ვსწავლობთ",
		"normalized_form" : "ვსწავლობთ",
		"morphemes" : "[\"ვ\", \"სწავლ\", \"ობ\", \"თ\"]",
		"notes" : null,
		"created_at" : "2025-08-29T23:06:19.000Z"
	},
	{
		"id" : 557,
		"verb_id" : 18,
		"tense" : "presente",
		"mood" : "indicative",
		"person" : "2pl",
		"number" : "pl",
		"conjugated_form" : "სწავლობთ",
		"normalized_form" : "სწავლობთ",
		"morphemes" : "[\"სწავლ\", \"ობ\", \"თ\"]",
		"notes" : null,
		"created_at" : "2025-08-29T23:06:19.000Z"
	},
	{
		"id" : 558,
		"verb_id" : 18,
		"tense" : "presente",
		"mood" : "indicative",
		"person" : "3pl",
		"number" : "pl",
		"conjugated_form" : "სწავლობენ",
		"normalized_form" : "სწავლობენ",
		"morphemes" : "[\"სწავლ\", \"ობ\", \"ენ\"]",
		"notes" : null,
		"created_at" : "2025-08-29T23:06:19.000Z"
	},
	{
		"id" : 559,
		"verb_id" : 18,
		"tense" : "imperfect",
		"mood" : "indicative",
		"person" : "1sg",
		"number" : "sg",
		"conjugated_form" : "ვსწავლობდი",
		"normalized_form" : "ვსწავლობდი",
		"morphemes" : "[\"ვ\", \"სწავლ\", \"ობ\", \"დ\", \"ი\"]",
		"notes" : null,
		"created_at" : "2025-08-29T23:06:19.000Z"
	},
	{
		"id" : 560,
		"verb_id" : 18,
		"tense" : "imperfect",
		"mood" : "indicative",
		"person" : "2sg",
		"number" : "sg",
		"conjugated_form" : "სწავლობდი",
		"normalized_form" : "სწავლობდი",
		"morphemes" : "[\"სწავლ\", \"ობ\", \"დ\", \"ი\"]",
		"notes" : null,
		"created_at" : "2025-08-29T23:06:19.000Z"
	},
	{
		"id" : 561,
		"verb_id" : 18,
		"tense" : "imperfect",
		"mood" : "indicative",
		"person" : "3sg",
		"number" : "sg",
		"conjugated_form" : "სწავლობდა",
		"normalized_form" : "სწავლობდა",
		"morphemes" : "[\"სწავლ\", \"ობ\", \"დ\", \"ა\"]",
		"notes" : null,
		"created_at" : "2025-08-29T23:06:19.000Z"
	},
	{
		"id" : 562,
		"verb_id" : 18,
		"tense" : "imperfect",
		"mood" : "indicative",
		"person" : "1pl",
		"number" : "pl",
		"conjugated_form" : "ვსწავლობდით",
		"normalized_form" : "ვსწავლობდით",
		"morphemes" : "[\"ვ\", \"სწავლ\", \"ობ\", \"დ\", \"ით\"]",
		"notes" : null,
		"created_at" : "2025-08-29T23:06:19.000Z"
	},
	{
		"id" : 563,
		"verb_id" : 18,
		"tense" : "imperfect",
		"mood" : "indicative",
		"person" : "2pl",
		"number" : "pl",
		"conjugated_form" : "სწავლობდით",
		"normalized_form" : "სწავლობდით",
		"morphemes" : "[\"სწავლ\", \"ობ\", \"დ\", \"ით\"]",
		"notes" : null,
		"created_at" : "2025-08-29T23:06:19.000Z"
	},
	{
		"id" : 564,
		"verb_id" : 18,
		"tense" : "imperfect",
		"mood" : "indicative",
		"person" : "3pl",
		"number" : "pl",
		"conjugated_form" : "სწავლობდნენ",
		"normalized_form" : "სწავლობდნენ",
		"morphemes" : "[\"სწავლ\", \"ობ\", \"დ\", \"ნენ\"]",
		"notes" : null,
		"created_at" : "2025-08-29T23:06:19.000Z"
	},
	{
		"id" : 565,
		"verb_id" : 18,
		"tense" : "present",
		"mood" : "subjunctive",
		"person" : "1sg",
		"number" : "sg",
		"conjugated_form" : "ვსწავლობდე",
		"normalized_form" : "ვსწავლობდე",
		"morphemes" : "[\"ვ\", \"სწავლ\", \"ობ\", \"დ\", \"ე\"]",
		"notes" : null,
		"created_at" : "2025-08-29T23:06:19.000Z"
	},
	{
		"id" : 566,
		"verb_id" : 18,
		"tense" : "present",
		"mood" : "subjunctive",
		"person" : "2sg",
		"number" : "sg",
		"conjugated_form" : "სწავლობდე",
		"normalized_form" : "სწავლობდე",
		"morphemes" : "[\"სწავლ\", \"ობ\", \"დ\", \"ე\"]",
		"notes" : null,
		"created_at" : "2025-08-29T23:06:19.000Z"
	},
	{
		"id" : 567,
		"verb_id" : 18,
		"tense" : "present",
		"mood" : "subjunctive",
		"person" : "3sg",
		"number" : "sg",
		"conjugated_form" : "სწავლობდეს",
		"normalized_form" : "სწავლობდეს",
		"morphemes" : "[\"სწავლ\", \"ობ\", \"დ\", \"ეს\"]",
		"notes" : null,
		"created_at" : "2025-08-29T23:06:19.000Z"
	},
	{
		"id" : 568,
		"verb_id" : 18,
		"tense" : "present",
		"mood" : "subjunctive",
		"person" : "1pl",
		"number" : "pl",
		"conjugated_form" : "ვსწავლობდეთ",
		"normalized_form" : "ვსწავლობდეთ",
		"morphemes" : "[\"ვ\", \"სწავლ\", \"ობ\", \"დ\", \"ეთ\"]",
		"notes" : null,
		"created_at" : "2025-08-29T23:06:19.000Z"
	},
	{
		"id" : 569,
		"verb_id" : 18,
		"tense" : "present",
		"mood" : "subjunctive",
		"person" : "2pl",
		"number" : "pl",
		"conjugated_form" : "სწავლობდეთ",
		"normalized_form" : "სწავლობდეთ",
		"morphemes" : "[\"სწავლ\", \"ობ\", \"დ\", \"ეთ\"]",
		"notes" : null,
		"created_at" : "2025-08-29T23:06:19.000Z"
	},
	{
		"id" : 570,
		"verb_id" : 18,
		"tense" : "present",
		"mood" : "subjunctive",
		"person" : "3pl",
		"number" : "pl",
		"conjugated_form" : "სწავლობდნენ",
		"normalized_form" : "სწავლობდნენ",
		"morphemes" : "[\"სწავლ\", \"ობ\", \"დ\", \"ნენ\"]",
		"notes" : null,
		"created_at" : "2025-08-29T23:06:19.000Z"
	},
	{
		"id" : 571,
		"verb_id" : 18,
		"tense" : "future",
		"mood" : "indicative",
		"person" : "1sg",
		"number" : "sg",
		"conjugated_form" : "ვისწავლი",
		"normalized_form" : "ვისწავლი",
		"morphemes" : "[\"ვ\", \"ი\", \"სწავლ\", \"ი\"]",
		"notes" : null,
		"created_at" : "2025-08-29T23:06:19.000Z"
	},
	{
		"id" : 572,
		"verb_id" : 18,
		"tense" : "future",
		"mood" : "indicative",
		"person" : "2sg",
		"number" : "sg",
		"conjugated_form" : "ისწავლი",
		"normalized_form" : "ისწავლი",
		"morphemes" : "[\"ი\", \"სწავლ\", \"ი\"]",
		"notes" : null,
		"created_at" : "2025-08-29T23:06:19.000Z"
	},
	{
		"id" : 573,
		"verb_id" : 18,
		"tense" : "future",
		"mood" : "indicative",
		"person" : "3sg",
		"number" : "sg",
		"conjugated_form" : "ისწავლის",
		"normalized_form" : "ისწავლის",
		"morphemes" : "[\"ი\", \"სწავლ\", \"ი\", \"ს\"]",
		"notes" : null,
		"created_at" : "2025-08-29T23:06:19.000Z"
	},
	{
		"id" : 574,
		"verb_id" : 18,
		"tense" : "future",
		"mood" : "indicative",
		"person" : "1pl",
		"number" : "pl",
		"conjugated_form" : "ვისწავლით",
		"normalized_form" : "ვისწავლით",
		"morphemes" : "[\"ვ\", \"ი\", \"სწავლ\", \"ი\", \"თ\"]",
		"notes" : null,
		"created_at" : "2025-08-29T23:06:19.000Z"
	},
	{
		"id" : 575,
		"verb_id" : 18,
		"tense" : "future",
		"mood" : "indicative",
		"person" : "2pl",
		"number" : "pl",
		"conjugated_form" : "ისწავლით",
		"normalized_form" : "ისწავლით",
		"morphemes" : "[\"ი\", \"სწავლ\", \"ი\", \"თ\"]",
		"notes" : null,
		"created_at" : "2025-08-29T23:06:19.000Z"
	},
	{
		"id" : 576,
		"verb_id" : 18,
		"tense" : "future",
		"mood" : "indicative",
		"person" : "3pl",
		"number" : "pl",
		"conjugated_form" : "ისწავლიან",
		"normalized_form" : "ისწავლიან",
		"morphemes" : "[\"ი\", \"სწავლ\", \"ი\", \"ენ\"]",
		"notes" : null,
		"created_at" : "2025-08-29T23:06:19.000Z"
	},
	{
		"id" : 577,
		"verb_id" : 18,
		"tense" : "conditional",
		"mood" : "conditional",
		"person" : "1sg",
		"number" : "sg",
		"conjugated_form" : "ვისწავლიდი",
		"normalized_form" : "ვისწავლიდი",
		"morphemes" : "[\"ვ\", \"ი\", \"სწავლ\", \"ი\", \"დ\", \"ი\"]",
		"notes" : null,
		"created_at" : "2025-08-29T23:06:19.000Z"
	},
	{
		"id" : 578,
		"verb_id" : 18,
		"tense" : "conditional",
		"mood" : "conditional",
		"person" : "2sg",
		"number" : "sg",
		"conjugated_form" : "ისწავლიდი",
		"normalized_form" : "ისწავლიდი",
		"morphemes" : "[\"ი\", \"სწავლ\", \"ი\", \"დ\", \"ი\"]",
		"notes" : null,
		"created_at" : "2025-08-29T23:06:19.000Z"
	},
	{
		"id" : 579,
		"verb_id" : 18,
		"tense" : "conditional",
		"mood" : "conditional",
		"person" : "3sg",
		"number" : "sg",
		"conjugated_form" : "ისწავლიდა",
		"normalized_form" : "ისწავლიდა",
		"morphemes" : "[\"ი\", \"სწავლ\", \"ი\", \"დ\", \"ა\"]",
		"notes" : null,
		"created_at" : "2025-08-29T23:06:19.000Z"
	},
	{
		"id" : 580,
		"verb_id" : 18,
		"tense" : "conditional",
		"mood" : "conditional",
		"person" : "1pl",
		"number" : "pl",
		"conjugated_form" : "ვისწავლიდით",
		"normalized_form" : "ვისწავლიდით",
		"morphemes" : "[\"ვ\", \"ი\", \"სწავლ\", \"ი\", \"დ\", \"ით\"]",
		"notes" : null,
		"created_at" : "2025-08-29T23:06:19.000Z"
	},
	{
		"id" : 581,
		"verb_id" : 18,
		"tense" : "conditional",
		"mood" : "conditional",
		"person" : "2pl",
		"number" : "pl",
		"conjugated_form" : "ისწავლიდით",
		"normalized_form" : "ისწავლიდით",
		"morphemes" : "[\"ი\", \"სწავლ\", \"ი\", \"დ\", \"ით\"]",
		"notes" : null,
		"created_at" : "2025-08-29T23:06:19.000Z"
	},
	{
		"id" : 582,
		"verb_id" : 18,
		"tense" : "conditional",
		"mood" : "conditional",
		"person" : "3pl",
		"number" : "pl",
		"conjugated_form" : "ისწავლიდნენ",
		"normalized_form" : "ისწავლიდნენ",
		"morphemes" : "[\"ი\", \"სწავლ\", \"ი\", \"დ\", \"ნენ\"]",
		"notes" : null,
		"created_at" : "2025-08-29T23:06:19.000Z"
	},
	{
		"id" : 583,
		"verb_id" : 18,
		"tense" : "future",
		"mood" : "subjunctive",
		"person" : "1sg",
		"number" : "sg",
		"conjugated_form" : "ვისწავლიდე",
		"normalized_form" : "ვისწავლიდე",
		"morphemes" : "[\"ვ\", \"ი\", \"სწავლ\", \"ი\", \"დ\", \"ე\"]",
		"notes" : null,
		"created_at" : "2025-08-29T23:06:19.000Z"
	},
	{
		"id" : 584,
		"verb_id" : 18,
		"tense" : "future",
		"mood" : "subjunctive",
		"person" : "2sg",
		"number" : "sg",
		"conjugated_form" : "ისწავლიდე",
		"normalized_form" : "ისწავლიდე",
		"morphemes" : "[\"ი\", \"სწავლ\", \"ი\", \"დ\", \"ე\"]",
		"notes" : null,
		"created_at" : "2025-08-29T23:06:19.000Z"
	},
	{
		"id" : 585,
		"verb_id" : 18,
		"tense" : "future",
		"mood" : "subjunctive",
		"person" : "3sg",
		"number" : "sg",
		"conjugated_form" : "ისწავლიდეს",
		"normalized_form" : "ისწავლიდეს",
		"morphemes" : "[\"ი\", \"სწავლ\", \"ი\", \"დ\", \"ეს\"]",
		"notes" : null,
		"created_at" : "2025-08-29T23:06:19.000Z"
	},
	{
		"id" : 586,
		"verb_id" : 18,
		"tense" : "future",
		"mood" : "subjunctive",
		"person" : "1pl",
		"number" : "pl",
		"conjugated_form" : "ვისწავლიდეთ",
		"normalized_form" : "ვისწავლიდეთ",
		"morphemes" : "[\"ვ\", \"ი\", \"სწავლ\", \"ი\", \"დ\", \"ეთ\"]",
		"notes" : null,
		"created_at" : "2025-08-29T23:06:19.000Z"
	},
	{
		"id" : 587,
		"verb_id" : 18,
		"tense" : "future",
		"mood" : "subjunctive",
		"person" : "2pl",
		"number" : "pl",
		"conjugated_form" : "ისწავლიდეთ",
		"normalized_form" : "ისწავლიდეთ",
		"morphemes" : "[\"ი\", \"სწავლ\", \"ი\", \"დ\", \"ეთ\"]",
		"notes" : null,
		"created_at" : "2025-08-29T23:06:19.000Z"
	},
	{
		"id" : 588,
		"verb_id" : 18,
		"tense" : "future",
		"mood" : "subjunctive",
		"person" : "3pl",
		"number" : "pl",
		"conjugated_form" : "ისწავლიდნენ",
		"normalized_form" : "ისწავლიდნენ",
		"morphemes" : "[\"ი\", \"სწავლ\", \"ი\", \"დ\", \"ნენ\"]",
		"notes" : null,
		"created_at" : "2025-08-29T23:06:19.000Z"
	},
	{
		"id" : 589,
		"verb_id" : 18,
		"tense" : "aorist",
		"mood" : "aorist",
		"person" : "1sg",
		"number" : "sg",
		"conjugated_form" : "ვისწავლე",
		"normalized_form" : "ვისწავლე",
		"morphemes" : "[\"ვ\", \"ი\", \"სწავლ\", \"ე\"]",
		"notes" : null,
		"created_at" : "2025-08-29T23:06:19.000Z"
	},
	{
		"id" : 590,
		"verb_id" : 18,
		"tense" : "aorist",
		"mood" : "aorist",
		"person" : "2sg",
		"number" : "sg",
		"conjugated_form" : "ისწავლე",
		"normalized_form" : "ისწავლე",
		"morphemes" : "[\"ი\", \"სწავლ\", \"ე\"]",
		"notes" : null,
		"created_at" : "2025-08-29T23:06:19.000Z"
	},
	{
		"id" : 591,
		"verb_id" : 18,
		"tense" : "aorist",
		"mood" : "aorist",
		"person" : "3sg",
		"number" : "sg",
		"conjugated_form" : "ისწავლა",
		"normalized_form" : "ისწავლა",
		"morphemes" : "[\"ი\", \"სწავლ\", \"ა\"]",
		"notes" : null,
		"created_at" : "2025-08-29T23:06:19.000Z"
	},
	{
		"id" : 592,
		"verb_id" : 18,
		"tense" : "aorist",
		"mood" : "aorist",
		"person" : "1pl",
		"number" : "pl",
		"conjugated_form" : "ვისწავლეთ",
		"normalized_form" : "ვისწავლეთ",
		"morphemes" : "[\"ვ\", \"ი\", \"სწავლ\", \"ეთ\"]",
		"notes" : null,
		"created_at" : "2025-08-29T23:06:19.000Z"
	},
	{
		"id" : 593,
		"verb_id" : 18,
		"tense" : "aorist",
		"mood" : "aorist",
		"person" : "2pl",
		"number" : "pl",
		"conjugated_form" : "ისწავლეთ",
		"normalized_form" : "ისწავლეთ",
		"morphemes" : "[\"ი\", \"სწავლ\", \"ეთ\"]",
		"notes" : null,
		"created_at" : "2025-08-29T23:06:19.000Z"
	},
	{
		"id" : 594,
		"verb_id" : 18,
		"tense" : "aorist",
		"mood" : "aorist",
		"person" : "3pl",
		"number" : "pl",
		"conjugated_form" : "ისწავლეს",
		"normalized_form" : "ისწავლეს",
		"morphemes" : "[\"ი\", \"სწავლ\", \"ეს\"]",
		"notes" : null,
		"created_at" : "2025-08-29T23:06:19.000Z"
	},
	{
		"id" : 595,
		"verb_id" : 18,
		"tense" : "optative",
		"mood" : "optative",
		"person" : "1sg",
		"number" : "sg",
		"conjugated_form" : "ვისწავლო",
		"normalized_form" : "ვისწავლო",
		"morphemes" : "[\"ვ\", \"ი\", \"სწავლ\", \"ო\"]",
		"notes" : null,
		"created_at" : "2025-08-29T23:06:19.000Z"
	},
	{
		"id" : 596,
		"verb_id" : 18,
		"tense" : "optative",
		"mood" : "optative",
		"person" : "2sg",
		"number" : "sg",
		"conjugated_form" : "ისწავლო",
		"normalized_form" : "ისწავლო",
		"morphemes" : "[\"ი\", \"სწავლ\", \"ო\"]",
		"notes" : null,
		"created_at" : "2025-08-29T23:06:19.000Z"
	},
	{
		"id" : 597,
		"verb_id" : 18,
		"tense" : "optative",
		"mood" : "optative",
		"person" : "3sg",
		"number" : "sg",
		"conjugated_form" : "ისწავლოს",
		"normalized_form" : "ისწავლოს",
		"morphemes" : "[\"ი\", \"სწავლ\", \"ოს\"]",
		"notes" : null,
		"created_at" : "2025-08-29T23:06:19.000Z"
	},
	{
		"id" : 598,
		"verb_id" : 18,
		"tense" : "optative",
		"mood" : "optative",
		"person" : "1pl",
		"number" : "pl",
		"conjugated_form" : "ვისწავლოთ",
		"normalized_form" : "ვისწავლოთ",
		"morphemes" : "[\"ვ\", \"ი\", \"სწავლ\", \"ოთ\"]",
		"notes" : null,
		"created_at" : "2025-08-29T23:06:19.000Z"
	},
	{
		"id" : 599,
		"verb_id" : 18,
		"tense" : "optative",
		"mood" : "optative",
		"person" : "2pl",
		"number" : "pl",
		"conjugated_form" : "ისწავლოთ",
		"normalized_form" : "ისწავლოთ",
		"morphemes" : "[\"ი\", \"სწავლ\", \"ოთ\"]",
		"notes" : null,
		"created_at" : "2025-08-29T23:06:19.000Z"
	},
	{
		"id" : 600,
		"verb_id" : 18,
		"tense" : "optative",
		"mood" : "optative",
		"person" : "3pl",
		"number" : "pl",
		"conjugated_form" : "ისწავლონ",
		"normalized_form" : "ისწავლონ",
		"morphemes" : "[\"ი\", \"სწავლ\", \"ონ\"]",
		"notes" : null,
		"created_at" : "2025-08-29T23:06:19.000Z"
	},
	{
		"id" : 601,
		"verb_id" : 18,
		"tense" : "perfect",
		"mood" : "indicative",
		"person" : "1sg",
		"number" : "sg",
		"conjugated_form" : "მისწავლია",
		"normalized_form" : "მისწავლია",
		"morphemes" : "[\"მი\", \"სწავლ\", \"ია\"]",
		"notes" : null,
		"created_at" : "2025-08-29T23:06:19.000Z"
	},
	{
		"id" : 602,
		"verb_id" : 18,
		"tense" : "perfect",
		"mood" : "indicative",
		"person" : "2sg",
		"number" : "sg",
		"conjugated_form" : "გისწავლია",
		"normalized_form" : "გისწავლია",
		"morphemes" : "[\"გი\", \"სწავლ\", \"ია\"]",
		"notes" : null,
		"created_at" : "2025-08-29T23:06:19.000Z"
	},
	{
		"id" : 603,
		"verb_id" : 18,
		"tense" : "perfect",
		"mood" : "indicative",
		"person" : "3sg",
		"number" : "sg",
		"conjugated_form" : "უსწავლია",
		"normalized_form" : "უსწავლია",
		"morphemes" : "[\"უ\", \"სწავლ\", \"ია\"]",
		"notes" : null,
		"created_at" : "2025-08-29T23:06:19.000Z"
	},
	{
		"id" : 604,
		"verb_id" : 18,
		"tense" : "perfect",
		"mood" : "indicative",
		"person" : "1pl",
		"number" : "pl",
		"conjugated_form" : "გვისწავლია",
		"normalized_form" : "გვისწავლია",
		"morphemes" : "[\"გვი\", \"სწავლ\", \"ია\"]",
		"notes" : null,
		"created_at" : "2025-08-29T23:06:19.000Z"
	},
	{
		"id" : 605,
		"verb_id" : 18,
		"tense" : "perfect",
		"mood" : "indicative",
		"person" : "2pl",
		"number" : "pl",
		"conjugated_form" : "გისწავლიათ",
		"normalized_form" : "გისწავლიათ",
		"morphemes" : "[\"გი\", \"სწავლ\", \"იათ\"]",
		"notes" : null,
		"created_at" : "2025-08-29T23:06:19.000Z"
	},
	{
		"id" : 606,
		"verb_id" : 18,
		"tense" : "perfect",
		"mood" : "indicative",
		"person" : "3pl",
		"number" : "pl",
		"conjugated_form" : "უსწავლიათ",
		"normalized_form" : "უსწავლიათ",
		"morphemes" : "[\"უ\", \"სწავლ\", \"იათ\"]",
		"notes" : null,
		"created_at" : "2025-08-29T23:06:19.000Z"
	},
	{
		"id" : 607,
		"verb_id" : 18,
		"tense" : "pluperfect",
		"mood" : "indicative",
		"person" : "1sg",
		"number" : "sg",
		"conjugated_form" : "მესწავლა",
		"normalized_form" : "მესწავლა",
		"morphemes" : "[\"მე\", \"სწავლ\", \"ა\"]",
		"notes" : null,
		"created_at" : "2025-08-29T23:06:19.000Z"
	},
	{
		"id" : 608,
		"verb_id" : 18,
		"tense" : "pluperfect",
		"mood" : "indicative",
		"person" : "2sg",
		"number" : "sg",
		"conjugated_form" : "გესწავლა",
		"normalized_form" : "გესწავლა",
		"morphemes" : "[\"გე\", \"სწავლ\", \"ა\"]",
		"notes" : null,
		"created_at" : "2025-08-29T23:06:19.000Z"
	},
	{
		"id" : 609,
		"verb_id" : 18,
		"tense" : "pluperfect",
		"mood" : "indicative",
		"person" : "3sg",
		"number" : "sg",
		"conjugated_form" : "ესწავლა",
		"normalized_form" : "ესწავლა",
		"morphemes" : "[\"ე\", \"სწავლ\", \"ა\"]",
		"notes" : null,
		"created_at" : "2025-08-29T23:06:19.000Z"
	},
	{
		"id" : 610,
		"verb_id" : 18,
		"tense" : "pluperfect",
		"mood" : "indicative",
		"person" : "1pl",
		"number" : "pl",
		"conjugated_form" : "გვესწავლა",
		"normalized_form" : "გვესწავლა",
		"morphemes" : "[\"გვე\", \"სწავლ\", \"ა\"]",
		"notes" : null,
		"created_at" : "2025-08-29T23:06:19.000Z"
	},
	{
		"id" : 611,
		"verb_id" : 18,
		"tense" : "pluperfect",
		"mood" : "indicative",
		"person" : "2pl",
		"number" : "pl",
		"conjugated_form" : "გესწავლათ",
		"normalized_form" : "გესწავლათ",
		"morphemes" : "[\"გე\", \"სწავლ\", \"ათ\"]",
		"notes" : null,
		"created_at" : "2025-08-29T23:06:19.000Z"
	},
	{
		"id" : 612,
		"verb_id" : 18,
		"tense" : "pluperfect",
		"mood" : "indicative",
		"person" : "3pl",
		"number" : "pl",
		"conjugated_form" : "ესწავლათ",
		"normalized_form" : "ესწავლათ",
		"morphemes" : "[\"ე\", \"სწავლ\", \"ათ\"]",
		"notes" : null,
		"created_at" : "2025-08-29T23:06:19.000Z"
	},
	{
		"id" : 613,
		"verb_id" : 19,
		"tense" : "presente",
		"mood" : "indicative",
		"person" : "1sg",
		"number" : "sg",
		"conjugated_form" : "ვგზავნი",
		"normalized_form" : "ვგზავნი",
		"morphemes" : "[\"ვ\", \"გზავნ\", \"ი\"]",
		"notes" : null,
		"created_at" : "2025-08-29T23:15:06.000Z"
	},
	{
		"id" : 614,
		"verb_id" : 19,
		"tense" : "presente",
		"mood" : "indicative",
		"person" : "2sg",
		"number" : "sg",
		"conjugated_form" : "გზავნი",
		"normalized_form" : "გზავნი",
		"morphemes" : "[\"გზავნ\", \"ი\"]",
		"notes" : null,
		"created_at" : "2025-08-29T23:15:06.000Z"
	},
	{
		"id" : 615,
		"verb_id" : 19,
		"tense" : "presente",
		"mood" : "indicative",
		"person" : "3sg",
		"number" : "sg",
		"conjugated_form" : "გზავნის",
		"normalized_form" : "გზავნის",
		"morphemes" : "[\"გზავნ\", \"ი\", \"ს\"]",
		"notes" : null,
		"created_at" : "2025-08-29T23:15:06.000Z"
	},
	{
		"id" : 616,
		"verb_id" : 19,
		"tense" : "presente",
		"mood" : "indicative",
		"person" : "1pl",
		"number" : "pl",
		"conjugated_form" : "ვგზავნით",
		"normalized_form" : "ვგზავნით",
		"morphemes" : "[\"ვ\", \"გზავნ\", \"ი\", \"თ\"]",
		"notes" : null,
		"created_at" : "2025-08-29T23:15:06.000Z"
	},
	{
		"id" : 617,
		"verb_id" : 19,
		"tense" : "presente",
		"mood" : "indicative",
		"person" : "2pl",
		"number" : "pl",
		"conjugated_form" : "გზავნით",
		"normalized_form" : "გზავნით",
		"morphemes" : "[\"გზავნ\", \"ი\", \"თ\"]",
		"notes" : null,
		"created_at" : "2025-08-29T23:15:06.000Z"
	},
	{
		"id" : 618,
		"verb_id" : 19,
		"tense" : "presente",
		"mood" : "indicative",
		"person" : "3pl",
		"number" : "pl",
		"conjugated_form" : "გზავნიან",
		"normalized_form" : "გზავნიან",
		"morphemes" : "[\"გზავნ\", \"ი\", \"ენ\"]",
		"notes" : null,
		"created_at" : "2025-08-29T23:15:06.000Z"
	},
	{
		"id" : 619,
		"verb_id" : 19,
		"tense" : "imperfect",
		"mood" : "indicative",
		"person" : "1sg",
		"number" : "sg",
		"conjugated_form" : "ვგზავნიდი",
		"normalized_form" : "ვგზავნიდი",
		"morphemes" : "[\"ვ\", \"გზავნ\", \"ი\", \"დ\", \"ი\"]",
		"notes" : null,
		"created_at" : "2025-08-29T23:15:06.000Z"
	},
	{
		"id" : 620,
		"verb_id" : 19,
		"tense" : "imperfect",
		"mood" : "indicative",
		"person" : "2sg",
		"number" : "sg",
		"conjugated_form" : "გზავნიდი",
		"normalized_form" : "გზავნიდი",
		"morphemes" : "[\"გზავნ\", \"ი\", \"დ\", \"ი\"]",
		"notes" : null,
		"created_at" : "2025-08-29T23:15:06.000Z"
	},
	{
		"id" : 621,
		"verb_id" : 19,
		"tense" : "imperfect",
		"mood" : "indicative",
		"person" : "3sg",
		"number" : "sg",
		"conjugated_form" : "გზავნიდა",
		"normalized_form" : "გზავნიდა",
		"morphemes" : "[\"გზავნ\", \"ი\", \"დ\", \"ა\"]",
		"notes" : null,
		"created_at" : "2025-08-29T23:15:06.000Z"
	},
	{
		"id" : 622,
		"verb_id" : 19,
		"tense" : "imperfect",
		"mood" : "indicative",
		"person" : "1pl",
		"number" : "pl",
		"conjugated_form" : "ვგზავნიდით",
		"normalized_form" : "ვგზავნიდით",
		"morphemes" : "[\"ვ\", \"გზავნ\", \"ი\", \"დ\", \"ით\"]",
		"notes" : null,
		"created_at" : "2025-08-29T23:15:06.000Z"
	},
	{
		"id" : 623,
		"verb_id" : 19,
		"tense" : "imperfect",
		"mood" : "indicative",
		"person" : "2pl",
		"number" : "pl",
		"conjugated_form" : "გზავნიდით",
		"normalized_form" : "გზავნიდით",
		"morphemes" : "[\"გზავნ\", \"ი\", \"დ\", \"ით\"]",
		"notes" : null,
		"created_at" : "2025-08-29T23:15:06.000Z"
	},
	{
		"id" : 624,
		"verb_id" : 19,
		"tense" : "imperfect",
		"mood" : "indicative",
		"person" : "3pl",
		"number" : "pl",
		"conjugated_form" : "გზავნიდნენ",
		"normalized_form" : "გზავნიდნენ",
		"morphemes" : "[\"გზავნ\", \"ი\", \"დ\", \"ნენ\"]",
		"notes" : null,
		"created_at" : "2025-08-29T23:15:06.000Z"
	},
	{
		"id" : 625,
		"verb_id" : 19,
		"tense" : "present",
		"mood" : "subjunctive",
		"person" : "1sg",
		"number" : "sg",
		"conjugated_form" : "ვგზავნიდე",
		"normalized_form" : "ვგზავნიდე",
		"morphemes" : "[\"ვ\", \"გზავნ\", \"ი\", \"დ\", \"ე\"]",
		"notes" : null,
		"created_at" : "2025-08-29T23:15:06.000Z"
	},
	{
		"id" : 626,
		"verb_id" : 19,
		"tense" : "present",
		"mood" : "subjunctive",
		"person" : "2sg",
		"number" : "sg",
		"conjugated_form" : "გზავნიდე",
		"normalized_form" : "გზავნიდე",
		"morphemes" : "[\"გზავნ\", \"ი\", \"დ\", \"ე\"]",
		"notes" : null,
		"created_at" : "2025-08-29T23:15:06.000Z"
	},
	{
		"id" : 627,
		"verb_id" : 19,
		"tense" : "present",
		"mood" : "subjunctive",
		"person" : "3sg",
		"number" : "sg",
		"conjugated_form" : "გზავნიდეს",
		"normalized_form" : "გზავნიდეს",
		"morphemes" : "[\"გზავნ\", \"ი\", \"დ\", \"ეს\"]",
		"notes" : null,
		"created_at" : "2025-08-29T23:15:06.000Z"
	},
	{
		"id" : 628,
		"verb_id" : 19,
		"tense" : "present",
		"mood" : "subjunctive",
		"person" : "1pl",
		"number" : "pl",
		"conjugated_form" : "ვგზავნიდეთ",
		"normalized_form" : "ვგზავნიდეთ",
		"morphemes" : "[\"ვ\", \"გზავნ\", \"ი\", \"დ\", \"ეთ\"]",
		"notes" : null,
		"created_at" : "2025-08-29T23:15:06.000Z"
	},
	{
		"id" : 629,
		"verb_id" : 19,
		"tense" : "present",
		"mood" : "subjunctive",
		"person" : "2pl",
		"number" : "pl",
		"conjugated_form" : "გზავნიდეთ",
		"normalized_form" : "გზავნიდეთ",
		"morphemes" : "[\"გზავნ\", \"ი\", \"დ\", \"ეთ\"]",
		"notes" : null,
		"created_at" : "2025-08-29T23:15:06.000Z"
	},
	{
		"id" : 630,
		"verb_id" : 19,
		"tense" : "present",
		"mood" : "subjunctive",
		"person" : "3pl",
		"number" : "pl",
		"conjugated_form" : "გზავნიდნენ",
		"normalized_form" : "გზავნიდნენ",
		"morphemes" : "[\"გზავნ\", \"ი\", \"დ\", \"ნენ\"]",
		"notes" : null,
		"created_at" : "2025-08-29T23:15:06.000Z"
	},
	{
		"id" : 631,
		"verb_id" : 19,
		"tense" : "future",
		"mood" : "indicative",
		"person" : "1sg",
		"number" : "sg",
		"conjugated_form" : "გავგზავნი",
		"normalized_form" : "გავგზავნი",
		"morphemes" : "[\"გა\", \"ვ\", \"გზავნ\", \"ი\"]",
		"notes" : null,
		"created_at" : "2025-08-29T23:15:06.000Z"
	},
	{
		"id" : 632,
		"verb_id" : 19,
		"tense" : "future",
		"mood" : "indicative",
		"person" : "2sg",
		"number" : "sg",
		"conjugated_form" : "გაგზავნი",
		"normalized_form" : "გაგზავნი",
		"morphemes" : "[\"გა\", \"გზავნ\", \"ი\"]",
		"notes" : null,
		"created_at" : "2025-08-29T23:15:06.000Z"
	},
	{
		"id" : 633,
		"verb_id" : 19,
		"tense" : "future",
		"mood" : "indicative",
		"person" : "3sg",
		"number" : "sg",
		"conjugated_form" : "გაგზავნის",
		"normalized_form" : "გაგზავნის",
		"morphemes" : "[\"გა\", \"გზავნ\", \"ი\", \"ს\"]",
		"notes" : null,
		"created_at" : "2025-08-29T23:15:06.000Z"
	},
	{
		"id" : 634,
		"verb_id" : 19,
		"tense" : "future",
		"mood" : "indicative",
		"person" : "1pl",
		"number" : "pl",
		"conjugated_form" : "გავგზავნით",
		"normalized_form" : "გავგზავნით",
		"morphemes" : "[\"გა\", \"ვ\", \"გზავნ\", \"ი\", \"თ\"]",
		"notes" : null,
		"created_at" : "2025-08-29T23:15:06.000Z"
	},
	{
		"id" : 635,
		"verb_id" : 19,
		"tense" : "future",
		"mood" : "indicative",
		"person" : "2pl",
		"number" : "pl",
		"conjugated_form" : "გაგზავნით",
		"normalized_form" : "გაგზავნით",
		"morphemes" : "[\"გა\", \"გზავნ\", \"ი\", \"თ\"]",
		"notes" : null,
		"created_at" : "2025-08-29T23:15:06.000Z"
	},
	{
		"id" : 636,
		"verb_id" : 19,
		"tense" : "future",
		"mood" : "indicative",
		"person" : "3pl",
		"number" : "pl",
		"conjugated_form" : "გაგზავნიან",
		"normalized_form" : "გაგზავნიან",
		"morphemes" : "[\"გა\", \"გზავნ\", \"ი\", \"ენ\"]",
		"notes" : null,
		"created_at" : "2025-08-29T23:15:06.000Z"
	},
	{
		"id" : 637,
		"verb_id" : 19,
		"tense" : "conditional",
		"mood" : "conditional",
		"person" : "1sg",
		"number" : "sg",
		"conjugated_form" : "გავგზავნიდი",
		"normalized_form" : "გავგზავნიდი",
		"morphemes" : "[\"გა\", \"ვ\", \"გზავნ\", \"ი\", \"დ\", \"ი\"]",
		"notes" : null,
		"created_at" : "2025-08-29T23:15:06.000Z"
	},
	{
		"id" : 638,
		"verb_id" : 19,
		"tense" : "conditional",
		"mood" : "conditional",
		"person" : "2sg",
		"number" : "sg",
		"conjugated_form" : "გაგზავნიდი",
		"normalized_form" : "გაგზავნიდი",
		"morphemes" : "[\"გა\", \"გზავნ\", \"ი\", \"დ\", \"ი\"]",
		"notes" : null,
		"created_at" : "2025-08-29T23:15:06.000Z"
	},
	{
		"id" : 639,
		"verb_id" : 19,
		"tense" : "conditional",
		"mood" : "conditional",
		"person" : "3sg",
		"number" : "sg",
		"conjugated_form" : "გაგზავნიდა",
		"normalized_form" : "გაგზავნიდა",
		"morphemes" : "[\"გა\", \"გზავნ\", \"ი\", \"დ\", \"ა\"]",
		"notes" : null,
		"created_at" : "2025-08-29T23:15:06.000Z"
	},
	{
		"id" : 640,
		"verb_id" : 19,
		"tense" : "conditional",
		"mood" : "conditional",
		"person" : "1pl",
		"number" : "pl",
		"conjugated_form" : "გავგზავნიდით",
		"normalized_form" : "გავგზავნიდით",
		"morphemes" : "[\"გა\", \"ვ\", \"გზავნ\", \"ი\", \"დ\", \"ით\"]",
		"notes" : null,
		"created_at" : "2025-08-29T23:15:06.000Z"
	},
	{
		"id" : 641,
		"verb_id" : 19,
		"tense" : "conditional",
		"mood" : "conditional",
		"person" : "2pl",
		"number" : "pl",
		"conjugated_form" : "გაგზავნიდით",
		"normalized_form" : "გაგზავნიდით",
		"morphemes" : "[\"გა\", \"გზავნ\", \"ი\", \"დ\", \"ით\"]",
		"notes" : null,
		"created_at" : "2025-08-29T23:15:06.000Z"
	},
	{
		"id" : 642,
		"verb_id" : 19,
		"tense" : "conditional",
		"mood" : "conditional",
		"person" : "3pl",
		"number" : "pl",
		"conjugated_form" : "გაგზავნიდნენ",
		"normalized_form" : "გაგზავნიდნენ",
		"morphemes" : "[\"გა\", \"გზავნ\", \"ი\", \"დ\", \"ნენ\"]",
		"notes" : null,
		"created_at" : "2025-08-29T23:15:06.000Z"
	},
	{
		"id" : 643,
		"verb_id" : 19,
		"tense" : "future",
		"mood" : "subjunctive",
		"person" : "1sg",
		"number" : "sg",
		"conjugated_form" : "გავგზავნიდე",
		"normalized_form" : "გავგზავნიდე",
		"morphemes" : "[\"გა\", \"ვ\", \"გზავნ\", \"ი\", \"დ\", \"ე\"]",
		"notes" : null,
		"created_at" : "2025-08-29T23:15:06.000Z"
	},
	{
		"id" : 644,
		"verb_id" : 19,
		"tense" : "future",
		"mood" : "subjunctive",
		"person" : "2sg",
		"number" : "sg",
		"conjugated_form" : "გაგზავნიდე",
		"normalized_form" : "გაგზავნიდე",
		"morphemes" : "[\"გა\", \"გზავნ\", \"ი\", \"დ\", \"ე\"]",
		"notes" : null,
		"created_at" : "2025-08-29T23:15:06.000Z"
	},
	{
		"id" : 645,
		"verb_id" : 19,
		"tense" : "future",
		"mood" : "subjunctive",
		"person" : "3sg",
		"number" : "sg",
		"conjugated_form" : "გაგზავნიდეს",
		"normalized_form" : "გაგზავნიდეს",
		"morphemes" : "[\"გა\", \"გზავნ\", \"ი\", \"დ\", \"ეს\"]",
		"notes" : null,
		"created_at" : "2025-08-29T23:15:06.000Z"
	},
	{
		"id" : 646,
		"verb_id" : 19,
		"tense" : "future",
		"mood" : "subjunctive",
		"person" : "1pl",
		"number" : "pl",
		"conjugated_form" : "გავგზავნიდეთ",
		"normalized_form" : "გავგზავნიდეთ",
		"morphemes" : "[\"გა\", \"ვ\", \"გზავნ\", \"ი\", \"დ\", \"ეთ\"]",
		"notes" : null,
		"created_at" : "2025-08-29T23:15:06.000Z"
	},
	{
		"id" : 647,
		"verb_id" : 19,
		"tense" : "future",
		"mood" : "subjunctive",
		"person" : "2pl",
		"number" : "pl",
		"conjugated_form" : "გაგზავნიდეთ",
		"normalized_form" : "გაგზავნიდეთ",
		"morphemes" : "[\"გა\", \"გზავნ\", \"ი\", \"დ\", \"ეთ\"]",
		"notes" : null,
		"created_at" : "2025-08-29T23:15:06.000Z"
	},
	{
		"id" : 648,
		"verb_id" : 19,
		"tense" : "future",
		"mood" : "subjunctive",
		"person" : "3pl",
		"number" : "pl",
		"conjugated_form" : "გაგზავნიდნენ",
		"normalized_form" : "გაგზავნიდნენ",
		"morphemes" : "[\"გა\", \"გზავნ\", \"ი\", \"დ\", \"ნენ\"]",
		"notes" : null,
		"created_at" : "2025-08-29T23:15:06.000Z"
	},
	{
		"id" : 649,
		"verb_id" : 19,
		"tense" : "aorist",
		"mood" : "aorist",
		"person" : "1sg",
		"number" : "sg",
		"conjugated_form" : "გავგზავნე",
		"normalized_form" : "გავგზავნე",
		"morphemes" : "[\"გა\", \"ვ\", \"გზავნ\", \"ე\"]",
		"notes" : null,
		"created_at" : "2025-08-29T23:15:06.000Z"
	},
	{
		"id" : 650,
		"verb_id" : 19,
		"tense" : "aorist",
		"mood" : "aorist",
		"person" : "2sg",
		"number" : "sg",
		"conjugated_form" : "გაგზავნე",
		"normalized_form" : "გაგზავნე",
		"morphemes" : "[\"გა\", \"გზავნ\", \"ე\"]",
		"notes" : null,
		"created_at" : "2025-08-29T23:15:06.000Z"
	},
	{
		"id" : 651,
		"verb_id" : 19,
		"tense" : "aorist",
		"mood" : "aorist",
		"person" : "3sg",
		"number" : "sg",
		"conjugated_form" : "გაგზავნა",
		"normalized_form" : "გაგზავნა",
		"morphemes" : "[\"გა\", \"გზავნ\", \"ა\"]",
		"notes" : null,
		"created_at" : "2025-08-29T23:15:06.000Z"
	},
	{
		"id" : 652,
		"verb_id" : 19,
		"tense" : "aorist",
		"mood" : "aorist",
		"person" : "1pl",
		"number" : "pl",
		"conjugated_form" : "გავგზავნეთ",
		"normalized_form" : "გავგზავნეთ",
		"morphemes" : "[\"გა\", \"ვ\", \"გზავნ\", \"ეთ\"]",
		"notes" : null,
		"created_at" : "2025-08-29T23:15:06.000Z"
	},
	{
		"id" : 653,
		"verb_id" : 19,
		"tense" : "aorist",
		"mood" : "aorist",
		"person" : "2pl",
		"number" : "pl",
		"conjugated_form" : "გაგზავნეთ",
		"normalized_form" : "გაგზავნეთ",
		"morphemes" : "[\"გა\", \"გზავნ\", \"ეთ\"]",
		"notes" : null,
		"created_at" : "2025-08-29T23:15:06.000Z"
	},
	{
		"id" : 654,
		"verb_id" : 19,
		"tense" : "aorist",
		"mood" : "aorist",
		"person" : "3pl",
		"number" : "pl",
		"conjugated_form" : "გაგზავნეს",
		"normalized_form" : "გაგზავნეს",
		"morphemes" : "[\"გა\", \"გზავნ\", \"ეს\"]",
		"notes" : null,
		"created_at" : "2025-08-29T23:15:06.000Z"
	},
	{
		"id" : 655,
		"verb_id" : 19,
		"tense" : "optative",
		"mood" : "optative",
		"person" : "1sg",
		"number" : "sg",
		"conjugated_form" : "გავგზავნო",
		"normalized_form" : "გავგზავნო",
		"morphemes" : "[\"გა\", \"ვ\", \"გზავნ\", \"ო\"]",
		"notes" : null,
		"created_at" : "2025-08-29T23:15:06.000Z"
	},
	{
		"id" : 656,
		"verb_id" : 19,
		"tense" : "optative",
		"mood" : "optative",
		"person" : "2sg",
		"number" : "sg",
		"conjugated_form" : "გაგზავნო",
		"normalized_form" : "გაგზავნო",
		"morphemes" : "[\"გა\", \"გზავნ\", \"ო\"]",
		"notes" : null,
		"created_at" : "2025-08-29T23:15:06.000Z"
	},
	{
		"id" : 657,
		"verb_id" : 19,
		"tense" : "optative",
		"mood" : "optative",
		"person" : "3sg",
		"number" : "sg",
		"conjugated_form" : "გაგზავნოს",
		"normalized_form" : "გაგზავნოს",
		"morphemes" : "[\"გა\", \"გზავნ\", \"ოს\"]",
		"notes" : null,
		"created_at" : "2025-08-29T23:15:06.000Z"
	},
	{
		"id" : 658,
		"verb_id" : 19,
		"tense" : "optative",
		"mood" : "optative",
		"person" : "1pl",
		"number" : "pl",
		"conjugated_form" : "გავგზავნოთ",
		"normalized_form" : "გავგზავნოთ",
		"morphemes" : "[\"გა\", \"ვ\", \"გზავნ\", \"ოთ\"]",
		"notes" : null,
		"created_at" : "2025-08-29T23:15:06.000Z"
	},
	{
		"id" : 659,
		"verb_id" : 19,
		"tense" : "optative",
		"mood" : "optative",
		"person" : "2pl",
		"number" : "pl",
		"conjugated_form" : "გაგზავნოთ",
		"normalized_form" : "გაგზავნოთ",
		"morphemes" : "[\"გა\", \"გზავნ\", \"ოთ\"]",
		"notes" : null,
		"created_at" : "2025-08-29T23:15:06.000Z"
	},
	{
		"id" : 660,
		"verb_id" : 19,
		"tense" : "optative",
		"mood" : "optative",
		"person" : "3pl",
		"number" : "pl",
		"conjugated_form" : "გაგზავნონ",
		"normalized_form" : "გაგზავნონ",
		"morphemes" : "[\"გა\", \"გზავნ\", \"ონ\"]",
		"notes" : null,
		"created_at" : "2025-08-29T23:15:06.000Z"
	},
	{
		"id" : 661,
		"verb_id" : 19,
		"tense" : "perfect",
		"mood" : "indicative",
		"person" : "1sg",
		"number" : "sg",
		"conjugated_form" : "გამიგზავნია",
		"normalized_form" : "გამიგზავნია",
		"morphemes" : "[\"გა\", \"მი\", \"გზავნ\", \"ია\"]",
		"notes" : null,
		"created_at" : "2025-08-29T23:15:06.000Z"
	},
	{
		"id" : 662,
		"verb_id" : 19,
		"tense" : "perfect",
		"mood" : "indicative",
		"person" : "2sg",
		"number" : "sg",
		"conjugated_form" : "გაგიგზავნია",
		"normalized_form" : "გაგიგზავნია",
		"morphemes" : "[\"გა\", \"გი\", \"გზავნ\", \"ია\"]",
		"notes" : null,
		"created_at" : "2025-08-29T23:15:06.000Z"
	},
	{
		"id" : 663,
		"verb_id" : 19,
		"tense" : "perfect",
		"mood" : "indicative",
		"person" : "3sg",
		"number" : "sg",
		"conjugated_form" : "გაუგზავნია",
		"normalized_form" : "გაუგზავნია",
		"morphemes" : "[\"გა\", \"უ\", \"გზავნ\", \"ია\"]",
		"notes" : null,
		"created_at" : "2025-08-29T23:15:06.000Z"
	},
	{
		"id" : 664,
		"verb_id" : 19,
		"tense" : "perfect",
		"mood" : "indicative",
		"person" : "1pl",
		"number" : "pl",
		"conjugated_form" : "გაგვიგზავნია",
		"normalized_form" : "გაგვიგზავნია",
		"morphemes" : "[\"გა\", \"გვი\", \"გზავნ\", \"ია\"]",
		"notes" : null,
		"created_at" : "2025-08-29T23:15:06.000Z"
	},
	{
		"id" : 665,
		"verb_id" : 19,
		"tense" : "perfect",
		"mood" : "indicative",
		"person" : "2pl",
		"number" : "pl",
		"conjugated_form" : "გაგიგზავნიათ",
		"normalized_form" : "გაგიგზავნიათ",
		"morphemes" : "[\"გა\", \"გი\", \"გზავნ\", \"იათ\"]",
		"notes" : null,
		"created_at" : "2025-08-29T23:15:06.000Z"
	},
	{
		"id" : 666,
		"verb_id" : 19,
		"tense" : "perfect",
		"mood" : "indicative",
		"person" : "3pl",
		"number" : "pl",
		"conjugated_form" : "გაუგზავნიათ",
		"normalized_form" : "გაუგზავნიათ",
		"morphemes" : "[\"გა\", \"უ\", \"გზავნ\", \"იათ\"]",
		"notes" : null,
		"created_at" : "2025-08-29T23:15:06.000Z"
	},
	{
		"id" : 667,
		"verb_id" : 19,
		"tense" : "pluperfect",
		"mood" : "indicative",
		"person" : "1sg",
		"number" : "sg",
		"conjugated_form" : "გამეგზავნა",
		"normalized_form" : "გამეგზავნა",
		"morphemes" : "[\"გა\", \"მე\", \"გზავნ\", \"ა\"]",
		"notes" : null,
		"created_at" : "2025-08-29T23:15:06.000Z"
	},
	{
		"id" : 668,
		"verb_id" : 19,
		"tense" : "pluperfect",
		"mood" : "indicative",
		"person" : "2sg",
		"number" : "sg",
		"conjugated_form" : "გაგეგზავნა",
		"normalized_form" : "გაგეგზავნა",
		"morphemes" : "[\"გა\", \"გე\", \"გზავნ\", \"ა\"]",
		"notes" : null,
		"created_at" : "2025-08-29T23:15:06.000Z"
	},
	{
		"id" : 669,
		"verb_id" : 19,
		"tense" : "pluperfect",
		"mood" : "indicative",
		"person" : "3sg",
		"number" : "sg",
		"conjugated_form" : "გაეგზავნა",
		"normalized_form" : "გაეგზავნა",
		"morphemes" : "[\"გა\", \"ე\", \"გზავნ\", \"ა\"]",
		"notes" : null,
		"created_at" : "2025-08-29T23:15:06.000Z"
	},
	{
		"id" : 670,
		"verb_id" : 19,
		"tense" : "pluperfect",
		"mood" : "indicative",
		"person" : "1pl",
		"number" : "pl",
		"conjugated_form" : "გაგვეგზავნა",
		"normalized_form" : "გაგვეგზავნა",
		"morphemes" : "[\"გა\", \"გვე\", \"გზავნ\", \"ა\"]",
		"notes" : null,
		"created_at" : "2025-08-29T23:15:06.000Z"
	},
	{
		"id" : 671,
		"verb_id" : 19,
		"tense" : "pluperfect",
		"mood" : "indicative",
		"person" : "2pl",
		"number" : "pl",
		"conjugated_form" : "გაგეგზავნათ",
		"normalized_form" : "გაგეგზავნათ",
		"morphemes" : "[\"გა\", \"გე\", \"გზავნ\", \"ათ\"]",
		"notes" : null,
		"created_at" : "2025-08-29T23:15:06.000Z"
	},
	{
		"id" : 672,
		"verb_id" : 19,
		"tense" : "pluperfect",
		"mood" : "indicative",
		"person" : "3pl",
		"number" : "pl",
		"conjugated_form" : "გაეგზავნათ",
		"normalized_form" : "გაეგზავნათ",
		"morphemes" : "[\"გა\", \"ე\", \"გზავნ\", \"ათ\"]",
		"notes" : null,
		"created_at" : "2025-08-29T23:15:06.000Z"
	},
	{
		"id" : 673,
		"verb_id" : 20,
		"tense" : "presente",
		"mood" : "indicative",
		"person" : "1sg",
		"number" : "sg",
		"conjugated_form" : "ვჩურჩულებ",
		"normalized_form" : "ვჩურჩულებ",
		"morphemes" : "[\"ვ\", \"ჩურჩულ\", \"ებ\"]",
		"notes" : null,
		"created_at" : "2025-08-29T23:19:17.000Z"
	},
	{
		"id" : 674,
		"verb_id" : 20,
		"tense" : "presente",
		"mood" : "indicative",
		"person" : "2sg",
		"number" : "sg",
		"conjugated_form" : "ჩურჩულებ",
		"normalized_form" : "ჩურჩულებ",
		"morphemes" : "[\"ჩურჩულ\", \"ებ\"]",
		"notes" : null,
		"created_at" : "2025-08-29T23:19:17.000Z"
	},
	{
		"id" : 675,
		"verb_id" : 20,
		"tense" : "presente",
		"mood" : "indicative",
		"person" : "3sg",
		"number" : "sg",
		"conjugated_form" : "ჩურჩულებს",
		"normalized_form" : "ჩურჩულებს",
		"morphemes" : "[\"ჩურჩულ\", \"ებ\", \"ს\"]",
		"notes" : null,
		"created_at" : "2025-08-29T23:19:17.000Z"
	},
	{
		"id" : 676,
		"verb_id" : 20,
		"tense" : "presente",
		"mood" : "indicative",
		"person" : "1pl",
		"number" : "pl",
		"conjugated_form" : "ვჩურჩულებთ",
		"normalized_form" : "ვჩურჩულებთ",
		"morphemes" : "[\"ვ\", \"ჩურჩულ\", \"ებ\", \"თ\"]",
		"notes" : null,
		"created_at" : "2025-08-29T23:19:17.000Z"
	},
	{
		"id" : 677,
		"verb_id" : 20,
		"tense" : "presente",
		"mood" : "indicative",
		"person" : "2pl",
		"number" : "pl",
		"conjugated_form" : "ჩურჩულებთ",
		"normalized_form" : "ჩურჩულებთ",
		"morphemes" : "[\"ჩურჩულ\", \"ებ\", \"თ\"]",
		"notes" : null,
		"created_at" : "2025-08-29T23:19:17.000Z"
	},
	{
		"id" : 678,
		"verb_id" : 20,
		"tense" : "presente",
		"mood" : "indicative",
		"person" : "3pl",
		"number" : "pl",
		"conjugated_form" : "ჩურჩულებენ",
		"normalized_form" : "ჩურჩულებენ",
		"morphemes" : "[\"ჩურჩულ\", \"ებ\", \"ენ\"]",
		"notes" : null,
		"created_at" : "2025-08-29T23:19:17.000Z"
	},
	{
		"id" : 679,
		"verb_id" : 20,
		"tense" : "imperfect",
		"mood" : "indicative",
		"person" : "1sg",
		"number" : "sg",
		"conjugated_form" : "ვჩურჩულებდი",
		"normalized_form" : "ვჩურჩულებდი",
		"morphemes" : "[\"ვ\", \"ჩურჩულ\", \"ებ\", \"დ\", \"ი\"]",
		"notes" : null,
		"created_at" : "2025-08-29T23:19:17.000Z"
	},
	{
		"id" : 680,
		"verb_id" : 20,
		"tense" : "imperfect",
		"mood" : "indicative",
		"person" : "2sg",
		"number" : "sg",
		"conjugated_form" : "ჩურჩულებდი",
		"normalized_form" : "ჩურჩულებდი",
		"morphemes" : "[\"ჩურჩულ\", \"ებ\", \"დ\", \"ი\"]",
		"notes" : null,
		"created_at" : "2025-08-29T23:19:17.000Z"
	},
	{
		"id" : 681,
		"verb_id" : 20,
		"tense" : "imperfect",
		"mood" : "indicative",
		"person" : "3sg",
		"number" : "sg",
		"conjugated_form" : "ჩურჩულებდა",
		"normalized_form" : "ჩურჩულებდა",
		"morphemes" : "[\"ჩურჩულ\", \"ებ\", \"დ\", \"ა\"]",
		"notes" : null,
		"created_at" : "2025-08-29T23:19:17.000Z"
	},
	{
		"id" : 682,
		"verb_id" : 20,
		"tense" : "imperfect",
		"mood" : "indicative",
		"person" : "1pl",
		"number" : "pl",
		"conjugated_form" : "ვჩურჩულებდით",
		"normalized_form" : "ვჩურჩულებდით",
		"morphemes" : "[\"ვ\", \"ჩურჩულ\", \"ებ\", \"დ\", \"ით\"]",
		"notes" : null,
		"created_at" : "2025-08-29T23:19:17.000Z"
	},
	{
		"id" : 683,
		"verb_id" : 20,
		"tense" : "imperfect",
		"mood" : "indicative",
		"person" : "2pl",
		"number" : "pl",
		"conjugated_form" : "ჩურჩულებდით",
		"normalized_form" : "ჩურჩულებდით",
		"morphemes" : "[\"ჩურჩულ\", \"ებ\", \"დ\", \"ით\"]",
		"notes" : null,
		"created_at" : "2025-08-29T23:19:17.000Z"
	},
	{
		"id" : 684,
		"verb_id" : 20,
		"tense" : "imperfect",
		"mood" : "indicative",
		"person" : "3pl",
		"number" : "pl",
		"conjugated_form" : "ჩურჩულებდნენ",
		"normalized_form" : "ჩურჩულებდნენ",
		"morphemes" : "[\"ჩურჩულ\", \"ებ\", \"დ\", \"ნენ\"]",
		"notes" : null,
		"created_at" : "2025-08-29T23:19:17.000Z"
	},
	{
		"id" : 685,
		"verb_id" : 20,
		"tense" : "present",
		"mood" : "subjunctive",
		"person" : "1sg",
		"number" : "sg",
		"conjugated_form" : "ვჩურჩულებდე",
		"normalized_form" : "ვჩურჩულებდე",
		"morphemes" : "[\"ვ\", \"ჩურჩულ\", \"ებ\", \"დ\", \"ე\"]",
		"notes" : null,
		"created_at" : "2025-08-29T23:19:17.000Z"
	},
	{
		"id" : 686,
		"verb_id" : 20,
		"tense" : "present",
		"mood" : "subjunctive",
		"person" : "2sg",
		"number" : "sg",
		"conjugated_form" : "ჩურჩულებდე",
		"normalized_form" : "ჩურჩულებდე",
		"morphemes" : "[\"ჩურჩულ\", \"ებ\", \"დ\", \"ე\"]",
		"notes" : null,
		"created_at" : "2025-08-29T23:19:17.000Z"
	},
	{
		"id" : 687,
		"verb_id" : 20,
		"tense" : "present",
		"mood" : "subjunctive",
		"person" : "3sg",
		"number" : "sg",
		"conjugated_form" : "ჩურჩულებდეს",
		"normalized_form" : "ჩურჩულებდეს",
		"morphemes" : "[\"ჩურჩულ\", \"ებ\", \"დ\", \"ეს\"]",
		"notes" : null,
		"created_at" : "2025-08-29T23:19:17.000Z"
	},
	{
		"id" : 688,
		"verb_id" : 20,
		"tense" : "present",
		"mood" : "subjunctive",
		"person" : "1pl",
		"number" : "pl",
		"conjugated_form" : "ვჩურჩულებდეთ",
		"normalized_form" : "ვჩურჩულებდეთ",
		"morphemes" : "[\"ვ\", \"ჩურჩულ\", \"ებ\", \"დ\", \"ეთ\"]",
		"notes" : null,
		"created_at" : "2025-08-29T23:19:17.000Z"
	},
	{
		"id" : 689,
		"verb_id" : 20,
		"tense" : "present",
		"mood" : "subjunctive",
		"person" : "2pl",
		"number" : "pl",
		"conjugated_form" : "ჩურჩულებდეთ",
		"normalized_form" : "ჩურჩულებდეთ",
		"morphemes" : "[\"ჩურჩულ\", \"ებ\", \"დ\", \"ეთ\"]",
		"notes" : null,
		"created_at" : "2025-08-29T23:19:17.000Z"
	},
	{
		"id" : 690,
		"verb_id" : 20,
		"tense" : "present",
		"mood" : "subjunctive",
		"person" : "3pl",
		"number" : "pl",
		"conjugated_form" : "ჩურჩულებდნენ",
		"normalized_form" : "ჩურჩულებდნენ",
		"morphemes" : "[\"ჩურჩულ\", \"ებ\", \"დ\", \"ნენ\"]",
		"notes" : null,
		"created_at" : "2025-08-29T23:19:17.000Z"
	},
	{
		"id" : 691,
		"verb_id" : 20,
		"tense" : "future",
		"mood" : "indicative",
		"person" : "1sg",
		"number" : "sg",
		"conjugated_form" : "ვიჩურჩულებ",
		"normalized_form" : "ვიჩურჩულებ",
		"morphemes" : "[\"ვ\", \"ი\", \"ჩურჩულ\", \"ებ\"]",
		"notes" : null,
		"created_at" : "2025-08-29T23:19:17.000Z"
	},
	{
		"id" : 692,
		"verb_id" : 20,
		"tense" : "future",
		"mood" : "indicative",
		"person" : "2sg",
		"number" : "sg",
		"conjugated_form" : "იჩურჩულებ",
		"normalized_form" : "იჩურჩულებ",
		"morphemes" : "[\"ი\", \"ჩურჩულ\", \"ებ\"]",
		"notes" : null,
		"created_at" : "2025-08-29T23:19:17.000Z"
	},
	{
		"id" : 693,
		"verb_id" : 20,
		"tense" : "future",
		"mood" : "indicative",
		"person" : "3sg",
		"number" : "sg",
		"conjugated_form" : "იჩურჩულებს",
		"normalized_form" : "იჩურჩულებს",
		"morphemes" : "[\"ი\", \"ჩურჩულ\", \"ებ\", \"ს\"]",
		"notes" : null,
		"created_at" : "2025-08-29T23:19:17.000Z"
	},
	{
		"id" : 694,
		"verb_id" : 20,
		"tense" : "future",
		"mood" : "indicative",
		"person" : "1pl",
		"number" : "pl",
		"conjugated_form" : "ვიჩურჩულებთ",
		"normalized_form" : "ვიჩურჩულებთ",
		"morphemes" : "[\"ვ\", \"ი\", \"ჩურჩულ\", \"ებ\", \"თ\"]",
		"notes" : null,
		"created_at" : "2025-08-29T23:19:17.000Z"
	},
	{
		"id" : 695,
		"verb_id" : 20,
		"tense" : "future",
		"mood" : "indicative",
		"person" : "2pl",
		"number" : "pl",
		"conjugated_form" : "იჩურჩულებთ",
		"normalized_form" : "იჩურჩულებთ",
		"morphemes" : "[\"ი\", \"ჩურჩულ\", \"ებ\", \"თ\"]",
		"notes" : null,
		"created_at" : "2025-08-29T23:19:17.000Z"
	},
	{
		"id" : 696,
		"verb_id" : 20,
		"tense" : "future",
		"mood" : "indicative",
		"person" : "3pl",
		"number" : "pl",
		"conjugated_form" : "იჩურჩულებენ",
		"normalized_form" : "იჩურჩულებენ",
		"morphemes" : "[\"ი\", \"ჩურჩულ\", \"ებ\", \"ენ\"]",
		"notes" : null,
		"created_at" : "2025-08-29T23:19:17.000Z"
	},
	{
		"id" : 697,
		"verb_id" : 20,
		"tense" : "conditional",
		"mood" : "conditional",
		"person" : "1sg",
		"number" : "sg",
		"conjugated_form" : "ვიჩურჩულებდი",
		"normalized_form" : "ვიჩურჩულებდი",
		"morphemes" : "[\"ვ\", \"ი\", \"ჩურჩულ\", \"ებ\", \"დ\", \"ი\"]",
		"notes" : null,
		"created_at" : "2025-08-29T23:19:17.000Z"
	},
	{
		"id" : 698,
		"verb_id" : 20,
		"tense" : "conditional",
		"mood" : "conditional",
		"person" : "2sg",
		"number" : "sg",
		"conjugated_form" : "იჩურჩულებდი",
		"normalized_form" : "იჩურჩულებდი",
		"morphemes" : "[\"ი\", \"ჩურჩულ\", \"ებ\", \"დ\", \"ი\"]",
		"notes" : null,
		"created_at" : "2025-08-29T23:19:17.000Z"
	},
	{
		"id" : 699,
		"verb_id" : 20,
		"tense" : "conditional",
		"mood" : "conditional",
		"person" : "3sg",
		"number" : "sg",
		"conjugated_form" : "იჩურჩულებდა",
		"normalized_form" : "იჩურჩულებდა",
		"morphemes" : "[\"ი\", \"ჩურჩულ\", \"ებ\", \"დ\", \"ა\"]",
		"notes" : null,
		"created_at" : "2025-08-29T23:19:17.000Z"
	},
	{
		"id" : 700,
		"verb_id" : 20,
		"tense" : "conditional",
		"mood" : "conditional",
		"person" : "1pl",
		"number" : "pl",
		"conjugated_form" : "ვიჩურჩულებდით",
		"normalized_form" : "ვიჩურჩულებდით",
		"morphemes" : "[\"ვ\", \"ი\", \"ჩურჩულ\", \"ებ\", \"დ\", \"ით\"]",
		"notes" : null,
		"created_at" : "2025-08-29T23:19:17.000Z"
	},
	{
		"id" : 701,
		"verb_id" : 20,
		"tense" : "conditional",
		"mood" : "conditional",
		"person" : "2pl",
		"number" : "pl",
		"conjugated_form" : "იჩურჩულებდით",
		"normalized_form" : "იჩურჩულებდით",
		"morphemes" : "[\"ი\", \"ჩურჩულ\", \"ებ\", \"დ\", \"ით\"]",
		"notes" : null,
		"created_at" : "2025-08-29T23:19:17.000Z"
	},
	{
		"id" : 702,
		"verb_id" : 20,
		"tense" : "conditional",
		"mood" : "conditional",
		"person" : "3pl",
		"number" : "pl",
		"conjugated_form" : "იჩურჩულებდნენ",
		"normalized_form" : "იჩურჩულებდნენ",
		"morphemes" : "[\"ი\", \"ჩურჩულ\", \"ებ\", \"დ\", \"ნენ\"]",
		"notes" : null,
		"created_at" : "2025-08-29T23:19:17.000Z"
	},
	{
		"id" : 703,
		"verb_id" : 20,
		"tense" : "future",
		"mood" : "subjunctive",
		"person" : "1sg",
		"number" : "sg",
		"conjugated_form" : "ვიჩურჩულებდე",
		"normalized_form" : "ვიჩურჩულებდე",
		"morphemes" : "[\"ვ\", \"ი\", \"ჩურჩულ\", \"ებ\", \"დ\", \"ე\"]",
		"notes" : null,
		"created_at" : "2025-08-29T23:19:17.000Z"
	},
	{
		"id" : 704,
		"verb_id" : 20,
		"tense" : "future",
		"mood" : "subjunctive",
		"person" : "2sg",
		"number" : "sg",
		"conjugated_form" : "იჩურჩულებდე",
		"normalized_form" : "იჩურჩულებდე",
		"morphemes" : "[\"ი\", \"ჩურჩულ\", \"ებ\", \"დ\", \"ე\"]",
		"notes" : null,
		"created_at" : "2025-08-29T23:19:17.000Z"
	},
	{
		"id" : 705,
		"verb_id" : 20,
		"tense" : "future",
		"mood" : "subjunctive",
		"person" : "3sg",
		"number" : "sg",
		"conjugated_form" : "იჩურჩულებდეს",
		"normalized_form" : "იჩურჩულებდეს",
		"morphemes" : "[\"ი\", \"ჩურჩულ\", \"ებ\", \"დ\", \"ეს\"]",
		"notes" : null,
		"created_at" : "2025-08-29T23:19:17.000Z"
	},
	{
		"id" : 706,
		"verb_id" : 20,
		"tense" : "future",
		"mood" : "subjunctive",
		"person" : "1pl",
		"number" : "pl",
		"conjugated_form" : "ვიჩურჩულებდეთ",
		"normalized_form" : "ვიჩურჩულებდეთ",
		"morphemes" : "[\"ვ\", \"ი\", \"ჩურჩულ\", \"ებ\", \"დ\", \"ეთ\"]",
		"notes" : null,
		"created_at" : "2025-08-29T23:19:17.000Z"
	},
	{
		"id" : 707,
		"verb_id" : 20,
		"tense" : "future",
		"mood" : "subjunctive",
		"person" : "2pl",
		"number" : "pl",
		"conjugated_form" : "იჩურჩულებდეთ",
		"normalized_form" : "იჩურჩულებდეთ",
		"morphemes" : "[\"ი\", \"ჩურჩულ\", \"ებ\", \"დ\", \"ეთ\"]",
		"notes" : null,
		"created_at" : "2025-08-29T23:19:17.000Z"
	},
	{
		"id" : 708,
		"verb_id" : 20,
		"tense" : "future",
		"mood" : "subjunctive",
		"person" : "3pl",
		"number" : "pl",
		"conjugated_form" : "იჩურჩულებდნენ",
		"normalized_form" : "იჩურჩულებდნენ",
		"morphemes" : "[\"ი\", \"ჩურჩულ\", \"ებ\", \"დ\", \"ნენ\"]",
		"notes" : null,
		"created_at" : "2025-08-29T23:19:17.000Z"
	},
	{
		"id" : 709,
		"verb_id" : 20,
		"tense" : "aorist",
		"mood" : "aorist",
		"person" : "1sg",
		"number" : "sg",
		"conjugated_form" : "ვიჩურჩულე",
		"normalized_form" : "ვიჩურჩულე",
		"morphemes" : "[\"ვ\", \"ი\", \"ჩურჩულ\", \"ე\"]",
		"notes" : null,
		"created_at" : "2025-08-29T23:19:17.000Z"
	},
	{
		"id" : 710,
		"verb_id" : 20,
		"tense" : "aorist",
		"mood" : "aorist",
		"person" : "2sg",
		"number" : "sg",
		"conjugated_form" : "იჩურჩულე",
		"normalized_form" : "იჩურჩულე",
		"morphemes" : "[\"ი\", \"ჩურჩულ\", \"ე\"]",
		"notes" : null,
		"created_at" : "2025-08-29T23:19:17.000Z"
	},
	{
		"id" : 711,
		"verb_id" : 20,
		"tense" : "aorist",
		"mood" : "aorist",
		"person" : "3sg",
		"number" : "sg",
		"conjugated_form" : "იჩურჩულა",
		"normalized_form" : "იჩურჩულა",
		"morphemes" : "[\"ი\", \"ჩურჩულ\", \"ა\"]",
		"notes" : null,
		"created_at" : "2025-08-29T23:19:17.000Z"
	},
	{
		"id" : 712,
		"verb_id" : 20,
		"tense" : "aorist",
		"mood" : "aorist",
		"person" : "1pl",
		"number" : "pl",
		"conjugated_form" : "ვიჩურჩულეთ",
		"normalized_form" : "ვიჩურჩულეთ",
		"morphemes" : "[\"ვ\", \"ი\", \"ჩურჩულ\", \"ეთ\"]",
		"notes" : null,
		"created_at" : "2025-08-29T23:19:17.000Z"
	},
	{
		"id" : 713,
		"verb_id" : 20,
		"tense" : "aorist",
		"mood" : "aorist",
		"person" : "2pl",
		"number" : "pl",
		"conjugated_form" : "იჩურჩულეთ",
		"normalized_form" : "იჩურჩულეთ",
		"morphemes" : "[\"ი\", \"ჩურჩულ\", \"ეთ\"]",
		"notes" : null,
		"created_at" : "2025-08-29T23:19:17.000Z"
	},
	{
		"id" : 714,
		"verb_id" : 20,
		"tense" : "aorist",
		"mood" : "aorist",
		"person" : "3pl",
		"number" : "pl",
		"conjugated_form" : "იჩურჩულეს",
		"normalized_form" : "იჩურჩულეს",
		"morphemes" : "[\"ი\", \"ჩურჩულ\", \"ეს\"]",
		"notes" : null,
		"created_at" : "2025-08-29T23:19:17.000Z"
	},
	{
		"id" : 715,
		"verb_id" : 20,
		"tense" : "optative",
		"mood" : "optative",
		"person" : "1sg",
		"number" : "sg",
		"conjugated_form" : "ვიჩურჩულო",
		"normalized_form" : "ვიჩურჩულო",
		"morphemes" : "[\"ვ\", \"ი\", \"ჩურჩულ\", \"ო\"]",
		"notes" : null,
		"created_at" : "2025-08-29T23:19:17.000Z"
	},
	{
		"id" : 716,
		"verb_id" : 20,
		"tense" : "optative",
		"mood" : "optative",
		"person" : "2sg",
		"number" : "sg",
		"conjugated_form" : "იჩურჩულო",
		"normalized_form" : "იჩურჩულო",
		"morphemes" : "[\"ი\", \"ჩურჩულ\", \"ო\"]",
		"notes" : null,
		"created_at" : "2025-08-29T23:19:17.000Z"
	},
	{
		"id" : 717,
		"verb_id" : 20,
		"tense" : "optative",
		"mood" : "optative",
		"person" : "3sg",
		"number" : "sg",
		"conjugated_form" : "იჩურჩულოს",
		"normalized_form" : "იჩურჩულოს",
		"morphemes" : "[\"ი\", \"ჩურჩულ\", \"ოს\"]",
		"notes" : null,
		"created_at" : "2025-08-29T23:19:17.000Z"
	},
	{
		"id" : 718,
		"verb_id" : 20,
		"tense" : "optative",
		"mood" : "optative",
		"person" : "1pl",
		"number" : "pl",
		"conjugated_form" : "ვიჩურჩულოთ",
		"normalized_form" : "ვიჩურჩულოთ",
		"morphemes" : "[\"ვ\", \"ი\", \"ჩურჩულ\", \"ოთ\"]",
		"notes" : null,
		"created_at" : "2025-08-29T23:19:17.000Z"
	},
	{
		"id" : 719,
		"verb_id" : 20,
		"tense" : "optative",
		"mood" : "optative",
		"person" : "2pl",
		"number" : "pl",
		"conjugated_form" : "იჩურჩულოთ",
		"normalized_form" : "იჩურჩულოთ",
		"morphemes" : "[\"ი\", \"ჩურჩულ\", \"ოთ\"]",
		"notes" : null,
		"created_at" : "2025-08-29T23:19:17.000Z"
	},
	{
		"id" : 720,
		"verb_id" : 20,
		"tense" : "optative",
		"mood" : "optative",
		"person" : "3pl",
		"number" : "pl",
		"conjugated_form" : "იჩურჩულონ",
		"normalized_form" : "იჩურჩულონ",
		"morphemes" : "[\"ი\", \"ჩურჩულ\", \"ონ\"]",
		"notes" : null,
		"created_at" : "2025-08-29T23:19:17.000Z"
	},
	{
		"id" : 721,
		"verb_id" : 20,
		"tense" : "perfect",
		"mood" : "indicative",
		"person" : "1sg",
		"number" : "sg",
		"conjugated_form" : "მიჩურჩულია",
		"normalized_form" : "მიჩურჩულია",
		"morphemes" : "[\"მი\", \"ჩურჩულ\", \"ია\"]",
		"notes" : null,
		"created_at" : "2025-08-29T23:19:17.000Z"
	},
	{
		"id" : 722,
		"verb_id" : 20,
		"tense" : "perfect",
		"mood" : "indicative",
		"person" : "2sg",
		"number" : "sg",
		"conjugated_form" : "გიჩურჩულია",
		"normalized_form" : "გიჩურჩულია",
		"morphemes" : "[\"გი\", \"ჩურჩულ\", \"ია\"]",
		"notes" : null,
		"created_at" : "2025-08-29T23:19:17.000Z"
	},
	{
		"id" : 723,
		"verb_id" : 20,
		"tense" : "perfect",
		"mood" : "indicative",
		"person" : "3sg",
		"number" : "sg",
		"conjugated_form" : "უჩურჩულია",
		"normalized_form" : "უჩურჩულია",
		"morphemes" : "[\"უ\", \"ჩურჩულ\", \"ია\"]",
		"notes" : null,
		"created_at" : "2025-08-29T23:19:17.000Z"
	},
	{
		"id" : 724,
		"verb_id" : 20,
		"tense" : "perfect",
		"mood" : "indicative",
		"person" : "1pl",
		"number" : "pl",
		"conjugated_form" : "გვიჩურჩულია",
		"normalized_form" : "გვიჩურჩულია",
		"morphemes" : "[\"გვი\", \"ჩურჩულ\", \"ია\"]",
		"notes" : null,
		"created_at" : "2025-08-29T23:19:17.000Z"
	},
	{
		"id" : 725,
		"verb_id" : 20,
		"tense" : "perfect",
		"mood" : "indicative",
		"person" : "2pl",
		"number" : "pl",
		"conjugated_form" : "გიჩურჩულიათ",
		"normalized_form" : "გიჩურჩულიათ",
		"morphemes" : "[\"გი\", \"ჩურჩულ\", \"იათ\"]",
		"notes" : null,
		"created_at" : "2025-08-29T23:19:17.000Z"
	},
	{
		"id" : 726,
		"verb_id" : 20,
		"tense" : "perfect",
		"mood" : "indicative",
		"person" : "3pl",
		"number" : "pl",
		"conjugated_form" : "უჩურჩულიათ",
		"normalized_form" : "უჩურჩულიათ",
		"morphemes" : "[\"უ\", \"ჩურჩულ\", \"იათ\"]",
		"notes" : null,
		"created_at" : "2025-08-29T23:19:17.000Z"
	},
	{
		"id" : 727,
		"verb_id" : 20,
		"tense" : "pluperfect",
		"mood" : "indicative",
		"person" : "1sg",
		"number" : "sg",
		"conjugated_form" : "მეჩურჩულა",
		"normalized_form" : "მეჩურჩულა",
		"morphemes" : "[\"მე\", \"ჩურჩულ\", \"ა\"]",
		"notes" : null,
		"created_at" : "2025-08-29T23:19:17.000Z"
	},
	{
		"id" : 728,
		"verb_id" : 20,
		"tense" : "pluperfect",
		"mood" : "indicative",
		"person" : "2sg",
		"number" : "sg",
		"conjugated_form" : "გეჩურჩულა",
		"normalized_form" : "გეჩურჩულა",
		"morphemes" : "[\"გე\", \"ჩურჩულ\", \"ა\"]",
		"notes" : null,
		"created_at" : "2025-08-29T23:19:17.000Z"
	},
	{
		"id" : 729,
		"verb_id" : 20,
		"tense" : "pluperfect",
		"mood" : "indicative",
		"person" : "3sg",
		"number" : "sg",
		"conjugated_form" : "ეჩურჩულა",
		"normalized_form" : "ეჩურჩულა",
		"morphemes" : "[\"ე\", \"ჩურჩულ\", \"ა\"]",
		"notes" : null,
		"created_at" : "2025-08-29T23:19:17.000Z"
	},
	{
		"id" : 730,
		"verb_id" : 20,
		"tense" : "pluperfect",
		"mood" : "indicative",
		"person" : "1pl",
		"number" : "pl",
		"conjugated_form" : "გვეჩურჩულა",
		"normalized_form" : "გვეჩურჩულა",
		"morphemes" : "[\"გვე\", \"ჩურჩულ\", \"ა\"]",
		"notes" : null,
		"created_at" : "2025-08-29T23:19:17.000Z"
	},
	{
		"id" : 731,
		"verb_id" : 20,
		"tense" : "pluperfect",
		"mood" : "indicative",
		"person" : "2pl",
		"number" : "pl",
		"conjugated_form" : "გეჩურჩულათ",
		"normalized_form" : "გეჩურჩულათ",
		"morphemes" : "[\"გე\", \"ჩურჩულ\", \"ათ\"]",
		"notes" : null,
		"created_at" : "2025-08-29T23:19:17.000Z"
	},
	{
		"id" : 732,
		"verb_id" : 20,
		"tense" : "pluperfect",
		"mood" : "indicative",
		"person" : "3pl",
		"number" : "pl",
		"conjugated_form" : "ეჩურჩულათ",
		"normalized_form" : "ეჩურჩულათ",
		"morphemes" : "[\"ე\", \"ჩურჩულ\", \"ათ\"]",
		"notes" : null,
		"created_at" : "2025-08-29T23:19:17.000Z"
	},
	{
		"id" : 733,
		"verb_id" : 21,
		"tense" : "presente",
		"mood" : "indicative",
		"person" : "1sg",
		"number" : "sg",
		"conjugated_form" : "ვათბობ",
		"normalized_form" : "ვათბობ",
		"morphemes" : "[\"ვ\", \"ა\", \"თბ\", \"ობ\"]",
		"notes" : null,
		"created_at" : "2025-08-29T23:22:19.000Z"
	},
	{
		"id" : 734,
		"verb_id" : 21,
		"tense" : "presente",
		"mood" : "indicative",
		"person" : "2sg",
		"number" : "sg",
		"conjugated_form" : "ათბობ",
		"normalized_form" : "ათბობ",
		"morphemes" : "[\"ა\", \"თბ\", \"ობ\"]",
		"notes" : null,
		"created_at" : "2025-08-29T23:22:19.000Z"
	},
	{
		"id" : 735,
		"verb_id" : 21,
		"tense" : "presente",
		"mood" : "indicative",
		"person" : "3sg",
		"number" : "sg",
		"conjugated_form" : "ათბობს",
		"normalized_form" : "ათბობს",
		"morphemes" : "[\"ა\", \"თბ\", \"ობ\", \"ს\"]",
		"notes" : null,
		"created_at" : "2025-08-29T23:22:19.000Z"
	},
	{
		"id" : 736,
		"verb_id" : 21,
		"tense" : "presente",
		"mood" : "indicative",
		"person" : "1pl",
		"number" : "pl",
		"conjugated_form" : "ვათბობთ",
		"normalized_form" : "ვათბობთ",
		"morphemes" : "[\"ვ\", \"ა\", \"თბ\", \"ობ\", \"თ\"]",
		"notes" : null,
		"created_at" : "2025-08-29T23:22:19.000Z"
	},
	{
		"id" : 737,
		"verb_id" : 21,
		"tense" : "presente",
		"mood" : "indicative",
		"person" : "2pl",
		"number" : "pl",
		"conjugated_form" : "ათბობთ",
		"normalized_form" : "ათბობთ",
		"morphemes" : "[\"ა\", \"თბ\", \"ობ\", \"თ\"]",
		"notes" : null,
		"created_at" : "2025-08-29T23:22:19.000Z"
	},
	{
		"id" : 738,
		"verb_id" : 21,
		"tense" : "presente",
		"mood" : "indicative",
		"person" : "3pl",
		"number" : "pl",
		"conjugated_form" : "ათბობენ",
		"normalized_form" : "ათბობენ",
		"morphemes" : "[\"ა\", \"თბ\", \"ობ\", \"ენ\"]",
		"notes" : null,
		"created_at" : "2025-08-29T23:22:19.000Z"
	},
	{
		"id" : 739,
		"verb_id" : 21,
		"tense" : "imperfect",
		"mood" : "indicative",
		"person" : "1sg",
		"number" : "sg",
		"conjugated_form" : "ვათბობდი",
		"normalized_form" : "ვათბობდი",
		"morphemes" : "[\"ვ\", \"ა\", \"თბ\", \"ობ\", \"დ\", \"ი\"]",
		"notes" : null,
		"created_at" : "2025-08-29T23:22:19.000Z"
	},
	{
		"id" : 740,
		"verb_id" : 21,
		"tense" : "imperfect",
		"mood" : "indicative",
		"person" : "2sg",
		"number" : "sg",
		"conjugated_form" : "ათბობდი",
		"normalized_form" : "ათბობდი",
		"morphemes" : "[\"ა\", \"თბ\", \"ობ\", \"დ\", \"ი\"]",
		"notes" : null,
		"created_at" : "2025-08-29T23:22:19.000Z"
	},
	{
		"id" : 741,
		"verb_id" : 21,
		"tense" : "imperfect",
		"mood" : "indicative",
		"person" : "3sg",
		"number" : "sg",
		"conjugated_form" : "ათბობდა",
		"normalized_form" : "ათბობდა",
		"morphemes" : "[\"ა\", \"თბ\", \"ობ\", \"დ\", \"ა\"]",
		"notes" : null,
		"created_at" : "2025-08-29T23:22:19.000Z"
	},
	{
		"id" : 742,
		"verb_id" : 21,
		"tense" : "imperfect",
		"mood" : "indicative",
		"person" : "1pl",
		"number" : "pl",
		"conjugated_form" : "ვათბობდით",
		"normalized_form" : "ვათბობდით",
		"morphemes" : "[\"ვ\", \"ა\", \"თბ\", \"ობ\", \"დ\", \"ით\"]",
		"notes" : null,
		"created_at" : "2025-08-29T23:22:19.000Z"
	},
	{
		"id" : 743,
		"verb_id" : 21,
		"tense" : "imperfect",
		"mood" : "indicative",
		"person" : "2pl",
		"number" : "pl",
		"conjugated_form" : "ათბობდით",
		"normalized_form" : "ათბობდით",
		"morphemes" : "[\"ა\", \"თბ\", \"ობ\", \"დ\", \"ით\"]",
		"notes" : null,
		"created_at" : "2025-08-29T23:22:19.000Z"
	},
	{
		"id" : 744,
		"verb_id" : 21,
		"tense" : "imperfect",
		"mood" : "indicative",
		"person" : "3pl",
		"number" : "pl",
		"conjugated_form" : "ათბობდნენ",
		"normalized_form" : "ათბობდნენ",
		"morphemes" : "[\"ა\", \"თბ\", \"ობ\", \"დ\", \"ნენ\"]",
		"notes" : null,
		"created_at" : "2025-08-29T23:22:19.000Z"
	},
	{
		"id" : 745,
		"verb_id" : 21,
		"tense" : "present",
		"mood" : "subjunctive",
		"person" : "1sg",
		"number" : "sg",
		"conjugated_form" : "ვათბობდე",
		"normalized_form" : "ვათბობდე",
		"morphemes" : "[\"ვ\", \"ა\", \"თბ\", \"ობ\", \"დ\", \"ე\"]",
		"notes" : null,
		"created_at" : "2025-08-29T23:22:19.000Z"
	},
	{
		"id" : 746,
		"verb_id" : 21,
		"tense" : "present",
		"mood" : "subjunctive",
		"person" : "2sg",
		"number" : "sg",
		"conjugated_form" : "ათბობდე",
		"normalized_form" : "ათბობდე",
		"morphemes" : "[\"ა\", \"თბ\", \"ობ\", \"დ\", \"ე\"]",
		"notes" : null,
		"created_at" : "2025-08-29T23:22:19.000Z"
	},
	{
		"id" : 747,
		"verb_id" : 21,
		"tense" : "present",
		"mood" : "subjunctive",
		"person" : "3sg",
		"number" : "sg",
		"conjugated_form" : "ათბობდეს",
		"normalized_form" : "ათბობდეს",
		"morphemes" : "[\"ა\", \"თბ\", \"ობ\", \"დ\", \"ეს\"]",
		"notes" : null,
		"created_at" : "2025-08-29T23:22:19.000Z"
	},
	{
		"id" : 748,
		"verb_id" : 21,
		"tense" : "present",
		"mood" : "subjunctive",
		"person" : "1pl",
		"number" : "pl",
		"conjugated_form" : "ვათბობდეთ",
		"normalized_form" : "ვათბობდეთ",
		"morphemes" : "[\"ვ\", \"ა\", \"თბ\", \"ობ\", \"დ\", \"ეთ\"]",
		"notes" : null,
		"created_at" : "2025-08-29T23:22:19.000Z"
	},
	{
		"id" : 749,
		"verb_id" : 21,
		"tense" : "present",
		"mood" : "subjunctive",
		"person" : "2pl",
		"number" : "pl",
		"conjugated_form" : "ათბობდეთ",
		"normalized_form" : "ათბობდეთ",
		"morphemes" : "[\"ა\", \"თბ\", \"ობ\", \"დ\", \"ეთ\"]",
		"notes" : null,
		"created_at" : "2025-08-29T23:22:19.000Z"
	},
	{
		"id" : 750,
		"verb_id" : 21,
		"tense" : "present",
		"mood" : "subjunctive",
		"person" : "3pl",
		"number" : "pl",
		"conjugated_form" : "ათბობდნენ",
		"normalized_form" : "ათბობდნენ",
		"morphemes" : "[\"ა\", \"თბ\", \"ობ\", \"დ\", \"ნენ\"]",
		"notes" : null,
		"created_at" : "2025-08-29T23:22:19.000Z"
	},
	{
		"id" : 751,
		"verb_id" : 21,
		"tense" : "future",
		"mood" : "indicative",
		"person" : "1sg",
		"number" : "sg",
		"conjugated_form" : "გავათბობ",
		"normalized_form" : "გავათბობ",
		"morphemes" : "[\"გა\", \"ვ\", \"ა\", \"თბ\", \"ობ\"]",
		"notes" : null,
		"created_at" : "2025-08-29T23:22:19.000Z"
	},
	{
		"id" : 752,
		"verb_id" : 21,
		"tense" : "future",
		"mood" : "indicative",
		"person" : "2sg",
		"number" : "sg",
		"conjugated_form" : "გაათბობ",
		"normalized_form" : "გაათბობ",
		"morphemes" : "[\"გა\", \"ა\", \"თბ\", \"ობ\"]",
		"notes" : null,
		"created_at" : "2025-08-29T23:22:19.000Z"
	},
	{
		"id" : 753,
		"verb_id" : 21,
		"tense" : "future",
		"mood" : "indicative",
		"person" : "3sg",
		"number" : "sg",
		"conjugated_form" : "გაათბობს",
		"normalized_form" : "გაათბობს",
		"morphemes" : "[\"გა\", \"ა\", \"თბ\", \"ობ\", \"ს\"]",
		"notes" : null,
		"created_at" : "2025-08-29T23:22:19.000Z"
	},
	{
		"id" : 754,
		"verb_id" : 21,
		"tense" : "future",
		"mood" : "indicative",
		"person" : "1pl",
		"number" : "pl",
		"conjugated_form" : "გავათბობთ",
		"normalized_form" : "გავათბობთ",
		"morphemes" : "[\"გა\", \"ვ\", \"ა\", \"თბ\", \"ობ\", \"თ\"]",
		"notes" : null,
		"created_at" : "2025-08-29T23:22:19.000Z"
	},
	{
		"id" : 755,
		"verb_id" : 21,
		"tense" : "future",
		"mood" : "indicative",
		"person" : "2pl",
		"number" : "pl",
		"conjugated_form" : "გაათბობთ",
		"normalized_form" : "გაათბობთ",
		"morphemes" : "[\"გა\", \"ა\", \"თბ\", \"ობ\", \"თ\"]",
		"notes" : null,
		"created_at" : "2025-08-29T23:22:19.000Z"
	},
	{
		"id" : 756,
		"verb_id" : 21,
		"tense" : "future",
		"mood" : "indicative",
		"person" : "3pl",
		"number" : "pl",
		"conjugated_form" : "გაათბობენ",
		"normalized_form" : "გაათბობენ",
		"morphemes" : "[\"გა\", \"ა\", \"თბ\", \"ობ\", \"ენ\"]",
		"notes" : null,
		"created_at" : "2025-08-29T23:22:19.000Z"
	},
	{
		"id" : 757,
		"verb_id" : 21,
		"tense" : "conditional",
		"mood" : "conditional",
		"person" : "1sg",
		"number" : "sg",
		"conjugated_form" : "გავათბობდი",
		"normalized_form" : "გავათბობდი",
		"morphemes" : "[\"გა\", \"ვ\", \"ა\", \"თბ\", \"ობ\", \"დ\", \"ი\"]",
		"notes" : null,
		"created_at" : "2025-08-29T23:22:19.000Z"
	},
	{
		"id" : 758,
		"verb_id" : 21,
		"tense" : "conditional",
		"mood" : "conditional",
		"person" : "2sg",
		"number" : "sg",
		"conjugated_form" : "გაათბობდი",
		"normalized_form" : "გაათბობდი",
		"morphemes" : "[\"გა\", \"ა\", \"თბ\", \"ობ\", \"დ\", \"ი\"]",
		"notes" : null,
		"created_at" : "2025-08-29T23:22:19.000Z"
	},
	{
		"id" : 759,
		"verb_id" : 21,
		"tense" : "conditional",
		"mood" : "conditional",
		"person" : "3sg",
		"number" : "sg",
		"conjugated_form" : "გაათბობდა",
		"normalized_form" : "გაათბობდა",
		"morphemes" : "[\"გა\", \"ა\", \"თბ\", \"ობ\", \"დ\", \"ა\"]",
		"notes" : null,
		"created_at" : "2025-08-29T23:22:19.000Z"
	},
	{
		"id" : 760,
		"verb_id" : 21,
		"tense" : "conditional",
		"mood" : "conditional",
		"person" : "1pl",
		"number" : "pl",
		"conjugated_form" : "გავათბობდით",
		"normalized_form" : "გავათბობდით",
		"morphemes" : "[\"გა\", \"ვ\", \"ა\", \"თბ\", \"ობ\", \"დ\", \"ით\"]",
		"notes" : null,
		"created_at" : "2025-08-29T23:22:19.000Z"
	},
	{
		"id" : 761,
		"verb_id" : 21,
		"tense" : "conditional",
		"mood" : "conditional",
		"person" : "2pl",
		"number" : "pl",
		"conjugated_form" : "გაათბობდით",
		"normalized_form" : "გაათბობდით",
		"morphemes" : "[\"გა\", \"ა\", \"თბ\", \"ობ\", \"დ\", \"ით\"]",
		"notes" : null,
		"created_at" : "2025-08-29T23:22:19.000Z"
	},
	{
		"id" : 762,
		"verb_id" : 21,
		"tense" : "conditional",
		"mood" : "conditional",
		"person" : "3pl",
		"number" : "pl",
		"conjugated_form" : "გაათბობდნენ",
		"normalized_form" : "გაათბობდნენ",
		"morphemes" : "[\"გა\", \"ა\", \"თბ\", \"ობ\", \"დ\", \"ნენ\"]",
		"notes" : null,
		"created_at" : "2025-08-29T23:22:19.000Z"
	},
	{
		"id" : 763,
		"verb_id" : 21,
		"tense" : "future",
		"mood" : "subjunctive",
		"person" : "1sg",
		"number" : "sg",
		"conjugated_form" : "გავათბობდე",
		"normalized_form" : "გავათბობდე",
		"morphemes" : "[\"გა\", \"ვ\", \"ა\", \"თბ\", \"ობ\", \"დ\", \"ე\"]",
		"notes" : null,
		"created_at" : "2025-08-29T23:22:19.000Z"
	},
	{
		"id" : 764,
		"verb_id" : 21,
		"tense" : "future",
		"mood" : "subjunctive",
		"person" : "2sg",
		"number" : "sg",
		"conjugated_form" : "გაათბობდე",
		"normalized_form" : "გაათბობდე",
		"morphemes" : "[\"გა\", \"ა\", \"თბ\", \"ობ\", \"დ\", \"ე\"]",
		"notes" : null,
		"created_at" : "2025-08-29T23:22:19.000Z"
	},
	{
		"id" : 765,
		"verb_id" : 21,
		"tense" : "future",
		"mood" : "subjunctive",
		"person" : "3sg",
		"number" : "sg",
		"conjugated_form" : "გაათბობდეს",
		"normalized_form" : "გაათბობდეს",
		"morphemes" : "[\"გა\", \"ა\", \"თბ\", \"ობ\", \"დ\", \"ეს\"]",
		"notes" : null,
		"created_at" : "2025-08-29T23:22:19.000Z"
	},
	{
		"id" : 766,
		"verb_id" : 21,
		"tense" : "future",
		"mood" : "subjunctive",
		"person" : "1pl",
		"number" : "pl",
		"conjugated_form" : "გავათბობდეთ",
		"normalized_form" : "გავათბობდეთ",
		"morphemes" : "[\"გა\", \"ვ\", \"ა\", \"თბ\", \"ობ\", \"დ\", \"ეთ\"]",
		"notes" : null,
		"created_at" : "2025-08-29T23:22:19.000Z"
	},
	{
		"id" : 767,
		"verb_id" : 21,
		"tense" : "future",
		"mood" : "subjunctive",
		"person" : "2pl",
		"number" : "pl",
		"conjugated_form" : "გაათბობდეთ",
		"normalized_form" : "გაათბობდეთ",
		"morphemes" : "[\"გა\", \"ა\", \"თბ\", \"ობ\", \"დ\", \"ეთ\"]",
		"notes" : null,
		"created_at" : "2025-08-29T23:22:19.000Z"
	},
	{
		"id" : 768,
		"verb_id" : 21,
		"tense" : "future",
		"mood" : "subjunctive",
		"person" : "3pl",
		"number" : "pl",
		"conjugated_form" : "გაათბობდნენ",
		"normalized_form" : "გაათბობდნენ",
		"morphemes" : "[\"გა\", \"ა\", \"თბ\", \"ობ\", \"დ\", \"ნენ\"]",
		"notes" : null,
		"created_at" : "2025-08-29T23:22:19.000Z"
	},
	{
		"id" : 769,
		"verb_id" : 21,
		"tense" : "aorist",
		"mood" : "aorist",
		"person" : "1sg",
		"number" : "sg",
		"conjugated_form" : "გავათბე",
		"normalized_form" : "გავათბე",
		"morphemes" : "[\"გა\", \"ვ\", \"ა\", \"თბ\", \"ე\"]",
		"notes" : null,
		"created_at" : "2025-08-29T23:22:19.000Z"
	},
	{
		"id" : 770,
		"verb_id" : 21,
		"tense" : "aorist",
		"mood" : "aorist",
		"person" : "2sg",
		"number" : "sg",
		"conjugated_form" : "გაათბე",
		"normalized_form" : "გაათბე",
		"morphemes" : "[\"გა\", \"ა\", \"თბ\", \"ე\"]",
		"notes" : null,
		"created_at" : "2025-08-29T23:22:19.000Z"
	},
	{
		"id" : 771,
		"verb_id" : 21,
		"tense" : "aorist",
		"mood" : "aorist",
		"person" : "3sg",
		"number" : "sg",
		"conjugated_form" : "გაათბო",
		"normalized_form" : "გაათბო",
		"morphemes" : "[\"გა\", \"ა\", \"თბ\", \"ო\"]",
		"notes" : null,
		"created_at" : "2025-08-29T23:22:19.000Z"
	},
	{
		"id" : 772,
		"verb_id" : 21,
		"tense" : "aorist",
		"mood" : "aorist",
		"person" : "1pl",
		"number" : "pl",
		"conjugated_form" : "გავათბეთ",
		"normalized_form" : "გავათბეთ",
		"morphemes" : "[\"გა\", \"ვ\", \"ა\", \"თბ\", \"ეთ\"]",
		"notes" : null,
		"created_at" : "2025-08-29T23:22:19.000Z"
	},
	{
		"id" : 773,
		"verb_id" : 21,
		"tense" : "aorist",
		"mood" : "aorist",
		"person" : "2pl",
		"number" : "pl",
		"conjugated_form" : "გაათბეთ",
		"normalized_form" : "გაათბეთ",
		"morphemes" : "[\"გა\", \"ა\", \"თბ\", \"ეთ\"]",
		"notes" : null,
		"created_at" : "2025-08-29T23:22:19.000Z"
	},
	{
		"id" : 774,
		"verb_id" : 21,
		"tense" : "aorist",
		"mood" : "aorist",
		"person" : "3pl",
		"number" : "pl",
		"conjugated_form" : "გაათბეს",
		"normalized_form" : "გაათბეს",
		"morphemes" : "[\"გა\", \"ა\", \"თბ\", \"ეს\"]",
		"notes" : null,
		"created_at" : "2025-08-29T23:22:19.000Z"
	},
	{
		"id" : 775,
		"verb_id" : 21,
		"tense" : "optative",
		"mood" : "optative",
		"person" : "1sg",
		"number" : "sg",
		"conjugated_form" : "გავათბო",
		"normalized_form" : "გავათბო",
		"morphemes" : "[\"გა\", \"ვ\", \"ა\", \"თბ\", \"ო\"]",
		"notes" : null,
		"created_at" : "2025-08-29T23:22:19.000Z"
	},
	{
		"id" : 776,
		"verb_id" : 21,
		"tense" : "optative",
		"mood" : "optative",
		"person" : "2sg",
		"number" : "sg",
		"conjugated_form" : "გაათბო",
		"normalized_form" : "გაათბო",
		"morphemes" : "[\"გა\", \"ა\", \"თბ\", \"ო\"]",
		"notes" : null,
		"created_at" : "2025-08-29T23:22:19.000Z"
	},
	{
		"id" : 777,
		"verb_id" : 21,
		"tense" : "optative",
		"mood" : "optative",
		"person" : "3sg",
		"number" : "sg",
		"conjugated_form" : "გაათბოს",
		"normalized_form" : "გაათბოს",
		"morphemes" : "[\"გა\", \"ა\", \"თბ\", \"ოს\"]",
		"notes" : null,
		"created_at" : "2025-08-29T23:22:19.000Z"
	},
	{
		"id" : 778,
		"verb_id" : 21,
		"tense" : "optative",
		"mood" : "optative",
		"person" : "1pl",
		"number" : "pl",
		"conjugated_form" : "გავათბოთ",
		"normalized_form" : "გავათბოთ",
		"morphemes" : "[\"გა\", \"ვ\", \"ა\", \"თბ\", \"ოთ\"]",
		"notes" : null,
		"created_at" : "2025-08-29T23:22:19.000Z"
	},
	{
		"id" : 779,
		"verb_id" : 21,
		"tense" : "optative",
		"mood" : "optative",
		"person" : "2pl",
		"number" : "pl",
		"conjugated_form" : "გაათბოთ",
		"normalized_form" : "გაათბოთ",
		"morphemes" : "[\"გა\", \"ა\", \"თბ\", \"ოთ\"]",
		"notes" : null,
		"created_at" : "2025-08-29T23:22:19.000Z"
	},
	{
		"id" : 780,
		"verb_id" : 21,
		"tense" : "optative",
		"mood" : "optative",
		"person" : "3pl",
		"number" : "pl",
		"conjugated_form" : "გაათბონ",
		"normalized_form" : "გაათბონ",
		"morphemes" : "[\"გა\", \"ა\", \"თბ\", \"ონ\"]",
		"notes" : null,
		"created_at" : "2025-08-29T23:22:19.000Z"
	},
	{
		"id" : 781,
		"verb_id" : 21,
		"tense" : "perfect",
		"mood" : "indicative",
		"person" : "1sg",
		"number" : "sg",
		"conjugated_form" : "გამითბია",
		"normalized_form" : "გამითბია",
		"morphemes" : "[\"გა\", \"მი\", \"თბ\", \"ია\"]",
		"notes" : null,
		"created_at" : "2025-08-29T23:22:19.000Z"
	},
	{
		"id" : 782,
		"verb_id" : 21,
		"tense" : "perfect",
		"mood" : "indicative",
		"person" : "2sg",
		"number" : "sg",
		"conjugated_form" : "გაგითბია",
		"normalized_form" : "გაგითბია",
		"morphemes" : "[\"გა\", \"გი\", \"თბ\", \"ია\"]",
		"notes" : null,
		"created_at" : "2025-08-29T23:22:19.000Z"
	},
	{
		"id" : 783,
		"verb_id" : 21,
		"tense" : "perfect",
		"mood" : "indicative",
		"person" : "3sg",
		"number" : "sg",
		"conjugated_form" : "გაუთბია",
		"normalized_form" : "გაუთბია",
		"morphemes" : "[\"გა\", \"უ\", \"თბ\", \"ია\"]",
		"notes" : null,
		"created_at" : "2025-08-29T23:22:19.000Z"
	},
	{
		"id" : 784,
		"verb_id" : 21,
		"tense" : "perfect",
		"mood" : "indicative",
		"person" : "1pl",
		"number" : "pl",
		"conjugated_form" : "გაგვითბია",
		"normalized_form" : "გაგვითბია",
		"morphemes" : "[\"გა\", \"გვი\", \"თბ\", \"ია\"]",
		"notes" : null,
		"created_at" : "2025-08-29T23:22:19.000Z"
	},
	{
		"id" : 785,
		"verb_id" : 21,
		"tense" : "perfect",
		"mood" : "indicative",
		"person" : "2pl",
		"number" : "pl",
		"conjugated_form" : "გაგითბიათ",
		"normalized_form" : "გაგითბიათ",
		"morphemes" : "[\"გა\", \"გი\", \"თბ\", \"იათ\"]",
		"notes" : null,
		"created_at" : "2025-08-29T23:22:19.000Z"
	},
	{
		"id" : 786,
		"verb_id" : 21,
		"tense" : "perfect",
		"mood" : "indicative",
		"person" : "3pl",
		"number" : "pl",
		"conjugated_form" : "გაუთბიათ",
		"normalized_form" : "გაუთბიათ",
		"morphemes" : "[\"გა\", \"უ\", \"თბ\", \"იათ\"]",
		"notes" : null,
		"created_at" : "2025-08-29T23:22:19.000Z"
	},
	{
		"id" : 787,
		"verb_id" : 21,
		"tense" : "pluperfect",
		"mood" : "indicative",
		"person" : "1sg",
		"number" : "sg",
		"conjugated_form" : "გამეთბო",
		"normalized_form" : "გამეთბო",
		"morphemes" : "[\"გა\", \"მე\", \"თბ\", \"ო\"]",
		"notes" : null,
		"created_at" : "2025-08-29T23:22:19.000Z"
	},
	{
		"id" : 788,
		"verb_id" : 21,
		"tense" : "pluperfect",
		"mood" : "indicative",
		"person" : "2sg",
		"number" : "sg",
		"conjugated_form" : "გაგეთბო",
		"normalized_form" : "გაგეთბო",
		"morphemes" : "[\"გა\", \"გე\", \"თბ\", \"ო\"]",
		"notes" : null,
		"created_at" : "2025-08-29T23:22:19.000Z"
	},
	{
		"id" : 789,
		"verb_id" : 21,
		"tense" : "pluperfect",
		"mood" : "indicative",
		"person" : "3sg",
		"number" : "sg",
		"conjugated_form" : "გაეთბო",
		"normalized_form" : "გაეთბო",
		"morphemes" : "[\"გა\", \"ე\", \"თბ\", \"ო\"]",
		"notes" : null,
		"created_at" : "2025-08-29T23:22:19.000Z"
	},
	{
		"id" : 790,
		"verb_id" : 21,
		"tense" : "pluperfect",
		"mood" : "indicative",
		"person" : "1pl",
		"number" : "pl",
		"conjugated_form" : "გაგვეთბო",
		"normalized_form" : "გაგვეთბო",
		"morphemes" : "[\"გა\", \"გვე\", \"თბ\", \"ო\"]",
		"notes" : null,
		"created_at" : "2025-08-29T23:22:19.000Z"
	},
	{
		"id" : 791,
		"verb_id" : 21,
		"tense" : "pluperfect",
		"mood" : "indicative",
		"person" : "2pl",
		"number" : "pl",
		"conjugated_form" : "გაგეთბოთ",
		"normalized_form" : "გაგეთბოთ",
		"morphemes" : "[\"გა\", \"გე\", \"თბ\", \"ოთ\"]",
		"notes" : null,
		"created_at" : "2025-08-29T23:22:19.000Z"
	},
	{
		"id" : 792,
		"verb_id" : 21,
		"tense" : "pluperfect",
		"mood" : "indicative",
		"person" : "3pl",
		"number" : "pl",
		"conjugated_form" : "გაეთბოთ",
		"normalized_form" : "გაეთბოთ",
		"morphemes" : "[\"გა\", \"ე\", \"თბ\", \"ოთ\"]",
		"notes" : null,
		"created_at" : "2025-08-29T23:22:19.000Z"
	},
	{
		"id" : 793,
		"verb_id" : 22,
		"tense" : "presente",
		"mood" : "indicative",
		"person" : "1sg",
		"number" : "sg",
		"conjugated_form" : "ვიპყრობ",
		"normalized_form" : "ვიპყრობ",
		"morphemes" : "[\"ვ\", \"ი\", \"პყრ\", \"ობ\"]",
		"notes" : null,
		"created_at" : "2025-08-29T23:24:52.000Z"
	},
	{
		"id" : 794,
		"verb_id" : 22,
		"tense" : "presente",
		"mood" : "indicative",
		"person" : "2sg",
		"number" : "sg",
		"conjugated_form" : "იპყრობ",
		"normalized_form" : "იპყრობ",
		"morphemes" : "[\"ი\", \"პყრ\", \"ობ\"]",
		"notes" : null,
		"created_at" : "2025-08-29T23:24:52.000Z"
	},
	{
		"id" : 795,
		"verb_id" : 22,
		"tense" : "presente",
		"mood" : "indicative",
		"person" : "3sg",
		"number" : "sg",
		"conjugated_form" : "იპყრობს",
		"normalized_form" : "იპყრობს",
		"morphemes" : "[\"ი\", \"პყრ\", \"ობ\", \"ს\"]",
		"notes" : null,
		"created_at" : "2025-08-29T23:24:52.000Z"
	},
	{
		"id" : 796,
		"verb_id" : 22,
		"tense" : "presente",
		"mood" : "indicative",
		"person" : "1pl",
		"number" : "pl",
		"conjugated_form" : "ვიპყრობთ",
		"normalized_form" : "ვიპყრობთ",
		"morphemes" : "[\"ვ\", \"ი\", \"პყრ\", \"ობ\", \"თ\"]",
		"notes" : null,
		"created_at" : "2025-08-29T23:24:52.000Z"
	},
	{
		"id" : 797,
		"verb_id" : 22,
		"tense" : "presente",
		"mood" : "indicative",
		"person" : "2pl",
		"number" : "pl",
		"conjugated_form" : "იპყრობთ",
		"normalized_form" : "იპყრობთ",
		"morphemes" : "[\"ი\", \"პყრ\", \"ობ\", \"თ\"]",
		"notes" : null,
		"created_at" : "2025-08-29T23:24:52.000Z"
	},
	{
		"id" : 798,
		"verb_id" : 22,
		"tense" : "presente",
		"mood" : "indicative",
		"person" : "3pl",
		"number" : "pl",
		"conjugated_form" : "იპყრობენ",
		"normalized_form" : "იპყრობენ",
		"morphemes" : "[\"ი\", \"პყრ\", \"ობ\", \"ენ\"]",
		"notes" : null,
		"created_at" : "2025-08-29T23:24:52.000Z"
	},
	{
		"id" : 799,
		"verb_id" : 22,
		"tense" : "imperfect",
		"mood" : "indicative",
		"person" : "1sg",
		"number" : "sg",
		"conjugated_form" : "ვიპყრობდი",
		"normalized_form" : "ვიპყრობდი",
		"morphemes" : "[\"ვ\", \"ი\", \"პყრ\", \"ობ\", \"დ\", \"ი\"]",
		"notes" : null,
		"created_at" : "2025-08-29T23:24:52.000Z"
	},
	{
		"id" : 800,
		"verb_id" : 22,
		"tense" : "imperfect",
		"mood" : "indicative",
		"person" : "2sg",
		"number" : "sg",
		"conjugated_form" : "იპყრობდი",
		"normalized_form" : "იპყრობდი",
		"morphemes" : "[\"ი\", \"პყრ\", \"ობ\", \"დ\", \"ი\"]",
		"notes" : null,
		"created_at" : "2025-08-29T23:24:52.000Z"
	},
	{
		"id" : 801,
		"verb_id" : 22,
		"tense" : "imperfect",
		"mood" : "indicative",
		"person" : "3sg",
		"number" : "sg",
		"conjugated_form" : "იპყრობდა",
		"normalized_form" : "იპყრობდა",
		"morphemes" : "[\"ი\", \"პყრ\", \"ობ\", \"დ\", \"ა\"]",
		"notes" : null,
		"created_at" : "2025-08-29T23:24:52.000Z"
	},
	{
		"id" : 802,
		"verb_id" : 22,
		"tense" : "imperfect",
		"mood" : "indicative",
		"person" : "1pl",
		"number" : "pl",
		"conjugated_form" : "ვიპყრობდით",
		"normalized_form" : "ვიპყრობდით",
		"morphemes" : "[\"ვ\", \"ი\", \"პყრ\", \"ობ\", \"დ\", \"ით\"]",
		"notes" : null,
		"created_at" : "2025-08-29T23:24:52.000Z"
	},
	{
		"id" : 803,
		"verb_id" : 22,
		"tense" : "imperfect",
		"mood" : "indicative",
		"person" : "2pl",
		"number" : "pl",
		"conjugated_form" : "იპყრობდით",
		"normalized_form" : "იპყრობდით",
		"morphemes" : "[\"ი\", \"პყრ\", \"ობ\", \"დ\", \"ით\"]",
		"notes" : null,
		"created_at" : "2025-08-29T23:24:52.000Z"
	},
	{
		"id" : 804,
		"verb_id" : 22,
		"tense" : "imperfect",
		"mood" : "indicative",
		"person" : "3pl",
		"number" : "pl",
		"conjugated_form" : "იპყრობდნენ",
		"normalized_form" : "იპყრობდნენ",
		"morphemes" : "[\"ი\", \"პყრ\", \"ობ\", \"დ\", \"ნენ\"]",
		"notes" : null,
		"created_at" : "2025-08-29T23:24:52.000Z"
	},
	{
		"id" : 805,
		"verb_id" : 22,
		"tense" : "present",
		"mood" : "subjunctive",
		"person" : "1sg",
		"number" : "sg",
		"conjugated_form" : "ვიპყრობდე",
		"normalized_form" : "ვიპყრობდე",
		"morphemes" : "[\"ვ\", \"ი\", \"პყრ\", \"ობ\", \"დ\", \"ე\"]",
		"notes" : null,
		"created_at" : "2025-08-29T23:24:52.000Z"
	},
	{
		"id" : 806,
		"verb_id" : 22,
		"tense" : "present",
		"mood" : "subjunctive",
		"person" : "2sg",
		"number" : "sg",
		"conjugated_form" : "იპყრობდე",
		"normalized_form" : "იპყრობდე",
		"morphemes" : "[\"ი\", \"პყრ\", \"ობ\", \"დ\", \"ე\"]",
		"notes" : null,
		"created_at" : "2025-08-29T23:24:52.000Z"
	},
	{
		"id" : 807,
		"verb_id" : 22,
		"tense" : "present",
		"mood" : "subjunctive",
		"person" : "3sg",
		"number" : "sg",
		"conjugated_form" : "იპყრობდეს",
		"normalized_form" : "იპყრობდეს",
		"morphemes" : "[\"ი\", \"პყრ\", \"ობ\", \"დ\", \"ეს\"]",
		"notes" : null,
		"created_at" : "2025-08-29T23:24:52.000Z"
	},
	{
		"id" : 808,
		"verb_id" : 22,
		"tense" : "present",
		"mood" : "subjunctive",
		"person" : "1pl",
		"number" : "pl",
		"conjugated_form" : "ვიპყრობდეთ",
		"normalized_form" : "ვიპყრობდეთ",
		"morphemes" : "[\"ვ\", \"ი\", \"პყრ\", \"ობ\", \"დ\", \"ეთ\"]",
		"notes" : null,
		"created_at" : "2025-08-29T23:24:52.000Z"
	},
	{
		"id" : 809,
		"verb_id" : 22,
		"tense" : "present",
		"mood" : "subjunctive",
		"person" : "2pl",
		"number" : "pl",
		"conjugated_form" : "იპყრობდეთ",
		"normalized_form" : "იპყრობდეთ",
		"morphemes" : "[\"ი\", \"პყრ\", \"ობ\", \"დ\", \"ეთ\"]",
		"notes" : null,
		"created_at" : "2025-08-29T23:24:52.000Z"
	},
	{
		"id" : 810,
		"verb_id" : 22,
		"tense" : "present",
		"mood" : "subjunctive",
		"person" : "3pl",
		"number" : "pl",
		"conjugated_form" : "იპყრობდნენ",
		"normalized_form" : "იპყრობდნენ",
		"morphemes" : "[\"ი\", \"პყრ\", \"ობ\", \"დ\", \"ნენ\"]",
		"notes" : null,
		"created_at" : "2025-08-29T23:24:52.000Z"
	},
	{
		"id" : 811,
		"verb_id" : 22,
		"tense" : "future",
		"mood" : "indicative",
		"person" : "1sg",
		"number" : "sg",
		"conjugated_form" : "შევიპყრობ",
		"normalized_form" : "შევიპყრობ",
		"morphemes" : "[\"შე\", \"ვ\", \"ი\", \"პყრ\", \"ობ\"]",
		"notes" : null,
		"created_at" : "2025-08-29T23:24:52.000Z"
	},
	{
		"id" : 812,
		"verb_id" : 22,
		"tense" : "future",
		"mood" : "indicative",
		"person" : "2sg",
		"number" : "sg",
		"conjugated_form" : "შეიპყრობ",
		"normalized_form" : "შეიპყრობ",
		"morphemes" : "[\"შე\", \"ი\", \"პყრ\", \"ობ\"]",
		"notes" : null,
		"created_at" : "2025-08-29T23:24:52.000Z"
	},
	{
		"id" : 813,
		"verb_id" : 22,
		"tense" : "future",
		"mood" : "indicative",
		"person" : "3sg",
		"number" : "sg",
		"conjugated_form" : "შეიპყრობს",
		"normalized_form" : "შეიპყრობს",
		"morphemes" : "[\"შე\", \"ი\", \"პყრ\", \"ობ\", \"ს\"]",
		"notes" : null,
		"created_at" : "2025-08-29T23:24:52.000Z"
	},
	{
		"id" : 814,
		"verb_id" : 22,
		"tense" : "future",
		"mood" : "indicative",
		"person" : "1pl",
		"number" : "pl",
		"conjugated_form" : "შევიპყრობთ",
		"normalized_form" : "შევიპყრობთ",
		"morphemes" : "[\"შე\", \"ვ\", \"ი\", \"პყრ\", \"ობ\", \"თ\"]",
		"notes" : null,
		"created_at" : "2025-08-29T23:24:52.000Z"
	},
	{
		"id" : 815,
		"verb_id" : 22,
		"tense" : "future",
		"mood" : "indicative",
		"person" : "2pl",
		"number" : "pl",
		"conjugated_form" : "შეიპყრობთ",
		"normalized_form" : "შეიპყრობთ",
		"morphemes" : "[\"შე\", \"ი\", \"პყრ\", \"ობ\", \"თ\"]",
		"notes" : null,
		"created_at" : "2025-08-29T23:24:52.000Z"
	},
	{
		"id" : 816,
		"verb_id" : 22,
		"tense" : "future",
		"mood" : "indicative",
		"person" : "3pl",
		"number" : "pl",
		"conjugated_form" : "შეიპყრობენ",
		"normalized_form" : "შეიპყრობენ",
		"morphemes" : "[\"შე\", \"ი\", \"პყრ\", \"ობ\", \"ენ\"]",
		"notes" : null,
		"created_at" : "2025-08-29T23:24:52.000Z"
	},
	{
		"id" : 817,
		"verb_id" : 22,
		"tense" : "conditional",
		"mood" : "conditional",
		"person" : "1sg",
		"number" : "sg",
		"conjugated_form" : "შევიპყრობდი",
		"normalized_form" : "შევიპყრობდი",
		"morphemes" : "[\"შე\", \"ვ\", \"ი\", \"პყრ\", \"ობ\", \"დ\", \"ი\"]",
		"notes" : null,
		"created_at" : "2025-08-29T23:24:52.000Z"
	},
	{
		"id" : 818,
		"verb_id" : 22,
		"tense" : "conditional",
		"mood" : "conditional",
		"person" : "2sg",
		"number" : "sg",
		"conjugated_form" : "შეიპყრობდი",
		"normalized_form" : "შეიპყრობდი",
		"morphemes" : "[\"შე\", \"ი\", \"პყრ\", \"ობ\", \"დ\", \"ი\"]",
		"notes" : null,
		"created_at" : "2025-08-29T23:24:52.000Z"
	},
	{
		"id" : 819,
		"verb_id" : 22,
		"tense" : "conditional",
		"mood" : "conditional",
		"person" : "3sg",
		"number" : "sg",
		"conjugated_form" : "შეიპყრობდა",
		"normalized_form" : "შეიპყრობდა",
		"morphemes" : "[\"შე\", \"ი\", \"პყრ\", \"ობ\", \"დ\", \"ა\"]",
		"notes" : null,
		"created_at" : "2025-08-29T23:24:52.000Z"
	},
	{
		"id" : 820,
		"verb_id" : 22,
		"tense" : "conditional",
		"mood" : "conditional",
		"person" : "1pl",
		"number" : "pl",
		"conjugated_form" : "შევიპყრობდით",
		"normalized_form" : "შევიპყრობდით",
		"morphemes" : "[\"შე\", \"ვ\", \"ი\", \"პყრ\", \"ობ\", \"დ\", \"ით\"]",
		"notes" : null,
		"created_at" : "2025-08-29T23:24:52.000Z"
	},
	{
		"id" : 821,
		"verb_id" : 22,
		"tense" : "conditional",
		"mood" : "conditional",
		"person" : "2pl",
		"number" : "pl",
		"conjugated_form" : "შეიპყრობდით",
		"normalized_form" : "შეიპყრობდით",
		"morphemes" : "[\"შე\", \"ი\", \"პყრ\", \"ობ\", \"დ\", \"ით\"]",
		"notes" : null,
		"created_at" : "2025-08-29T23:24:52.000Z"
	},
	{
		"id" : 822,
		"verb_id" : 22,
		"tense" : "conditional",
		"mood" : "conditional",
		"person" : "3pl",
		"number" : "pl",
		"conjugated_form" : "შეიპყრობდნენ",
		"normalized_form" : "შეიპყრობდნენ",
		"morphemes" : "[\"შე\", \"ი\", \"პყრ\", \"ობ\", \"დ\", \"ნენ\"]",
		"notes" : null,
		"created_at" : "2025-08-29T23:24:52.000Z"
	},
	{
		"id" : 823,
		"verb_id" : 22,
		"tense" : "future",
		"mood" : "subjunctive",
		"person" : "1sg",
		"number" : "sg",
		"conjugated_form" : "შევიპყრობდე",
		"normalized_form" : "შევიპყრობდე",
		"morphemes" : "[\"შე\", \"ვ\", \"ი\", \"პყრ\", \"ობ\", \"დ\", \"ე\"]",
		"notes" : null,
		"created_at" : "2025-08-29T23:24:52.000Z"
	},
	{
		"id" : 824,
		"verb_id" : 22,
		"tense" : "future",
		"mood" : "subjunctive",
		"person" : "2sg",
		"number" : "sg",
		"conjugated_form" : "შეიპყრობდე",
		"normalized_form" : "შეიპყრობდე",
		"morphemes" : "[\"შე\", \"ი\", \"პყრ\", \"ობ\", \"დ\", \"ე\"]",
		"notes" : null,
		"created_at" : "2025-08-29T23:24:52.000Z"
	},
	{
		"id" : 825,
		"verb_id" : 22,
		"tense" : "future",
		"mood" : "subjunctive",
		"person" : "3sg",
		"number" : "sg",
		"conjugated_form" : "შეიპყრობდეს",
		"normalized_form" : "შეიპყრობდეს",
		"morphemes" : "[\"შე\", \"ი\", \"პყრ\", \"ობ\", \"დ\", \"ეს\"]",
		"notes" : null,
		"created_at" : "2025-08-29T23:24:52.000Z"
	},
	{
		"id" : 826,
		"verb_id" : 22,
		"tense" : "future",
		"mood" : "subjunctive",
		"person" : "1pl",
		"number" : "pl",
		"conjugated_form" : "შევიპყრობდეთ",
		"normalized_form" : "შევიპყრობდეთ",
		"morphemes" : "[\"შე\", \"ვ\", \"ი\", \"პყრ\", \"ობ\", \"დ\", \"ეთ\"]",
		"notes" : null,
		"created_at" : "2025-08-29T23:24:52.000Z"
	},
	{
		"id" : 827,
		"verb_id" : 22,
		"tense" : "future",
		"mood" : "subjunctive",
		"person" : "2pl",
		"number" : "pl",
		"conjugated_form" : "შეიპყრობდეთ",
		"normalized_form" : "შეიპყრობდეთ",
		"morphemes" : "[\"შე\", \"ი\", \"პყრ\", \"ობ\", \"დ\", \"ეთ\"]",
		"notes" : null,
		"created_at" : "2025-08-29T23:24:52.000Z"
	},
	{
		"id" : 828,
		"verb_id" : 22,
		"tense" : "future",
		"mood" : "subjunctive",
		"person" : "3pl",
		"number" : "pl",
		"conjugated_form" : "შეიპყრობდნენ",
		"normalized_form" : "შეიპყრობდნენ",
		"morphemes" : "[\"შე\", \"ი\", \"პყრ\", \"ობ\", \"დ\", \"ნენ\"]",
		"notes" : null,
		"created_at" : "2025-08-29T23:24:52.000Z"
	},
	{
		"id" : 829,
		"verb_id" : 22,
		"tense" : "aorist",
		"mood" : "aorist",
		"person" : "1sg",
		"number" : "sg",
		"conjugated_form" : "შევიპყრე",
		"normalized_form" : "შევიპყრე",
		"morphemes" : "[\"შე\", \"ვ\", \"ი\", \"პყრ\", \"ე\"]",
		"notes" : null,
		"created_at" : "2025-08-29T23:24:52.000Z"
	},
	{
		"id" : 830,
		"verb_id" : 22,
		"tense" : "aorist",
		"mood" : "aorist",
		"person" : "2sg",
		"number" : "sg",
		"conjugated_form" : "შეიპყრე",
		"normalized_form" : "შეიპყრე",
		"morphemes" : "[\"შე\", \"ი\", \"პყრ\", \"ე\"]",
		"notes" : null,
		"created_at" : "2025-08-29T23:24:52.000Z"
	},
	{
		"id" : 831,
		"verb_id" : 22,
		"tense" : "aorist",
		"mood" : "aorist",
		"person" : "3sg",
		"number" : "sg",
		"conjugated_form" : "შეიპყრა",
		"normalized_form" : "შეიპყრა",
		"morphemes" : "[\"შე\", \"ი\", \"პყრ\", \"ა\"]",
		"notes" : null,
		"created_at" : "2025-08-29T23:24:52.000Z"
	},
	{
		"id" : 832,
		"verb_id" : 22,
		"tense" : "aorist",
		"mood" : "aorist",
		"person" : "1pl",
		"number" : "pl",
		"conjugated_form" : "შევიპყრეთ",
		"normalized_form" : "შევიპყრეთ",
		"morphemes" : "[\"შე\", \"ვ\", \"ი\", \"პყრ\", \"ეთ\"]",
		"notes" : null,
		"created_at" : "2025-08-29T23:24:52.000Z"
	},
	{
		"id" : 833,
		"verb_id" : 22,
		"tense" : "aorist",
		"mood" : "aorist",
		"person" : "2pl",
		"number" : "pl",
		"conjugated_form" : "შეიპყრეთ",
		"normalized_form" : "შეიპყრეთ",
		"morphemes" : "[\"შე\", \"ი\", \"პყრ\", \"ეთ\"]",
		"notes" : null,
		"created_at" : "2025-08-29T23:24:52.000Z"
	},
	{
		"id" : 834,
		"verb_id" : 22,
		"tense" : "aorist",
		"mood" : "aorist",
		"person" : "3pl",
		"number" : "pl",
		"conjugated_form" : "შეიპყრეს",
		"normalized_form" : "შეიპყრეს",
		"morphemes" : "[\"შე\", \"ი\", \"პყრ\", \"ეს\"]",
		"notes" : null,
		"created_at" : "2025-08-29T23:24:52.000Z"
	},
	{
		"id" : 835,
		"verb_id" : 22,
		"tense" : "optative",
		"mood" : "optative",
		"person" : "1sg",
		"number" : "sg",
		"conjugated_form" : "შევიპყრო",
		"normalized_form" : "შევიპყრო",
		"morphemes" : "[\"შე\", \"ვ\", \"ი\", \"პყრ\", \"ო\"]",
		"notes" : null,
		"created_at" : "2025-08-29T23:24:52.000Z"
	},
	{
		"id" : 836,
		"verb_id" : 22,
		"tense" : "optative",
		"mood" : "optative",
		"person" : "2sg",
		"number" : "sg",
		"conjugated_form" : "შეიპყრო",
		"normalized_form" : "შეიპყრო",
		"morphemes" : "[\"შე\", \"ი\", \"პყრ\", \"ო\"]",
		"notes" : null,
		"created_at" : "2025-08-29T23:24:52.000Z"
	},
	{
		"id" : 837,
		"verb_id" : 22,
		"tense" : "optative",
		"mood" : "optative",
		"person" : "3sg",
		"number" : "sg",
		"conjugated_form" : "შეიპყროს",
		"normalized_form" : "შეიპყროს",
		"morphemes" : "[\"შე\", \"ი\", \"პყრ\", \"ოს\"]",
		"notes" : null,
		"created_at" : "2025-08-29T23:24:52.000Z"
	},
	{
		"id" : 838,
		"verb_id" : 22,
		"tense" : "optative",
		"mood" : "optative",
		"person" : "1pl",
		"number" : "pl",
		"conjugated_form" : "შევიპყროთ",
		"normalized_form" : "შევიპყროთ",
		"morphemes" : "[\"შე\", \"ვ\", \"ი\", \"პყრ\", \"ოთ\"]",
		"notes" : null,
		"created_at" : "2025-08-29T23:24:52.000Z"
	},
	{
		"id" : 839,
		"verb_id" : 22,
		"tense" : "optative",
		"mood" : "optative",
		"person" : "2pl",
		"number" : "pl",
		"conjugated_form" : "შეიპყროთ",
		"normalized_form" : "შეიპყროთ",
		"morphemes" : "[\"შე\", \"ი\", \"პყრ\", \"ოთ\"]",
		"notes" : null,
		"created_at" : "2025-08-29T23:24:52.000Z"
	},
	{
		"id" : 840,
		"verb_id" : 22,
		"tense" : "optative",
		"mood" : "optative",
		"person" : "3pl",
		"number" : "pl",
		"conjugated_form" : "შეიპყრონ",
		"normalized_form" : "შეიპყრონ",
		"morphemes" : "[\"შე\", \"ი\", \"პყრ\", \"ონ\"]",
		"notes" : null,
		"created_at" : "2025-08-29T23:24:52.000Z"
	},
	{
		"id" : 841,
		"verb_id" : 22,
		"tense" : "perfect",
		"mood" : "indicative",
		"person" : "1sg",
		"number" : "sg",
		"conjugated_form" : "შემიპყრია",
		"normalized_form" : "შემიპყრია",
		"morphemes" : "[\"შე\", \"მი\", \"პყრ\", \"ია\"]",
		"notes" : null,
		"created_at" : "2025-08-29T23:24:52.000Z"
	},
	{
		"id" : 842,
		"verb_id" : 22,
		"tense" : "perfect",
		"mood" : "indicative",
		"person" : "2sg",
		"number" : "sg",
		"conjugated_form" : "შეგიპყრია",
		"normalized_form" : "შეგიპყრია",
		"morphemes" : "[\"შე\", \"გი\", \"პყრ\", \"ია\"]",
		"notes" : null,
		"created_at" : "2025-08-29T23:24:52.000Z"
	},
	{
		"id" : 843,
		"verb_id" : 22,
		"tense" : "perfect",
		"mood" : "indicative",
		"person" : "3sg",
		"number" : "sg",
		"conjugated_form" : "შეუპყრია",
		"normalized_form" : "შეუპყრია",
		"morphemes" : "[\"შე\", \"უ\", \"პყრ\", \"ია\"]",
		"notes" : null,
		"created_at" : "2025-08-29T23:24:52.000Z"
	},
	{
		"id" : 844,
		"verb_id" : 22,
		"tense" : "perfect",
		"mood" : "indicative",
		"person" : "1pl",
		"number" : "pl",
		"conjugated_form" : "შეგვიპყრია",
		"normalized_form" : "შეგვიპყრია",
		"morphemes" : "[\"შე\", \"გვი\", \"პყრ\", \"ია\"]",
		"notes" : null,
		"created_at" : "2025-08-29T23:24:52.000Z"
	},
	{
		"id" : 845,
		"verb_id" : 22,
		"tense" : "perfect",
		"mood" : "indicative",
		"person" : "2pl",
		"number" : "pl",
		"conjugated_form" : "შეგიპყრიათ",
		"normalized_form" : "შეგიპყრიათ",
		"morphemes" : "[\"შე\", \"გი\", \"პყრ\", \"იათ\"]",
		"notes" : null,
		"created_at" : "2025-08-29T23:24:52.000Z"
	},
	{
		"id" : 846,
		"verb_id" : 22,
		"tense" : "perfect",
		"mood" : "indicative",
		"person" : "3pl",
		"number" : "pl",
		"conjugated_form" : "შეუპყრიათ",
		"normalized_form" : "შეუპყრიათ",
		"morphemes" : "[\"შე\", \"უ\", \"პყრ\", \"იათ\"]",
		"notes" : null,
		"created_at" : "2025-08-29T23:24:52.000Z"
	},
	{
		"id" : 847,
		"verb_id" : 22,
		"tense" : "pluperfect",
		"mood" : "indicative",
		"person" : "1sg",
		"number" : "sg",
		"conjugated_form" : "შემეპყრა",
		"normalized_form" : "შემეპყრა",
		"morphemes" : "[\"შე\", \"მე\", \"პყრ\", \"ა\"]",
		"notes" : null,
		"created_at" : "2025-08-29T23:24:52.000Z"
	},
	{
		"id" : 848,
		"verb_id" : 22,
		"tense" : "pluperfect",
		"mood" : "indicative",
		"person" : "2sg",
		"number" : "sg",
		"conjugated_form" : "შეგეპყრა",
		"normalized_form" : "შეგეპყრა",
		"morphemes" : "[\"შე\", \"გე\", \"პყრ\", \"ა\"]",
		"notes" : null,
		"created_at" : "2025-08-29T23:24:52.000Z"
	},
	{
		"id" : 849,
		"verb_id" : 22,
		"tense" : "pluperfect",
		"mood" : "indicative",
		"person" : "3sg",
		"number" : "sg",
		"conjugated_form" : "შეეპყრა",
		"normalized_form" : "შეეპყრა",
		"morphemes" : "[\"შე\", \"ე\", \"პყრ\", \"ა\"]",
		"notes" : null,
		"created_at" : "2025-08-29T23:24:52.000Z"
	},
	{
		"id" : 850,
		"verb_id" : 22,
		"tense" : "pluperfect",
		"mood" : "indicative",
		"person" : "1pl",
		"number" : "pl",
		"conjugated_form" : "შეგვეპყრა",
		"normalized_form" : "შეგვეპყრა",
		"morphemes" : "[\"შე\", \"გვე\", \"პყრ\", \"ა\"]",
		"notes" : null,
		"created_at" : "2025-08-29T23:24:52.000Z"
	},
	{
		"id" : 851,
		"verb_id" : 22,
		"tense" : "pluperfect",
		"mood" : "indicative",
		"person" : "2pl",
		"number" : "pl",
		"conjugated_form" : "შეგეპყრათ",
		"normalized_form" : "შეგეპყრათ",
		"morphemes" : "[\"შე\", \"გე\", \"პყრ\", \"ათ\"]",
		"notes" : null,
		"created_at" : "2025-08-29T23:24:52.000Z"
	},
	{
		"id" : 852,
		"verb_id" : 22,
		"tense" : "pluperfect",
		"mood" : "indicative",
		"person" : "3pl",
		"number" : "pl",
		"conjugated_form" : "შეეპყრათ",
		"normalized_form" : "შეეპყრათ",
		"morphemes" : "[\"შე\", \"ე\", \"პყრ\", \"ათ\"]",
		"notes" : null,
		"created_at" : "2025-08-29T23:24:52.000Z"
	},
	{
		"id" : 853,
		"verb_id" : 23,
		"tense" : "presente",
		"mood" : "indicative",
		"person" : "1sg",
		"number" : "sg",
		"conjugated_form" : "ვნანობ",
		"normalized_form" : "ვნანობ",
		"morphemes" : "[\"ვ\", \"ნან\", \"ობ\"]",
		"notes" : null,
		"created_at" : "2025-08-29T23:28:54.000Z"
	},
	{
		"id" : 854,
		"verb_id" : 23,
		"tense" : "presente",
		"mood" : "indicative",
		"person" : "2sg",
		"number" : "sg",
		"conjugated_form" : "ნანობ",
		"normalized_form" : "ნანობ",
		"morphemes" : "[\"ნან\", \"ობ\"]",
		"notes" : null,
		"created_at" : "2025-08-29T23:28:54.000Z"
	},
	{
		"id" : 855,
		"verb_id" : 23,
		"tense" : "presente",
		"mood" : "indicative",
		"person" : "3sg",
		"number" : "sg",
		"conjugated_form" : "ნანობს",
		"normalized_form" : "ნანობს",
		"morphemes" : "[\"ნან\", \"ობ\", \"ს\"]",
		"notes" : null,
		"created_at" : "2025-08-29T23:28:54.000Z"
	},
	{
		"id" : 856,
		"verb_id" : 23,
		"tense" : "presente",
		"mood" : "indicative",
		"person" : "1pl",
		"number" : "pl",
		"conjugated_form" : "ვნანობთ",
		"normalized_form" : "ვნანობთ",
		"morphemes" : "[\"ვ\", \"ნან\", \"ობ\", \"თ\"]",
		"notes" : null,
		"created_at" : "2025-08-29T23:28:54.000Z"
	},
	{
		"id" : 857,
		"verb_id" : 23,
		"tense" : "presente",
		"mood" : "indicative",
		"person" : "2pl",
		"number" : "pl",
		"conjugated_form" : "ნანობთ",
		"normalized_form" : "ნანობთ",
		"morphemes" : "[\"ნან\", \"ობ\", \"თ\"]",
		"notes" : null,
		"created_at" : "2025-08-29T23:28:54.000Z"
	},
	{
		"id" : 858,
		"verb_id" : 23,
		"tense" : "presente",
		"mood" : "indicative",
		"person" : "3pl",
		"number" : "pl",
		"conjugated_form" : "ნანობენ",
		"normalized_form" : "ნანობენ",
		"morphemes" : "[\"ნან\", \"ობ\", \"ენ\"]",
		"notes" : null,
		"created_at" : "2025-08-29T23:28:54.000Z"
	},
	{
		"id" : 859,
		"verb_id" : 23,
		"tense" : "imperfect",
		"mood" : "indicative",
		"person" : "1sg",
		"number" : "sg",
		"conjugated_form" : "ვნანობდი",
		"normalized_form" : "ვნანობდი",
		"morphemes" : "[\"ვ\", \"ნან\", \"ობ\", \"დ\", \"ი\"]",
		"notes" : null,
		"created_at" : "2025-08-29T23:28:54.000Z"
	},
	{
		"id" : 860,
		"verb_id" : 23,
		"tense" : "imperfect",
		"mood" : "indicative",
		"person" : "2sg",
		"number" : "sg",
		"conjugated_form" : "ნანობდი",
		"normalized_form" : "ნანობდი",
		"morphemes" : "[\"ნან\", \"ობ\", \"დ\", \"ი\"]",
		"notes" : null,
		"created_at" : "2025-08-29T23:28:54.000Z"
	},
	{
		"id" : 861,
		"verb_id" : 23,
		"tense" : "imperfect",
		"mood" : "indicative",
		"person" : "3sg",
		"number" : "sg",
		"conjugated_form" : "ნანობდა",
		"normalized_form" : "ნანობდა",
		"morphemes" : "[\"ნან\", \"ობ\", \"დ\", \"ა\"]",
		"notes" : null,
		"created_at" : "2025-08-29T23:28:54.000Z"
	},
	{
		"id" : 862,
		"verb_id" : 23,
		"tense" : "imperfect",
		"mood" : "indicative",
		"person" : "1pl",
		"number" : "pl",
		"conjugated_form" : "ვნანობდით",
		"normalized_form" : "ვნანობდით",
		"morphemes" : "[\"ვ\", \"ნან\", \"ობ\", \"დ\", \"ით\"]",
		"notes" : null,
		"created_at" : "2025-08-29T23:28:54.000Z"
	},
	{
		"id" : 863,
		"verb_id" : 23,
		"tense" : "imperfect",
		"mood" : "indicative",
		"person" : "2pl",
		"number" : "pl",
		"conjugated_form" : "ნანობდით",
		"normalized_form" : "ნანობდით",
		"morphemes" : "[\"ნან\", \"ობ\", \"დ\", \"ით\"]",
		"notes" : null,
		"created_at" : "2025-08-29T23:28:54.000Z"
	},
	{
		"id" : 864,
		"verb_id" : 23,
		"tense" : "imperfect",
		"mood" : "indicative",
		"person" : "3pl",
		"number" : "pl",
		"conjugated_form" : "ნანობდნენ",
		"normalized_form" : "ნანობდნენ",
		"morphemes" : "[\"ნან\", \"ობ\", \"დ\", \"ნენ\"]",
		"notes" : null,
		"created_at" : "2025-08-29T23:28:54.000Z"
	},
	{
		"id" : 865,
		"verb_id" : 23,
		"tense" : "present",
		"mood" : "subjunctive",
		"person" : "1sg",
		"number" : "sg",
		"conjugated_form" : "ვნანობდე",
		"normalized_form" : "ვნანობდე",
		"morphemes" : "[\"ვ\", \"ნან\", \"ობ\", \"დ\", \"ე\"]",
		"notes" : null,
		"created_at" : "2025-08-29T23:28:54.000Z"
	},
	{
		"id" : 866,
		"verb_id" : 23,
		"tense" : "present",
		"mood" : "subjunctive",
		"person" : "2sg",
		"number" : "sg",
		"conjugated_form" : "ნანობდე",
		"normalized_form" : "ნანობდე",
		"morphemes" : "[\"ნან\", \"ობ\", \"დ\", \"ე\"]",
		"notes" : null,
		"created_at" : "2025-08-29T23:28:54.000Z"
	},
	{
		"id" : 867,
		"verb_id" : 23,
		"tense" : "present",
		"mood" : "subjunctive",
		"person" : "3sg",
		"number" : "sg",
		"conjugated_form" : "ნანობდეს",
		"normalized_form" : "ნანობდეს",
		"morphemes" : "[\"ნან\", \"ობ\", \"დ\", \"ეს\"]",
		"notes" : null,
		"created_at" : "2025-08-29T23:28:54.000Z"
	},
	{
		"id" : 868,
		"verb_id" : 23,
		"tense" : "present",
		"mood" : "subjunctive",
		"person" : "1pl",
		"number" : "pl",
		"conjugated_form" : "ვნანობდეთ",
		"normalized_form" : "ვნანობდეთ",
		"morphemes" : "[\"ვ\", \"ნან\", \"ობ\", \"დ\", \"ეთ\"]",
		"notes" : null,
		"created_at" : "2025-08-29T23:28:54.000Z"
	},
	{
		"id" : 869,
		"verb_id" : 23,
		"tense" : "present",
		"mood" : "subjunctive",
		"person" : "2pl",
		"number" : "pl",
		"conjugated_form" : "ნანობდეთ",
		"normalized_form" : "ნანობდეთ",
		"morphemes" : "[\"ნან\", \"ობ\", \"დ\", \"ეთ\"]",
		"notes" : null,
		"created_at" : "2025-08-29T23:28:54.000Z"
	},
	{
		"id" : 870,
		"verb_id" : 23,
		"tense" : "present",
		"mood" : "subjunctive",
		"person" : "3pl",
		"number" : "pl",
		"conjugated_form" : "ნანობდნენ",
		"normalized_form" : "ნანობდნენ",
		"morphemes" : "[\"ნან\", \"ობ\", \"დ\", \"ნენ\"]",
		"notes" : null,
		"created_at" : "2025-08-29T23:28:54.000Z"
	},
	{
		"id" : 871,
		"verb_id" : 23,
		"tense" : "future",
		"mood" : "indicative",
		"person" : "1sg",
		"number" : "sg",
		"conjugated_form" : "ვინანებ",
		"normalized_form" : "ვინანებ",
		"morphemes" : "[\"ვ\", \"ი\", \"ნან\", \"ებ\"]",
		"notes" : null,
		"created_at" : "2025-08-29T23:28:54.000Z"
	},
	{
		"id" : 872,
		"verb_id" : 23,
		"tense" : "future",
		"mood" : "indicative",
		"person" : "2sg",
		"number" : "sg",
		"conjugated_form" : "ინანებ",
		"normalized_form" : "ინანებ",
		"morphemes" : "[\"ი\", \"ნან\", \"ებ\"]",
		"notes" : null,
		"created_at" : "2025-08-29T23:28:54.000Z"
	},
	{
		"id" : 873,
		"verb_id" : 23,
		"tense" : "future",
		"mood" : "indicative",
		"person" : "3sg",
		"number" : "sg",
		"conjugated_form" : "ინანებს",
		"normalized_form" : "ინანებს",
		"morphemes" : "[\"ი\", \"ნან\", \"ებ\", \"ს\"]",
		"notes" : null,
		"created_at" : "2025-08-29T23:28:54.000Z"
	},
	{
		"id" : 874,
		"verb_id" : 23,
		"tense" : "future",
		"mood" : "indicative",
		"person" : "1pl",
		"number" : "pl",
		"conjugated_form" : "ვინანებთ",
		"normalized_form" : "ვინანებთ",
		"morphemes" : "[\"ვ\", \"ი\", \"ნან\", \"ებ\", \"თ\"]",
		"notes" : null,
		"created_at" : "2025-08-29T23:28:54.000Z"
	},
	{
		"id" : 875,
		"verb_id" : 23,
		"tense" : "future",
		"mood" : "indicative",
		"person" : "2pl",
		"number" : "pl",
		"conjugated_form" : "ინანებთ",
		"normalized_form" : "ინანებთ",
		"morphemes" : "[\"ი\", \"ნან\", \"ებ\", \"თ\"]",
		"notes" : null,
		"created_at" : "2025-08-29T23:28:54.000Z"
	},
	{
		"id" : 876,
		"verb_id" : 23,
		"tense" : "future",
		"mood" : "indicative",
		"person" : "3pl",
		"number" : "pl",
		"conjugated_form" : "ინანებენ",
		"normalized_form" : "ინანებენ",
		"morphemes" : "[\"ი\", \"ნან\", \"ებ\", \"ენ\"]",
		"notes" : null,
		"created_at" : "2025-08-29T23:28:54.000Z"
	},
	{
		"id" : 877,
		"verb_id" : 23,
		"tense" : "conditional",
		"mood" : "conditional",
		"person" : "1sg",
		"number" : "sg",
		"conjugated_form" : "ვინანებდი",
		"normalized_form" : "ვინანებდი",
		"morphemes" : "[\"ვ\", \"ი\", \"ნან\", \"ებ\", \"დ\", \"ი\"]",
		"notes" : null,
		"created_at" : "2025-08-29T23:28:54.000Z"
	},
	{
		"id" : 878,
		"verb_id" : 23,
		"tense" : "conditional",
		"mood" : "conditional",
		"person" : "2sg",
		"number" : "sg",
		"conjugated_form" : "ინანებდი",
		"normalized_form" : "ინანებდი",
		"morphemes" : "[\"ი\", \"ნან\", \"ებ\", \"დ\", \"ი\"]",
		"notes" : null,
		"created_at" : "2025-08-29T23:28:54.000Z"
	},
	{
		"id" : 879,
		"verb_id" : 23,
		"tense" : "conditional",
		"mood" : "conditional",
		"person" : "3sg",
		"number" : "sg",
		"conjugated_form" : "ინანებდა",
		"normalized_form" : "ინანებდა",
		"morphemes" : "[\"ი\", \"ნან\", \"ებ\", \"დ\", \"ა\"]",
		"notes" : null,
		"created_at" : "2025-08-29T23:28:54.000Z"
	},
	{
		"id" : 880,
		"verb_id" : 23,
		"tense" : "conditional",
		"mood" : "conditional",
		"person" : "1pl",
		"number" : "pl",
		"conjugated_form" : "ვინანებდით",
		"normalized_form" : "ვინანებდით",
		"morphemes" : "[\"ვ\", \"ი\", \"ნან\", \"ებ\", \"დ\", \"ით\"]",
		"notes" : null,
		"created_at" : "2025-08-29T23:28:54.000Z"
	},
	{
		"id" : 881,
		"verb_id" : 23,
		"tense" : "conditional",
		"mood" : "conditional",
		"person" : "2pl",
		"number" : "pl",
		"conjugated_form" : "ინანებდით",
		"normalized_form" : "ინანებდით",
		"morphemes" : "[\"ი\", \"ნან\", \"ებ\", \"დ\", \"ით\"]",
		"notes" : null,
		"created_at" : "2025-08-29T23:28:54.000Z"
	},
	{
		"id" : 882,
		"verb_id" : 23,
		"tense" : "conditional",
		"mood" : "conditional",
		"person" : "3pl",
		"number" : "pl",
		"conjugated_form" : "ინანებდნენ",
		"normalized_form" : "ინანებდნენ",
		"morphemes" : "[\"ი\", \"ნან\", \"ებ\", \"დ\", \"ნენ\"]",
		"notes" : null,
		"created_at" : "2025-08-29T23:28:54.000Z"
	},
	{
		"id" : 883,
		"verb_id" : 23,
		"tense" : "future",
		"mood" : "subjunctive",
		"person" : "1sg",
		"number" : "sg",
		"conjugated_form" : "ვინანებდე",
		"normalized_form" : "ვინანებდე",
		"morphemes" : "[\"ვ\", \"ი\", \"ნან\", \"ებ\", \"დ\", \"ე\"]",
		"notes" : null,
		"created_at" : "2025-08-29T23:28:54.000Z"
	},
	{
		"id" : 884,
		"verb_id" : 23,
		"tense" : "future",
		"mood" : "subjunctive",
		"person" : "2sg",
		"number" : "sg",
		"conjugated_form" : "ინანებდე",
		"normalized_form" : "ინანებდე",
		"morphemes" : "[\"ი\", \"ნან\", \"ებ\", \"დ\", \"ე\"]",
		"notes" : null,
		"created_at" : "2025-08-29T23:28:54.000Z"
	},
	{
		"id" : 885,
		"verb_id" : 23,
		"tense" : "future",
		"mood" : "subjunctive",
		"person" : "3sg",
		"number" : "sg",
		"conjugated_form" : "ინანებდეს",
		"normalized_form" : "ინანებდეს",
		"morphemes" : "[\"ი\", \"ნან\", \"ებ\", \"დ\", \"ეს\"]",
		"notes" : null,
		"created_at" : "2025-08-29T23:28:54.000Z"
	},
	{
		"id" : 886,
		"verb_id" : 23,
		"tense" : "future",
		"mood" : "subjunctive",
		"person" : "1pl",
		"number" : "pl",
		"conjugated_form" : "ვინანებდეთ",
		"normalized_form" : "ვინანებდეთ",
		"morphemes" : "[\"ვ\", \"ი\", \"ნან\", \"ებ\", \"დ\", \"ეთ\"]",
		"notes" : null,
		"created_at" : "2025-08-29T23:28:54.000Z"
	},
	{
		"id" : 887,
		"verb_id" : 23,
		"tense" : "future",
		"mood" : "subjunctive",
		"person" : "2pl",
		"number" : "pl",
		"conjugated_form" : "ინანებდეთ",
		"normalized_form" : "ინანებდეთ",
		"morphemes" : "[\"ი\", \"ნან\", \"ებ\", \"დ\", \"ეთ\"]",
		"notes" : null,
		"created_at" : "2025-08-29T23:28:54.000Z"
	},
	{
		"id" : 888,
		"verb_id" : 23,
		"tense" : "future",
		"mood" : "subjunctive",
		"person" : "3pl",
		"number" : "pl",
		"conjugated_form" : "ინანებდნენ",
		"normalized_form" : "ინანებდნენ",
		"morphemes" : "[\"ი\", \"ნან\", \"ებ\", \"დ\", \"ნენ\"]",
		"notes" : null,
		"created_at" : "2025-08-29T23:28:54.000Z"
	},
	{
		"id" : 889,
		"verb_id" : 23,
		"tense" : "aorist",
		"mood" : "aorist",
		"person" : "1sg",
		"number" : "sg",
		"conjugated_form" : "ვინანე",
		"normalized_form" : "ვინანე",
		"morphemes" : "[\"ვ\", \"ი\", \"ნან\", \"ე\"]",
		"notes" : null,
		"created_at" : "2025-08-29T23:28:54.000Z"
	},
	{
		"id" : 890,
		"verb_id" : 23,
		"tense" : "aorist",
		"mood" : "aorist",
		"person" : "2sg",
		"number" : "sg",
		"conjugated_form" : "ინანე",
		"normalized_form" : "ინანე",
		"morphemes" : "[\"ი\", \"ნან\", \"ე\"]",
		"notes" : null,
		"created_at" : "2025-08-29T23:28:54.000Z"
	},
	{
		"id" : 891,
		"verb_id" : 23,
		"tense" : "aorist",
		"mood" : "aorist",
		"person" : "3sg",
		"number" : "sg",
		"conjugated_form" : "ინანა",
		"normalized_form" : "ინანა",
		"morphemes" : "[\"ი\", \"ნან\", \"ა\"]",
		"notes" : null,
		"created_at" : "2025-08-29T23:28:54.000Z"
	},
	{
		"id" : 892,
		"verb_id" : 23,
		"tense" : "aorist",
		"mood" : "aorist",
		"person" : "1pl",
		"number" : "pl",
		"conjugated_form" : "ვინანეთ",
		"normalized_form" : "ვინანეთ",
		"morphemes" : "[\"ვ\", \"ი\", \"ნან\", \"ეთ\"]",
		"notes" : null,
		"created_at" : "2025-08-29T23:28:54.000Z"
	},
	{
		"id" : 893,
		"verb_id" : 23,
		"tense" : "aorist",
		"mood" : "aorist",
		"person" : "2pl",
		"number" : "pl",
		"conjugated_form" : "ინანეთ",
		"normalized_form" : "ინანეთ",
		"morphemes" : "[\"ი\", \"ნან\", \"ეთ\"]",
		"notes" : null,
		"created_at" : "2025-08-29T23:28:54.000Z"
	},
	{
		"id" : 894,
		"verb_id" : 23,
		"tense" : "aorist",
		"mood" : "aorist",
		"person" : "3pl",
		"number" : "pl",
		"conjugated_form" : "ინანეს",
		"normalized_form" : "ინანეს",
		"morphemes" : "[\"ი\", \"ნან\", \"ეს\"]",
		"notes" : null,
		"created_at" : "2025-08-29T23:28:54.000Z"
	},
	{
		"id" : 895,
		"verb_id" : 23,
		"tense" : "optative",
		"mood" : "optative",
		"person" : "1sg",
		"number" : "sg",
		"conjugated_form" : "ვინანო",
		"normalized_form" : "ვინანო",
		"morphemes" : "[\"ვ\", \"ი\", \"ნან\", \"ო\"]",
		"notes" : null,
		"created_at" : "2025-08-29T23:28:54.000Z"
	},
	{
		"id" : 896,
		"verb_id" : 23,
		"tense" : "optative",
		"mood" : "optative",
		"person" : "2sg",
		"number" : "sg",
		"conjugated_form" : "ინანო",
		"normalized_form" : "ინანო",
		"morphemes" : "[\"ი\", \"ნან\", \"ო\"]",
		"notes" : null,
		"created_at" : "2025-08-29T23:28:54.000Z"
	},
	{
		"id" : 897,
		"verb_id" : 23,
		"tense" : "optative",
		"mood" : "optative",
		"person" : "3sg",
		"number" : "sg",
		"conjugated_form" : "ინანოს",
		"normalized_form" : "ინანოს",
		"morphemes" : "[\"ი\", \"ნან\", \"ოს\"]",
		"notes" : null,
		"created_at" : "2025-08-29T23:28:54.000Z"
	},
	{
		"id" : 898,
		"verb_id" : 23,
		"tense" : "optative",
		"mood" : "optative",
		"person" : "1pl",
		"number" : "pl",
		"conjugated_form" : "ვინანოთ",
		"normalized_form" : "ვინანოთ",
		"morphemes" : "[\"ვ\", \"ი\", \"ნან\", \"ოთ\"]",
		"notes" : null,
		"created_at" : "2025-08-29T23:28:54.000Z"
	},
	{
		"id" : 899,
		"verb_id" : 23,
		"tense" : "optative",
		"mood" : "optative",
		"person" : "2pl",
		"number" : "pl",
		"conjugated_form" : "ინანოთ",
		"normalized_form" : "ინანოთ",
		"morphemes" : "[\"ი\", \"ნან\", \"ოთ\"]",
		"notes" : null,
		"created_at" : "2025-08-29T23:28:54.000Z"
	},
	{
		"id" : 900,
		"verb_id" : 23,
		"tense" : "optative",
		"mood" : "optative",
		"person" : "3pl",
		"number" : "pl",
		"conjugated_form" : "ინანონ",
		"normalized_form" : "ინანონ",
		"morphemes" : "[\"ი\", \"ნან\", \"ონ\"]",
		"notes" : null,
		"created_at" : "2025-08-29T23:28:54.000Z"
	},
	{
		"id" : 901,
		"verb_id" : 23,
		"tense" : "perfect",
		"mood" : "indicative",
		"person" : "1sg",
		"number" : "sg",
		"conjugated_form" : "მინანია",
		"normalized_form" : "მინანია",
		"morphemes" : "[\"მი\", \"ნან\", \"ია\"]",
		"notes" : null,
		"created_at" : "2025-08-29T23:28:54.000Z"
	},
	{
		"id" : 902,
		"verb_id" : 23,
		"tense" : "perfect",
		"mood" : "indicative",
		"person" : "2sg",
		"number" : "sg",
		"conjugated_form" : "გინანია",
		"normalized_form" : "გინანია",
		"morphemes" : "[\"გი\", \"ნან\", \"ია\"]",
		"notes" : null,
		"created_at" : "2025-08-29T23:28:54.000Z"
	},
	{
		"id" : 903,
		"verb_id" : 23,
		"tense" : "perfect",
		"mood" : "indicative",
		"person" : "3sg",
		"number" : "sg",
		"conjugated_form" : "უნანია",
		"normalized_form" : "უნანია",
		"morphemes" : "[\"უ\", \"ნან\", \"ია\"]",
		"notes" : null,
		"created_at" : "2025-08-29T23:28:54.000Z"
	},
	{
		"id" : 904,
		"verb_id" : 23,
		"tense" : "perfect",
		"mood" : "indicative",
		"person" : "1pl",
		"number" : "pl",
		"conjugated_form" : "გვინანია",
		"normalized_form" : "გვინანია",
		"morphemes" : "[\"გვი\", \"ნან\", \"ია\"]",
		"notes" : null,
		"created_at" : "2025-08-29T23:28:54.000Z"
	},
	{
		"id" : 905,
		"verb_id" : 23,
		"tense" : "perfect",
		"mood" : "indicative",
		"person" : "2pl",
		"number" : "pl",
		"conjugated_form" : "გინანიათ",
		"normalized_form" : "გინანიათ",
		"morphemes" : "[\"გი\", \"ნან\", \"იათ\"]",
		"notes" : null,
		"created_at" : "2025-08-29T23:28:54.000Z"
	},
	{
		"id" : 906,
		"verb_id" : 23,
		"tense" : "perfect",
		"mood" : "indicative",
		"person" : "3pl",
		"number" : "pl",
		"conjugated_form" : "უნანიათ",
		"normalized_form" : "უნანიათ",
		"morphemes" : "[\"უ\", \"ნან\", \"იათ\"]",
		"notes" : null,
		"created_at" : "2025-08-29T23:28:54.000Z"
	},
	{
		"id" : 907,
		"verb_id" : 23,
		"tense" : "pluperfect",
		"mood" : "indicative",
		"person" : "1sg",
		"number" : "sg",
		"conjugated_form" : "მენანა",
		"normalized_form" : "მენანა",
		"morphemes" : "[\"მე\", \"ნან\", \"ა\"]",
		"notes" : null,
		"created_at" : "2025-08-29T23:28:54.000Z"
	},
	{
		"id" : 908,
		"verb_id" : 23,
		"tense" : "pluperfect",
		"mood" : "indicative",
		"person" : "2sg",
		"number" : "sg",
		"conjugated_form" : "გენანა",
		"normalized_form" : "გენანა",
		"morphemes" : "[\"გე\", \"ნან\", \"ა\"]",
		"notes" : null,
		"created_at" : "2025-08-29T23:28:54.000Z"
	},
	{
		"id" : 909,
		"verb_id" : 23,
		"tense" : "pluperfect",
		"mood" : "indicative",
		"person" : "3sg",
		"number" : "sg",
		"conjugated_form" : "ენანა",
		"normalized_form" : "ენანა",
		"morphemes" : "[\"ე\", \"ნან\", \"ა\"]",
		"notes" : null,
		"created_at" : "2025-08-29T23:28:54.000Z"
	},
	{
		"id" : 910,
		"verb_id" : 23,
		"tense" : "pluperfect",
		"mood" : "indicative",
		"person" : "1pl",
		"number" : "pl",
		"conjugated_form" : "გვენანა",
		"normalized_form" : "გვენანა",
		"morphemes" : "[\"გვე\", \"ნან\", \"ა\"]",
		"notes" : null,
		"created_at" : "2025-08-29T23:28:54.000Z"
	},
	{
		"id" : 911,
		"verb_id" : 23,
		"tense" : "pluperfect",
		"mood" : "indicative",
		"person" : "2pl",
		"number" : "pl",
		"conjugated_form" : "გენანათ",
		"normalized_form" : "გენანათ",
		"morphemes" : "[\"გე\", \"ნან\", \"ათ\"]",
		"notes" : null,
		"created_at" : "2025-08-29T23:28:54.000Z"
	},
	{
		"id" : 912,
		"verb_id" : 23,
		"tense" : "pluperfect",
		"mood" : "indicative",
		"person" : "3pl",
		"number" : "pl",
		"conjugated_form" : "ენანათ",
		"normalized_form" : "ენანათ",
		"morphemes" : "[\"ე\", \"ნან\", \"ათ\"]",
		"notes" : null,
		"created_at" : "2025-08-29T23:28:54.000Z"
	},
	{
		"id" : 973,
		"verb_id" : 25,
		"tense" : "presente",
		"mood" : "indicative",
		"person" : "1sg",
		"number" : "sg",
		"conjugated_form" : "ვყიდულობ",
		"normalized_form" : "ვყიდულობ",
		"morphemes" : "[\"ვ\", \"ყიდ\", \"ულობ\"]",
		"notes" : null,
		"created_at" : "2025-08-29T23:33:41.000Z"
	},
	{
		"id" : 974,
		"verb_id" : 25,
		"tense" : "presente",
		"mood" : "indicative",
		"person" : "2sg",
		"number" : "sg",
		"conjugated_form" : "ყიდულობ",
		"normalized_form" : "ყიდულობ",
		"morphemes" : "[\"ყიდ\", \"ულობ\"]",
		"notes" : null,
		"created_at" : "2025-08-29T23:33:41.000Z"
	},
	{
		"id" : 975,
		"verb_id" : 25,
		"tense" : "presente",
		"mood" : "indicative",
		"person" : "3sg",
		"number" : "sg",
		"conjugated_form" : "ყიდულობს",
		"normalized_form" : "ყიდულობს",
		"morphemes" : "[\"ყიდ\", \"ულობ\", \"ს\"]",
		"notes" : null,
		"created_at" : "2025-08-29T23:33:41.000Z"
	},
	{
		"id" : 976,
		"verb_id" : 25,
		"tense" : "presente",
		"mood" : "indicative",
		"person" : "1pl",
		"number" : "pl",
		"conjugated_form" : "ვყიდულობთ",
		"normalized_form" : "ვყიდულობთ",
		"morphemes" : "[\"ვ\", \"ყიდ\", \"ულობ\", \"თ\"]",
		"notes" : null,
		"created_at" : "2025-08-29T23:33:41.000Z"
	},
	{
		"id" : 977,
		"verb_id" : 25,
		"tense" : "presente",
		"mood" : "indicative",
		"person" : "2pl",
		"number" : "pl",
		"conjugated_form" : "ყიდულობთ",
		"normalized_form" : "ყიდულობთ",
		"morphemes" : "[\"ყიდ\", \"ულობ\", \"თ\"]",
		"notes" : null,
		"created_at" : "2025-08-29T23:33:41.000Z"
	},
	{
		"id" : 978,
		"verb_id" : 25,
		"tense" : "presente",
		"mood" : "indicative",
		"person" : "3pl",
		"number" : "pl",
		"conjugated_form" : "ყიდულობენ",
		"normalized_form" : "ყიდულობენ",
		"morphemes" : "[\"ყიდ\", \"ულობ\", \"ენ\"]",
		"notes" : null,
		"created_at" : "2025-08-29T23:33:41.000Z"
	},
	{
		"id" : 979,
		"verb_id" : 25,
		"tense" : "imperfect",
		"mood" : "indicative",
		"person" : "1sg",
		"number" : "sg",
		"conjugated_form" : "ვყიდულობდი",
		"normalized_form" : "ვყიდულობდი",
		"morphemes" : "[\"ვ\", \"ყიდ\", \"ულობ\", \"დ\", \"ი\"]",
		"notes" : null,
		"created_at" : "2025-08-29T23:33:41.000Z"
	},
	{
		"id" : 980,
		"verb_id" : 25,
		"tense" : "imperfect",
		"mood" : "indicative",
		"person" : "2sg",
		"number" : "sg",
		"conjugated_form" : "ყიდულობდი",
		"normalized_form" : "ყიდულობდი",
		"morphemes" : "[\"ყიდ\", \"ულობ\", \"დ\", \"ი\"]",
		"notes" : null,
		"created_at" : "2025-08-29T23:33:41.000Z"
	},
	{
		"id" : 981,
		"verb_id" : 25,
		"tense" : "imperfect",
		"mood" : "indicative",
		"person" : "3sg",
		"number" : "sg",
		"conjugated_form" : "ყიდულობდა",
		"normalized_form" : "ყიდულობდა",
		"morphemes" : "[\"ყიდ\", \"ულობ\", \"დ\", \"ა\"]",
		"notes" : null,
		"created_at" : "2025-08-29T23:33:41.000Z"
	},
	{
		"id" : 982,
		"verb_id" : 25,
		"tense" : "imperfect",
		"mood" : "indicative",
		"person" : "1pl",
		"number" : "pl",
		"conjugated_form" : "ვყიდულობდით",
		"normalized_form" : "ვყიდულობდით",
		"morphemes" : "[\"ვ\", \"ყიდ\", \"ულობ\", \"დ\", \"ით\"]",
		"notes" : null,
		"created_at" : "2025-08-29T23:33:41.000Z"
	},
	{
		"id" : 983,
		"verb_id" : 25,
		"tense" : "imperfect",
		"mood" : "indicative",
		"person" : "2pl",
		"number" : "pl",
		"conjugated_form" : "ყიდულობდით",
		"normalized_form" : "ყიდულობდით",
		"morphemes" : "[\"ყიდ\", \"ულობ\", \"დ\", \"ით\"]",
		"notes" : null,
		"created_at" : "2025-08-29T23:33:41.000Z"
	},
	{
		"id" : 984,
		"verb_id" : 25,
		"tense" : "imperfect",
		"mood" : "indicative",
		"person" : "3pl",
		"number" : "pl",
		"conjugated_form" : "ყიდულობდნენ",
		"normalized_form" : "ყიდულობდნენ",
		"morphemes" : "[\"ყიდ\", \"ულობ\", \"დ\", \"ნენ\"]",
		"notes" : null,
		"created_at" : "2025-08-29T23:33:41.000Z"
	},
	{
		"id" : 985,
		"verb_id" : 25,
		"tense" : "present",
		"mood" : "subjunctive",
		"person" : "1sg",
		"number" : "sg",
		"conjugated_form" : "ვყიდულობდე",
		"normalized_form" : "ვყიდულობდე",
		"morphemes" : "[\"ვ\", \"ყიდ\", \"ულობ\", \"დ\", \"ე\"]",
		"notes" : null,
		"created_at" : "2025-08-29T23:33:41.000Z"
	},
	{
		"id" : 986,
		"verb_id" : 25,
		"tense" : "present",
		"mood" : "subjunctive",
		"person" : "2sg",
		"number" : "sg",
		"conjugated_form" : "ყიდულობდე",
		"normalized_form" : "ყიდულობდე",
		"morphemes" : "[\"ყიდ\", \"ულობ\", \"დ\", \"ე\"]",
		"notes" : null,
		"created_at" : "2025-08-29T23:33:41.000Z"
	},
	{
		"id" : 987,
		"verb_id" : 25,
		"tense" : "present",
		"mood" : "subjunctive",
		"person" : "3sg",
		"number" : "sg",
		"conjugated_form" : "ყიდულობდეს",
		"normalized_form" : "ყიდულობდეს",
		"morphemes" : "[\"ყიდ\", \"ულობ\", \"დ\", \"ეს\"]",
		"notes" : null,
		"created_at" : "2025-08-29T23:33:41.000Z"
	},
	{
		"id" : 988,
		"verb_id" : 25,
		"tense" : "present",
		"mood" : "subjunctive",
		"person" : "1pl",
		"number" : "pl",
		"conjugated_form" : "ვყიდულობდეთ",
		"normalized_form" : "ვყიდულობდეთ",
		"morphemes" : "[\"ვ\", \"ყიდ\", \"ულობ\", \"დ\", \"ეთ\"]",
		"notes" : null,
		"created_at" : "2025-08-29T23:33:41.000Z"
	},
	{
		"id" : 989,
		"verb_id" : 25,
		"tense" : "present",
		"mood" : "subjunctive",
		"person" : "2pl",
		"number" : "pl",
		"conjugated_form" : "ყიდულობდეთ",
		"normalized_form" : "ყიდულობდეთ",
		"morphemes" : "[\"ყიდ\", \"ულობ\", \"დ\", \"ეთ\"]",
		"notes" : null,
		"created_at" : "2025-08-29T23:33:41.000Z"
	},
	{
		"id" : 990,
		"verb_id" : 25,
		"tense" : "present",
		"mood" : "subjunctive",
		"person" : "3pl",
		"number" : "pl",
		"conjugated_form" : "ყიდულობდნენ",
		"normalized_form" : "ყიდულობდნენ",
		"morphemes" : "[\"ყიდ\", \"ულობ\", \"დ\", \"ნენ\"]",
		"notes" : null,
		"created_at" : "2025-08-29T23:33:41.000Z"
	},
	{
		"id" : 991,
		"verb_id" : 25,
		"tense" : "future",
		"mood" : "indicative",
		"person" : "1sg",
		"number" : "sg",
		"conjugated_form" : "ვიყიდი",
		"normalized_form" : "ვიყიდი",
		"morphemes" : "[\"ვ\", \"ი\", \"ყიდ\"]",
		"notes" : null,
		"created_at" : "2025-08-29T23:33:41.000Z"
	},
	{
		"id" : 992,
		"verb_id" : 25,
		"tense" : "future",
		"mood" : "indicative",
		"person" : "2sg",
		"number" : "sg",
		"conjugated_form" : "იყიდი",
		"normalized_form" : "იყიდი",
		"morphemes" : "[\"ი\", \"ყიდ\"]",
		"notes" : null,
		"created_at" : "2025-08-29T23:33:41.000Z"
	},
	{
		"id" : 993,
		"verb_id" : 25,
		"tense" : "future",
		"mood" : "indicative",
		"person" : "3sg",
		"number" : "sg",
		"conjugated_form" : "იყიდის",
		"normalized_form" : "იყიდის",
		"morphemes" : "[\"ი\", \"ყიდ\", \"ს\"]",
		"notes" : null,
		"created_at" : "2025-08-29T23:33:41.000Z"
	},
	{
		"id" : 994,
		"verb_id" : 25,
		"tense" : "future",
		"mood" : "indicative",
		"person" : "1pl",
		"number" : "pl",
		"conjugated_form" : "ვიყიდით",
		"normalized_form" : "ვიყიდით",
		"morphemes" : "[\"ვ\", \"ი\", \"ყიდ\", \"თ\"]",
		"notes" : null,
		"created_at" : "2025-08-29T23:33:41.000Z"
	},
	{
		"id" : 995,
		"verb_id" : 25,
		"tense" : "future",
		"mood" : "indicative",
		"person" : "2pl",
		"number" : "pl",
		"conjugated_form" : "იყიდით",
		"normalized_form" : "იყიდით",
		"morphemes" : "[\"ი\", \"ყიდ\", \"თ\"]",
		"notes" : null,
		"created_at" : "2025-08-29T23:33:41.000Z"
	},
	{
		"id" : 996,
		"verb_id" : 25,
		"tense" : "future",
		"mood" : "indicative",
		"person" : "3pl",
		"number" : "pl",
		"conjugated_form" : "იყიდიან",
		"normalized_form" : "იყიდიან",
		"morphemes" : "[\"ი\", \"ყიდ\", \"ენ\"]",
		"notes" : null,
		"created_at" : "2025-08-29T23:33:41.000Z"
	},
	{
		"id" : 997,
		"verb_id" : 25,
		"tense" : "conditional",
		"mood" : "conditional",
		"person" : "1sg",
		"number" : "sg",
		"conjugated_form" : "ვიყიდდი",
		"normalized_form" : "ვიყიდდი",
		"morphemes" : "[\"ვ\", \"ი\", \"ყიდ\", \"დ\", \"ი\"]",
		"notes" : null,
		"created_at" : "2025-08-29T23:33:41.000Z"
	},
	{
		"id" : 998,
		"verb_id" : 25,
		"tense" : "conditional",
		"mood" : "conditional",
		"person" : "2sg",
		"number" : "sg",
		"conjugated_form" : "იყიდდი",
		"normalized_form" : "იყიდდი",
		"morphemes" : "[\"ი\", \"ყიდ\", \"დ\", \"ი\"]",
		"notes" : null,
		"created_at" : "2025-08-29T23:33:41.000Z"
	},
	{
		"id" : 999,
		"verb_id" : 25,
		"tense" : "conditional",
		"mood" : "conditional",
		"person" : "3sg",
		"number" : "sg",
		"conjugated_form" : "იყიდდა",
		"normalized_form" : "იყიდდა",
		"morphemes" : "[\"ი\", \"ყიდ\", \"დ\", \"ა\"]",
		"notes" : null,
		"created_at" : "2025-08-29T23:33:41.000Z"
	},
	{
		"id" : 1000,
		"verb_id" : 25,
		"tense" : "conditional",
		"mood" : "conditional",
		"person" : "1pl",
		"number" : "pl",
		"conjugated_form" : "ვიყიდდით",
		"normalized_form" : "ვიყიდდით",
		"morphemes" : "[\"ვ\", \"ი\", \"ყიდ\", \"დ\", \"ით\"]",
		"notes" : null,
		"created_at" : "2025-08-29T23:33:41.000Z"
	},
	{
		"id" : 1001,
		"verb_id" : 25,
		"tense" : "conditional",
		"mood" : "conditional",
		"person" : "2pl",
		"number" : "pl",
		"conjugated_form" : "იყიდდით",
		"normalized_form" : "იყიდდით",
		"morphemes" : "[\"ი\", \"ყიდ\", \"დ\", \"ით\"]",
		"notes" : null,
		"created_at" : "2025-08-29T23:33:41.000Z"
	},
	{
		"id" : 1002,
		"verb_id" : 25,
		"tense" : "conditional",
		"mood" : "conditional",
		"person" : "3pl",
		"number" : "pl",
		"conjugated_form" : "იყიდდნენ",
		"normalized_form" : "იყიდდნენ",
		"morphemes" : "[\"ი\", \"ყიდ\", \"დ\", \"ნენ\"]",
		"notes" : null,
		"created_at" : "2025-08-29T23:33:41.000Z"
	},
	{
		"id" : 1003,
		"verb_id" : 25,
		"tense" : "future",
		"mood" : "subjunctive",
		"person" : "1sg",
		"number" : "sg",
		"conjugated_form" : "ვიყიდდე",
		"normalized_form" : "ვიყიდდე",
		"morphemes" : "[\"ვ\", \"ი\", \"ყიდ\", \"დ\", \"ე\"]",
		"notes" : null,
		"created_at" : "2025-08-29T23:33:41.000Z"
	},
	{
		"id" : 1004,
		"verb_id" : 25,
		"tense" : "future",
		"mood" : "subjunctive",
		"person" : "2sg",
		"number" : "sg",
		"conjugated_form" : "იყიდდე",
		"normalized_form" : "იყიდდე",
		"morphemes" : "[\"ი\", \"ყიდ\", \"დ\", \"ე\"]",
		"notes" : null,
		"created_at" : "2025-08-29T23:33:41.000Z"
	},
	{
		"id" : 1005,
		"verb_id" : 25,
		"tense" : "future",
		"mood" : "subjunctive",
		"person" : "3sg",
		"number" : "sg",
		"conjugated_form" : "იყიდდეს",
		"normalized_form" : "იყიდდეს",
		"morphemes" : "[\"ი\", \"ყიდ\", \"დ\", \"ეს\"]",
		"notes" : null,
		"created_at" : "2025-08-29T23:33:41.000Z"
	},
	{
		"id" : 1006,
		"verb_id" : 25,
		"tense" : "future",
		"mood" : "subjunctive",
		"person" : "1pl",
		"number" : "pl",
		"conjugated_form" : "ვიყიდდეთ",
		"normalized_form" : "ვიყიდდეთ",
		"morphemes" : "[\"ვ\", \"ი\", \"ყიდ\", \"დ\", \"ეთ\"]",
		"notes" : null,
		"created_at" : "2025-08-29T23:33:41.000Z"
	},
	{
		"id" : 1007,
		"verb_id" : 25,
		"tense" : "future",
		"mood" : "subjunctive",
		"person" : "2pl",
		"number" : "pl",
		"conjugated_form" : "იყიდდეთ",
		"normalized_form" : "იყიდდეთ",
		"morphemes" : "[\"ი\", \"ყიდ\", \"დ\", \"ეთ\"]",
		"notes" : null,
		"created_at" : "2025-08-29T23:33:41.000Z"
	},
	{
		"id" : 1008,
		"verb_id" : 25,
		"tense" : "future",
		"mood" : "subjunctive",
		"person" : "3pl",
		"number" : "pl",
		"conjugated_form" : "იყიდდნენ",
		"normalized_form" : "იყიდდნენ",
		"morphemes" : "[\"ი\", \"ყიდ\", \"დ\", \"ნენ\"]",
		"notes" : null,
		"created_at" : "2025-08-29T23:33:41.000Z"
	},
	{
		"id" : 1009,
		"verb_id" : 25,
		"tense" : "aorist",
		"mood" : "aorist",
		"person" : "1sg",
		"number" : "sg",
		"conjugated_form" : "ვიყიდე",
		"normalized_form" : "ვიყიდე",
		"morphemes" : "[\"ვ\", \"ი\", \"ყიდ\", \"ე\"]",
		"notes" : null,
		"created_at" : "2025-08-29T23:33:41.000Z"
	},
	{
		"id" : 1010,
		"verb_id" : 25,
		"tense" : "aorist",
		"mood" : "aorist",
		"person" : "2sg",
		"number" : "sg",
		"conjugated_form" : "იყიდე",
		"normalized_form" : "იყიდე",
		"morphemes" : "[\"ი\", \"ყიდ\", \"ე\"]",
		"notes" : null,
		"created_at" : "2025-08-29T23:33:41.000Z"
	},
	{
		"id" : 1011,
		"verb_id" : 25,
		"tense" : "aorist",
		"mood" : "aorist",
		"person" : "3sg",
		"number" : "sg",
		"conjugated_form" : "იყიდა",
		"normalized_form" : "იყიდა",
		"morphemes" : "[\"ი\", \"ყიდ\", \"ა\"]",
		"notes" : null,
		"created_at" : "2025-08-29T23:33:41.000Z"
	},
	{
		"id" : 1012,
		"verb_id" : 25,
		"tense" : "aorist",
		"mood" : "aorist",
		"person" : "1pl",
		"number" : "pl",
		"conjugated_form" : "ვიყიდეთ",
		"normalized_form" : "ვიყიდეთ",
		"morphemes" : "[\"ვ\", \"ი\", \"ყიდ\", \"ეთ\"]",
		"notes" : null,
		"created_at" : "2025-08-29T23:33:41.000Z"
	},
	{
		"id" : 1013,
		"verb_id" : 25,
		"tense" : "aorist",
		"mood" : "aorist",
		"person" : "2pl",
		"number" : "pl",
		"conjugated_form" : "იყიდეთ",
		"normalized_form" : "იყიდეთ",
		"morphemes" : "[\"ი\", \"ყიდ\", \"ეთ\"]",
		"notes" : null,
		"created_at" : "2025-08-29T23:33:41.000Z"
	},
	{
		"id" : 1014,
		"verb_id" : 25,
		"tense" : "aorist",
		"mood" : "aorist",
		"person" : "3pl",
		"number" : "pl",
		"conjugated_form" : "იყიდეს",
		"normalized_form" : "იყიდეს",
		"morphemes" : "[\"ი\", \"ყიდ\", \"ეს\"]",
		"notes" : null,
		"created_at" : "2025-08-29T23:33:41.000Z"
	},
	{
		"id" : 1015,
		"verb_id" : 25,
		"tense" : "optative",
		"mood" : "optative",
		"person" : "1sg",
		"number" : "sg",
		"conjugated_form" : "ვიყიდო",
		"normalized_form" : "ვიყიდო",
		"morphemes" : "[\"ვ\", \"ი\", \"ყიდ\", \"ო\"]",
		"notes" : null,
		"created_at" : "2025-08-29T23:33:41.000Z"
	},
	{
		"id" : 1016,
		"verb_id" : 25,
		"tense" : "optative",
		"mood" : "optative",
		"person" : "2sg",
		"number" : "sg",
		"conjugated_form" : "იყიდო",
		"normalized_form" : "იყიდო",
		"morphemes" : "[\"ი\", \"ყიდ\", \"ო\"]",
		"notes" : null,
		"created_at" : "2025-08-29T23:33:41.000Z"
	},
	{
		"id" : 1017,
		"verb_id" : 25,
		"tense" : "optative",
		"mood" : "optative",
		"person" : "3sg",
		"number" : "sg",
		"conjugated_form" : "იყიდოს",
		"normalized_form" : "იყიდოს",
		"morphemes" : "[\"ი\", \"ყიდ\", \"ოს\"]",
		"notes" : null,
		"created_at" : "2025-08-29T23:33:41.000Z"
	},
	{
		"id" : 1018,
		"verb_id" : 25,
		"tense" : "optative",
		"mood" : "optative",
		"person" : "1pl",
		"number" : "pl",
		"conjugated_form" : "ვიყიდოთ",
		"normalized_form" : "ვიყიდოთ",
		"morphemes" : "[\"ვ\", \"ი\", \"ყიდ\", \"ოთ\"]",
		"notes" : null,
		"created_at" : "2025-08-29T23:33:41.000Z"
	},
	{
		"id" : 1019,
		"verb_id" : 25,
		"tense" : "optative",
		"mood" : "optative",
		"person" : "2pl",
		"number" : "pl",
		"conjugated_form" : "იყიდოთ",
		"normalized_form" : "იყიდოთ",
		"morphemes" : "[\"ი\", \"ყიდ\", \"ოთ\"]",
		"notes" : null,
		"created_at" : "2025-08-29T23:33:41.000Z"
	},
	{
		"id" : 1020,
		"verb_id" : 25,
		"tense" : "optative",
		"mood" : "optative",
		"person" : "3pl",
		"number" : "pl",
		"conjugated_form" : "იყიდონ",
		"normalized_form" : "იყიდონ",
		"morphemes" : "[\"ი\", \"ყიდ\", \"ონ\"]",
		"notes" : null,
		"created_at" : "2025-08-29T23:33:41.000Z"
	},
	{
		"id" : 1021,
		"verb_id" : 25,
		"tense" : "perfect",
		"mood" : "indicative",
		"person" : "1sg",
		"number" : "sg",
		"conjugated_form" : "მიყიდია",
		"normalized_form" : "მიყიდია",
		"morphemes" : "[\"მი\", \"ყიდ\", \"ია\"]",
		"notes" : null,
		"created_at" : "2025-08-29T23:33:41.000Z"
	},
	{
		"id" : 1022,
		"verb_id" : 25,
		"tense" : "perfect",
		"mood" : "indicative",
		"person" : "2sg",
		"number" : "sg",
		"conjugated_form" : "გიყიდია",
		"normalized_form" : "გიყიდია",
		"morphemes" : "[\"გი\", \"ყიდ\", \"ია\"]",
		"notes" : null,
		"created_at" : "2025-08-29T23:33:41.000Z"
	},
	{
		"id" : 1023,
		"verb_id" : 25,
		"tense" : "perfect",
		"mood" : "indicative",
		"person" : "3sg",
		"number" : "sg",
		"conjugated_form" : "უყიდია",
		"normalized_form" : "უყიდია",
		"morphemes" : "[\"უ\", \"ყიდ\", \"ია\"]",
		"notes" : null,
		"created_at" : "2025-08-29T23:33:41.000Z"
	},
	{
		"id" : 1024,
		"verb_id" : 25,
		"tense" : "perfect",
		"mood" : "indicative",
		"person" : "1pl",
		"number" : "pl",
		"conjugated_form" : "გვიყიდია",
		"normalized_form" : "გვიყიდია",
		"morphemes" : "[\"გვი\", \"ყიდ\", \"ია\"]",
		"notes" : null,
		"created_at" : "2025-08-29T23:33:41.000Z"
	},
	{
		"id" : 1025,
		"verb_id" : 25,
		"tense" : "perfect",
		"mood" : "indicative",
		"person" : "2pl",
		"number" : "pl",
		"conjugated_form" : "გიყიდიათ",
		"normalized_form" : "გიყიდიათ",
		"morphemes" : "[\"გი\", \"ყიდ\", \"იათ\"]",
		"notes" : null,
		"created_at" : "2025-08-29T23:33:41.000Z"
	},
	{
		"id" : 1026,
		"verb_id" : 25,
		"tense" : "perfect",
		"mood" : "indicative",
		"person" : "3pl",
		"number" : "pl",
		"conjugated_form" : "უყიდიათ",
		"normalized_form" : "უყიდიათ",
		"morphemes" : "[\"უ\", \"ყიდ\", \"იათ\"]",
		"notes" : null,
		"created_at" : "2025-08-29T23:33:41.000Z"
	},
	{
		"id" : 1027,
		"verb_id" : 25,
		"tense" : "pluperfect",
		"mood" : "indicative",
		"person" : "1sg",
		"number" : "sg",
		"conjugated_form" : "მეყიდა",
		"normalized_form" : "მეყიდა",
		"morphemes" : "[\"მე\", \"ყიდ\", \"ა\"]",
		"notes" : null,
		"created_at" : "2025-08-29T23:33:41.000Z"
	},
	{
		"id" : 1028,
		"verb_id" : 25,
		"tense" : "pluperfect",
		"mood" : "indicative",
		"person" : "2sg",
		"number" : "sg",
		"conjugated_form" : "გეყიდა",
		"normalized_form" : "გეყიდა",
		"morphemes" : "[\"გე\", \"ყიდ\", \"ა\"]",
		"notes" : null,
		"created_at" : "2025-08-29T23:33:41.000Z"
	},
	{
		"id" : 1029,
		"verb_id" : 25,
		"tense" : "pluperfect",
		"mood" : "indicative",
		"person" : "3sg",
		"number" : "sg",
		"conjugated_form" : "ეყიდა",
		"normalized_form" : "ეყიდა",
		"morphemes" : "[\"ე\", \"ყიდ\", \"ა\"]",
		"notes" : null,
		"created_at" : "2025-08-29T23:33:41.000Z"
	},
	{
		"id" : 1030,
		"verb_id" : 25,
		"tense" : "pluperfect",
		"mood" : "indicative",
		"person" : "1pl",
		"number" : "pl",
		"conjugated_form" : "გვეყიდა",
		"normalized_form" : "გვეყიდა",
		"morphemes" : "[\"გვე\", \"ყიდ\", \"ა\"]",
		"notes" : null,
		"created_at" : "2025-08-29T23:33:41.000Z"
	},
	{
		"id" : 1031,
		"verb_id" : 25,
		"tense" : "pluperfect",
		"mood" : "indicative",
		"person" : "2pl",
		"number" : "pl",
		"conjugated_form" : "გეყიდათ",
		"normalized_form" : "გეყიდათ",
		"morphemes" : "[\"გე\", \"ყიდ\", \"ათ\"]",
		"notes" : null,
		"created_at" : "2025-08-29T23:33:41.000Z"
	},
	{
		"id" : 1032,
		"verb_id" : 25,
		"tense" : "pluperfect",
		"mood" : "indicative",
		"person" : "3pl",
		"number" : "pl",
		"conjugated_form" : "ეყიდათ",
		"normalized_form" : "ეყიდათ",
		"morphemes" : "[\"ე\", \"ყიდ\", \"ათ\"]",
		"notes" : null,
		"created_at" : "2025-08-29T23:33:41.000Z"
	},
	{
		"id" : 1033,
		"verb_id" : 26,
		"tense" : "presente",
		"mood" : "indicative",
		"person" : "1sg",
		"number" : "sg",
		"conjugated_form" : "ვკითხულობ",
		"normalized_form" : "ვკითხულობ",
		"morphemes" : "[\"ვ\", \"კითხ\", \"ულობ\"]",
		"notes" : null,
		"created_at" : "2025-08-29T23:38:12.000Z"
	},
	{
		"id" : 1034,
		"verb_id" : 26,
		"tense" : "presente",
		"mood" : "indicative",
		"person" : "2sg",
		"number" : "sg",
		"conjugated_form" : "კითხულობ",
		"normalized_form" : "კითხულობ",
		"morphemes" : "[\"კითხ\", \"ულობ\"]",
		"notes" : null,
		"created_at" : "2025-08-29T23:38:12.000Z"
	},
	{
		"id" : 1035,
		"verb_id" : 26,
		"tense" : "presente",
		"mood" : "indicative",
		"person" : "3sg",
		"number" : "sg",
		"conjugated_form" : "კითხულობს",
		"normalized_form" : "კითხულობს",
		"morphemes" : "[\"კითხ\", \"ულობ\", \"ს\"]",
		"notes" : null,
		"created_at" : "2025-08-29T23:38:12.000Z"
	},
	{
		"id" : 1036,
		"verb_id" : 26,
		"tense" : "presente",
		"mood" : "indicative",
		"person" : "1pl",
		"number" : "pl",
		"conjugated_form" : "ვკითხულობთ",
		"normalized_form" : "ვკითხულობთ",
		"morphemes" : "[\"ვ\", \"კითხ\", \"ულობ\", \"თ\"]",
		"notes" : null,
		"created_at" : "2025-08-29T23:38:12.000Z"
	},
	{
		"id" : 1037,
		"verb_id" : 26,
		"tense" : "presente",
		"mood" : "indicative",
		"person" : "2pl",
		"number" : "pl",
		"conjugated_form" : "კითხულობთ",
		"normalized_form" : "კითხულობთ",
		"morphemes" : "[\"კითხ\", \"ულობ\", \"თ\"]",
		"notes" : null,
		"created_at" : "2025-08-29T23:38:12.000Z"
	},
	{
		"id" : 1038,
		"verb_id" : 26,
		"tense" : "presente",
		"mood" : "indicative",
		"person" : "3pl",
		"number" : "pl",
		"conjugated_form" : "კითხულობენ",
		"normalized_form" : "კითხულობენ",
		"morphemes" : "[\"კითხ\", \"ულობ\", \"ენ\"]",
		"notes" : null,
		"created_at" : "2025-08-29T23:38:12.000Z"
	},
	{
		"id" : 1039,
		"verb_id" : 26,
		"tense" : "imperfect",
		"mood" : "indicative",
		"person" : "1sg",
		"number" : "sg",
		"conjugated_form" : "ვკითხულობდი",
		"normalized_form" : "ვკითხულობდი",
		"morphemes" : "[\"ვ\", \"კითხ\", \"ულობ\", \"დ\", \"ი\"]",
		"notes" : null,
		"created_at" : "2025-08-29T23:38:12.000Z"
	},
	{
		"id" : 1040,
		"verb_id" : 26,
		"tense" : "imperfect",
		"mood" : "indicative",
		"person" : "2sg",
		"number" : "sg",
		"conjugated_form" : "კითხულობდი",
		"normalized_form" : "კითხულობდი",
		"morphemes" : "[\"კითხ\", \"ულობ\", \"დ\", \"ი\"]",
		"notes" : null,
		"created_at" : "2025-08-29T23:38:12.000Z"
	},
	{
		"id" : 1041,
		"verb_id" : 26,
		"tense" : "imperfect",
		"mood" : "indicative",
		"person" : "3sg",
		"number" : "sg",
		"conjugated_form" : "კითხულობდა",
		"normalized_form" : "კითხულობდა",
		"morphemes" : "[\"კითხ\", \"ულობ\", \"დ\", \"ა\"]",
		"notes" : null,
		"created_at" : "2025-08-29T23:38:12.000Z"
	},
	{
		"id" : 1042,
		"verb_id" : 26,
		"tense" : "imperfect",
		"mood" : "indicative",
		"person" : "1pl",
		"number" : "pl",
		"conjugated_form" : "ვკითხულობდით",
		"normalized_form" : "ვკითხულობდით",
		"morphemes" : "[\"ვ\", \"კითხ\", \"ულობ\", \"დ\", \"ით\"]",
		"notes" : null,
		"created_at" : "2025-08-29T23:38:12.000Z"
	},
	{
		"id" : 1043,
		"verb_id" : 26,
		"tense" : "imperfect",
		"mood" : "indicative",
		"person" : "2pl",
		"number" : "pl",
		"conjugated_form" : "კითხულობდით",
		"normalized_form" : "კითხულობდით",
		"morphemes" : "[\"კითხ\", \"ულობ\", \"დ\", \"ით\"]",
		"notes" : null,
		"created_at" : "2025-08-29T23:38:12.000Z"
	},
	{
		"id" : 1044,
		"verb_id" : 26,
		"tense" : "imperfect",
		"mood" : "indicative",
		"person" : "3pl",
		"number" : "pl",
		"conjugated_form" : "კითხულობდნენ",
		"normalized_form" : "კითხულობდნენ",
		"morphemes" : "[\"კითხ\", \"ულობ\", \"დ\", \"ნენ\"]",
		"notes" : null,
		"created_at" : "2025-08-29T23:38:12.000Z"
	},
	{
		"id" : 1045,
		"verb_id" : 26,
		"tense" : "present",
		"mood" : "subjunctive",
		"person" : "1sg",
		"number" : "sg",
		"conjugated_form" : "ვკითხულობდე",
		"normalized_form" : "ვკითხულობდე",
		"morphemes" : "[\"ვ\", \"კითხ\", \"ულობ\", \"დ\", \"ე\"]",
		"notes" : null,
		"created_at" : "2025-08-29T23:38:12.000Z"
	},
	{
		"id" : 1046,
		"verb_id" : 26,
		"tense" : "present",
		"mood" : "subjunctive",
		"person" : "2sg",
		"number" : "sg",
		"conjugated_form" : "კითხულობდე",
		"normalized_form" : "კითხულობდე",
		"morphemes" : "[\"კითხ\", \"ულობ\", \"დ\", \"ე\"]",
		"notes" : null,
		"created_at" : "2025-08-29T23:38:12.000Z"
	},
	{
		"id" : 1047,
		"verb_id" : 26,
		"tense" : "present",
		"mood" : "subjunctive",
		"person" : "3sg",
		"number" : "sg",
		"conjugated_form" : "კითხულობდეს",
		"normalized_form" : "კითხულობდეს",
		"morphemes" : "[\"კითხ\", \"ულობ\", \"დ\", \"ეს\"]",
		"notes" : null,
		"created_at" : "2025-08-29T23:38:12.000Z"
	},
	{
		"id" : 1048,
		"verb_id" : 26,
		"tense" : "present",
		"mood" : "subjunctive",
		"person" : "1pl",
		"number" : "pl",
		"conjugated_form" : "ვკითხულობდეთ",
		"normalized_form" : "ვკითხულობდეთ",
		"morphemes" : "[\"ვ\", \"კითხ\", \"ულობ\", \"დ\", \"ეთ\"]",
		"notes" : null,
		"created_at" : "2025-08-29T23:38:12.000Z"
	},
	{
		"id" : 1049,
		"verb_id" : 26,
		"tense" : "present",
		"mood" : "subjunctive",
		"person" : "2pl",
		"number" : "pl",
		"conjugated_form" : "კითხულობდეთ",
		"normalized_form" : "კითხულობდეთ",
		"morphemes" : "[\"კითხ\", \"ულობ\", \"დ\", \"ეთ\"]",
		"notes" : null,
		"created_at" : "2025-08-29T23:38:12.000Z"
	},
	{
		"id" : 1050,
		"verb_id" : 26,
		"tense" : "present",
		"mood" : "subjunctive",
		"person" : "3pl",
		"number" : "pl",
		"conjugated_form" : "კითხულობდნენ",
		"normalized_form" : "კითხულობდნენ",
		"morphemes" : "[\"კითხ\", \"ულობ\", \"დ\", \"ნენ\"]",
		"notes" : null,
		"created_at" : "2025-08-29T23:38:12.000Z"
	},
	{
		"id" : 1051,
		"verb_id" : 26,
		"tense" : "future",
		"mood" : "indicative",
		"person" : "1sg",
		"number" : "sg",
		"conjugated_form" : "წავიკითხავ",
		"normalized_form" : "წავიკითხავ",
		"morphemes" : "[\"წა\", \"ვ\", \"ი\", \"კითხ\", \"ავ\"]",
		"notes" : null,
		"created_at" : "2025-08-29T23:38:12.000Z"
	},
	{
		"id" : 1052,
		"verb_id" : 26,
		"tense" : "future",
		"mood" : "indicative",
		"person" : "2sg",
		"number" : "sg",
		"conjugated_form" : "წაიკითხავ",
		"normalized_form" : "წაიკითხავ",
		"morphemes" : "[\"წა\", \"ი\", \"კითხ\", \"ავ\"]",
		"notes" : null,
		"created_at" : "2025-08-29T23:38:12.000Z"
	},
	{
		"id" : 1053,
		"verb_id" : 26,
		"tense" : "future",
		"mood" : "indicative",
		"person" : "3sg",
		"number" : "sg",
		"conjugated_form" : "წაიკითხავს",
		"normalized_form" : "წაიკითხავს",
		"morphemes" : "[\"წა\", \"ი\", \"კითხ\", \"ავ\", \"ს\"]",
		"notes" : null,
		"created_at" : "2025-08-29T23:38:12.000Z"
	},
	{
		"id" : 1054,
		"verb_id" : 26,
		"tense" : "future",
		"mood" : "indicative",
		"person" : "1pl",
		"number" : "pl",
		"conjugated_form" : "წავიკითხავთ",
		"normalized_form" : "წავიკითხავთ",
		"morphemes" : "[\"წა\", \"ვ\", \"ი\", \"კითხ\", \"ავ\", \"თ\"]",
		"notes" : null,
		"created_at" : "2025-08-29T23:38:12.000Z"
	},
	{
		"id" : 1055,
		"verb_id" : 26,
		"tense" : "future",
		"mood" : "indicative",
		"person" : "2pl",
		"number" : "pl",
		"conjugated_form" : "წაიკითხავთ",
		"normalized_form" : "წაიკითხავთ",
		"morphemes" : "[\"წა\", \"ი\", \"კითხ\", \"ავ\", \"თ\"]",
		"notes" : null,
		"created_at" : "2025-08-29T23:38:12.000Z"
	},
	{
		"id" : 1056,
		"verb_id" : 26,
		"tense" : "future",
		"mood" : "indicative",
		"person" : "3pl",
		"number" : "pl",
		"conjugated_form" : "წაიკითხავენ",
		"normalized_form" : "წაიკითხავენ",
		"morphemes" : "[\"წა\", \"ი\", \"კითხ\", \"ავ\", \"ენ\"]",
		"notes" : null,
		"created_at" : "2025-08-29T23:38:12.000Z"
	},
	{
		"id" : 1057,
		"verb_id" : 26,
		"tense" : "conditional",
		"mood" : "conditional",
		"person" : "1sg",
		"number" : "sg",
		"conjugated_form" : "წავიკითხავდი",
		"normalized_form" : "წავიკითხავდი",
		"morphemes" : "[\"წა\", \"ვ\", \"ი\", \"კითხ\", \"ავ\", \"დ\", \"ი\"]",
		"notes" : null,
		"created_at" : "2025-08-29T23:38:12.000Z"
	},
	{
		"id" : 1058,
		"verb_id" : 26,
		"tense" : "conditional",
		"mood" : "conditional",
		"person" : "2sg",
		"number" : "sg",
		"conjugated_form" : "წაიკითხავდი",
		"normalized_form" : "წაიკითხავდი",
		"morphemes" : "[\"წა\", \"ი\", \"კითხ\", \"ავ\", \"დ\", \"ი\"]",
		"notes" : null,
		"created_at" : "2025-08-29T23:38:12.000Z"
	},
	{
		"id" : 1059,
		"verb_id" : 26,
		"tense" : "conditional",
		"mood" : "conditional",
		"person" : "3sg",
		"number" : "sg",
		"conjugated_form" : "წაიკითხავდა",
		"normalized_form" : "წაიკითხავდა",
		"morphemes" : "[\"წა\", \"ი\", \"კითხ\", \"ავ\", \"დ\", \"ა\"]",
		"notes" : null,
		"created_at" : "2025-08-29T23:38:12.000Z"
	},
	{
		"id" : 1060,
		"verb_id" : 26,
		"tense" : "conditional",
		"mood" : "conditional",
		"person" : "1pl",
		"number" : "pl",
		"conjugated_form" : "წავიკითხავდით",
		"normalized_form" : "წავიკითხავდით",
		"morphemes" : "[\"წა\", \"ვ\", \"ი\", \"კითხ\", \"ავ\", \"დ\", \"ით\"]",
		"notes" : null,
		"created_at" : "2025-08-29T23:38:12.000Z"
	},
	{
		"id" : 1061,
		"verb_id" : 26,
		"tense" : "conditional",
		"mood" : "conditional",
		"person" : "2pl",
		"number" : "pl",
		"conjugated_form" : "წაიკითხავდით",
		"normalized_form" : "წაიკითხავდით",
		"morphemes" : "[\"წა\", \"ი\", \"კითხ\", \"ავ\", \"დ\", \"ით\"]",
		"notes" : null,
		"created_at" : "2025-08-29T23:38:12.000Z"
	},
	{
		"id" : 1062,
		"verb_id" : 26,
		"tense" : "conditional",
		"mood" : "conditional",
		"person" : "3pl",
		"number" : "pl",
		"conjugated_form" : "წაიკითხავდნენ",
		"normalized_form" : "წაიკითხავდნენ",
		"morphemes" : "[\"წა\", \"ი\", \"კითხ\", \"ავ\", \"დ\", \"ნენ\"]",
		"notes" : null,
		"created_at" : "2025-08-29T23:38:12.000Z"
	},
	{
		"id" : 1063,
		"verb_id" : 26,
		"tense" : "future",
		"mood" : "subjunctive",
		"person" : "1sg",
		"number" : "sg",
		"conjugated_form" : "წავიკითხავდე",
		"normalized_form" : "წავიკითხავდე",
		"morphemes" : "[\"წა\", \"ვ\", \"ი\", \"კითხ\", \"ავ\", \"დ\", \"ე\"]",
		"notes" : null,
		"created_at" : "2025-08-29T23:38:12.000Z"
	},
	{
		"id" : 1064,
		"verb_id" : 26,
		"tense" : "future",
		"mood" : "subjunctive",
		"person" : "2sg",
		"number" : "sg",
		"conjugated_form" : "წაიკითხავდე",
		"normalized_form" : "წაიკითხავდე",
		"morphemes" : "[\"წა\", \"ი\", \"კითხ\", \"ავ\", \"დ\", \"ე\"]",
		"notes" : null,
		"created_at" : "2025-08-29T23:38:12.000Z"
	},
	{
		"id" : 1065,
		"verb_id" : 26,
		"tense" : "future",
		"mood" : "subjunctive",
		"person" : "3sg",
		"number" : "sg",
		"conjugated_form" : "წაიკითხავდეს",
		"normalized_form" : "წაიკითხავდეს",
		"morphemes" : "[\"წა\", \"ი\", \"კითხ\", \"ავ\", \"დ\", \"ეს\"]",
		"notes" : null,
		"created_at" : "2025-08-29T23:38:12.000Z"
	},
	{
		"id" : 1066,
		"verb_id" : 26,
		"tense" : "future",
		"mood" : "subjunctive",
		"person" : "1pl",
		"number" : "pl",
		"conjugated_form" : "წავიკითხავდეთ",
		"normalized_form" : "წავიკითხავდეთ",
		"morphemes" : "[\"წა\", \"ვ\", \"ი\", \"კითხ\", \"ავ\", \"დ\", \"ეთ\"]",
		"notes" : null,
		"created_at" : "2025-08-29T23:38:12.000Z"
	},
	{
		"id" : 1067,
		"verb_id" : 26,
		"tense" : "future",
		"mood" : "subjunctive",
		"person" : "2pl",
		"number" : "pl",
		"conjugated_form" : "წაიკითხავდეთ",
		"normalized_form" : "წაიკითხავდეთ",
		"morphemes" : "[\"წა\", \"ი\", \"კითხ\", \"ავ\", \"დ\", \"ეთ\"]",
		"notes" : null,
		"created_at" : "2025-08-29T23:38:12.000Z"
	},
	{
		"id" : 1068,
		"verb_id" : 26,
		"tense" : "future",
		"mood" : "subjunctive",
		"person" : "3pl",
		"number" : "pl",
		"conjugated_form" : "წაიკითხავდნენ",
		"normalized_form" : "წაიკითხავდნენ",
		"morphemes" : "[\"წა\", \"ი\", \"კითხ\", \"ავ\", \"დ\", \"ნენ\"]",
		"notes" : null,
		"created_at" : "2025-08-29T23:38:12.000Z"
	},
	{
		"id" : 1069,
		"verb_id" : 26,
		"tense" : "aorist",
		"mood" : "aorist",
		"person" : "1sg",
		"number" : "sg",
		"conjugated_form" : "წავიკითხე",
		"normalized_form" : "წავიკითხე",
		"morphemes" : "[\"წა\", \"ვ\", \"ი\", \"კითხ\", \"ე\"]",
		"notes" : null,
		"created_at" : "2025-08-29T23:38:12.000Z"
	},
	{
		"id" : 1070,
		"verb_id" : 26,
		"tense" : "aorist",
		"mood" : "aorist",
		"person" : "2sg",
		"number" : "sg",
		"conjugated_form" : "წაიკითხე",
		"normalized_form" : "წაიკითხე",
		"morphemes" : "[\"წა\", \"ი\", \"კითხ\", \"ე\"]",
		"notes" : null,
		"created_at" : "2025-08-29T23:38:12.000Z"
	},
	{
		"id" : 1071,
		"verb_id" : 26,
		"tense" : "aorist",
		"mood" : "aorist",
		"person" : "3sg",
		"number" : "sg",
		"conjugated_form" : "წაიკითხა",
		"normalized_form" : "წაიკითხა",
		"morphemes" : "[\"წა\", \"ი\", \"კითხ\", \"ა\"]",
		"notes" : null,
		"created_at" : "2025-08-29T23:38:12.000Z"
	},
	{
		"id" : 1072,
		"verb_id" : 26,
		"tense" : "aorist",
		"mood" : "aorist",
		"person" : "1pl",
		"number" : "pl",
		"conjugated_form" : "წავიკითხეთ",
		"normalized_form" : "წავიკითხეთ",
		"morphemes" : "[\"წა\", \"ვ\", \"ი\", \"კითხ\", \"ეთ\"]",
		"notes" : null,
		"created_at" : "2025-08-29T23:38:12.000Z"
	},
	{
		"id" : 1073,
		"verb_id" : 26,
		"tense" : "aorist",
		"mood" : "aorist",
		"person" : "2pl",
		"number" : "pl",
		"conjugated_form" : "წაიკითხეთ",
		"normalized_form" : "წაიკითხეთ",
		"morphemes" : "[\"წა\", \"ი\", \"კითხ\", \"ეთ\"]",
		"notes" : null,
		"created_at" : "2025-08-29T23:38:12.000Z"
	},
	{
		"id" : 1074,
		"verb_id" : 26,
		"tense" : "aorist",
		"mood" : "aorist",
		"person" : "3pl",
		"number" : "pl",
		"conjugated_form" : "წაიკითხეს",
		"normalized_form" : "წაიკითხეს",
		"morphemes" : "[\"წა\", \"ი\", \"კითხ\", \"ეს\"]",
		"notes" : null,
		"created_at" : "2025-08-29T23:38:12.000Z"
	},
	{
		"id" : 1075,
		"verb_id" : 26,
		"tense" : "optative",
		"mood" : "optative",
		"person" : "1sg",
		"number" : "sg",
		"conjugated_form" : "წავიკითხო",
		"normalized_form" : "წავიკითხო",
		"morphemes" : "[\"წა\", \"ვ\", \"ი\", \"კითხ\", \"ო\"]",
		"notes" : null,
		"created_at" : "2025-08-29T23:38:12.000Z"
	},
	{
		"id" : 1076,
		"verb_id" : 26,
		"tense" : "optative",
		"mood" : "optative",
		"person" : "2sg",
		"number" : "sg",
		"conjugated_form" : "წაიკითხო",
		"normalized_form" : "წაიკითხო",
		"morphemes" : "[\"წა\", \"ი\", \"კითხ\", \"ო\"]",
		"notes" : null,
		"created_at" : "2025-08-29T23:38:12.000Z"
	},
	{
		"id" : 1077,
		"verb_id" : 26,
		"tense" : "optative",
		"mood" : "optative",
		"person" : "3sg",
		"number" : "sg",
		"conjugated_form" : "წაიკითხოს",
		"normalized_form" : "წაიკითხოს",
		"morphemes" : "[\"წა\", \"ი\", \"კითხ\", \"ოს\"]",
		"notes" : null,
		"created_at" : "2025-08-29T23:38:12.000Z"
	},
	{
		"id" : 1078,
		"verb_id" : 26,
		"tense" : "optative",
		"mood" : "optative",
		"person" : "1pl",
		"number" : "pl",
		"conjugated_form" : "წავიკითხოთ",
		"normalized_form" : "წავიკითხოთ",
		"morphemes" : "[\"წა\", \"ვ\", \"ი\", \"კითხ\", \"ოთ\"]",
		"notes" : null,
		"created_at" : "2025-08-29T23:38:12.000Z"
	},
	{
		"id" : 1079,
		"verb_id" : 26,
		"tense" : "optative",
		"mood" : "optative",
		"person" : "2pl",
		"number" : "pl",
		"conjugated_form" : "წაიკითხოთ",
		"normalized_form" : "წაიკითხოთ",
		"morphemes" : "[\"წა\", \"ი\", \"კითხ\", \"ოთ\"]",
		"notes" : null,
		"created_at" : "2025-08-29T23:38:12.000Z"
	},
	{
		"id" : 1080,
		"verb_id" : 26,
		"tense" : "optative",
		"mood" : "optative",
		"person" : "3pl",
		"number" : "pl",
		"conjugated_form" : "წაიკითხონ",
		"normalized_form" : "წაიკითხონ",
		"morphemes" : "[\"წა\", \"ი\", \"კითხ\", \"ონ\"]",
		"notes" : null,
		"created_at" : "2025-08-29T23:38:12.000Z"
	},
	{
		"id" : 1081,
		"verb_id" : 26,
		"tense" : "perfect",
		"mood" : "indicative",
		"person" : "1sg",
		"number" : "sg",
		"conjugated_form" : "წამიკითხავს",
		"normalized_form" : "წამიკითხავს",
		"morphemes" : "[\"წა\", \"მი\", \"კითხ\", \"ავს\"]",
		"notes" : null,
		"created_at" : "2025-08-29T23:38:12.000Z"
	},
	{
		"id" : 1082,
		"verb_id" : 26,
		"tense" : "perfect",
		"mood" : "indicative",
		"person" : "2sg",
		"number" : "sg",
		"conjugated_form" : "წაგიკითხავს",
		"normalized_form" : "წაგიკითხავს",
		"morphemes" : "[\"წა\", \"გი\", \"კითხ\", \"ავს\"]",
		"notes" : null,
		"created_at" : "2025-08-29T23:38:12.000Z"
	},
	{
		"id" : 1083,
		"verb_id" : 26,
		"tense" : "perfect",
		"mood" : "indicative",
		"person" : "3sg",
		"number" : "sg",
		"conjugated_form" : "წაუკითხავს",
		"normalized_form" : "წაუკითხავს",
		"morphemes" : "[\"წა\", \"უ\", \"კითხ\", \"ავს\"]",
		"notes" : null,
		"created_at" : "2025-08-29T23:38:12.000Z"
	},
	{
		"id" : 1084,
		"verb_id" : 26,
		"tense" : "perfect",
		"mood" : "indicative",
		"person" : "1pl",
		"number" : "pl",
		"conjugated_form" : "წაგვიკითხავს",
		"normalized_form" : "წაგვიკითხავს",
		"morphemes" : "[\"წა\", \"გვი\", \"კითხ\", \"ავს\"]",
		"notes" : null,
		"created_at" : "2025-08-29T23:38:12.000Z"
	},
	{
		"id" : 1085,
		"verb_id" : 26,
		"tense" : "perfect",
		"mood" : "indicative",
		"person" : "2pl",
		"number" : "pl",
		"conjugated_form" : "წაგიკითხავთ",
		"normalized_form" : "წაგიკითხავთ",
		"morphemes" : "[\"წა\", \"გი\", \"კითხ\", \"ავთ\"]",
		"notes" : null,
		"created_at" : "2025-08-29T23:38:12.000Z"
	},
	{
		"id" : 1086,
		"verb_id" : 26,
		"tense" : "perfect",
		"mood" : "indicative",
		"person" : "3pl",
		"number" : "pl",
		"conjugated_form" : "წაუკითხავთ",
		"normalized_form" : "წაუკითხავთ",
		"morphemes" : "[\"წა\", \"უ\", \"კითხ\", \"ავთ\"]",
		"notes" : null,
		"created_at" : "2025-08-29T23:38:12.000Z"
	},
	{
		"id" : 1087,
		"verb_id" : 26,
		"tense" : "pluperfect",
		"mood" : "indicative",
		"person" : "1sg",
		"number" : "sg",
		"conjugated_form" : "წამეკითხა",
		"normalized_form" : "წამეკითხა",
		"morphemes" : "[\"წა\", \"მე\", \"კითხ\", \"ა\"]",
		"notes" : null,
		"created_at" : "2025-08-29T23:38:12.000Z"
	},
	{
		"id" : 1088,
		"verb_id" : 26,
		"tense" : "pluperfect",
		"mood" : "indicative",
		"person" : "2sg",
		"number" : "sg",
		"conjugated_form" : "წაგეკითხა",
		"normalized_form" : "წაგეკითხა",
		"morphemes" : "[\"წა\", \"გე\", \"კითხ\", \"ა\"]",
		"notes" : null,
		"created_at" : "2025-08-29T23:38:12.000Z"
	},
	{
		"id" : 1089,
		"verb_id" : 26,
		"tense" : "pluperfect",
		"mood" : "indicative",
		"person" : "3sg",
		"number" : "sg",
		"conjugated_form" : "წაეკითხა",
		"normalized_form" : "წაეკითხა",
		"morphemes" : "[\"წა\", \"ე\", \"კითხ\", \"ა\"]",
		"notes" : null,
		"created_at" : "2025-08-29T23:38:12.000Z"
	},
	{
		"id" : 1090,
		"verb_id" : 26,
		"tense" : "pluperfect",
		"mood" : "indicative",
		"person" : "1pl",
		"number" : "pl",
		"conjugated_form" : "წაგვეკითხა",
		"normalized_form" : "წაგვეკითხა",
		"morphemes" : "[\"წა\", \"გვე\", \"კითხ\", \"ა\"]",
		"notes" : null,
		"created_at" : "2025-08-29T23:38:12.000Z"
	},
	{
		"id" : 1091,
		"verb_id" : 26,
		"tense" : "pluperfect",
		"mood" : "indicative",
		"person" : "2pl",
		"number" : "pl",
		"conjugated_form" : "წაგეკითხათ",
		"normalized_form" : "წაგეკითხათ",
		"morphemes" : "[\"წა\", \"გე\", \"კითხ\", \"ათ\"]",
		"notes" : null,
		"created_at" : "2025-08-29T23:38:12.000Z"
	},
	{
		"id" : 1092,
		"verb_id" : 26,
		"tense" : "pluperfect",
		"mood" : "indicative",
		"person" : "3pl",
		"number" : "pl",
		"conjugated_form" : "წაეკითხათ",
		"normalized_form" : "წაეკითხათ",
		"morphemes" : "[\"წა\", \"ე\", \"კითხ\", \"ათ\"]",
		"notes" : null,
		"created_at" : "2025-08-29T23:38:12.000Z"
	},
	{
		"id" : 1093,
		"verb_id" : 27,
		"tense" : "presente",
		"mood" : "indicative",
		"person" : "1sg",
		"number" : "sg",
		"conjugated_form" : "ვავრცელებ",
		"normalized_form" : "ვავრცელებ",
		"morphemes" : "[\"ვ\", \"ა\", \"ვრცელ\", \"ებ\"]",
		"notes" : null,
		"created_at" : "2025-08-29T23:41:23.000Z"
	},
	{
		"id" : 1094,
		"verb_id" : 27,
		"tense" : "presente",
		"mood" : "indicative",
		"person" : "2sg",
		"number" : "sg",
		"conjugated_form" : "ავრცელებ",
		"normalized_form" : "ავრცელებ",
		"morphemes" : "[\"ა\", \"ვრცელ\", \"ებ\"]",
		"notes" : null,
		"created_at" : "2025-08-29T23:41:23.000Z"
	},
	{
		"id" : 1095,
		"verb_id" : 27,
		"tense" : "presente",
		"mood" : "indicative",
		"person" : "3sg",
		"number" : "sg",
		"conjugated_form" : "ავრცელებს",
		"normalized_form" : "ავრცელებს",
		"morphemes" : "[\"ა\", \"ვრცელ\", \"ებ\", \"ს\"]",
		"notes" : null,
		"created_at" : "2025-08-29T23:41:23.000Z"
	},
	{
		"id" : 1096,
		"verb_id" : 27,
		"tense" : "presente",
		"mood" : "indicative",
		"person" : "1pl",
		"number" : "pl",
		"conjugated_form" : "ვავრცელებთ",
		"normalized_form" : "ვავრცელებთ",
		"morphemes" : "[\"ვ\", \"ა\", \"ვრცელ\", \"ებ\", \"თ\"]",
		"notes" : null,
		"created_at" : "2025-08-29T23:41:23.000Z"
	},
	{
		"id" : 1097,
		"verb_id" : 27,
		"tense" : "presente",
		"mood" : "indicative",
		"person" : "2pl",
		"number" : "pl",
		"conjugated_form" : "ავრცელებთ",
		"normalized_form" : "ავრცელებთ",
		"morphemes" : "[\"ა\", \"ვრცელ\", \"ებ\", \"თ\"]",
		"notes" : null,
		"created_at" : "2025-08-29T23:41:23.000Z"
	},
	{
		"id" : 1098,
		"verb_id" : 27,
		"tense" : "presente",
		"mood" : "indicative",
		"person" : "3pl",
		"number" : "pl",
		"conjugated_form" : "ავრცელებენ",
		"normalized_form" : "ავრცელებენ",
		"morphemes" : "[\"ა\", \"ვრცელ\", \"ებ\", \"ენ\"]",
		"notes" : null,
		"created_at" : "2025-08-29T23:41:23.000Z"
	},
	{
		"id" : 1099,
		"verb_id" : 27,
		"tense" : "imperfect",
		"mood" : "indicative",
		"person" : "1sg",
		"number" : "sg",
		"conjugated_form" : "ვავრცელებდი",
		"normalized_form" : "ვავრცელებდი",
		"morphemes" : "[\"ვ\", \"ა\", \"ვრცელ\", \"ებ\", \"დ\", \"ი\"]",
		"notes" : null,
		"created_at" : "2025-08-29T23:41:23.000Z"
	},
	{
		"id" : 1100,
		"verb_id" : 27,
		"tense" : "imperfect",
		"mood" : "indicative",
		"person" : "2sg",
		"number" : "sg",
		"conjugated_form" : "ავრცელებდი",
		"normalized_form" : "ავრცელებდი",
		"morphemes" : "[\"ა\", \"ვრცელ\", \"ებ\", \"დ\", \"ი\"]",
		"notes" : null,
		"created_at" : "2025-08-29T23:41:23.000Z"
	},
	{
		"id" : 1101,
		"verb_id" : 27,
		"tense" : "imperfect",
		"mood" : "indicative",
		"person" : "3sg",
		"number" : "sg",
		"conjugated_form" : "ავრცელებდა",
		"normalized_form" : "ავრცელებდა",
		"morphemes" : "[\"ა\", \"ვრცელ\", \"ებ\", \"დ\", \"ა\"]",
		"notes" : null,
		"created_at" : "2025-08-29T23:41:23.000Z"
	},
	{
		"id" : 1102,
		"verb_id" : 27,
		"tense" : "imperfect",
		"mood" : "indicative",
		"person" : "1pl",
		"number" : "pl",
		"conjugated_form" : "ვავრცელებდით",
		"normalized_form" : "ვავრცელებდით",
		"morphemes" : "[\"ვ\", \"ა\", \"ვრცელ\", \"ებ\", \"დ\", \"ით\"]",
		"notes" : null,
		"created_at" : "2025-08-29T23:41:23.000Z"
	},
	{
		"id" : 1103,
		"verb_id" : 27,
		"tense" : "imperfect",
		"mood" : "indicative",
		"person" : "2pl",
		"number" : "pl",
		"conjugated_form" : "ავრცელებდით",
		"normalized_form" : "ავრცელებდით",
		"morphemes" : "[\"ა\", \"ვრცელ\", \"ებ\", \"დ\", \"ით\"]",
		"notes" : null,
		"created_at" : "2025-08-29T23:41:23.000Z"
	},
	{
		"id" : 1104,
		"verb_id" : 27,
		"tense" : "imperfect",
		"mood" : "indicative",
		"person" : "3pl",
		"number" : "pl",
		"conjugated_form" : "ავრცელებდნენ",
		"normalized_form" : "ავრცელებდნენ",
		"morphemes" : "[\"ა\", \"ვრცელ\", \"ებ\", \"დ\", \"ნენ\"]",
		"notes" : null,
		"created_at" : "2025-08-29T23:41:23.000Z"
	},
	{
		"id" : 1105,
		"verb_id" : 27,
		"tense" : "present",
		"mood" : "subjunctive",
		"person" : "1sg",
		"number" : "sg",
		"conjugated_form" : "ვავრცელებდე",
		"normalized_form" : "ვავრცელებდე",
		"morphemes" : "[\"ვ\", \"ა\", \"ვრცელ\", \"ებ\", \"დ\", \"ე\"]",
		"notes" : null,
		"created_at" : "2025-08-29T23:41:23.000Z"
	},
	{
		"id" : 1106,
		"verb_id" : 27,
		"tense" : "present",
		"mood" : "subjunctive",
		"person" : "2sg",
		"number" : "sg",
		"conjugated_form" : "ავრცელებდე",
		"normalized_form" : "ავრცელებდე",
		"morphemes" : "[\"ა\", \"ვრცელ\", \"ებ\", \"დ\", \"ე\"]",
		"notes" : null,
		"created_at" : "2025-08-29T23:41:23.000Z"
	},
	{
		"id" : 1107,
		"verb_id" : 27,
		"tense" : "present",
		"mood" : "subjunctive",
		"person" : "3sg",
		"number" : "sg",
		"conjugated_form" : "ავრცელებდეს",
		"normalized_form" : "ავრცელებდეს",
		"morphemes" : "[\"ა\", \"ვრცელ\", \"ებ\", \"დ\", \"ეს\"]",
		"notes" : null,
		"created_at" : "2025-08-29T23:41:23.000Z"
	},
	{
		"id" : 1108,
		"verb_id" : 27,
		"tense" : "present",
		"mood" : "subjunctive",
		"person" : "1pl",
		"number" : "pl",
		"conjugated_form" : "ვავრცელებდეთ",
		"normalized_form" : "ვავრცელებდეთ",
		"morphemes" : "[\"ვ\", \"ა\", \"ვრცელ\", \"ებ\", \"დ\", \"ეთ\"]",
		"notes" : null,
		"created_at" : "2025-08-29T23:41:23.000Z"
	},
	{
		"id" : 1109,
		"verb_id" : 27,
		"tense" : "present",
		"mood" : "subjunctive",
		"person" : "2pl",
		"number" : "pl",
		"conjugated_form" : "ავრცელებდეთ",
		"normalized_form" : "ავრცელებდეთ",
		"morphemes" : "[\"ა\", \"ვრცელ\", \"ებ\", \"დ\", \"ეთ\"]",
		"notes" : null,
		"created_at" : "2025-08-29T23:41:23.000Z"
	},
	{
		"id" : 1110,
		"verb_id" : 27,
		"tense" : "present",
		"mood" : "subjunctive",
		"person" : "3pl",
		"number" : "pl",
		"conjugated_form" : "ავრცელებდნენ",
		"normalized_form" : "ავრცელებდნენ",
		"morphemes" : "[\"ა\", \"ვრცელ\", \"ებ\", \"დ\", \"ნენ\"]",
		"notes" : null,
		"created_at" : "2025-08-29T23:41:23.000Z"
	},
	{
		"id" : 1111,
		"verb_id" : 27,
		"tense" : "future",
		"mood" : "indicative",
		"person" : "1sg",
		"number" : "sg",
		"conjugated_form" : "გავავრცელებ",
		"normalized_form" : "გავავრცელებ",
		"morphemes" : "[\"გა\", \"ვ\", \"ა\", \"ვრცელ\", \"ებ\"]",
		"notes" : null,
		"created_at" : "2025-08-29T23:41:23.000Z"
	},
	{
		"id" : 1112,
		"verb_id" : 27,
		"tense" : "future",
		"mood" : "indicative",
		"person" : "2sg",
		"number" : "sg",
		"conjugated_form" : "გაავრცელებ",
		"normalized_form" : "გაავრცელებ",
		"morphemes" : "[\"გა\", \"ა\", \"ვრცელ\", \"ებ\"]",
		"notes" : null,
		"created_at" : "2025-08-29T23:41:23.000Z"
	},
	{
		"id" : 1113,
		"verb_id" : 27,
		"tense" : "future",
		"mood" : "indicative",
		"person" : "3sg",
		"number" : "sg",
		"conjugated_form" : "გაავრცელებს",
		"normalized_form" : "გაავრცელებს",
		"morphemes" : "[\"გა\", \"ა\", \"ვრცელ\", \"ებ\", \"ს\"]",
		"notes" : null,
		"created_at" : "2025-08-29T23:41:23.000Z"
	},
	{
		"id" : 1114,
		"verb_id" : 27,
		"tense" : "future",
		"mood" : "indicative",
		"person" : "1pl",
		"number" : "pl",
		"conjugated_form" : "გავავრცელებთ",
		"normalized_form" : "გავავრცელებთ",
		"morphemes" : "[\"გა\", \"ვ\", \"ა\", \"ვრცელ\", \"ებ\", \"თ\"]",
		"notes" : null,
		"created_at" : "2025-08-29T23:41:23.000Z"
	},
	{
		"id" : 1115,
		"verb_id" : 27,
		"tense" : "future",
		"mood" : "indicative",
		"person" : "2pl",
		"number" : "pl",
		"conjugated_form" : "გაავრცელებთ",
		"normalized_form" : "გაავრცელებთ",
		"morphemes" : "[\"გა\", \"ა\", \"ვრცელ\", \"ებ\", \"თ\"]",
		"notes" : null,
		"created_at" : "2025-08-29T23:41:23.000Z"
	},
	{
		"id" : 1116,
		"verb_id" : 27,
		"tense" : "future",
		"mood" : "indicative",
		"person" : "3pl",
		"number" : "pl",
		"conjugated_form" : "გაავრცელებენ",
		"normalized_form" : "გაავრცელებენ",
		"morphemes" : "[\"გა\", \"ა\", \"ვრცელ\", \"ებ\", \"ენ\"]",
		"notes" : null,
		"created_at" : "2025-08-29T23:41:23.000Z"
	},
	{
		"id" : 1117,
		"verb_id" : 27,
		"tense" : "conditional",
		"mood" : "conditional",
		"person" : "1sg",
		"number" : "sg",
		"conjugated_form" : "გავავრცელებდი",
		"normalized_form" : "გავავრცელებდი",
		"morphemes" : "[\"გა\", \"ვ\", \"ა\", \"ვრცელ\", \"ებ\", \"დ\", \"ი\"]",
		"notes" : null,
		"created_at" : "2025-08-29T23:41:23.000Z"
	},
	{
		"id" : 1118,
		"verb_id" : 27,
		"tense" : "conditional",
		"mood" : "conditional",
		"person" : "2sg",
		"number" : "sg",
		"conjugated_form" : "გაავრცელებდი",
		"normalized_form" : "გაავრცელებდი",
		"morphemes" : "[\"გა\", \"ა\", \"ვრცელ\", \"ებ\", \"დ\", \"ი\"]",
		"notes" : null,
		"created_at" : "2025-08-29T23:41:23.000Z"
	},
	{
		"id" : 1119,
		"verb_id" : 27,
		"tense" : "conditional",
		"mood" : "conditional",
		"person" : "3sg",
		"number" : "sg",
		"conjugated_form" : "გაავრცელებდა",
		"normalized_form" : "გაავრცელებდა",
		"morphemes" : "[\"გა\", \"ა\", \"ვრცელ\", \"ებ\", \"დ\", \"ა\"]",
		"notes" : null,
		"created_at" : "2025-08-29T23:41:23.000Z"
	},
	{
		"id" : 1120,
		"verb_id" : 27,
		"tense" : "conditional",
		"mood" : "conditional",
		"person" : "1pl",
		"number" : "pl",
		"conjugated_form" : "გავავრცელებდით",
		"normalized_form" : "გავავრცელებდით",
		"morphemes" : "[\"გა\", \"ვ\", \"ა\", \"ვრცელ\", \"ებ\", \"დ\", \"ით\"]",
		"notes" : null,
		"created_at" : "2025-08-29T23:41:23.000Z"
	},
	{
		"id" : 1121,
		"verb_id" : 27,
		"tense" : "conditional",
		"mood" : "conditional",
		"person" : "2pl",
		"number" : "pl",
		"conjugated_form" : "გაავრცელებდით",
		"normalized_form" : "გაავრცელებდით",
		"morphemes" : "[\"გა\", \"ა\", \"ვრცელ\", \"ებ\", \"დ\", \"ით\"]",
		"notes" : null,
		"created_at" : "2025-08-29T23:41:23.000Z"
	},
	{
		"id" : 1122,
		"verb_id" : 27,
		"tense" : "conditional",
		"mood" : "conditional",
		"person" : "3pl",
		"number" : "pl",
		"conjugated_form" : "გაავრცელებდნენ",
		"normalized_form" : "გაავრცელებდნენ",
		"morphemes" : "[\"გა\", \"ა\", \"ვრცელ\", \"ებ\", \"დ\", \"ნენ\"]",
		"notes" : null,
		"created_at" : "2025-08-29T23:41:23.000Z"
	},
	{
		"id" : 1123,
		"verb_id" : 27,
		"tense" : "future",
		"mood" : "subjunctive",
		"person" : "1sg",
		"number" : "sg",
		"conjugated_form" : "გავავრცელებდე",
		"normalized_form" : "გავავრცელებდე",
		"morphemes" : "[\"გა\", \"ვ\", \"ა\", \"ვრცელ\", \"ებ\", \"დ\", \"ე\"]",
		"notes" : null,
		"created_at" : "2025-08-29T23:41:23.000Z"
	},
	{
		"id" : 1124,
		"verb_id" : 27,
		"tense" : "future",
		"mood" : "subjunctive",
		"person" : "2sg",
		"number" : "sg",
		"conjugated_form" : "გაავრცელებდე",
		"normalized_form" : "გაავრცელებდე",
		"morphemes" : "[\"გა\", \"ა\", \"ვრცელ\", \"ებ\", \"დ\", \"ე\"]",
		"notes" : null,
		"created_at" : "2025-08-29T23:41:23.000Z"
	},
	{
		"id" : 1125,
		"verb_id" : 27,
		"tense" : "future",
		"mood" : "subjunctive",
		"person" : "3sg",
		"number" : "sg",
		"conjugated_form" : "გაავრცელებდეს",
		"normalized_form" : "გაავრცელებდეს",
		"morphemes" : "[\"გა\", \"ა\", \"ვრცელ\", \"ებ\", \"დ\", \"ეს\"]",
		"notes" : null,
		"created_at" : "2025-08-29T23:41:23.000Z"
	},
	{
		"id" : 1126,
		"verb_id" : 27,
		"tense" : "future",
		"mood" : "subjunctive",
		"person" : "1pl",
		"number" : "pl",
		"conjugated_form" : "გავავრცელებდეთ",
		"normalized_form" : "გავავრცელებდეთ",
		"morphemes" : "[\"გა\", \"ვ\", \"ა\", \"ვრცელ\", \"ებ\", \"დ\", \"ეთ\"]",
		"notes" : null,
		"created_at" : "2025-08-29T23:41:23.000Z"
	},
	{
		"id" : 1127,
		"verb_id" : 27,
		"tense" : "future",
		"mood" : "subjunctive",
		"person" : "2pl",
		"number" : "pl",
		"conjugated_form" : "გაავრცელებდეთ",
		"normalized_form" : "გაავრცელებდეთ",
		"morphemes" : "[\"გა\", \"ა\", \"ვრცელ\", \"ებ\", \"დ\", \"ეთ\"]",
		"notes" : null,
		"created_at" : "2025-08-29T23:41:23.000Z"
	},
	{
		"id" : 1128,
		"verb_id" : 27,
		"tense" : "future",
		"mood" : "subjunctive",
		"person" : "3pl",
		"number" : "pl",
		"conjugated_form" : "გაავრცელებდნენ",
		"normalized_form" : "გაავრცელებდნენ",
		"morphemes" : "[\"გა\", \"ა\", \"ვრცელ\", \"ებ\", \"დ\", \"ნენ\"]",
		"notes" : null,
		"created_at" : "2025-08-29T23:41:23.000Z"
	},
	{
		"id" : 1129,
		"verb_id" : 27,
		"tense" : "aorist",
		"mood" : "aorist",
		"person" : "1sg",
		"number" : "sg",
		"conjugated_form" : "გავავრცელე",
		"normalized_form" : "გავავრცელე",
		"morphemes" : "[\"გა\", \"ვ\", \"ა\", \"ვრცელ\", \"ე\"]",
		"notes" : null,
		"created_at" : "2025-08-29T23:41:23.000Z"
	},
	{
		"id" : 1130,
		"verb_id" : 27,
		"tense" : "aorist",
		"mood" : "aorist",
		"person" : "2sg",
		"number" : "sg",
		"conjugated_form" : "გაავრცელე",
		"normalized_form" : "გაავრცელე",
		"morphemes" : "[\"გა\", \"ა\", \"ვრცელ\", \"ე\"]",
		"notes" : null,
		"created_at" : "2025-08-29T23:41:23.000Z"
	},
	{
		"id" : 1131,
		"verb_id" : 27,
		"tense" : "aorist",
		"mood" : "aorist",
		"person" : "3sg",
		"number" : "sg",
		"conjugated_form" : "გაავრცელა",
		"normalized_form" : "გაავრცელა",
		"morphemes" : "[\"გა\", \"ა\", \"ვრცელ\", \"ა\"]",
		"notes" : null,
		"created_at" : "2025-08-29T23:41:23.000Z"
	},
	{
		"id" : 1132,
		"verb_id" : 27,
		"tense" : "aorist",
		"mood" : "aorist",
		"person" : "1pl",
		"number" : "pl",
		"conjugated_form" : "გავავრცელეთ",
		"normalized_form" : "გავავრცელეთ",
		"morphemes" : "[\"გა\", \"ვ\", \"ა\", \"ვრცელ\", \"ეთ\"]",
		"notes" : null,
		"created_at" : "2025-08-29T23:41:23.000Z"
	},
	{
		"id" : 1133,
		"verb_id" : 27,
		"tense" : "aorist",
		"mood" : "aorist",
		"person" : "2pl",
		"number" : "pl",
		"conjugated_form" : "გაავრცელეთ",
		"normalized_form" : "გაავრცელეთ",
		"morphemes" : "[\"გა\", \"ა\", \"ვრცელ\", \"ეთ\"]",
		"notes" : null,
		"created_at" : "2025-08-29T23:41:23.000Z"
	},
	{
		"id" : 1134,
		"verb_id" : 27,
		"tense" : "aorist",
		"mood" : "aorist",
		"person" : "3pl",
		"number" : "pl",
		"conjugated_form" : "გაავრცელეს",
		"normalized_form" : "გაავრცელეს",
		"morphemes" : "[\"გა\", \"ა\", \"ვრცელ\", \"ეს\"]",
		"notes" : null,
		"created_at" : "2025-08-29T23:41:23.000Z"
	},
	{
		"id" : 1135,
		"verb_id" : 27,
		"tense" : "optative",
		"mood" : "optative",
		"person" : "1sg",
		"number" : "sg",
		"conjugated_form" : "გავავრცელო",
		"normalized_form" : "გავავრცელო",
		"morphemes" : "[\"გა\", \"ვ\", \"ა\", \"ვრცელ\", \"ო\"]",
		"notes" : null,
		"created_at" : "2025-08-29T23:41:23.000Z"
	},
	{
		"id" : 1136,
		"verb_id" : 27,
		"tense" : "optative",
		"mood" : "optative",
		"person" : "2sg",
		"number" : "sg",
		"conjugated_form" : "გაავრცელო",
		"normalized_form" : "გაავრცელო",
		"morphemes" : "[\"გა\", \"ა\", \"ვრცელ\", \"ო\"]",
		"notes" : null,
		"created_at" : "2025-08-29T23:41:23.000Z"
	},
	{
		"id" : 1137,
		"verb_id" : 27,
		"tense" : "optative",
		"mood" : "optative",
		"person" : "3sg",
		"number" : "sg",
		"conjugated_form" : "გაავრცელოს",
		"normalized_form" : "გაავრცელოს",
		"morphemes" : "[\"გა\", \"ა\", \"ვრცელ\", \"ოს\"]",
		"notes" : null,
		"created_at" : "2025-08-29T23:41:23.000Z"
	},
	{
		"id" : 1138,
		"verb_id" : 27,
		"tense" : "optative",
		"mood" : "optative",
		"person" : "1pl",
		"number" : "pl",
		"conjugated_form" : "გავავრცელოთ",
		"normalized_form" : "გავავრცელოთ",
		"morphemes" : "[\"გა\", \"ვ\", \"ა\", \"ვრცელ\", \"ოთ\"]",
		"notes" : null,
		"created_at" : "2025-08-29T23:41:23.000Z"
	},
	{
		"id" : 1139,
		"verb_id" : 27,
		"tense" : "optative",
		"mood" : "optative",
		"person" : "2pl",
		"number" : "pl",
		"conjugated_form" : "გაავრცელოთ",
		"normalized_form" : "გაავრცელოთ",
		"morphemes" : "[\"გა\", \"ა\", \"ვრცელ\", \"ოთ\"]",
		"notes" : null,
		"created_at" : "2025-08-29T23:41:23.000Z"
	},
	{
		"id" : 1140,
		"verb_id" : 27,
		"tense" : "optative",
		"mood" : "optative",
		"person" : "3pl",
		"number" : "pl",
		"conjugated_form" : "გაავრცელონ",
		"normalized_form" : "გაავრცელონ",
		"morphemes" : "[\"გა\", \"ა\", \"ვრცელ\", \"ონ\"]",
		"notes" : null,
		"created_at" : "2025-08-29T23:41:23.000Z"
	},
	{
		"id" : 1141,
		"verb_id" : 27,
		"tense" : "perfect",
		"mood" : "indicative",
		"person" : "1sg",
		"number" : "sg",
		"conjugated_form" : "გამივრცელებია",
		"normalized_form" : "გამივრცელებია",
		"morphemes" : "[\"გა\", \"მი\", \"ვრცელ\", \"ებია\"]",
		"notes" : null,
		"created_at" : "2025-08-29T23:41:23.000Z"
	},
	{
		"id" : 1142,
		"verb_id" : 27,
		"tense" : "perfect",
		"mood" : "indicative",
		"person" : "2sg",
		"number" : "sg",
		"conjugated_form" : "გაგივრცელებია",
		"normalized_form" : "გაგივრცელებია",
		"morphemes" : "[\"გა\", \"გი\", \"ვრცელ\", \"ებია\"]",
		"notes" : null,
		"created_at" : "2025-08-29T23:41:23.000Z"
	},
	{
		"id" : 1143,
		"verb_id" : 27,
		"tense" : "perfect",
		"mood" : "indicative",
		"person" : "3sg",
		"number" : "sg",
		"conjugated_form" : "გაუვრცელებია",
		"normalized_form" : "გაუვრცელებია",
		"morphemes" : "[\"გა\", \"უ\", \"ვრცელ\", \"ებია\"]",
		"notes" : null,
		"created_at" : "2025-08-29T23:41:23.000Z"
	},
	{
		"id" : 1144,
		"verb_id" : 27,
		"tense" : "perfect",
		"mood" : "indicative",
		"person" : "1pl",
		"number" : "pl",
		"conjugated_form" : "გაგვივრცელებია",
		"normalized_form" : "გაგვივრცელებია",
		"morphemes" : "[\"გა\", \"გვი\", \"ვრცელ\", \"ებია\"]",
		"notes" : null,
		"created_at" : "2025-08-29T23:41:23.000Z"
	},
	{
		"id" : 1145,
		"verb_id" : 27,
		"tense" : "perfect",
		"mood" : "indicative",
		"person" : "2pl",
		"number" : "pl",
		"conjugated_form" : "გაგივრცელებიათ",
		"normalized_form" : "გაგივრცელებიათ",
		"morphemes" : "[\"გა\", \"გი\", \"ვრცელ\", \"ებიათ\"]",
		"notes" : null,
		"created_at" : "2025-08-29T23:41:23.000Z"
	},
	{
		"id" : 1146,
		"verb_id" : 27,
		"tense" : "perfect",
		"mood" : "indicative",
		"person" : "3pl",
		"number" : "pl",
		"conjugated_form" : "გაუვრცელებიათ",
		"normalized_form" : "გაუვრცელებიათ",
		"morphemes" : "[\"გა\", \"უ\", \"ვრცელ\", \"ებიათ\"]",
		"notes" : null,
		"created_at" : "2025-08-29T23:41:23.000Z"
	},
	{
		"id" : 1147,
		"verb_id" : 27,
		"tense" : "pluperfect",
		"mood" : "indicative",
		"person" : "1sg",
		"number" : "sg",
		"conjugated_form" : "გამევრცელებინა",
		"normalized_form" : "გამევრცელებინა",
		"morphemes" : "[\"გა\", \"მე\", \"ვრცელ\", \"ებინა\"]",
		"notes" : null,
		"created_at" : "2025-08-29T23:41:23.000Z"
	},
	{
		"id" : 1148,
		"verb_id" : 27,
		"tense" : "pluperfect",
		"mood" : "indicative",
		"person" : "2sg",
		"number" : "sg",
		"conjugated_form" : "გაგევრცელებინა",
		"normalized_form" : "გაგევრცელებინა",
		"morphemes" : "[\"გა\", \"გე\", \"ვრცელ\", \"ებინა\"]",
		"notes" : null,
		"created_at" : "2025-08-29T23:41:23.000Z"
	},
	{
		"id" : 1149,
		"verb_id" : 27,
		"tense" : "pluperfect",
		"mood" : "indicative",
		"person" : "3sg",
		"number" : "sg",
		"conjugated_form" : "გაევრცელებინა",
		"normalized_form" : "გაევრცელებინა",
		"morphemes" : "[\"გა\", \"ე\", \"ვრცელ\", \"ებინა\"]",
		"notes" : null,
		"created_at" : "2025-08-29T23:41:23.000Z"
	},
	{
		"id" : 1150,
		"verb_id" : 27,
		"tense" : "pluperfect",
		"mood" : "indicative",
		"person" : "1pl",
		"number" : "pl",
		"conjugated_form" : "გაგვევრცელებინა",
		"normalized_form" : "გაგვევრცელებინა",
		"morphemes" : "[\"გა\", \"გვე\", \"ვრცელ\", \"ებინა\"]",
		"notes" : null,
		"created_at" : "2025-08-29T23:41:23.000Z"
	},
	{
		"id" : 1151,
		"verb_id" : 27,
		"tense" : "pluperfect",
		"mood" : "indicative",
		"person" : "2pl",
		"number" : "pl",
		"conjugated_form" : "გაგევრცელებინათ",
		"normalized_form" : "გაგევრცელებინათ",
		"morphemes" : "[\"გა\", \"გე\", \"ვრცელ\", \"ებინათ\"]",
		"notes" : null,
		"created_at" : "2025-08-29T23:41:23.000Z"
	},
	{
		"id" : 1152,
		"verb_id" : 27,
		"tense" : "pluperfect",
		"mood" : "indicative",
		"person" : "3pl",
		"number" : "pl",
		"conjugated_form" : "გაევრცელებინათ",
		"normalized_form" : "გაევრცელებინათ",
		"morphemes" : "[\"გა\", \"ე\", \"ვრცელ\", \"ებინათ\"]",
		"notes" : null,
		"created_at" : "2025-08-29T23:41:23.000Z"
	},
	{
		"id" : 1153,
		"verb_id" : 29,
		"tense" : "presente",
		"mood" : "indicative",
		"person" : "1sg",
		"number" : "sg",
		"conjugated_form" : "ვყიდი",
		"normalized_form" : "ვყიდი",
		"morphemes" : "[\"ვ\", \"ყიდ\", \"ი\"]",
		"notes" : null,
		"created_at" : "2025-08-29T23:50:03.000Z"
	},
	{
		"id" : 1154,
		"verb_id" : 29,
		"tense" : "presente",
		"mood" : "indicative",
		"person" : "2sg",
		"number" : "sg",
		"conjugated_form" : "ყიდი",
		"normalized_form" : "ყიდი",
		"morphemes" : "[\"ყიდ\", \"ი\"]",
		"notes" : null,
		"created_at" : "2025-08-29T23:50:03.000Z"
	},
	{
		"id" : 1155,
		"verb_id" : 29,
		"tense" : "presente",
		"mood" : "indicative",
		"person" : "3sg",
		"number" : "sg",
		"conjugated_form" : "ყიდის",
		"normalized_form" : "ყიდის",
		"morphemes" : "[\"ყიდ\", \"ი\", \"ს\"]",
		"notes" : null,
		"created_at" : "2025-08-29T23:50:03.000Z"
	},
	{
		"id" : 1156,
		"verb_id" : 29,
		"tense" : "presente",
		"mood" : "indicative",
		"person" : "1pl",
		"number" : "pl",
		"conjugated_form" : "ვყიდით",
		"normalized_form" : "ვყიდით",
		"morphemes" : "[\"ვ\", \"ყიდ\", \"ი\", \"თ\"]",
		"notes" : null,
		"created_at" : "2025-08-29T23:50:03.000Z"
	},
	{
		"id" : 1157,
		"verb_id" : 29,
		"tense" : "presente",
		"mood" : "indicative",
		"person" : "2pl",
		"number" : "pl",
		"conjugated_form" : "ყიდით",
		"normalized_form" : "ყიდით",
		"morphemes" : "[\"ყიდ\", \"ი\", \"თ\"]",
		"notes" : null,
		"created_at" : "2025-08-29T23:50:03.000Z"
	},
	{
		"id" : 1158,
		"verb_id" : 29,
		"tense" : "presente",
		"mood" : "indicative",
		"person" : "3pl",
		"number" : "pl",
		"conjugated_form" : "ყიდიენ",
		"normalized_form" : "ყიდიენ",
		"morphemes" : "[\"ყიდ\", \"ი\", \"ენ\"]",
		"notes" : null,
		"created_at" : "2025-08-29T23:50:03.000Z"
	},
	{
		"id" : 1159,
		"verb_id" : 29,
		"tense" : "imperfect",
		"mood" : "indicative",
		"person" : "1sg",
		"number" : "sg",
		"conjugated_form" : "ვყიდიდი",
		"normalized_form" : "ვყიდიდი",
		"morphemes" : "[\"ვ\", \"ყიდ\", \"ი\", \"დ\", \"ი\"]",
		"notes" : null,
		"created_at" : "2025-08-29T23:50:03.000Z"
	},
	{
		"id" : 1160,
		"verb_id" : 29,
		"tense" : "imperfect",
		"mood" : "indicative",
		"person" : "2sg",
		"number" : "sg",
		"conjugated_form" : "ყიდიდი",
		"normalized_form" : "ყიდიდი",
		"morphemes" : "[\"ყიდ\", \"ი\", \"დ\", \"ი\"]",
		"notes" : null,
		"created_at" : "2025-08-29T23:50:03.000Z"
	},
	{
		"id" : 1161,
		"verb_id" : 29,
		"tense" : "imperfect",
		"mood" : "indicative",
		"person" : "3sg",
		"number" : "sg",
		"conjugated_form" : "ყიდიდა",
		"normalized_form" : "ყიდიდა",
		"morphemes" : "[\"ყიდ\", \"ი\", \"დ\", \"ა\"]",
		"notes" : null,
		"created_at" : "2025-08-29T23:50:03.000Z"
	},
	{
		"id" : 1162,
		"verb_id" : 29,
		"tense" : "imperfect",
		"mood" : "indicative",
		"person" : "1pl",
		"number" : "pl",
		"conjugated_form" : "ვყიდიდით",
		"normalized_form" : "ვყიდიდით",
		"morphemes" : "[\"ვ\", \"ყიდ\", \"ი\", \"დ\", \"ით\"]",
		"notes" : null,
		"created_at" : "2025-08-29T23:50:03.000Z"
	},
	{
		"id" : 1163,
		"verb_id" : 29,
		"tense" : "imperfect",
		"mood" : "indicative",
		"person" : "2pl",
		"number" : "pl",
		"conjugated_form" : "ყიდიდით",
		"normalized_form" : "ყიდიდით",
		"morphemes" : "[\"ყიდ\", \"ი\", \"დ\", \"ით\"]",
		"notes" : null,
		"created_at" : "2025-08-29T23:50:03.000Z"
	},
	{
		"id" : 1164,
		"verb_id" : 29,
		"tense" : "imperfect",
		"mood" : "indicative",
		"person" : "3pl",
		"number" : "pl",
		"conjugated_form" : "ყიდიდნენ",
		"normalized_form" : "ყიდიდნენ",
		"morphemes" : "[\"ყიდ\", \"ი\", \"დ\", \"ნენ\"]",
		"notes" : null,
		"created_at" : "2025-08-29T23:50:03.000Z"
	},
	{
		"id" : 1165,
		"verb_id" : 29,
		"tense" : "present",
		"mood" : "subjunctive",
		"person" : "1sg",
		"number" : "sg",
		"conjugated_form" : "ვყიდიდე",
		"normalized_form" : "ვყიდიდე",
		"morphemes" : "[\"ვ\", \"ყიდ\", \"ი\", \"დ\", \"ე\"]",
		"notes" : null,
		"created_at" : "2025-08-29T23:50:03.000Z"
	},
	{
		"id" : 1166,
		"verb_id" : 29,
		"tense" : "present",
		"mood" : "subjunctive",
		"person" : "2sg",
		"number" : "sg",
		"conjugated_form" : "ყიდიდე",
		"normalized_form" : "ყიდიდე",
		"morphemes" : "[\"ყიდ\", \"ი\", \"დ\", \"ე\"]",
		"notes" : null,
		"created_at" : "2025-08-29T23:50:03.000Z"
	},
	{
		"id" : 1167,
		"verb_id" : 29,
		"tense" : "present",
		"mood" : "subjunctive",
		"person" : "3sg",
		"number" : "sg",
		"conjugated_form" : "ყიდიდეს",
		"normalized_form" : "ყიდიდეს",
		"morphemes" : "[\"ყიდ\", \"ი\", \"დ\", \"ეს\"]",
		"notes" : null,
		"created_at" : "2025-08-29T23:50:03.000Z"
	},
	{
		"id" : 1168,
		"verb_id" : 29,
		"tense" : "present",
		"mood" : "subjunctive",
		"person" : "1pl",
		"number" : "pl",
		"conjugated_form" : "ვყიდიდეთ",
		"normalized_form" : "ვყიდიდეთ",
		"morphemes" : "[\"ვ\", \"ყიდ\", \"ი\", \"დ\", \"ეთ\"]",
		"notes" : null,
		"created_at" : "2025-08-29T23:50:03.000Z"
	},
	{
		"id" : 1169,
		"verb_id" : 29,
		"tense" : "present",
		"mood" : "subjunctive",
		"person" : "2pl",
		"number" : "pl",
		"conjugated_form" : "ყიდიდეთ",
		"normalized_form" : "ყიდიდეთ",
		"morphemes" : "[\"ყიდ\", \"ი\", \"დ\", \"ეთ\"]",
		"notes" : null,
		"created_at" : "2025-08-29T23:50:03.000Z"
	},
	{
		"id" : 1170,
		"verb_id" : 29,
		"tense" : "present",
		"mood" : "subjunctive",
		"person" : "3pl",
		"number" : "pl",
		"conjugated_form" : "ყიდიდნენ",
		"normalized_form" : "ყიდიდნენ",
		"morphemes" : "[\"ყიდ\", \"ი\", \"დ\", \"ნენ\"]",
		"notes" : null,
		"created_at" : "2025-08-29T23:50:03.000Z"
	},
	{
		"id" : 1171,
		"verb_id" : 29,
		"tense" : "future",
		"mood" : "indicative",
		"person" : "1sg",
		"number" : "sg",
		"conjugated_form" : "გავყიდი",
		"normalized_form" : "გავყიდი",
		"morphemes" : "[\"გა\", \"ვ\", \"ყიდ\", \"ი\"]",
		"notes" : null,
		"created_at" : "2025-08-29T23:50:03.000Z"
	},
	{
		"id" : 1172,
		"verb_id" : 29,
		"tense" : "future",
		"mood" : "indicative",
		"person" : "2sg",
		"number" : "sg",
		"conjugated_form" : "გაყიდი",
		"normalized_form" : "გაყიდი",
		"morphemes" : "[\"გა\", \"ყიდ\", \"ი\"]",
		"notes" : null,
		"created_at" : "2025-08-29T23:50:03.000Z"
	},
	{
		"id" : 1173,
		"verb_id" : 29,
		"tense" : "future",
		"mood" : "indicative",
		"person" : "3sg",
		"number" : "sg",
		"conjugated_form" : "გაყიდის",
		"normalized_form" : "გაყიდის",
		"morphemes" : "[\"გა\", \"ყიდ\", \"ი\", \"ს\"]",
		"notes" : null,
		"created_at" : "2025-08-29T23:50:03.000Z"
	},
	{
		"id" : 1174,
		"verb_id" : 29,
		"tense" : "future",
		"mood" : "indicative",
		"person" : "1pl",
		"number" : "pl",
		"conjugated_form" : "გავყიდით",
		"normalized_form" : "გავყიდით",
		"morphemes" : "[\"გა\", \"ვ\", \"ყიდ\", \"ი\", \"თ\"]",
		"notes" : null,
		"created_at" : "2025-08-29T23:50:03.000Z"
	},
	{
		"id" : 1175,
		"verb_id" : 29,
		"tense" : "future",
		"mood" : "indicative",
		"person" : "2pl",
		"number" : "pl",
		"conjugated_form" : "გაყიდით",
		"normalized_form" : "გაყიდით",
		"morphemes" : "[\"გა\", \"ყიდ\", \"ი\", \"თ\"]",
		"notes" : null,
		"created_at" : "2025-08-29T23:50:03.000Z"
	},
	{
		"id" : 1176,
		"verb_id" : 29,
		"tense" : "future",
		"mood" : "indicative",
		"person" : "3pl",
		"number" : "pl",
		"conjugated_form" : "გაყიდიენ",
		"normalized_form" : "გაყიდიენ",
		"morphemes" : "[\"გა\", \"ყიდ\", \"ი\", \"ენ\"]",
		"notes" : null,
		"created_at" : "2025-08-29T23:50:03.000Z"
	},
	{
		"id" : 1177,
		"verb_id" : 29,
		"tense" : "conditional",
		"mood" : "conditional",
		"person" : "1sg",
		"number" : "sg",
		"conjugated_form" : "გავყიდიდი",
		"normalized_form" : "გავყიდიდი",
		"morphemes" : "[\"გა\", \"ვ\", \"ყიდ\", \"ი\", \"დ\", \"ი\"]",
		"notes" : null,
		"created_at" : "2025-08-29T23:50:03.000Z"
	},
	{
		"id" : 1178,
		"verb_id" : 29,
		"tense" : "conditional",
		"mood" : "conditional",
		"person" : "2sg",
		"number" : "sg",
		"conjugated_form" : "გაყიდიდი",
		"normalized_form" : "გაყიდიდი",
		"morphemes" : "[\"გა\", \"ყიდ\", \"ი\", \"დ\", \"ი\"]",
		"notes" : null,
		"created_at" : "2025-08-29T23:50:03.000Z"
	},
	{
		"id" : 1179,
		"verb_id" : 29,
		"tense" : "conditional",
		"mood" : "conditional",
		"person" : "3sg",
		"number" : "sg",
		"conjugated_form" : "გაყიდიდა",
		"normalized_form" : "გაყიდიდა",
		"morphemes" : "[\"გა\", \"ყიდ\", \"ი\", \"დ\", \"ა\"]",
		"notes" : null,
		"created_at" : "2025-08-29T23:50:03.000Z"
	},
	{
		"id" : 1180,
		"verb_id" : 29,
		"tense" : "conditional",
		"mood" : "conditional",
		"person" : "1pl",
		"number" : "pl",
		"conjugated_form" : "გავყიდიდით",
		"normalized_form" : "გავყიდიდით",
		"morphemes" : "[\"გა\", \"ვ\", \"ყიდ\", \"ი\", \"დ\", \"ით\"]",
		"notes" : null,
		"created_at" : "2025-08-29T23:50:03.000Z"
	},
	{
		"id" : 1181,
		"verb_id" : 29,
		"tense" : "conditional",
		"mood" : "conditional",
		"person" : "2pl",
		"number" : "pl",
		"conjugated_form" : "გაყიდიდით",
		"normalized_form" : "გაყიდიდით",
		"morphemes" : "[\"გა\", \"ყიდ\", \"ი\", \"დ\", \"ით\"]",
		"notes" : null,
		"created_at" : "2025-08-29T23:50:03.000Z"
	},
	{
		"id" : 1182,
		"verb_id" : 29,
		"tense" : "conditional",
		"mood" : "conditional",
		"person" : "3pl",
		"number" : "pl",
		"conjugated_form" : "გაყიდიდნენ",
		"normalized_form" : "გაყიდიდნენ",
		"morphemes" : "[\"გა\", \"ყიდ\", \"ი\", \"დ\", \"ნენ\"]",
		"notes" : null,
		"created_at" : "2025-08-29T23:50:03.000Z"
	},
	{
		"id" : 1183,
		"verb_id" : 29,
		"tense" : "future",
		"mood" : "subjunctive",
		"person" : "1sg",
		"number" : "sg",
		"conjugated_form" : "გავყიდიდე",
		"normalized_form" : "გავყიდიდე",
		"morphemes" : "[\"გა\", \"ვ\", \"ყიდ\", \"ი\", \"დ\", \"ე\"]",
		"notes" : null,
		"created_at" : "2025-08-29T23:50:03.000Z"
	},
	{
		"id" : 1184,
		"verb_id" : 29,
		"tense" : "future",
		"mood" : "subjunctive",
		"person" : "2sg",
		"number" : "sg",
		"conjugated_form" : "გაყიდიდე",
		"normalized_form" : "გაყიდიდე",
		"morphemes" : "[\"გა\", \"ყიდ\", \"ი\", \"დ\", \"ე\"]",
		"notes" : null,
		"created_at" : "2025-08-29T23:50:03.000Z"
	},
	{
		"id" : 1185,
		"verb_id" : 29,
		"tense" : "future",
		"mood" : "subjunctive",
		"person" : "3sg",
		"number" : "sg",
		"conjugated_form" : "გაყიდიდეს",
		"normalized_form" : "გაყიდიდეს",
		"morphemes" : "[\"გა\", \"ყიდ\", \"ი\", \"დ\", \"ეს\"]",
		"notes" : null,
		"created_at" : "2025-08-29T23:50:03.000Z"
	},
	{
		"id" : 1186,
		"verb_id" : 29,
		"tense" : "future",
		"mood" : "subjunctive",
		"person" : "1pl",
		"number" : "pl",
		"conjugated_form" : "გავყიდიდეთ",
		"normalized_form" : "გავყიდიდეთ",
		"morphemes" : "[\"გა\", \"ვ\", \"ყიდ\", \"ი\", \"დ\", \"ეთ\"]",
		"notes" : null,
		"created_at" : "2025-08-29T23:50:03.000Z"
	},
	{
		"id" : 1187,
		"verb_id" : 29,
		"tense" : "future",
		"mood" : "subjunctive",
		"person" : "2pl",
		"number" : "pl",
		"conjugated_form" : "გაყიდიდეთ",
		"normalized_form" : "გაყიდიდეთ",
		"morphemes" : "[\"გა\", \"ყიდ\", \"ი\", \"დ\", \"ეთ\"]",
		"notes" : null,
		"created_at" : "2025-08-29T23:50:03.000Z"
	},
	{
		"id" : 1188,
		"verb_id" : 29,
		"tense" : "future",
		"mood" : "subjunctive",
		"person" : "3pl",
		"number" : "pl",
		"conjugated_form" : "გაყიდიდნენ",
		"normalized_form" : "გაყიდიდნენ",
		"morphemes" : "[\"გა\", \"ყიდ\", \"ი\", \"დ\", \"ნენ\"]",
		"notes" : null,
		"created_at" : "2025-08-29T23:50:03.000Z"
	},
	{
		"id" : 1189,
		"verb_id" : 29,
		"tense" : "aorist",
		"mood" : "aorist",
		"person" : "1sg",
		"number" : "sg",
		"conjugated_form" : "გავყიდე",
		"normalized_form" : "გავყიდე",
		"morphemes" : "[\"გა\", \"ვ\", \"ყიდ\", \"ე\"]",
		"notes" : null,
		"created_at" : "2025-08-29T23:50:03.000Z"
	},
	{
		"id" : 1190,
		"verb_id" : 29,
		"tense" : "aorist",
		"mood" : "aorist",
		"person" : "2sg",
		"number" : "sg",
		"conjugated_form" : "გაყიდე",
		"normalized_form" : "გაყიდე",
		"morphemes" : "[\"გა\", \"ყიდ\", \"ე\"]",
		"notes" : null,
		"created_at" : "2025-08-29T23:50:03.000Z"
	},
	{
		"id" : 1191,
		"verb_id" : 29,
		"tense" : "aorist",
		"mood" : "aorist",
		"person" : "3sg",
		"number" : "sg",
		"conjugated_form" : "გაყიდა",
		"normalized_form" : "გაყიდა",
		"morphemes" : "[\"გა\", \"ყიდ\", \"ა\"]",
		"notes" : null,
		"created_at" : "2025-08-29T23:50:03.000Z"
	},
	{
		"id" : 1192,
		"verb_id" : 29,
		"tense" : "aorist",
		"mood" : "aorist",
		"person" : "1pl",
		"number" : "pl",
		"conjugated_form" : "გავყიდეთ",
		"normalized_form" : "გავყიდეთ",
		"morphemes" : "[\"გა\", \"ვ\", \"ყიდ\", \"ეთ\"]",
		"notes" : null,
		"created_at" : "2025-08-29T23:50:03.000Z"
	},
	{
		"id" : 1193,
		"verb_id" : 29,
		"tense" : "aorist",
		"mood" : "aorist",
		"person" : "2pl",
		"number" : "pl",
		"conjugated_form" : "გაყიდეთ",
		"normalized_form" : "გაყიდეთ",
		"morphemes" : "[\"გა\", \"ყიდ\", \"ეთ\"]",
		"notes" : null,
		"created_at" : "2025-08-29T23:50:03.000Z"
	},
	{
		"id" : 1194,
		"verb_id" : 29,
		"tense" : "aorist",
		"mood" : "aorist",
		"person" : "3pl",
		"number" : "pl",
		"conjugated_form" : "გაყიდეს",
		"normalized_form" : "გაყიდეს",
		"morphemes" : "[\"გა\", \"ყიდ\", \"ეს\"]",
		"notes" : null,
		"created_at" : "2025-08-29T23:50:03.000Z"
	},
	{
		"id" : 1195,
		"verb_id" : 29,
		"tense" : "optative",
		"mood" : "optative",
		"person" : "1sg",
		"number" : "sg",
		"conjugated_form" : "გავყიდო",
		"normalized_form" : "გავყიდო",
		"morphemes" : "[\"გა\", \"ვ\", \"ყიდ\", \"ო\"]",
		"notes" : null,
		"created_at" : "2025-08-29T23:50:03.000Z"
	},
	{
		"id" : 1196,
		"verb_id" : 29,
		"tense" : "optative",
		"mood" : "optative",
		"person" : "2sg",
		"number" : "sg",
		"conjugated_form" : "გაყიდო",
		"normalized_form" : "გაყიდო",
		"morphemes" : "[\"გა\", \"ყიდ\", \"ო\"]",
		"notes" : null,
		"created_at" : "2025-08-29T23:50:03.000Z"
	},
	{
		"id" : 1197,
		"verb_id" : 29,
		"tense" : "optative",
		"mood" : "optative",
		"person" : "3sg",
		"number" : "sg",
		"conjugated_form" : "გაყიდოს",
		"normalized_form" : "გაყიდოს",
		"morphemes" : "[\"გა\", \"ყიდ\", \"ოს\"]",
		"notes" : null,
		"created_at" : "2025-08-29T23:50:03.000Z"
	},
	{
		"id" : 1198,
		"verb_id" : 29,
		"tense" : "optative",
		"mood" : "optative",
		"person" : "1pl",
		"number" : "pl",
		"conjugated_form" : "გავყიდოთ",
		"normalized_form" : "გავყიდოთ",
		"morphemes" : "[\"გა\", \"ვ\", \"ყიდ\", \"ოთ\"]",
		"notes" : null,
		"created_at" : "2025-08-29T23:50:03.000Z"
	},
	{
		"id" : 1199,
		"verb_id" : 29,
		"tense" : "optative",
		"mood" : "optative",
		"person" : "2pl",
		"number" : "pl",
		"conjugated_form" : "გაყიდოთ",
		"normalized_form" : "გაყიდოთ",
		"morphemes" : "[\"გა\", \"ყიდ\", \"ოთ\"]",
		"notes" : null,
		"created_at" : "2025-08-29T23:50:03.000Z"
	},
	{
		"id" : 1200,
		"verb_id" : 29,
		"tense" : "optative",
		"mood" : "optative",
		"person" : "3pl",
		"number" : "pl",
		"conjugated_form" : "გაყიდონ",
		"normalized_form" : "გაყიდონ",
		"morphemes" : "[\"გა\", \"ყიდ\", \"ონ\"]",
		"notes" : null,
		"created_at" : "2025-08-29T23:50:03.000Z"
	},
	{
		"id" : 1201,
		"verb_id" : 29,
		"tense" : "perfect",
		"mood" : "indicative",
		"person" : "1sg",
		"number" : "sg",
		"conjugated_form" : "გამიყიდია",
		"normalized_form" : "გამიყიდია",
		"morphemes" : "[\"გა\", \"მი\", \"ყიდ\", \"ია\"]",
		"notes" : null,
		"created_at" : "2025-08-29T23:50:03.000Z"
	},
	{
		"id" : 1202,
		"verb_id" : 29,
		"tense" : "perfect",
		"mood" : "indicative",
		"person" : "2sg",
		"number" : "sg",
		"conjugated_form" : "გაგიყიდია",
		"normalized_form" : "გაგიყიდია",
		"morphemes" : "[\"გა\", \"გი\", \"ყიდ\", \"ია\"]",
		"notes" : null,
		"created_at" : "2025-08-29T23:50:03.000Z"
	},
	{
		"id" : 1203,
		"verb_id" : 29,
		"tense" : "perfect",
		"mood" : "indicative",
		"person" : "3sg",
		"number" : "sg",
		"conjugated_form" : "გაუყიდია",
		"normalized_form" : "გაუყიდია",
		"morphemes" : "[\"გა\", \"უ\", \"ყიდ\", \"ია\"]",
		"notes" : null,
		"created_at" : "2025-08-29T23:50:03.000Z"
	},
	{
		"id" : 1204,
		"verb_id" : 29,
		"tense" : "perfect",
		"mood" : "indicative",
		"person" : "1pl",
		"number" : "pl",
		"conjugated_form" : "გაგვიყიდია",
		"normalized_form" : "გაგვიყიდია",
		"morphemes" : "[\"გა\", \"გვი\", \"ყიდ\", \"ია\"]",
		"notes" : null,
		"created_at" : "2025-08-29T23:50:03.000Z"
	},
	{
		"id" : 1205,
		"verb_id" : 29,
		"tense" : "perfect",
		"mood" : "indicative",
		"person" : "2pl",
		"number" : "pl",
		"conjugated_form" : "გაგიყიდიათ",
		"normalized_form" : "გაგიყიდიათ",
		"morphemes" : "[\"გა\", \"გი\", \"ყიდ\", \"იათ\"]",
		"notes" : null,
		"created_at" : "2025-08-29T23:50:03.000Z"
	},
	{
		"id" : 1206,
		"verb_id" : 29,
		"tense" : "perfect",
		"mood" : "indicative",
		"person" : "3pl",
		"number" : "pl",
		"conjugated_form" : "გაუყიდიათ",
		"normalized_form" : "გაუყიდიათ",
		"morphemes" : "[\"გა\", \"უ\", \"ყიდ\", \"იათ\"]",
		"notes" : null,
		"created_at" : "2025-08-29T23:50:03.000Z"
	},
	{
		"id" : 1207,
		"verb_id" : 29,
		"tense" : "pluperfect",
		"mood" : "indicative",
		"person" : "1sg",
		"number" : "sg",
		"conjugated_form" : "გამეყიდა",
		"normalized_form" : "გამეყიდა",
		"morphemes" : "[\"გა\", \"მე\", \"ყიდ\", \"ა\"]",
		"notes" : null,
		"created_at" : "2025-08-29T23:50:03.000Z"
	},
	{
		"id" : 1208,
		"verb_id" : 29,
		"tense" : "pluperfect",
		"mood" : "indicative",
		"person" : "2sg",
		"number" : "sg",
		"conjugated_form" : "გაგეყიდა",
		"normalized_form" : "გაგეყიდა",
		"morphemes" : "[\"გა\", \"გე\", \"ყიდ\", \"ა\"]",
		"notes" : null,
		"created_at" : "2025-08-29T23:50:03.000Z"
	},
	{
		"id" : 1209,
		"verb_id" : 29,
		"tense" : "pluperfect",
		"mood" : "indicative",
		"person" : "3sg",
		"number" : "sg",
		"conjugated_form" : "გაეყიდა",
		"normalized_form" : "გაეყიდა",
		"morphemes" : "[\"გა\", \"ე\", \"ყიდ\", \"ა\"]",
		"notes" : null,
		"created_at" : "2025-08-29T23:50:03.000Z"
	},
	{
		"id" : 1210,
		"verb_id" : 29,
		"tense" : "pluperfect",
		"mood" : "indicative",
		"person" : "1pl",
		"number" : "pl",
		"conjugated_form" : "გაგვეყიდა",
		"normalized_form" : "გაგვეყიდა",
		"morphemes" : "[\"გა\", \"გვე\", \"ყიდ\", \"ა\"]",
		"notes" : null,
		"created_at" : "2025-08-29T23:50:03.000Z"
	},
	{
		"id" : 1211,
		"verb_id" : 29,
		"tense" : "pluperfect",
		"mood" : "indicative",
		"person" : "2pl",
		"number" : "pl",
		"conjugated_form" : "გაგეყიდათ",
		"normalized_form" : "გაგეყიდათ",
		"morphemes" : "[\"გა\", \"გე\", \"ყიდ\", \"ათ\"]",
		"notes" : null,
		"created_at" : "2025-08-29T23:50:03.000Z"
	},
	{
		"id" : 1212,
		"verb_id" : 29,
		"tense" : "pluperfect",
		"mood" : "indicative",
		"person" : "3pl",
		"number" : "pl",
		"conjugated_form" : "გაეყიდათ",
		"normalized_form" : "გაეყიდათ",
		"morphemes" : "[\"გა\", \"ე\", \"ყიდ\", \"ათ\"]",
		"notes" : null,
		"created_at" : "2025-08-29T23:50:03.000Z"
	},
	{
		"id" : 1213,
		"verb_id" : 30,
		"tense" : "presente",
		"mood" : "indicative",
		"person" : "1sg",
		"number" : "sg",
		"conjugated_form" : "ვვაჭრობ",
		"normalized_form" : "ვვაჭრობ",
		"morphemes" : "[\"ვ\", \"ვაჭრ\", \"ობ\"]",
		"notes" : null,
		"created_at" : "2025-08-29T23:53:31.000Z"
	},
	{
		"id" : 1214,
		"verb_id" : 30,
		"tense" : "presente",
		"mood" : "indicative",
		"person" : "2sg",
		"number" : "sg",
		"conjugated_form" : "ვაჭრობ",
		"normalized_form" : "ვაჭრობ",
		"morphemes" : "[\"ვაჭრ\", \"ობ\"]",
		"notes" : null,
		"created_at" : "2025-08-29T23:53:31.000Z"
	},
	{
		"id" : 1215,
		"verb_id" : 30,
		"tense" : "presente",
		"mood" : "indicative",
		"person" : "3sg",
		"number" : "sg",
		"conjugated_form" : "ვაჭრობს",
		"normalized_form" : "ვაჭრობს",
		"morphemes" : "[\"ვაჭრ\", \"ობ\", \"ს\"]",
		"notes" : null,
		"created_at" : "2025-08-29T23:53:31.000Z"
	},
	{
		"id" : 1216,
		"verb_id" : 30,
		"tense" : "presente",
		"mood" : "indicative",
		"person" : "1pl",
		"number" : "pl",
		"conjugated_form" : "ვვაჭრობთ",
		"normalized_form" : "ვვაჭრობთ",
		"morphemes" : "[\"ვ\", \"ვაჭრ\", \"ობ\", \"თ\"]",
		"notes" : null,
		"created_at" : "2025-08-29T23:53:31.000Z"
	},
	{
		"id" : 1217,
		"verb_id" : 30,
		"tense" : "presente",
		"mood" : "indicative",
		"person" : "2pl",
		"number" : "pl",
		"conjugated_form" : "ვაჭრობთ",
		"normalized_form" : "ვაჭრობთ",
		"morphemes" : "[\"ვაჭრ\", \"ობ\", \"თ\"]",
		"notes" : null,
		"created_at" : "2025-08-29T23:53:31.000Z"
	},
	{
		"id" : 1218,
		"verb_id" : 30,
		"tense" : "presente",
		"mood" : "indicative",
		"person" : "3pl",
		"number" : "pl",
		"conjugated_form" : "ვაჭრობენ",
		"normalized_form" : "ვაჭრობენ",
		"morphemes" : "[\"ვაჭრ\", \"ობ\", \"ენ\"]",
		"notes" : null,
		"created_at" : "2025-08-29T23:53:31.000Z"
	},
	{
		"id" : 1219,
		"verb_id" : 30,
		"tense" : "imperfect",
		"mood" : "indicative",
		"person" : "1sg",
		"number" : "sg",
		"conjugated_form" : "ვვაჭრობდი",
		"normalized_form" : "ვვაჭრობდი",
		"morphemes" : "[\"ვ\", \"ვაჭრ\", \"ობ\", \"დ\", \"ი\"]",
		"notes" : null,
		"created_at" : "2025-08-29T23:53:31.000Z"
	},
	{
		"id" : 1220,
		"verb_id" : 30,
		"tense" : "imperfect",
		"mood" : "indicative",
		"person" : "2sg",
		"number" : "sg",
		"conjugated_form" : "ვაჭრობდი",
		"normalized_form" : "ვაჭრობდი",
		"morphemes" : "[\"ვაჭრ\", \"ობ\", \"დ\", \"ი\"]",
		"notes" : null,
		"created_at" : "2025-08-29T23:53:31.000Z"
	},
	{
		"id" : 1221,
		"verb_id" : 30,
		"tense" : "imperfect",
		"mood" : "indicative",
		"person" : "3sg",
		"number" : "sg",
		"conjugated_form" : "ვაჭრობდა",
		"normalized_form" : "ვაჭრობდა",
		"morphemes" : "[\"ვაჭრ\", \"ობ\", \"დ\", \"ა\"]",
		"notes" : null,
		"created_at" : "2025-08-29T23:53:31.000Z"
	},
	{
		"id" : 1222,
		"verb_id" : 30,
		"tense" : "imperfect",
		"mood" : "indicative",
		"person" : "1pl",
		"number" : "pl",
		"conjugated_form" : "ვვაჭრობდით",
		"normalized_form" : "ვვაჭრობდით",
		"morphemes" : "[\"ვ\", \"ვაჭრ\", \"ობ\", \"დ\", \"ით\"]",
		"notes" : null,
		"created_at" : "2025-08-29T23:53:31.000Z"
	},
	{
		"id" : 1223,
		"verb_id" : 30,
		"tense" : "imperfect",
		"mood" : "indicative",
		"person" : "2pl",
		"number" : "pl",
		"conjugated_form" : "ვაჭრობდით",
		"normalized_form" : "ვაჭრობდით",
		"morphemes" : "[\"ვაჭრ\", \"ობ\", \"დ\", \"ით\"]",
		"notes" : null,
		"created_at" : "2025-08-29T23:53:31.000Z"
	},
	{
		"id" : 1224,
		"verb_id" : 30,
		"tense" : "imperfect",
		"mood" : "indicative",
		"person" : "3pl",
		"number" : "pl",
		"conjugated_form" : "ვაჭრობდნენ",
		"normalized_form" : "ვაჭრობდნენ",
		"morphemes" : "[\"ვაჭრ\", \"ობ\", \"დ\", \"ნენ\"]",
		"notes" : null,
		"created_at" : "2025-08-29T23:53:31.000Z"
	},
	{
		"id" : 1225,
		"verb_id" : 30,
		"tense" : "present",
		"mood" : "subjunctive",
		"person" : "1sg",
		"number" : "sg",
		"conjugated_form" : "ვვაჭრობდე",
		"normalized_form" : "ვვაჭრობდე",
		"morphemes" : "[\"ვ\", \"ვაჭრ\", \"ობ\", \"დ\", \"ე\"]",
		"notes" : null,
		"created_at" : "2025-08-29T23:53:31.000Z"
	},
	{
		"id" : 1226,
		"verb_id" : 30,
		"tense" : "present",
		"mood" : "subjunctive",
		"person" : "2sg",
		"number" : "sg",
		"conjugated_form" : "ვაჭრობდე",
		"normalized_form" : "ვაჭრობდე",
		"morphemes" : "[\"ვაჭრ\", \"ობ\", \"დ\", \"ე\"]",
		"notes" : null,
		"created_at" : "2025-08-29T23:53:31.000Z"
	},
	{
		"id" : 1227,
		"verb_id" : 30,
		"tense" : "present",
		"mood" : "subjunctive",
		"person" : "3sg",
		"number" : "sg",
		"conjugated_form" : "ვაჭრობდეს",
		"normalized_form" : "ვაჭრობდეს",
		"morphemes" : "[\"ვაჭრ\", \"ობ\", \"დ\", \"ეს\"]",
		"notes" : null,
		"created_at" : "2025-08-29T23:53:31.000Z"
	},
	{
		"id" : 1228,
		"verb_id" : 30,
		"tense" : "present",
		"mood" : "subjunctive",
		"person" : "1pl",
		"number" : "pl",
		"conjugated_form" : "ვვაჭრობდეთ",
		"normalized_form" : "ვვაჭრობდეთ",
		"morphemes" : "[\"ვ\", \"ვაჭრ\", \"ობ\", \"დ\", \"ეთ\"]",
		"notes" : null,
		"created_at" : "2025-08-29T23:53:31.000Z"
	},
	{
		"id" : 1229,
		"verb_id" : 30,
		"tense" : "present",
		"mood" : "subjunctive",
		"person" : "2pl",
		"number" : "pl",
		"conjugated_form" : "ვაჭრობდეთ",
		"normalized_form" : "ვაჭრობდეთ",
		"morphemes" : "[\"ვაჭრ\", \"ობ\", \"დ\", \"ეთ\"]",
		"notes" : null,
		"created_at" : "2025-08-29T23:53:31.000Z"
	},
	{
		"id" : 1230,
		"verb_id" : 30,
		"tense" : "present",
		"mood" : "subjunctive",
		"person" : "3pl",
		"number" : "pl",
		"conjugated_form" : "ვაჭრობდნენ",
		"normalized_form" : "ვაჭრობდნენ",
		"morphemes" : "[\"ვაჭრ\", \"ობ\", \"დ\", \"ნენ\"]",
		"notes" : null,
		"created_at" : "2025-08-29T23:53:31.000Z"
	},
	{
		"id" : 1231,
		"verb_id" : 30,
		"tense" : "future",
		"mood" : "indicative",
		"person" : "1sg",
		"number" : "sg",
		"conjugated_form" : "ვივაჭრებ",
		"normalized_form" : "ვივაჭრებ",
		"morphemes" : "[\"ვ\", \"ი\", \"ვაჭრ\", \"ებ\"]",
		"notes" : null,
		"created_at" : "2025-08-29T23:53:31.000Z"
	},
	{
		"id" : 1232,
		"verb_id" : 30,
		"tense" : "future",
		"mood" : "indicative",
		"person" : "2sg",
		"number" : "sg",
		"conjugated_form" : "ივაჭრებ",
		"normalized_form" : "ივაჭრებ",
		"morphemes" : "[\"ი\", \"ვაჭრ\", \"ებ\"]",
		"notes" : null,
		"created_at" : "2025-08-29T23:53:31.000Z"
	},
	{
		"id" : 1233,
		"verb_id" : 30,
		"tense" : "future",
		"mood" : "indicative",
		"person" : "3sg",
		"number" : "sg",
		"conjugated_form" : "ივაჭრებს",
		"normalized_form" : "ივაჭრებს",
		"morphemes" : "[\"ი\", \"ვაჭრ\", \"ებ\", \"ს\"]",
		"notes" : null,
		"created_at" : "2025-08-29T23:53:31.000Z"
	},
	{
		"id" : 1234,
		"verb_id" : 30,
		"tense" : "future",
		"mood" : "indicative",
		"person" : "1pl",
		"number" : "pl",
		"conjugated_form" : "ვივაჭრებთ",
		"normalized_form" : "ვივაჭრებთ",
		"morphemes" : "[\"ვ\", \"ი\", \"ვაჭრ\", \"ებ\", \"თ\"]",
		"notes" : null,
		"created_at" : "2025-08-29T23:53:31.000Z"
	},
	{
		"id" : 1235,
		"verb_id" : 30,
		"tense" : "future",
		"mood" : "indicative",
		"person" : "2pl",
		"number" : "pl",
		"conjugated_form" : "ივაჭრებთ",
		"normalized_form" : "ივაჭრებთ",
		"morphemes" : "[\"ი\", \"ვაჭრ\", \"ებ\", \"თ\"]",
		"notes" : null,
		"created_at" : "2025-08-29T23:53:31.000Z"
	},
	{
		"id" : 1236,
		"verb_id" : 30,
		"tense" : "future",
		"mood" : "indicative",
		"person" : "3pl",
		"number" : "pl",
		"conjugated_form" : "ივაჭრებენ",
		"normalized_form" : "ივაჭრებენ",
		"morphemes" : "[\"ი\", \"ვაჭრ\", \"ებ\", \"ენ\"]",
		"notes" : null,
		"created_at" : "2025-08-29T23:53:31.000Z"
	},
	{
		"id" : 1237,
		"verb_id" : 30,
		"tense" : "conditional",
		"mood" : "conditional",
		"person" : "1sg",
		"number" : "sg",
		"conjugated_form" : "ვივაჭრებდი",
		"normalized_form" : "ვივაჭრებდი",
		"morphemes" : "[\"ვ\", \"ი\", \"ვაჭრ\", \"ებ\", \"დ\", \"ი\"]",
		"notes" : null,
		"created_at" : "2025-08-29T23:53:31.000Z"
	},
	{
		"id" : 1238,
		"verb_id" : 30,
		"tense" : "conditional",
		"mood" : "conditional",
		"person" : "2sg",
		"number" : "sg",
		"conjugated_form" : "ივაჭრებდი",
		"normalized_form" : "ივაჭრებდი",
		"morphemes" : "[\"ი\", \"ვაჭრ\", \"ებ\", \"დ\", \"ი\"]",
		"notes" : null,
		"created_at" : "2025-08-29T23:53:31.000Z"
	},
	{
		"id" : 1239,
		"verb_id" : 30,
		"tense" : "conditional",
		"mood" : "conditional",
		"person" : "3sg",
		"number" : "sg",
		"conjugated_form" : "ივაჭრებდა",
		"normalized_form" : "ივაჭრებდა",
		"morphemes" : "[\"ი\", \"ვაჭრ\", \"ებ\", \"დ\", \"ა\"]",
		"notes" : null,
		"created_at" : "2025-08-29T23:53:31.000Z"
	},
	{
		"id" : 1240,
		"verb_id" : 30,
		"tense" : "conditional",
		"mood" : "conditional",
		"person" : "1pl",
		"number" : "pl",
		"conjugated_form" : "ვივაჭრებდით",
		"normalized_form" : "ვივაჭრებდით",
		"morphemes" : "[\"ვ\", \"ი\", \"ვაჭრ\", \"ებ\", \"დ\", \"ით\"]",
		"notes" : null,
		"created_at" : "2025-08-29T23:53:31.000Z"
	},
	{
		"id" : 1241,
		"verb_id" : 30,
		"tense" : "conditional",
		"mood" : "conditional",
		"person" : "2pl",
		"number" : "pl",
		"conjugated_form" : "ივაჭრებდით",
		"normalized_form" : "ივაჭრებდით",
		"morphemes" : "[\"ი\", \"ვაჭრ\", \"ებ\", \"დ\", \"ით\"]",
		"notes" : null,
		"created_at" : "2025-08-29T23:53:31.000Z"
	},
	{
		"id" : 1242,
		"verb_id" : 30,
		"tense" : "conditional",
		"mood" : "conditional",
		"person" : "3pl",
		"number" : "pl",
		"conjugated_form" : "ივაჭრებდნენ",
		"normalized_form" : "ივაჭრებდნენ",
		"morphemes" : "[\"ი\", \"ვაჭრ\", \"ებ\", \"დ\", \"ნენ\"]",
		"notes" : null,
		"created_at" : "2025-08-29T23:53:31.000Z"
	},
	{
		"id" : 1243,
		"verb_id" : 30,
		"tense" : "future",
		"mood" : "subjunctive",
		"person" : "1sg",
		"number" : "sg",
		"conjugated_form" : "ვივაჭრებდე",
		"normalized_form" : "ვივაჭრებდე",
		"morphemes" : "[\"ვ\", \"ი\", \"ვაჭრ\", \"ებ\", \"დ\", \"ე\"]",
		"notes" : null,
		"created_at" : "2025-08-29T23:53:31.000Z"
	},
	{
		"id" : 1244,
		"verb_id" : 30,
		"tense" : "future",
		"mood" : "subjunctive",
		"person" : "2sg",
		"number" : "sg",
		"conjugated_form" : "ივაჭრებდე",
		"normalized_form" : "ივაჭრებდე",
		"morphemes" : "[\"ი\", \"ვაჭრ\", \"ებ\", \"დ\", \"ე\"]",
		"notes" : null,
		"created_at" : "2025-08-29T23:53:31.000Z"
	},
	{
		"id" : 1245,
		"verb_id" : 30,
		"tense" : "future",
		"mood" : "subjunctive",
		"person" : "3sg",
		"number" : "sg",
		"conjugated_form" : "ივაჭრებდეს",
		"normalized_form" : "ივაჭრებდეს",
		"morphemes" : "[\"ი\", \"ვაჭრ\", \"ებ\", \"დ\", \"ეს\"]",
		"notes" : null,
		"created_at" : "2025-08-29T23:53:31.000Z"
	},
	{
		"id" : 1246,
		"verb_id" : 30,
		"tense" : "future",
		"mood" : "subjunctive",
		"person" : "1pl",
		"number" : "pl",
		"conjugated_form" : "ვივაჭრებდეთ",
		"normalized_form" : "ვივაჭრებდეთ",
		"morphemes" : "[\"ვ\", \"ი\", \"ვაჭრ\", \"ებ\", \"დ\", \"ეთ\"]",
		"notes" : null,
		"created_at" : "2025-08-29T23:53:31.000Z"
	},
	{
		"id" : 1247,
		"verb_id" : 30,
		"tense" : "future",
		"mood" : "subjunctive",
		"person" : "2pl",
		"number" : "pl",
		"conjugated_form" : "ივაჭრებდეთ",
		"normalized_form" : "ივაჭრებდეთ",
		"morphemes" : "[\"ი\", \"ვაჭრ\", \"ებ\", \"დ\", \"ეთ\"]",
		"notes" : null,
		"created_at" : "2025-08-29T23:53:31.000Z"
	},
	{
		"id" : 1248,
		"verb_id" : 30,
		"tense" : "future",
		"mood" : "subjunctive",
		"person" : "3pl",
		"number" : "pl",
		"conjugated_form" : "ივაჭრებდნენ",
		"normalized_form" : "ივაჭრებდნენ",
		"morphemes" : "[\"ი\", \"ვაჭრ\", \"ებ\", \"დ\", \"ნენ\"]",
		"notes" : null,
		"created_at" : "2025-08-29T23:53:31.000Z"
	},
	{
		"id" : 1249,
		"verb_id" : 30,
		"tense" : "aorist",
		"mood" : "aorist",
		"person" : "1sg",
		"number" : "sg",
		"conjugated_form" : "ვივაჭრე",
		"normalized_form" : "ვივაჭრე",
		"morphemes" : "[\"ვ\", \"ი\", \"ვაჭრ\", \"ე\"]",
		"notes" : null,
		"created_at" : "2025-08-29T23:53:31.000Z"
	},
	{
		"id" : 1250,
		"verb_id" : 30,
		"tense" : "aorist",
		"mood" : "aorist",
		"person" : "2sg",
		"number" : "sg",
		"conjugated_form" : "ივაჭრე",
		"normalized_form" : "ივაჭრე",
		"morphemes" : "[\"ი\", \"ვაჭრ\", \"ე\"]",
		"notes" : null,
		"created_at" : "2025-08-29T23:53:31.000Z"
	},
	{
		"id" : 1251,
		"verb_id" : 30,
		"tense" : "aorist",
		"mood" : "aorist",
		"person" : "3sg",
		"number" : "sg",
		"conjugated_form" : "ივაჭრა",
		"normalized_form" : "ივაჭრა",
		"morphemes" : "[\"ი\", \"ვაჭრ\", \"ა\"]",
		"notes" : null,
		"created_at" : "2025-08-29T23:53:31.000Z"
	},
	{
		"id" : 1252,
		"verb_id" : 30,
		"tense" : "aorist",
		"mood" : "aorist",
		"person" : "1pl",
		"number" : "pl",
		"conjugated_form" : "ვივაჭრეთ",
		"normalized_form" : "ვივაჭრეთ",
		"morphemes" : "[\"ვ\", \"ი\", \"ვაჭრ\", \"ეთ\"]",
		"notes" : null,
		"created_at" : "2025-08-29T23:53:31.000Z"
	},
	{
		"id" : 1253,
		"verb_id" : 30,
		"tense" : "aorist",
		"mood" : "aorist",
		"person" : "2pl",
		"number" : "pl",
		"conjugated_form" : "ივაჭრეთ",
		"normalized_form" : "ივაჭრეთ",
		"morphemes" : "[\"ი\", \"ვაჭრ\", \"ეთ\"]",
		"notes" : null,
		"created_at" : "2025-08-29T23:53:31.000Z"
	},
	{
		"id" : 1254,
		"verb_id" : 30,
		"tense" : "aorist",
		"mood" : "aorist",
		"person" : "3pl",
		"number" : "pl",
		"conjugated_form" : "ივაჭრეს",
		"normalized_form" : "ივაჭრეს",
		"morphemes" : "[\"ი\", \"ვაჭრ\", \"ეს\"]",
		"notes" : null,
		"created_at" : "2025-08-29T23:53:31.000Z"
	},
	{
		"id" : 1255,
		"verb_id" : 30,
		"tense" : "optative",
		"mood" : "optative",
		"person" : "1sg",
		"number" : "sg",
		"conjugated_form" : "ვივაჭრო",
		"normalized_form" : "ვივაჭრო",
		"morphemes" : "[\"ვ\", \"ი\", \"ვაჭრ\", \"ო\"]",
		"notes" : null,
		"created_at" : "2025-08-29T23:53:31.000Z"
	},
	{
		"id" : 1256,
		"verb_id" : 30,
		"tense" : "optative",
		"mood" : "optative",
		"person" : "2sg",
		"number" : "sg",
		"conjugated_form" : "ივაჭრო",
		"normalized_form" : "ივაჭრო",
		"morphemes" : "[\"ი\", \"ვაჭრ\", \"ო\"]",
		"notes" : null,
		"created_at" : "2025-08-29T23:53:31.000Z"
	},
	{
		"id" : 1257,
		"verb_id" : 30,
		"tense" : "optative",
		"mood" : "optative",
		"person" : "3sg",
		"number" : "sg",
		"conjugated_form" : "ივაჭროს",
		"normalized_form" : "ივაჭროს",
		"morphemes" : "[\"ი\", \"ვაჭრ\", \"ოს\"]",
		"notes" : null,
		"created_at" : "2025-08-29T23:53:31.000Z"
	},
	{
		"id" : 1258,
		"verb_id" : 30,
		"tense" : "optative",
		"mood" : "optative",
		"person" : "1pl",
		"number" : "pl",
		"conjugated_form" : "ვივაჭროთ",
		"normalized_form" : "ვივაჭროთ",
		"morphemes" : "[\"ვ\", \"ი\", \"ვაჭრ\", \"ოთ\"]",
		"notes" : null,
		"created_at" : "2025-08-29T23:53:31.000Z"
	},
	{
		"id" : 1259,
		"verb_id" : 30,
		"tense" : "optative",
		"mood" : "optative",
		"person" : "2pl",
		"number" : "pl",
		"conjugated_form" : "ივაჭროთ",
		"normalized_form" : "ივაჭროთ",
		"morphemes" : "[\"ი\", \"ვაჭრ\", \"ოთ\"]",
		"notes" : null,
		"created_at" : "2025-08-29T23:53:31.000Z"
	},
	{
		"id" : 1260,
		"verb_id" : 30,
		"tense" : "optative",
		"mood" : "optative",
		"person" : "3pl",
		"number" : "pl",
		"conjugated_form" : "ივაჭრონ",
		"normalized_form" : "ივაჭრონ",
		"morphemes" : "[\"ი\", \"ვაჭრ\", \"ონ\"]",
		"notes" : null,
		"created_at" : "2025-08-29T23:53:31.000Z"
	},
	{
		"id" : 1261,
		"verb_id" : 30,
		"tense" : "perfect",
		"mood" : "indicative",
		"person" : "1sg",
		"number" : "sg",
		"conjugated_form" : "მივაჭრია",
		"normalized_form" : "მივაჭრია",
		"morphemes" : "[\"მი\", \"ვაჭრ\", \"ია\"]",
		"notes" : null,
		"created_at" : "2025-08-29T23:53:31.000Z"
	},
	{
		"id" : 1262,
		"verb_id" : 30,
		"tense" : "perfect",
		"mood" : "indicative",
		"person" : "2sg",
		"number" : "sg",
		"conjugated_form" : "გივაჭრია",
		"normalized_form" : "გივაჭრია",
		"morphemes" : "[\"გი\", \"ვაჭრ\", \"ია\"]",
		"notes" : null,
		"created_at" : "2025-08-29T23:53:31.000Z"
	},
	{
		"id" : 1263,
		"verb_id" : 30,
		"tense" : "perfect",
		"mood" : "indicative",
		"person" : "3sg",
		"number" : "sg",
		"conjugated_form" : "უვაჭრია",
		"normalized_form" : "უვაჭრია",
		"morphemes" : "[\"უ\", \"ვაჭრ\", \"ია\"]",
		"notes" : null,
		"created_at" : "2025-08-29T23:53:31.000Z"
	},
	{
		"id" : 1264,
		"verb_id" : 30,
		"tense" : "perfect",
		"mood" : "indicative",
		"person" : "1pl",
		"number" : "pl",
		"conjugated_form" : "გვივაჭრია",
		"normalized_form" : "გვივაჭრია",
		"morphemes" : "[\"გვი\", \"ვაჭრ\", \"ია\"]",
		"notes" : null,
		"created_at" : "2025-08-29T23:53:31.000Z"
	},
	{
		"id" : 1265,
		"verb_id" : 30,
		"tense" : "perfect",
		"mood" : "indicative",
		"person" : "2pl",
		"number" : "pl",
		"conjugated_form" : "გივაჭრიათ",
		"normalized_form" : "გივაჭრიათ",
		"morphemes" : "[\"გი\", \"ვაჭრ\", \"იათ\"]",
		"notes" : null,
		"created_at" : "2025-08-29T23:53:31.000Z"
	},
	{
		"id" : 1266,
		"verb_id" : 30,
		"tense" : "perfect",
		"mood" : "indicative",
		"person" : "3pl",
		"number" : "pl",
		"conjugated_form" : "უვაჭრიათ",
		"normalized_form" : "უვაჭრიათ",
		"morphemes" : "[\"უ\", \"ვაჭრ\", \"იათ\"]",
		"notes" : null,
		"created_at" : "2025-08-29T23:53:31.000Z"
	},
	{
		"id" : 1267,
		"verb_id" : 30,
		"tense" : "pluperfect",
		"mood" : "indicative",
		"person" : "1sg",
		"number" : "sg",
		"conjugated_form" : "მევაჭრა",
		"normalized_form" : "მევაჭრა",
		"morphemes" : "[\"მე\", \"ვაჭრ\", \"ა\"]",
		"notes" : null,
		"created_at" : "2025-08-29T23:53:31.000Z"
	},
	{
		"id" : 1268,
		"verb_id" : 30,
		"tense" : "pluperfect",
		"mood" : "indicative",
		"person" : "2sg",
		"number" : "sg",
		"conjugated_form" : "გევაჭრა",
		"normalized_form" : "გევაჭრა",
		"morphemes" : "[\"გე\", \"ვაჭრ\", \"ა\"]",
		"notes" : null,
		"created_at" : "2025-08-29T23:53:31.000Z"
	},
	{
		"id" : 1269,
		"verb_id" : 30,
		"tense" : "pluperfect",
		"mood" : "indicative",
		"person" : "3sg",
		"number" : "sg",
		"conjugated_form" : "ევაჭრა",
		"normalized_form" : "ევაჭრა",
		"morphemes" : "[\"ე\", \"ვაჭრ\", \"ა\"]",
		"notes" : null,
		"created_at" : "2025-08-29T23:53:31.000Z"
	},
	{
		"id" : 1270,
		"verb_id" : 30,
		"tense" : "pluperfect",
		"mood" : "indicative",
		"person" : "1pl",
		"number" : "pl",
		"conjugated_form" : "გვევაჭრა",
		"normalized_form" : "გვევაჭრა",
		"morphemes" : "[\"გვე\", \"ვაჭრ\", \"ა\"]",
		"notes" : null,
		"created_at" : "2025-08-29T23:53:31.000Z"
	},
	{
		"id" : 1271,
		"verb_id" : 30,
		"tense" : "pluperfect",
		"mood" : "indicative",
		"person" : "2pl",
		"number" : "pl",
		"conjugated_form" : "გევაჭრათ",
		"normalized_form" : "გევაჭრათ",
		"morphemes" : "[\"გე\", \"ვაჭრ\", \"ათ\"]",
		"notes" : null,
		"created_at" : "2025-08-29T23:53:31.000Z"
	},
	{
		"id" : 1272,
		"verb_id" : 30,
		"tense" : "pluperfect",
		"mood" : "indicative",
		"person" : "3pl",
		"number" : "pl",
		"conjugated_form" : "ევაჭრათ",
		"normalized_form" : "ევაჭრათ",
		"morphemes" : "[\"ე\", \"ვაჭრ\", \"ათ\"]",
		"notes" : null,
		"created_at" : "2025-08-29T23:53:31.000Z"
	},
	{
		"id" : 1273,
		"verb_id" : 31,
		"tense" : "presente",
		"mood" : "indicative",
		"person" : "1sg",
		"number" : "sg",
		"conjugated_form" : "ვეძებ",
		"normalized_form" : "ვეძებ",
		"morphemes" : "[\"ვ\", \"ძებ\"]",
		"notes" : null,
		"created_at" : "2025-08-29T23:58:32.000Z"
	},
	{
		"id" : 1274,
		"verb_id" : 31,
		"tense" : "presente",
		"mood" : "indicative",
		"person" : "2sg",
		"number" : "sg",
		"conjugated_form" : "ეძებ",
		"normalized_form" : "ეძებ",
		"morphemes" : "[\"ძებ\"]",
		"notes" : null,
		"created_at" : "2025-08-29T23:58:32.000Z"
	},
	{
		"id" : 1275,
		"verb_id" : 31,
		"tense" : "presente",
		"mood" : "indicative",
		"person" : "3sg",
		"number" : "sg",
		"conjugated_form" : "ეძებს",
		"normalized_form" : "ეძებს",
		"morphemes" : "[\"ძებ\", \"ს\"]",
		"notes" : null,
		"created_at" : "2025-08-29T23:58:32.000Z"
	},
	{
		"id" : 1276,
		"verb_id" : 31,
		"tense" : "presente",
		"mood" : "indicative",
		"person" : "1pl",
		"number" : "pl",
		"conjugated_form" : "ვეძებთ",
		"normalized_form" : "ვეძებთ",
		"morphemes" : "[\"ვ\", \"ძებ\", \"თ\"]",
		"notes" : null,
		"created_at" : "2025-08-29T23:58:32.000Z"
	},
	{
		"id" : 1277,
		"verb_id" : 31,
		"tense" : "presente",
		"mood" : "indicative",
		"person" : "2pl",
		"number" : "pl",
		"conjugated_form" : "ეძებთ",
		"normalized_form" : "ეძებთ",
		"morphemes" : "[\"ძებ\", \"თ\"]",
		"notes" : null,
		"created_at" : "2025-08-29T23:58:32.000Z"
	},
	{
		"id" : 1278,
		"verb_id" : 31,
		"tense" : "presente",
		"mood" : "indicative",
		"person" : "3pl",
		"number" : "pl",
		"conjugated_form" : "ეძებენ",
		"normalized_form" : "ეძებენ",
		"morphemes" : "[\"ძებ\", \"ენ\"]",
		"notes" : null,
		"created_at" : "2025-08-29T23:58:32.000Z"
	},
	{
		"id" : 1279,
		"verb_id" : 31,
		"tense" : "imperfect",
		"mood" : "indicative",
		"person" : "1sg",
		"number" : "sg",
		"conjugated_form" : "ვეძებდი",
		"normalized_form" : "ვეძებდი",
		"morphemes" : "[\"ვ\", \"ძებ\", \"დ\", \"ი\"]",
		"notes" : null,
		"created_at" : "2025-08-29T23:58:32.000Z"
	},
	{
		"id" : 1280,
		"verb_id" : 31,
		"tense" : "imperfect",
		"mood" : "indicative",
		"person" : "2sg",
		"number" : "sg",
		"conjugated_form" : "ეძებდი",
		"normalized_form" : "ეძებდი",
		"morphemes" : "[\"ძებ\", \"დ\", \"ი\"]",
		"notes" : null,
		"created_at" : "2025-08-29T23:58:32.000Z"
	},
	{
		"id" : 1281,
		"verb_id" : 31,
		"tense" : "imperfect",
		"mood" : "indicative",
		"person" : "3sg",
		"number" : "sg",
		"conjugated_form" : "ეძებდა",
		"normalized_form" : "ეძებდა",
		"morphemes" : "[\"ძებ\", \"დ\", \"ა\"]",
		"notes" : null,
		"created_at" : "2025-08-29T23:58:32.000Z"
	},
	{
		"id" : 1282,
		"verb_id" : 31,
		"tense" : "imperfect",
		"mood" : "indicative",
		"person" : "1pl",
		"number" : "pl",
		"conjugated_form" : "ევძებდით",
		"normalized_form" : "ევძებდით",
		"morphemes" : "[\"ვ\", \"ძებ\", \"დ\", \"ით\"]",
		"notes" : null,
		"created_at" : "2025-08-29T23:58:32.000Z"
	},
	{
		"id" : 1283,
		"verb_id" : 31,
		"tense" : "imperfect",
		"mood" : "indicative",
		"person" : "2pl",
		"number" : "pl",
		"conjugated_form" : "ეძებდით",
		"normalized_form" : "ეძებდით",
		"morphemes" : "[\"ძებ\", \"დ\", \"ით\"]",
		"notes" : null,
		"created_at" : "2025-08-29T23:58:32.000Z"
	},
	{
		"id" : 1284,
		"verb_id" : 31,
		"tense" : "imperfect",
		"mood" : "indicative",
		"person" : "3pl",
		"number" : "pl",
		"conjugated_form" : "ეძებდნენ",
		"normalized_form" : "ეძებდნენ",
		"morphemes" : "[\"ძებ\", \"დ\", \"ნენ\"]",
		"notes" : null,
		"created_at" : "2025-08-29T23:58:32.000Z"
	},
	{
		"id" : 1285,
		"verb_id" : 31,
		"tense" : "present",
		"mood" : "subjunctive",
		"person" : "1sg",
		"number" : "sg",
		"conjugated_form" : "ვეძებდე",
		"normalized_form" : "ვეძებდე",
		"morphemes" : "[\"ვ\", \"ძებ\", \"დ\", \"ე\"]",
		"notes" : null,
		"created_at" : "2025-08-29T23:58:32.000Z"
	},
	{
		"id" : 1286,
		"verb_id" : 31,
		"tense" : "present",
		"mood" : "subjunctive",
		"person" : "2sg",
		"number" : "sg",
		"conjugated_form" : "ეძებდე",
		"normalized_form" : "ეძებდე",
		"morphemes" : "[\"ძებ\", \"დ\", \"ე\"]",
		"notes" : null,
		"created_at" : "2025-08-29T23:58:32.000Z"
	},
	{
		"id" : 1287,
		"verb_id" : 31,
		"tense" : "present",
		"mood" : "subjunctive",
		"person" : "3sg",
		"number" : "sg",
		"conjugated_form" : "ეძებდეს",
		"normalized_form" : "ეძებდეს",
		"morphemes" : "[\"ძებ\", \"დ\", \"ეს\"]",
		"notes" : null,
		"created_at" : "2025-08-29T23:58:32.000Z"
	},
	{
		"id" : 1288,
		"verb_id" : 31,
		"tense" : "present",
		"mood" : "subjunctive",
		"person" : "1pl",
		"number" : "pl",
		"conjugated_form" : "ვეძებდეთ",
		"normalized_form" : "ვეძებდეთ",
		"morphemes" : "[\"ვ\", \"ძებ\", \"დ\", \"ეთ\"]",
		"notes" : null,
		"created_at" : "2025-08-29T23:58:32.000Z"
	},
	{
		"id" : 1289,
		"verb_id" : 31,
		"tense" : "present",
		"mood" : "subjunctive",
		"person" : "2pl",
		"number" : "pl",
		"conjugated_form" : "ეძებდეთ",
		"normalized_form" : "ეძებდეთ",
		"morphemes" : "[\"ძებ\", \"დ\", \"ეთ\"]",
		"notes" : null,
		"created_at" : "2025-08-29T23:58:32.000Z"
	},
	{
		"id" : 1290,
		"verb_id" : 31,
		"tense" : "present",
		"mood" : "subjunctive",
		"person" : "3pl",
		"number" : "pl",
		"conjugated_form" : "ეძებდნენ",
		"normalized_form" : "ეძებდნენ",
		"morphemes" : "[\"ძებ\", \"დ\", \"ნენ\"]",
		"notes" : null,
		"created_at" : "2025-08-29T23:58:32.000Z"
	},
	{
		"id" : 1291,
		"verb_id" : 31,
		"tense" : "future",
		"mood" : "indicative",
		"person" : "1sg",
		"number" : "sg",
		"conjugated_form" : "მოვძებნი",
		"normalized_form" : "მოვძებნი",
		"morphemes" : "[\"მო\", \"ვ\", \"ძებ\", \"ნი\"]",
		"notes" : null,
		"created_at" : "2025-08-29T23:58:32.000Z"
	},
	{
		"id" : 1292,
		"verb_id" : 31,
		"tense" : "future",
		"mood" : "indicative",
		"person" : "2sg",
		"number" : "sg",
		"conjugated_form" : "მოძებნი",
		"normalized_form" : "მოძებნი",
		"morphemes" : "[\"მო\", \"ძებ\", \"ნი\"]",
		"notes" : null,
		"created_at" : "2025-08-29T23:58:32.000Z"
	},
	{
		"id" : 1293,
		"verb_id" : 31,
		"tense" : "future",
		"mood" : "indicative",
		"person" : "3sg",
		"number" : "sg",
		"conjugated_form" : "მოძებნის",
		"normalized_form" : "მოძებნის",
		"morphemes" : "[\"მო\", \"ძებ\", \"ნი\", \"ს\"]",
		"notes" : null,
		"created_at" : "2025-08-29T23:58:32.000Z"
	},
	{
		"id" : 1294,
		"verb_id" : 31,
		"tense" : "future",
		"mood" : "indicative",
		"person" : "1pl",
		"number" : "pl",
		"conjugated_form" : "მოვძებნით",
		"normalized_form" : "მოვძებნით",
		"morphemes" : "[\"მო\", \"ვ\", \"ძებ\", \"ნი\", \"თ\"]",
		"notes" : null,
		"created_at" : "2025-08-29T23:58:32.000Z"
	},
	{
		"id" : 1295,
		"verb_id" : 31,
		"tense" : "future",
		"mood" : "indicative",
		"person" : "2pl",
		"number" : "pl",
		"conjugated_form" : "მოძებნით",
		"normalized_form" : "მოძებნით",
		"morphemes" : "[\"მო\", \"ძებ\", \"ნი\", \"თ\"]",
		"notes" : null,
		"created_at" : "2025-08-29T23:58:32.000Z"
	},
	{
		"id" : 1296,
		"verb_id" : 31,
		"tense" : "future",
		"mood" : "indicative",
		"person" : "3pl",
		"number" : "pl",
		"conjugated_form" : "მოძებნიენ",
		"normalized_form" : "მოძებნიენ",
		"morphemes" : "[\"მო\", \"ძებ\", \"ნი\", \"ენ\"]",
		"notes" : null,
		"created_at" : "2025-08-29T23:58:32.000Z"
	},
	{
		"id" : 1297,
		"verb_id" : 31,
		"tense" : "conditional",
		"mood" : "conditional",
		"person" : "1sg",
		"number" : "sg",
		"conjugated_form" : "მოვძებნიდი",
		"normalized_form" : "მოვძებნიდი",
		"morphemes" : "[\"მო\", \"ვ\", \"ძებ\", \"ნი\", \"დ\", \"ი\"]",
		"notes" : null,
		"created_at" : "2025-08-29T23:58:32.000Z"
	},
	{
		"id" : 1298,
		"verb_id" : 31,
		"tense" : "conditional",
		"mood" : "conditional",
		"person" : "2sg",
		"number" : "sg",
		"conjugated_form" : "მოძებნიდი",
		"normalized_form" : "მოძებნიდი",
		"morphemes" : "[\"მო\", \"ძებ\", \"ნი\", \"დ\", \"ი\"]",
		"notes" : null,
		"created_at" : "2025-08-29T23:58:32.000Z"
	},
	{
		"id" : 1299,
		"verb_id" : 31,
		"tense" : "conditional",
		"mood" : "conditional",
		"person" : "3sg",
		"number" : "sg",
		"conjugated_form" : "მოძებნიდა",
		"normalized_form" : "მოძებნიდა",
		"morphemes" : "[\"მო\", \"ძებ\", \"ნი\", \"დ\", \"ა\"]",
		"notes" : null,
		"created_at" : "2025-08-29T23:58:32.000Z"
	},
	{
		"id" : 1300,
		"verb_id" : 31,
		"tense" : "conditional",
		"mood" : "conditional",
		"person" : "1pl",
		"number" : "pl",
		"conjugated_form" : "მოვძებნიდით",
		"normalized_form" : "მოვძებნიდით",
		"morphemes" : "[\"მო\", \"ვ\", \"ძებ\", \"ნი\", \"დ\", \"ით\"]",
		"notes" : null,
		"created_at" : "2025-08-29T23:58:32.000Z"
	},
	{
		"id" : 1301,
		"verb_id" : 31,
		"tense" : "conditional",
		"mood" : "conditional",
		"person" : "2pl",
		"number" : "pl",
		"conjugated_form" : "მოძებნიდით",
		"normalized_form" : "მოძებნიდით",
		"morphemes" : "[\"მო\", \"ძებ\", \"ნი\", \"დ\", \"ით\"]",
		"notes" : null,
		"created_at" : "2025-08-29T23:58:32.000Z"
	},
	{
		"id" : 1302,
		"verb_id" : 31,
		"tense" : "conditional",
		"mood" : "conditional",
		"person" : "3pl",
		"number" : "pl",
		"conjugated_form" : "მოძებნიდნენ",
		"normalized_form" : "მოძებნიდნენ",
		"morphemes" : "[\"მო\", \"ძებ\", \"ნი\", \"დ\", \"ნენ\"]",
		"notes" : null,
		"created_at" : "2025-08-29T23:58:32.000Z"
	},
	{
		"id" : 1303,
		"verb_id" : 31,
		"tense" : "future",
		"mood" : "subjunctive",
		"person" : "1sg",
		"number" : "sg",
		"conjugated_form" : "მოვძებნიდე",
		"normalized_form" : "მოვძებნიდე",
		"morphemes" : "[\"მო\", \"ვ\", \"ძებ\", \"ნი\", \"დ\", \"ე\"]",
		"notes" : null,
		"created_at" : "2025-08-29T23:58:32.000Z"
	},
	{
		"id" : 1304,
		"verb_id" : 31,
		"tense" : "future",
		"mood" : "subjunctive",
		"person" : "2sg",
		"number" : "sg",
		"conjugated_form" : "მოძებნიდე",
		"normalized_form" : "მოძებნიდე",
		"morphemes" : "[\"მო\", \"ძებ\", \"ნი\", \"დ\", \"ე\"]",
		"notes" : null,
		"created_at" : "2025-08-29T23:58:32.000Z"
	},
	{
		"id" : 1305,
		"verb_id" : 31,
		"tense" : "future",
		"mood" : "subjunctive",
		"person" : "3sg",
		"number" : "sg",
		"conjugated_form" : "მოძებნიდეს",
		"normalized_form" : "მოძებნიდეს",
		"morphemes" : "[\"მო\", \"ძებ\", \"ნი\", \"დ\", \"ეს\"]",
		"notes" : null,
		"created_at" : "2025-08-29T23:58:32.000Z"
	},
	{
		"id" : 1306,
		"verb_id" : 31,
		"tense" : "future",
		"mood" : "subjunctive",
		"person" : "1pl",
		"number" : "pl",
		"conjugated_form" : "მოვძებნიდეთ",
		"normalized_form" : "მოვძებნიდეთ",
		"morphemes" : "[\"მო\", \"ვ\", \"ძებ\", \"ნი\", \"დ\", \"ეთ\"]",
		"notes" : null,
		"created_at" : "2025-08-29T23:58:32.000Z"
	},
	{
		"id" : 1307,
		"verb_id" : 31,
		"tense" : "future",
		"mood" : "subjunctive",
		"person" : "2pl",
		"number" : "pl",
		"conjugated_form" : "მოძებნიდეთ",
		"normalized_form" : "მოძებნიდეთ",
		"morphemes" : "[\"მო\", \"ძებ\", \"ნი\", \"დ\", \"ეთ\"]",
		"notes" : null,
		"created_at" : "2025-08-29T23:58:32.000Z"
	},
	{
		"id" : 1308,
		"verb_id" : 31,
		"tense" : "future",
		"mood" : "subjunctive",
		"person" : "3pl",
		"number" : "pl",
		"conjugated_form" : "მოძებნიდნენ",
		"normalized_form" : "მოძებნიდნენ",
		"morphemes" : "[\"მო\", \"ძებ\", \"ნი\", \"დ\", \"ნენ\"]",
		"notes" : null,
		"created_at" : "2025-08-29T23:58:32.000Z"
	},
	{
		"id" : 1309,
		"verb_id" : 31,
		"tense" : "aorist",
		"mood" : "aorist",
		"person" : "1sg",
		"number" : "sg",
		"conjugated_form" : "მოვძებნე",
		"normalized_form" : "მოვძებნე",
		"morphemes" : "[\"მო\", \"ვ\", \"ძებ\", \"ე\"]",
		"notes" : null,
		"created_at" : "2025-08-29T23:58:32.000Z"
	},
	{
		"id" : 1310,
		"verb_id" : 31,
		"tense" : "aorist",
		"mood" : "aorist",
		"person" : "2sg",
		"number" : "sg",
		"conjugated_form" : "მოძებნე",
		"normalized_form" : "მოძებნე",
		"morphemes" : "[\"მო\", \"ძებ\", \"ე\"]",
		"notes" : null,
		"created_at" : "2025-08-29T23:58:32.000Z"
	},
	{
		"id" : 1311,
		"verb_id" : 31,
		"tense" : "aorist",
		"mood" : "aorist",
		"person" : "3sg",
		"number" : "sg",
		"conjugated_form" : "მოძებნა",
		"normalized_form" : "მოძებნა",
		"morphemes" : "[\"მო\", \"ძებ\", \"ა\"]",
		"notes" : null,
		"created_at" : "2025-08-29T23:58:32.000Z"
	},
	{
		"id" : 1312,
		"verb_id" : 31,
		"tense" : "aorist",
		"mood" : "aorist",
		"person" : "1pl",
		"number" : "pl",
		"conjugated_form" : "მოვძებნეთ",
		"normalized_form" : "მოვძებნეთ",
		"morphemes" : "[\"მო\", \"ვ\", \"ძებ\", \"ეთ\"]",
		"notes" : null,
		"created_at" : "2025-08-29T23:58:32.000Z"
	},
	{
		"id" : 1313,
		"verb_id" : 31,
		"tense" : "aorist",
		"mood" : "aorist",
		"person" : "2pl",
		"number" : "pl",
		"conjugated_form" : "მოძებნეთ",
		"normalized_form" : "მოძებნეთ",
		"morphemes" : "[\"მო\", \"ძებ\", \"ეთ\"]",
		"notes" : null,
		"created_at" : "2025-08-29T23:58:32.000Z"
	},
	{
		"id" : 1314,
		"verb_id" : 31,
		"tense" : "aorist",
		"mood" : "aorist",
		"person" : "3pl",
		"number" : "pl",
		"conjugated_form" : "მოძებნეს",
		"normalized_form" : "მოძებნეს",
		"morphemes" : "[\"მო\", \"ძებ\", \"ეს\"]",
		"notes" : null,
		"created_at" : "2025-08-29T23:58:32.000Z"
	},
	{
		"id" : 1315,
		"verb_id" : 31,
		"tense" : "optative",
		"mood" : "optative",
		"person" : "1sg",
		"number" : "sg",
		"conjugated_form" : "მოვძებნო",
		"normalized_form" : "მოვძებნო",
		"morphemes" : "[\"მო\", \"ვ\", \"ძებ\", \"ო\"]",
		"notes" : null,
		"created_at" : "2025-08-29T23:58:32.000Z"
	},
	{
		"id" : 1316,
		"verb_id" : 31,
		"tense" : "optative",
		"mood" : "optative",
		"person" : "2sg",
		"number" : "sg",
		"conjugated_form" : "მოძებნო",
		"normalized_form" : "მოძებნო",
		"morphemes" : "[\"მო\", \"ძებ\", \"ო\"]",
		"notes" : null,
		"created_at" : "2025-08-29T23:58:32.000Z"
	},
	{
		"id" : 1317,
		"verb_id" : 31,
		"tense" : "optative",
		"mood" : "optative",
		"person" : "3sg",
		"number" : "sg",
		"conjugated_form" : "მოძებნოს",
		"normalized_form" : "მოძებნოს",
		"morphemes" : "[\"მო\", \"ძებ\", \"ოს\"]",
		"notes" : null,
		"created_at" : "2025-08-29T23:58:32.000Z"
	},
	{
		"id" : 1318,
		"verb_id" : 31,
		"tense" : "optative",
		"mood" : "optative",
		"person" : "1pl",
		"number" : "pl",
		"conjugated_form" : "მოვძებნოთ",
		"normalized_form" : "მოვძებნოთ",
		"morphemes" : "[\"მო\", \"ვ\", \"ძებ\", \"ოთ\"]",
		"notes" : null,
		"created_at" : "2025-08-29T23:58:32.000Z"
	},
	{
		"id" : 1319,
		"verb_id" : 31,
		"tense" : "optative",
		"mood" : "optative",
		"person" : "2pl",
		"number" : "pl",
		"conjugated_form" : "მოძებნოთ",
		"normalized_form" : "მოძებნოთ",
		"morphemes" : "[\"მო\", \"ძებ\", \"ოთ\"]",
		"notes" : null,
		"created_at" : "2025-08-29T23:58:32.000Z"
	},
	{
		"id" : 1320,
		"verb_id" : 31,
		"tense" : "optative",
		"mood" : "optative",
		"person" : "3pl",
		"number" : "pl",
		"conjugated_form" : "მოძებნონ",
		"normalized_form" : "მოძებნონ",
		"morphemes" : "[\"მო\", \"ძებ\", \"ონ\"]",
		"notes" : null,
		"created_at" : "2025-08-29T23:58:32.000Z"
	},
	{
		"id" : 1321,
		"verb_id" : 31,
		"tense" : "perfect",
		"mood" : "indicative",
		"person" : "1sg",
		"number" : "sg",
		"conjugated_form" : "მომიძებნია",
		"normalized_form" : "მომიძებნია",
		"morphemes" : "[\"მო\", \"მი\", \"ძებ\", \"ია\"]",
		"notes" : null,
		"created_at" : "2025-08-29T23:58:32.000Z"
	},
	{
		"id" : 1322,
		"verb_id" : 31,
		"tense" : "perfect",
		"mood" : "indicative",
		"person" : "2sg",
		"number" : "sg",
		"conjugated_form" : "მოგიძებნია",
		"normalized_form" : "მოგიძებნია",
		"morphemes" : "[\"მო\", \"გი\", \"ძებ\", \"ია\"]",
		"notes" : null,
		"created_at" : "2025-08-29T23:58:32.000Z"
	},
	{
		"id" : 1323,
		"verb_id" : 31,
		"tense" : "perfect",
		"mood" : "indicative",
		"person" : "3sg",
		"number" : "sg",
		"conjugated_form" : "მოუძებნია",
		"normalized_form" : "მოუძებნია",
		"morphemes" : "[\"მო\", \"უ\", \"ძებ\", \"ია\"]",
		"notes" : null,
		"created_at" : "2025-08-29T23:58:32.000Z"
	},
	{
		"id" : 1324,
		"verb_id" : 31,
		"tense" : "perfect",
		"mood" : "indicative",
		"person" : "1pl",
		"number" : "pl",
		"conjugated_form" : "მოგვიძებნია",
		"normalized_form" : "მოგვიძებნია",
		"morphemes" : "[\"მო\", \"გვი\", \"ძებ\", \"ია\"]",
		"notes" : null,
		"created_at" : "2025-08-29T23:58:32.000Z"
	},
	{
		"id" : 1325,
		"verb_id" : 31,
		"tense" : "perfect",
		"mood" : "indicative",
		"person" : "2pl",
		"number" : "pl",
		"conjugated_form" : "მოგიძებნიათ",
		"normalized_form" : "მოგიძებნიათ",
		"morphemes" : "[\"მო\", \"გი\", \"ძებ\", \"იათ\"]",
		"notes" : null,
		"created_at" : "2025-08-29T23:58:32.000Z"
	},
	{
		"id" : 1326,
		"verb_id" : 31,
		"tense" : "perfect",
		"mood" : "indicative",
		"person" : "3pl",
		"number" : "pl",
		"conjugated_form" : "მოუძებნიათ",
		"normalized_form" : "მოუძებნიათ",
		"morphemes" : "[\"მო\", \"უ\", \"ძებ\", \"იათ\"]",
		"notes" : null,
		"created_at" : "2025-08-29T23:58:32.000Z"
	},
	{
		"id" : 1327,
		"verb_id" : 31,
		"tense" : "pluperfect",
		"mood" : "indicative",
		"person" : "1sg",
		"number" : "sg",
		"conjugated_form" : "მომეძებნა",
		"normalized_form" : "მომეძებნა",
		"morphemes" : "[\"მო\", \"მე\", \"ძებ\", \"ა\"]",
		"notes" : null,
		"created_at" : "2025-08-29T23:58:32.000Z"
	},
	{
		"id" : 1328,
		"verb_id" : 31,
		"tense" : "pluperfect",
		"mood" : "indicative",
		"person" : "2sg",
		"number" : "sg",
		"conjugated_form" : "მოგეძებნა",
		"normalized_form" : "მოგეძებნა",
		"morphemes" : "[\"მო\", \"გე\", \"ძებ\", \"ა\"]",
		"notes" : null,
		"created_at" : "2025-08-29T23:58:32.000Z"
	},
	{
		"id" : 1329,
		"verb_id" : 31,
		"tense" : "pluperfect",
		"mood" : "indicative",
		"person" : "3sg",
		"number" : "sg",
		"conjugated_form" : "მოეძებნა",
		"normalized_form" : "მოეძებნა",
		"morphemes" : "[\"მო\", \"ე\", \"ძებ\", \"ა\"]",
		"notes" : null,
		"created_at" : "2025-08-29T23:58:32.000Z"
	},
	{
		"id" : 1330,
		"verb_id" : 31,
		"tense" : "pluperfect",
		"mood" : "indicative",
		"person" : "1pl",
		"number" : "pl",
		"conjugated_form" : "მოგვეძებნა",
		"normalized_form" : "მოგვეძებნა",
		"morphemes" : "[\"მო\", \"გვე\", \"ძებ\", \"ა\"]",
		"notes" : null,
		"created_at" : "2025-08-29T23:58:32.000Z"
	},
	{
		"id" : 1331,
		"verb_id" : 31,
		"tense" : "pluperfect",
		"mood" : "indicative",
		"person" : "2pl",
		"number" : "pl",
		"conjugated_form" : "მოგეძებნათ",
		"normalized_form" : "მოგეძებნათ",
		"morphemes" : "[\"მო\", \"გე\", \"ძებ\", \"ათ\"]",
		"notes" : null,
		"created_at" : "2025-08-29T23:58:32.000Z"
	},
	{
		"id" : 1332,
		"verb_id" : 31,
		"tense" : "pluperfect",
		"mood" : "indicative",
		"person" : "3pl",
		"number" : "pl",
		"conjugated_form" : "მოეძებნათ",
		"normalized_form" : "მოეძებნათ",
		"morphemes" : "[\"მო\", \"ე\", \"ძებ\", \"ათ\"]",
		"notes" : null,
		"created_at" : "2025-08-29T23:58:32.000Z"
	},
	{
		"id" : 1333,
		"verb_id" : 32,
		"tense" : "presente",
		"mood" : "indicative",
		"person" : "1sg",
		"number" : "sg",
		"conjugated_form" : "ვაგებ",
		"normalized_form" : "ვაგებ",
		"morphemes" : "[\"ვ\", \"ა\", \"გ\", \"ებ\"]",
		"notes" : null,
		"created_at" : "2025-08-30T00:05:32.000Z"
	},
	{
		"id" : 1334,
		"verb_id" : 32,
		"tense" : "presente",
		"mood" : "indicative",
		"person" : "2sg",
		"number" : "sg",
		"conjugated_form" : "აგებ",
		"normalized_form" : "აგებ",
		"morphemes" : "[\"ა\", \"გ\", \"ებ\"]",
		"notes" : null,
		"created_at" : "2025-08-30T00:05:32.000Z"
	},
	{
		"id" : 1335,
		"verb_id" : 32,
		"tense" : "presente",
		"mood" : "indicative",
		"person" : "3sg",
		"number" : "sg",
		"conjugated_form" : "აგებს",
		"normalized_form" : "აგებს",
		"morphemes" : "[\"ა\", \"გ\", \"ებ\", \"ს\"]",
		"notes" : null,
		"created_at" : "2025-08-30T00:05:32.000Z"
	},
	{
		"id" : 1336,
		"verb_id" : 32,
		"tense" : "presente",
		"mood" : "indicative",
		"person" : "1pl",
		"number" : "pl",
		"conjugated_form" : "ვაგებთ",
		"normalized_form" : "ვაგებთ",
		"morphemes" : "[\"ვ\", \"ა\", \"გ\", \"ებ\", \"თ\"]",
		"notes" : null,
		"created_at" : "2025-08-30T00:05:32.000Z"
	},
	{
		"id" : 1337,
		"verb_id" : 32,
		"tense" : "presente",
		"mood" : "indicative",
		"person" : "2pl",
		"number" : "pl",
		"conjugated_form" : "აგებთ",
		"normalized_form" : "აგებთ",
		"morphemes" : "[\"ა\", \"გ\", \"ებ\", \"თ\"]",
		"notes" : null,
		"created_at" : "2025-08-30T00:05:32.000Z"
	},
	{
		"id" : 1338,
		"verb_id" : 32,
		"tense" : "presente",
		"mood" : "indicative",
		"person" : "3pl",
		"number" : "pl",
		"conjugated_form" : "აგებენ",
		"normalized_form" : "აგებენ",
		"morphemes" : "[\"ა\", \"გ\", \"ებ\", \"ენ\"]",
		"notes" : null,
		"created_at" : "2025-08-30T00:05:32.000Z"
	},
	{
		"id" : 1339,
		"verb_id" : 32,
		"tense" : "imperfect",
		"mood" : "indicative",
		"person" : "1sg",
		"number" : "sg",
		"conjugated_form" : "ვაგებდი",
		"normalized_form" : "ვაგებდი",
		"morphemes" : "[\"ვ\", \"ა\", \"გ\", \"ებ\", \"დ\", \"ი\"]",
		"notes" : null,
		"created_at" : "2025-08-30T00:05:32.000Z"
	},
	{
		"id" : 1340,
		"verb_id" : 32,
		"tense" : "imperfect",
		"mood" : "indicative",
		"person" : "2sg",
		"number" : "sg",
		"conjugated_form" : "აგებდი",
		"normalized_form" : "აგებდი",
		"morphemes" : "[\"ა\", \"გ\", \"ებ\", \"დ\", \"ი\"]",
		"notes" : null,
		"created_at" : "2025-08-30T00:05:32.000Z"
	},
	{
		"id" : 1341,
		"verb_id" : 32,
		"tense" : "imperfect",
		"mood" : "indicative",
		"person" : "3sg",
		"number" : "sg",
		"conjugated_form" : "აგებდა",
		"normalized_form" : "აგებდა",
		"morphemes" : "[\"ა\", \"გ\", \"ებ\", \"დ\", \"ა\"]",
		"notes" : null,
		"created_at" : "2025-08-30T00:05:32.000Z"
	},
	{
		"id" : 1342,
		"verb_id" : 32,
		"tense" : "imperfect",
		"mood" : "indicative",
		"person" : "1pl",
		"number" : "pl",
		"conjugated_form" : "ვაგებდით",
		"normalized_form" : "ვაგებდით",
		"morphemes" : "[\"ვ\", \"ა\", \"გ\", \"ებ\", \"დ\", \"ით\"]",
		"notes" : null,
		"created_at" : "2025-08-30T00:05:32.000Z"
	},
	{
		"id" : 1343,
		"verb_id" : 32,
		"tense" : "imperfect",
		"mood" : "indicative",
		"person" : "2pl",
		"number" : "pl",
		"conjugated_form" : "აგებდით",
		"normalized_form" : "აგებდით",
		"morphemes" : "[\"ა\", \"გ\", \"ებ\", \"დ\", \"ით\"]",
		"notes" : null,
		"created_at" : "2025-08-30T00:05:32.000Z"
	},
	{
		"id" : 1344,
		"verb_id" : 32,
		"tense" : "imperfect",
		"mood" : "indicative",
		"person" : "3pl",
		"number" : "pl",
		"conjugated_form" : "აგებდნენ",
		"normalized_form" : "აგებდნენ",
		"morphemes" : "[\"ა\", \"გ\", \"ებ\", \"დ\", \"ნენ\"]",
		"notes" : null,
		"created_at" : "2025-08-30T00:05:32.000Z"
	},
	{
		"id" : 1345,
		"verb_id" : 32,
		"tense" : "present",
		"mood" : "subjunctive",
		"person" : "1sg",
		"number" : "sg",
		"conjugated_form" : "ვაგებდე",
		"normalized_form" : "ვაგებდე",
		"morphemes" : "[\"ვ\", \"ა\", \"გ\", \"ებ\", \"დ\", \"ე\"]",
		"notes" : null,
		"created_at" : "2025-08-30T00:05:32.000Z"
	},
	{
		"id" : 1346,
		"verb_id" : 32,
		"tense" : "present",
		"mood" : "subjunctive",
		"person" : "2sg",
		"number" : "sg",
		"conjugated_form" : "აგებდე",
		"normalized_form" : "აგებდე",
		"morphemes" : "[\"ა\", \"გ\", \"ებ\", \"დ\", \"ე\"]",
		"notes" : null,
		"created_at" : "2025-08-30T00:05:32.000Z"
	},
	{
		"id" : 1347,
		"verb_id" : 32,
		"tense" : "present",
		"mood" : "subjunctive",
		"person" : "3sg",
		"number" : "sg",
		"conjugated_form" : "აგებდეს",
		"normalized_form" : "აგებდეს",
		"morphemes" : "[\"ა\", \"გ\", \"ებ\", \"დ\", \"ეს\"]",
		"notes" : null,
		"created_at" : "2025-08-30T00:05:32.000Z"
	},
	{
		"id" : 1348,
		"verb_id" : 32,
		"tense" : "present",
		"mood" : "subjunctive",
		"person" : "1pl",
		"number" : "pl",
		"conjugated_form" : "ვაგებდეთ",
		"normalized_form" : "ვაგებდეთ",
		"morphemes" : "[\"ვ\", \"ა\", \"გ\", \"ებ\", \"დ\", \"ეთ\"]",
		"notes" : null,
		"created_at" : "2025-08-30T00:05:32.000Z"
	},
	{
		"id" : 1349,
		"verb_id" : 32,
		"tense" : "present",
		"mood" : "subjunctive",
		"person" : "2pl",
		"number" : "pl",
		"conjugated_form" : "აგებდეთ",
		"normalized_form" : "აგებდეთ",
		"morphemes" : "[\"ა\", \"გ\", \"ებ\", \"დ\", \"ეთ\"]",
		"notes" : null,
		"created_at" : "2025-08-30T00:05:32.000Z"
	},
	{
		"id" : 1350,
		"verb_id" : 32,
		"tense" : "present",
		"mood" : "subjunctive",
		"person" : "3pl",
		"number" : "pl",
		"conjugated_form" : "აგებდნენ",
		"normalized_form" : "აგებდნენ",
		"morphemes" : "[\"ა\", \"გ\", \"ებ\", \"დ\", \"ნენ\"]",
		"notes" : null,
		"created_at" : "2025-08-30T00:05:32.000Z"
	},
	{
		"id" : 1351,
		"verb_id" : 32,
		"tense" : "future",
		"mood" : "indicative",
		"person" : "1sg",
		"number" : "sg",
		"conjugated_form" : "წავაგებ",
		"normalized_form" : "წავაგებ",
		"morphemes" : "[\"წა\", \"ვ\", \"ა\", \"გ\", \"ებ\"]",
		"notes" : null,
		"created_at" : "2025-08-30T00:05:32.000Z"
	},
	{
		"id" : 1352,
		"verb_id" : 32,
		"tense" : "future",
		"mood" : "indicative",
		"person" : "2sg",
		"number" : "sg",
		"conjugated_form" : "წააგებ",
		"normalized_form" : "წააგებ",
		"morphemes" : "[\"წა\", \"ა\", \"გ\", \"ებ\"]",
		"notes" : null,
		"created_at" : "2025-08-30T00:05:32.000Z"
	},
	{
		"id" : 1353,
		"verb_id" : 32,
		"tense" : "future",
		"mood" : "indicative",
		"person" : "3sg",
		"number" : "sg",
		"conjugated_form" : "წააგებს",
		"normalized_form" : "წააგებს",
		"morphemes" : "[\"წა\", \"ა\", \"გ\", \"ებ\", \"ს\"]",
		"notes" : null,
		"created_at" : "2025-08-30T00:05:32.000Z"
	},
	{
		"id" : 1354,
		"verb_id" : 32,
		"tense" : "future",
		"mood" : "indicative",
		"person" : "1pl",
		"number" : "pl",
		"conjugated_form" : "წავაგებთ",
		"normalized_form" : "წავაგებთ",
		"morphemes" : "[\"წა\", \"ვ\", \"ა\", \"გ\", \"ებ\", \"თ\"]",
		"notes" : null,
		"created_at" : "2025-08-30T00:05:32.000Z"
	},
	{
		"id" : 1355,
		"verb_id" : 32,
		"tense" : "future",
		"mood" : "indicative",
		"person" : "2pl",
		"number" : "pl",
		"conjugated_form" : "წააგებთ",
		"normalized_form" : "წააგებთ",
		"morphemes" : "[\"წა\", \"ა\", \"გ\", \"ებ\", \"თ\"]",
		"notes" : null,
		"created_at" : "2025-08-30T00:05:32.000Z"
	},
	{
		"id" : 1356,
		"verb_id" : 32,
		"tense" : "future",
		"mood" : "indicative",
		"person" : "3pl",
		"number" : "pl",
		"conjugated_form" : "წააგებენ",
		"normalized_form" : "წააგებენ",
		"morphemes" : "[\"წა\", \"ა\", \"გ\", \"ებ\", \"ენ\"]",
		"notes" : null,
		"created_at" : "2025-08-30T00:05:32.000Z"
	},
	{
		"id" : 1357,
		"verb_id" : 32,
		"tense" : "conditional",
		"mood" : "conditional",
		"person" : "1sg",
		"number" : "sg",
		"conjugated_form" : "წავაგებდი",
		"normalized_form" : "წავაგებდი",
		"morphemes" : "[\"წა\", \"ვ\", \"ა\", \"გ\", \"ებ\", \"დ\", \"ი\"]",
		"notes" : null,
		"created_at" : "2025-08-30T00:05:32.000Z"
	},
	{
		"id" : 1358,
		"verb_id" : 32,
		"tense" : "conditional",
		"mood" : "conditional",
		"person" : "2sg",
		"number" : "sg",
		"conjugated_form" : "წააგებდი",
		"normalized_form" : "წააგებდი",
		"morphemes" : "[\"წა\", \"ა\", \"გ\", \"ებ\", \"დ\", \"ი\"]",
		"notes" : null,
		"created_at" : "2025-08-30T00:05:32.000Z"
	},
	{
		"id" : 1359,
		"verb_id" : 32,
		"tense" : "conditional",
		"mood" : "conditional",
		"person" : "3sg",
		"number" : "sg",
		"conjugated_form" : "წააგებდა",
		"normalized_form" : "წააგებდა",
		"morphemes" : "[\"წა\", \"ა\", \"გ\", \"ებ\", \"დ\", \"ა\"]",
		"notes" : null,
		"created_at" : "2025-08-30T00:05:32.000Z"
	},
	{
		"id" : 1360,
		"verb_id" : 32,
		"tense" : "conditional",
		"mood" : "conditional",
		"person" : "1pl",
		"number" : "pl",
		"conjugated_form" : "წავაგებდით",
		"normalized_form" : "წავაგებდით",
		"morphemes" : "[\"წა\", \"ვ\", \"ა\", \"გ\", \"ებ\", \"დ\", \"ით\"]",
		"notes" : null,
		"created_at" : "2025-08-30T00:05:32.000Z"
	},
	{
		"id" : 1361,
		"verb_id" : 32,
		"tense" : "conditional",
		"mood" : "conditional",
		"person" : "2pl",
		"number" : "pl",
		"conjugated_form" : "წააგებდით",
		"normalized_form" : "წააგებდით",
		"morphemes" : "[\"წა\", \"ა\", \"გ\", \"ებ\", \"დ\", \"ით\"]",
		"notes" : null,
		"created_at" : "2025-08-30T00:05:32.000Z"
	},
	{
		"id" : 1362,
		"verb_id" : 32,
		"tense" : "conditional",
		"mood" : "conditional",
		"person" : "3pl",
		"number" : "pl",
		"conjugated_form" : "წააგებდნენ",
		"normalized_form" : "წააგებდნენ",
		"morphemes" : "[\"წა\", \"ა\", \"გ\", \"ებ\", \"დ\", \"ნენ\"]",
		"notes" : null,
		"created_at" : "2025-08-30T00:05:32.000Z"
	},
	{
		"id" : 1363,
		"verb_id" : 32,
		"tense" : "future",
		"mood" : "subjunctive",
		"person" : "1sg",
		"number" : "sg",
		"conjugated_form" : "წავაგებდე",
		"normalized_form" : "წავაგებდე",
		"morphemes" : "[\"წა\", \"ვ\", \"ა\", \"გ\", \"ებ\", \"დ\", \"ე\"]",
		"notes" : null,
		"created_at" : "2025-08-30T00:05:32.000Z"
	},
	{
		"id" : 1364,
		"verb_id" : 32,
		"tense" : "future",
		"mood" : "subjunctive",
		"person" : "2sg",
		"number" : "sg",
		"conjugated_form" : "წააგებდე",
		"normalized_form" : "წააგებდე",
		"morphemes" : "[\"წა\", \"ა\", \"გ\", \"ებ\", \"დ\", \"ე\"]",
		"notes" : null,
		"created_at" : "2025-08-30T00:05:32.000Z"
	},
	{
		"id" : 1365,
		"verb_id" : 32,
		"tense" : "future",
		"mood" : "subjunctive",
		"person" : "3sg",
		"number" : "sg",
		"conjugated_form" : "წააგებდეს",
		"normalized_form" : "წააგებდეს",
		"morphemes" : "[\"წა\", \"ა\", \"გ\", \"ებ\", \"დ\", \"ეს\"]",
		"notes" : null,
		"created_at" : "2025-08-30T00:05:32.000Z"
	},
	{
		"id" : 1366,
		"verb_id" : 32,
		"tense" : "future",
		"mood" : "subjunctive",
		"person" : "1pl",
		"number" : "pl",
		"conjugated_form" : "წავაგებდეთ",
		"normalized_form" : "წავაგებდეთ",
		"morphemes" : "[\"წა\", \"ვ\", \"ა\", \"გ\", \"ებ\", \"დ\", \"ეთ\"]",
		"notes" : null,
		"created_at" : "2025-08-30T00:05:32.000Z"
	},
	{
		"id" : 1367,
		"verb_id" : 32,
		"tense" : "future",
		"mood" : "subjunctive",
		"person" : "2pl",
		"number" : "pl",
		"conjugated_form" : "წააგებდეთ",
		"normalized_form" : "წააგებდეთ",
		"morphemes" : "[\"წა\", \"ა\", \"გ\", \"ებ\", \"დ\", \"ეთ\"]",
		"notes" : null,
		"created_at" : "2025-08-30T00:05:32.000Z"
	},
	{
		"id" : 1368,
		"verb_id" : 32,
		"tense" : "future",
		"mood" : "subjunctive",
		"person" : "3pl",
		"number" : "pl",
		"conjugated_form" : "წააგებდნენ",
		"normalized_form" : "წააგებდნენ",
		"morphemes" : "[\"წა\", \"ა\", \"გ\", \"ებ\", \"დ\", \"ნენ\"]",
		"notes" : null,
		"created_at" : "2025-08-30T00:05:32.000Z"
	},
	{
		"id" : 1369,
		"verb_id" : 32,
		"tense" : "aorist",
		"mood" : "aorist",
		"person" : "1sg",
		"number" : "sg",
		"conjugated_form" : "წავაგე",
		"normalized_form" : "წავაგე",
		"morphemes" : "[\"წა\", \"ვ\", \"ა\", \"გ\", \"ე\"]",
		"notes" : null,
		"created_at" : "2025-08-30T00:05:32.000Z"
	},
	{
		"id" : 1370,
		"verb_id" : 32,
		"tense" : "aorist",
		"mood" : "aorist",
		"person" : "2sg",
		"number" : "sg",
		"conjugated_form" : "წააგე",
		"normalized_form" : "წააგე",
		"morphemes" : "[\"წა\", \"ა\", \"გ\", \"ე\"]",
		"notes" : null,
		"created_at" : "2025-08-30T00:05:32.000Z"
	},
	{
		"id" : 1371,
		"verb_id" : 32,
		"tense" : "aorist",
		"mood" : "aorist",
		"person" : "3sg",
		"number" : "sg",
		"conjugated_form" : "წააგო",
		"normalized_form" : "წააგო",
		"morphemes" : "[\"წა\", \"ა\", \"გ\", \"ო\"]",
		"notes" : null,
		"created_at" : "2025-08-30T00:05:32.000Z"
	},
	{
		"id" : 1372,
		"verb_id" : 32,
		"tense" : "aorist",
		"mood" : "aorist",
		"person" : "1pl",
		"number" : "pl",
		"conjugated_form" : "წავაგეთ",
		"normalized_form" : "წავაგეთ",
		"morphemes" : "[\"წა\", \"ვ\", \"ა\", \"გ\", \"ეთ\"]",
		"notes" : null,
		"created_at" : "2025-08-30T00:05:32.000Z"
	},
	{
		"id" : 1373,
		"verb_id" : 32,
		"tense" : "aorist",
		"mood" : "aorist",
		"person" : "2pl",
		"number" : "pl",
		"conjugated_form" : "წააგეთ",
		"normalized_form" : "წააგეთ",
		"morphemes" : "[\"წა\", \"ა\", \"გ\", \"ეთ\"]",
		"notes" : null,
		"created_at" : "2025-08-30T00:05:32.000Z"
	},
	{
		"id" : 1374,
		"verb_id" : 32,
		"tense" : "aorist",
		"mood" : "aorist",
		"person" : "3pl",
		"number" : "pl",
		"conjugated_form" : "წააგეს",
		"normalized_form" : "წააგეს",
		"morphemes" : "[\"წა\", \"ა\", \"გ\", \"ეს\"]",
		"notes" : null,
		"created_at" : "2025-08-30T00:05:32.000Z"
	},
	{
		"id" : 1375,
		"verb_id" : 32,
		"tense" : "optative",
		"mood" : "optative",
		"person" : "1sg",
		"number" : "sg",
		"conjugated_form" : "წავაგო",
		"normalized_form" : "წავაგო",
		"morphemes" : "[\"წა\", \"ვ\", \"ა\", \"გ\", \"ო\"]",
		"notes" : null,
		"created_at" : "2025-08-30T00:05:32.000Z"
	},
	{
		"id" : 1376,
		"verb_id" : 32,
		"tense" : "optative",
		"mood" : "optative",
		"person" : "2sg",
		"number" : "sg",
		"conjugated_form" : "წააგო",
		"normalized_form" : "წააგო",
		"morphemes" : "[\"წა\", \"ა\", \"გ\", \"ო\"]",
		"notes" : null,
		"created_at" : "2025-08-30T00:05:32.000Z"
	},
	{
		"id" : 1377,
		"verb_id" : 32,
		"tense" : "optative",
		"mood" : "optative",
		"person" : "3sg",
		"number" : "sg",
		"conjugated_form" : "წააგოს",
		"normalized_form" : "წააგოს",
		"morphemes" : "[\"წა\", \"ა\", \"გ\", \"ოს\"]",
		"notes" : null,
		"created_at" : "2025-08-30T00:05:32.000Z"
	},
	{
		"id" : 1378,
		"verb_id" : 32,
		"tense" : "optative",
		"mood" : "optative",
		"person" : "1pl",
		"number" : "pl",
		"conjugated_form" : "წავაგოთ",
		"normalized_form" : "წავაგოთ",
		"morphemes" : "[\"წა\", \"ვ\", \"ა\", \"გ\", \"ოთ\"]",
		"notes" : null,
		"created_at" : "2025-08-30T00:05:32.000Z"
	},
	{
		"id" : 1379,
		"verb_id" : 32,
		"tense" : "optative",
		"mood" : "optative",
		"person" : "2pl",
		"number" : "pl",
		"conjugated_form" : "წააგოთ",
		"normalized_form" : "წააგოთ",
		"morphemes" : "[\"წა\", \"ა\", \"გ\", \"ოთ\"]",
		"notes" : null,
		"created_at" : "2025-08-30T00:05:32.000Z"
	},
	{
		"id" : 1380,
		"verb_id" : 32,
		"tense" : "optative",
		"mood" : "optative",
		"person" : "3pl",
		"number" : "pl",
		"conjugated_form" : "წააგონ",
		"normalized_form" : "წააგონ",
		"morphemes" : "[\"წა\", \"ა\", \"გ\", \"ონ\"]",
		"notes" : null,
		"created_at" : "2025-08-30T00:05:32.000Z"
	},
	{
		"id" : 1381,
		"verb_id" : 32,
		"tense" : "perfect",
		"mood" : "indicative",
		"person" : "1sg",
		"number" : "sg",
		"conjugated_form" : "წამიგია",
		"normalized_form" : "წამიგია",
		"morphemes" : "[\"წა\", \"მი\", \"გ\", \"ია\"]",
		"notes" : null,
		"created_at" : "2025-08-30T00:05:32.000Z"
	},
	{
		"id" : 1382,
		"verb_id" : 32,
		"tense" : "perfect",
		"mood" : "indicative",
		"person" : "2sg",
		"number" : "sg",
		"conjugated_form" : "წაგიგია",
		"normalized_form" : "წაგიგია",
		"morphemes" : "[\"წა\", \"გი\", \"გ\", \"ია\"]",
		"notes" : null,
		"created_at" : "2025-08-30T00:05:32.000Z"
	},
	{
		"id" : 1383,
		"verb_id" : 32,
		"tense" : "perfect",
		"mood" : "indicative",
		"person" : "3sg",
		"number" : "sg",
		"conjugated_form" : "წაუგია",
		"normalized_form" : "წაუგია",
		"morphemes" : "[\"წა\", \"უ\", \"გ\", \"ია\"]",
		"notes" : null,
		"created_at" : "2025-08-30T00:05:32.000Z"
	},
	{
		"id" : 1384,
		"verb_id" : 32,
		"tense" : "perfect",
		"mood" : "indicative",
		"person" : "1pl",
		"number" : "pl",
		"conjugated_form" : "წაგვიგია",
		"normalized_form" : "წაგვიგია",
		"morphemes" : "[\"წა\", \"გვი\", \"გ\", \"ია\"]",
		"notes" : null,
		"created_at" : "2025-08-30T00:05:32.000Z"
	},
	{
		"id" : 1385,
		"verb_id" : 32,
		"tense" : "perfect",
		"mood" : "indicative",
		"person" : "2pl",
		"number" : "pl",
		"conjugated_form" : "წაგიგიათ",
		"normalized_form" : "წაგიგიათ",
		"morphemes" : "[\"წა\", \"გი\", \"გ\", \"იათ\"]",
		"notes" : null,
		"created_at" : "2025-08-30T00:05:32.000Z"
	},
	{
		"id" : 1386,
		"verb_id" : 32,
		"tense" : "perfect",
		"mood" : "indicative",
		"person" : "3pl",
		"number" : "pl",
		"conjugated_form" : "წაუგიათ",
		"normalized_form" : "წაუგიათ",
		"morphemes" : "[\"წა\", \"უ\", \"გ\", \"იათ\"]",
		"notes" : null,
		"created_at" : "2025-08-30T00:05:32.000Z"
	},
	{
		"id" : 1387,
		"verb_id" : 32,
		"tense" : "pluperfect",
		"mood" : "indicative",
		"person" : "1sg",
		"number" : "sg",
		"conjugated_form" : "წამეგო",
		"normalized_form" : "წამეგო",
		"morphemes" : "[\"წა\", \"მე\", \"გ\", \"ო\"]",
		"notes" : null,
		"created_at" : "2025-08-30T00:05:32.000Z"
	},
	{
		"id" : 1388,
		"verb_id" : 32,
		"tense" : "pluperfect",
		"mood" : "indicative",
		"person" : "2sg",
		"number" : "sg",
		"conjugated_form" : "წაგეგო",
		"normalized_form" : "წაგეგო",
		"morphemes" : "[\"წა\", \"გე\", \"გ\", \"ო\"]",
		"notes" : null,
		"created_at" : "2025-08-30T00:05:32.000Z"
	},
	{
		"id" : 1389,
		"verb_id" : 32,
		"tense" : "pluperfect",
		"mood" : "indicative",
		"person" : "3sg",
		"number" : "sg",
		"conjugated_form" : "წაეგო",
		"normalized_form" : "წაეგო",
		"morphemes" : "[\"წა\", \"ე\", \"გ\", \"ო\"]",
		"notes" : null,
		"created_at" : "2025-08-30T00:05:32.000Z"
	},
	{
		"id" : 1390,
		"verb_id" : 32,
		"tense" : "pluperfect",
		"mood" : "indicative",
		"person" : "1pl",
		"number" : "pl",
		"conjugated_form" : "წაგვეგო",
		"normalized_form" : "წაგვეგო",
		"morphemes" : "[\"წა\", \"გვე\", \"გ\", \"ო\"]",
		"notes" : null,
		"created_at" : "2025-08-30T00:05:32.000Z"
	},
	{
		"id" : 1391,
		"verb_id" : 32,
		"tense" : "pluperfect",
		"mood" : "indicative",
		"person" : "2pl",
		"number" : "pl",
		"conjugated_form" : "წაგეგოთ",
		"normalized_form" : "წაგეგოთ",
		"morphemes" : "[\"წა\", \"გე\", \"გ\", \"ოთ\"]",
		"notes" : null,
		"created_at" : "2025-08-30T00:05:32.000Z"
	},
	{
		"id" : 1392,
		"verb_id" : 32,
		"tense" : "pluperfect",
		"mood" : "indicative",
		"person" : "3pl",
		"number" : "pl",
		"conjugated_form" : "წაეგოთ",
		"normalized_form" : "წაეგოთ",
		"morphemes" : "[\"წა\", \"ე\", \"გ\", \"ოთ\"]",
		"notes" : null,
		"created_at" : "2025-08-30T00:05:32.000Z"
	},
	{
		"id" : 1393,
		"verb_id" : 33,
		"tense" : "presente",
		"mood" : "indicative",
		"person" : "1sg",
		"number" : "sg",
		"conjugated_form" : "ვკარგავ",
		"normalized_form" : "ვკარგავ",
		"morphemes" : "[\"ვ\", \"კარგ\", \"ავ\"]",
		"notes" : null,
		"created_at" : "2025-08-30T00:07:22.000Z"
	},
	{
		"id" : 1394,
		"verb_id" : 33,
		"tense" : "presente",
		"mood" : "indicative",
		"person" : "2sg",
		"number" : "sg",
		"conjugated_form" : "კარგავ",
		"normalized_form" : "კარგავ",
		"morphemes" : "[\"კარგ\", \"ავ\"]",
		"notes" : null,
		"created_at" : "2025-08-30T00:07:22.000Z"
	},
	{
		"id" : 1395,
		"verb_id" : 33,
		"tense" : "presente",
		"mood" : "indicative",
		"person" : "3sg",
		"number" : "sg",
		"conjugated_form" : "კარგავს",
		"normalized_form" : "კარგავს",
		"morphemes" : "[\"კარგ\", \"ავ\", \"ს\"]",
		"notes" : null,
		"created_at" : "2025-08-30T00:07:22.000Z"
	},
	{
		"id" : 1396,
		"verb_id" : 33,
		"tense" : "presente",
		"mood" : "indicative",
		"person" : "1pl",
		"number" : "pl",
		"conjugated_form" : "ვკარგავთ",
		"normalized_form" : "ვკარგავთ",
		"morphemes" : "[\"ვ\", \"კარგ\", \"ავ\", \"თ\"]",
		"notes" : null,
		"created_at" : "2025-08-30T00:07:22.000Z"
	},
	{
		"id" : 1397,
		"verb_id" : 33,
		"tense" : "presente",
		"mood" : "indicative",
		"person" : "2pl",
		"number" : "pl",
		"conjugated_form" : "კარგავთ",
		"normalized_form" : "კარგავთ",
		"morphemes" : "[\"კარგ\", \"ავ\", \"თ\"]",
		"notes" : null,
		"created_at" : "2025-08-30T00:07:22.000Z"
	},
	{
		"id" : 1398,
		"verb_id" : 33,
		"tense" : "presente",
		"mood" : "indicative",
		"person" : "3pl",
		"number" : "pl",
		"conjugated_form" : "კარგავენ",
		"normalized_form" : "კარგავენ",
		"morphemes" : "[\"კარგ\", \"ავ\", \"ენ\"]",
		"notes" : null,
		"created_at" : "2025-08-30T00:07:22.000Z"
	},
	{
		"id" : 1399,
		"verb_id" : 33,
		"tense" : "imperfect",
		"mood" : "indicative",
		"person" : "1sg",
		"number" : "sg",
		"conjugated_form" : "ვკარგავდი",
		"normalized_form" : "ვკარგავდი",
		"morphemes" : "[\"ვ\", \"კარგ\", \"ავ\", \"დ\", \"ი\"]",
		"notes" : null,
		"created_at" : "2025-08-30T00:07:22.000Z"
	},
	{
		"id" : 1400,
		"verb_id" : 33,
		"tense" : "imperfect",
		"mood" : "indicative",
		"person" : "2sg",
		"number" : "sg",
		"conjugated_form" : "კარგავდი",
		"normalized_form" : "კარგავდი",
		"morphemes" : "[\"კარგ\", \"ავ\", \"დ\", \"ი\"]",
		"notes" : null,
		"created_at" : "2025-08-30T00:07:22.000Z"
	},
	{
		"id" : 1401,
		"verb_id" : 33,
		"tense" : "imperfect",
		"mood" : "indicative",
		"person" : "3sg",
		"number" : "sg",
		"conjugated_form" : "კარგავდა",
		"normalized_form" : "კარგავდა",
		"morphemes" : "[\"კარგ\", \"ავ\", \"დ\", \"ა\"]",
		"notes" : null,
		"created_at" : "2025-08-30T00:07:22.000Z"
	},
	{
		"id" : 1402,
		"verb_id" : 33,
		"tense" : "imperfect",
		"mood" : "indicative",
		"person" : "1pl",
		"number" : "pl",
		"conjugated_form" : "ვკარგავდით",
		"normalized_form" : "ვკარგავდით",
		"morphemes" : "[\"ვ\", \"კარგ\", \"ავ\", \"დ\", \"ით\"]",
		"notes" : null,
		"created_at" : "2025-08-30T00:07:22.000Z"
	},
	{
		"id" : 1403,
		"verb_id" : 33,
		"tense" : "imperfect",
		"mood" : "indicative",
		"person" : "2pl",
		"number" : "pl",
		"conjugated_form" : "კარგავდით",
		"normalized_form" : "კარგავდით",
		"morphemes" : "[\"კარგ\", \"ავ\", \"დ\", \"ით\"]",
		"notes" : null,
		"created_at" : "2025-08-30T00:07:22.000Z"
	},
	{
		"id" : 1404,
		"verb_id" : 33,
		"tense" : "imperfect",
		"mood" : "indicative",
		"person" : "3pl",
		"number" : "pl",
		"conjugated_form" : "კარგავდნენ",
		"normalized_form" : "კარგავდნენ",
		"morphemes" : "[\"კარგ\", \"ავ\", \"დ\", \"ნენ\"]",
		"notes" : null,
		"created_at" : "2025-08-30T00:07:22.000Z"
	},
	{
		"id" : 1405,
		"verb_id" : 33,
		"tense" : "present",
		"mood" : "subjunctive",
		"person" : "1sg",
		"number" : "sg",
		"conjugated_form" : "ვკარგავდე",
		"normalized_form" : "ვკარგავდე",
		"morphemes" : "[\"ვ\", \"კარგ\", \"ავ\", \"დ\", \"ე\"]",
		"notes" : null,
		"created_at" : "2025-08-30T00:07:22.000Z"
	},
	{
		"id" : 1406,
		"verb_id" : 33,
		"tense" : "present",
		"mood" : "subjunctive",
		"person" : "2sg",
		"number" : "sg",
		"conjugated_form" : "კარგავდე",
		"normalized_form" : "კარგავდე",
		"morphemes" : "[\"კარგ\", \"ავ\", \"დ\", \"ე\"]",
		"notes" : null,
		"created_at" : "2025-08-30T00:07:22.000Z"
	},
	{
		"id" : 1407,
		"verb_id" : 33,
		"tense" : "present",
		"mood" : "subjunctive",
		"person" : "3sg",
		"number" : "sg",
		"conjugated_form" : "კარგავდეს",
		"normalized_form" : "კარგავდეს",
		"morphemes" : "[\"კარგ\", \"ავ\", \"დ\", \"ეს\"]",
		"notes" : null,
		"created_at" : "2025-08-30T00:07:22.000Z"
	},
	{
		"id" : 1408,
		"verb_id" : 33,
		"tense" : "present",
		"mood" : "subjunctive",
		"person" : "1pl",
		"number" : "pl",
		"conjugated_form" : "ვკარგავდეთ",
		"normalized_form" : "ვკარგავდეთ",
		"morphemes" : "[\"ვ\", \"კარგ\", \"ავ\", \"დ\", \"ეთ\"]",
		"notes" : null,
		"created_at" : "2025-08-30T00:07:22.000Z"
	},
	{
		"id" : 1409,
		"verb_id" : 33,
		"tense" : "present",
		"mood" : "subjunctive",
		"person" : "2pl",
		"number" : "pl",
		"conjugated_form" : "კარგავდეთ",
		"normalized_form" : "კარგავდეთ",
		"morphemes" : "[\"კარგ\", \"ავ\", \"დ\", \"ეთ\"]",
		"notes" : null,
		"created_at" : "2025-08-30T00:07:22.000Z"
	},
	{
		"id" : 1410,
		"verb_id" : 33,
		"tense" : "present",
		"mood" : "subjunctive",
		"person" : "3pl",
		"number" : "pl",
		"conjugated_form" : "კარგავდნენ",
		"normalized_form" : "კარგავდნენ",
		"morphemes" : "[\"კარგ\", \"ავ\", \"დ\", \"ნენ\"]",
		"notes" : null,
		"created_at" : "2025-08-30T00:07:22.000Z"
	},
	{
		"id" : 1411,
		"verb_id" : 33,
		"tense" : "future",
		"mood" : "indicative",
		"person" : "1sg",
		"number" : "sg",
		"conjugated_form" : "დავკარგავ",
		"normalized_form" : "დავკარგავ",
		"morphemes" : "[\"და\", \"ვ\", \"კარგ\", \"ავ\"]",
		"notes" : null,
		"created_at" : "2025-08-30T00:07:22.000Z"
	},
	{
		"id" : 1412,
		"verb_id" : 33,
		"tense" : "future",
		"mood" : "indicative",
		"person" : "2sg",
		"number" : "sg",
		"conjugated_form" : "დაკარგავ",
		"normalized_form" : "დაკარგავ",
		"morphemes" : "[\"და\", \"კარგ\", \"ავ\"]",
		"notes" : null,
		"created_at" : "2025-08-30T00:07:22.000Z"
	},
	{
		"id" : 1413,
		"verb_id" : 33,
		"tense" : "future",
		"mood" : "indicative",
		"person" : "3sg",
		"number" : "sg",
		"conjugated_form" : "დაკარგავს",
		"normalized_form" : "დაკარგავს",
		"morphemes" : "[\"და\", \"კარგ\", \"ავ\", \"ს\"]",
		"notes" : null,
		"created_at" : "2025-08-30T00:07:22.000Z"
	},
	{
		"id" : 1414,
		"verb_id" : 33,
		"tense" : "future",
		"mood" : "indicative",
		"person" : "1pl",
		"number" : "pl",
		"conjugated_form" : "დავკარგავთ",
		"normalized_form" : "დავკარგავთ",
		"morphemes" : "[\"და\", \"ვ\", \"კარგ\", \"ავ\", \"თ\"]",
		"notes" : null,
		"created_at" : "2025-08-30T00:07:22.000Z"
	},
	{
		"id" : 1415,
		"verb_id" : 33,
		"tense" : "future",
		"mood" : "indicative",
		"person" : "2pl",
		"number" : "pl",
		"conjugated_form" : "დაკარგავთ",
		"normalized_form" : "დაკარგავთ",
		"morphemes" : "[\"და\", \"კარგ\", \"ავ\", \"თ\"]",
		"notes" : null,
		"created_at" : "2025-08-30T00:07:22.000Z"
	},
	{
		"id" : 1416,
		"verb_id" : 33,
		"tense" : "future",
		"mood" : "indicative",
		"person" : "3pl",
		"number" : "pl",
		"conjugated_form" : "დაკარგავენ",
		"normalized_form" : "დაკარგავენ",
		"morphemes" : "[\"და\", \"კარგ\", \"ავ\", \"ენ\"]",
		"notes" : null,
		"created_at" : "2025-08-30T00:07:22.000Z"
	},
	{
		"id" : 1417,
		"verb_id" : 33,
		"tense" : "conditional",
		"mood" : "conditional",
		"person" : "1sg",
		"number" : "sg",
		"conjugated_form" : "დავკარგავდი",
		"normalized_form" : "დავკარგავდი",
		"morphemes" : "[\"და\", \"ვ\", \"კარგ\", \"ავ\", \"დ\", \"ი\"]",
		"notes" : null,
		"created_at" : "2025-08-30T00:07:22.000Z"
	},
	{
		"id" : 1418,
		"verb_id" : 33,
		"tense" : "conditional",
		"mood" : "conditional",
		"person" : "2sg",
		"number" : "sg",
		"conjugated_form" : "დაკარგავდი",
		"normalized_form" : "დაკარგავდი",
		"morphemes" : "[\"და\", \"კარგ\", \"ავ\", \"დ\", \"ი\"]",
		"notes" : null,
		"created_at" : "2025-08-30T00:07:22.000Z"
	},
	{
		"id" : 1419,
		"verb_id" : 33,
		"tense" : "conditional",
		"mood" : "conditional",
		"person" : "3sg",
		"number" : "sg",
		"conjugated_form" : "დაკარგავდა",
		"normalized_form" : "დაკარგავდა",
		"morphemes" : "[\"და\", \"კარგ\", \"ავ\", \"დ\", \"ა\"]",
		"notes" : null,
		"created_at" : "2025-08-30T00:07:22.000Z"
	},
	{
		"id" : 1420,
		"verb_id" : 33,
		"tense" : "conditional",
		"mood" : "conditional",
		"person" : "1pl",
		"number" : "pl",
		"conjugated_form" : "დავკარგავდით",
		"normalized_form" : "დავკარგავდით",
		"morphemes" : "[\"და\", \"ვ\", \"კარგ\", \"ავ\", \"დ\", \"ით\"]",
		"notes" : null,
		"created_at" : "2025-08-30T00:07:22.000Z"
	},
	{
		"id" : 1421,
		"verb_id" : 33,
		"tense" : "conditional",
		"mood" : "conditional",
		"person" : "2pl",
		"number" : "pl",
		"conjugated_form" : "დაკარგავდით",
		"normalized_form" : "დაკარგავდით",
		"morphemes" : "[\"და\", \"კარგ\", \"ავ\", \"დ\", \"ით\"]",
		"notes" : null,
		"created_at" : "2025-08-30T00:07:22.000Z"
	},
	{
		"id" : 1422,
		"verb_id" : 33,
		"tense" : "conditional",
		"mood" : "conditional",
		"person" : "3pl",
		"number" : "pl",
		"conjugated_form" : "დაკარგავდნენ",
		"normalized_form" : "დაკარგავდნენ",
		"morphemes" : "[\"და\", \"კარგ\", \"ავ\", \"დ\", \"ნენ\"]",
		"notes" : null,
		"created_at" : "2025-08-30T00:07:22.000Z"
	},
	{
		"id" : 1423,
		"verb_id" : 33,
		"tense" : "future",
		"mood" : "subjunctive",
		"person" : "1sg",
		"number" : "sg",
		"conjugated_form" : "დავკარგავდე",
		"normalized_form" : "დავკარგავდე",
		"morphemes" : "[\"და\", \"ვ\", \"კარგ\", \"ავ\", \"დ\", \"ე\"]",
		"notes" : null,
		"created_at" : "2025-08-30T00:07:22.000Z"
	},
	{
		"id" : 1424,
		"verb_id" : 33,
		"tense" : "future",
		"mood" : "subjunctive",
		"person" : "2sg",
		"number" : "sg",
		"conjugated_form" : "დაკარგავდე",
		"normalized_form" : "დაკარგავდე",
		"morphemes" : "[\"და\", \"კარგ\", \"ავ\", \"დ\", \"ე\"]",
		"notes" : null,
		"created_at" : "2025-08-30T00:07:22.000Z"
	},
	{
		"id" : 1425,
		"verb_id" : 33,
		"tense" : "future",
		"mood" : "subjunctive",
		"person" : "3sg",
		"number" : "sg",
		"conjugated_form" : "დაკარგავდეს",
		"normalized_form" : "დაკარგავდეს",
		"morphemes" : "[\"და\", \"კარგ\", \"ავ\", \"დ\", \"ეს\"]",
		"notes" : null,
		"created_at" : "2025-08-30T00:07:22.000Z"
	},
	{
		"id" : 1426,
		"verb_id" : 33,
		"tense" : "future",
		"mood" : "subjunctive",
		"person" : "1pl",
		"number" : "pl",
		"conjugated_form" : "დავკარგავდეთ",
		"normalized_form" : "დავკარგავდეთ",
		"morphemes" : "[\"და\", \"ვ\", \"კარგ\", \"ავ\", \"დ\", \"ეთ\"]",
		"notes" : null,
		"created_at" : "2025-08-30T00:07:22.000Z"
	},
	{
		"id" : 1427,
		"verb_id" : 33,
		"tense" : "future",
		"mood" : "subjunctive",
		"person" : "2pl",
		"number" : "pl",
		"conjugated_form" : "დაკარგავდეთ",
		"normalized_form" : "დაკარგავდეთ",
		"morphemes" : "[\"და\", \"კარგ\", \"ავ\", \"დ\", \"ეთ\"]",
		"notes" : null,
		"created_at" : "2025-08-30T00:07:22.000Z"
	},
	{
		"id" : 1428,
		"verb_id" : 33,
		"tense" : "future",
		"mood" : "subjunctive",
		"person" : "3pl",
		"number" : "pl",
		"conjugated_form" : "დაკარგავდნენ",
		"normalized_form" : "დაკარგავდნენ",
		"morphemes" : "[\"და\", \"კარგ\", \"ავ\", \"დ\", \"ნენ\"]",
		"notes" : null,
		"created_at" : "2025-08-30T00:07:22.000Z"
	},
	{
		"id" : 1429,
		"verb_id" : 33,
		"tense" : "aorist",
		"mood" : "aorist",
		"person" : "1sg",
		"number" : "sg",
		"conjugated_form" : "დავკარგე",
		"normalized_form" : "დავკარგე",
		"morphemes" : "[\"და\", \"ვ\", \"კარგ\", \"ე\"]",
		"notes" : null,
		"created_at" : "2025-08-30T00:07:22.000Z"
	},
	{
		"id" : 1430,
		"verb_id" : 33,
		"tense" : "aorist",
		"mood" : "aorist",
		"person" : "2sg",
		"number" : "sg",
		"conjugated_form" : "დაკარგე",
		"normalized_form" : "დაკარგე",
		"morphemes" : "[\"და\", \"კარგ\", \"ე\"]",
		"notes" : null,
		"created_at" : "2025-08-30T00:07:22.000Z"
	},
	{
		"id" : 1431,
		"verb_id" : 33,
		"tense" : "aorist",
		"mood" : "aorist",
		"person" : "3sg",
		"number" : "sg",
		"conjugated_form" : "დაკარგა",
		"normalized_form" : "დაკარგა",
		"morphemes" : "[\"და\", \"კარგ\", \"ა\"]",
		"notes" : null,
		"created_at" : "2025-08-30T00:07:22.000Z"
	},
	{
		"id" : 1432,
		"verb_id" : 33,
		"tense" : "aorist",
		"mood" : "aorist",
		"person" : "1pl",
		"number" : "pl",
		"conjugated_form" : "დავკარგეთ",
		"normalized_form" : "დავკარგეთ",
		"morphemes" : "[\"და\", \"ვ\", \"კარგ\", \"ეთ\"]",
		"notes" : null,
		"created_at" : "2025-08-30T00:07:22.000Z"
	},
	{
		"id" : 1433,
		"verb_id" : 33,
		"tense" : "aorist",
		"mood" : "aorist",
		"person" : "2pl",
		"number" : "pl",
		"conjugated_form" : "დაკარგეთ",
		"normalized_form" : "დაკარგეთ",
		"morphemes" : "[\"და\", \"კარგ\", \"ეთ\"]",
		"notes" : null,
		"created_at" : "2025-08-30T00:07:22.000Z"
	},
	{
		"id" : 1434,
		"verb_id" : 33,
		"tense" : "aorist",
		"mood" : "aorist",
		"person" : "3pl",
		"number" : "pl",
		"conjugated_form" : "დაკარგეს",
		"normalized_form" : "დაკარგეს",
		"morphemes" : "[\"და\", \"კარგ\", \"ეს\"]",
		"notes" : null,
		"created_at" : "2025-08-30T00:07:22.000Z"
	},
	{
		"id" : 1435,
		"verb_id" : 33,
		"tense" : "optative",
		"mood" : "optative",
		"person" : "1sg",
		"number" : "sg",
		"conjugated_form" : "დავკარგო",
		"normalized_form" : "დავკარგო",
		"morphemes" : "[\"და\", \"ვ\", \"კარგ\", \"ო\"]",
		"notes" : null,
		"created_at" : "2025-08-30T00:07:22.000Z"
	},
	{
		"id" : 1436,
		"verb_id" : 33,
		"tense" : "optative",
		"mood" : "optative",
		"person" : "2sg",
		"number" : "sg",
		"conjugated_form" : "დაკარგო",
		"normalized_form" : "დაკარგო",
		"morphemes" : "[\"და\", \"კარგ\", \"ო\"]",
		"notes" : null,
		"created_at" : "2025-08-30T00:07:22.000Z"
	},
	{
		"id" : 1437,
		"verb_id" : 33,
		"tense" : "optative",
		"mood" : "optative",
		"person" : "3sg",
		"number" : "sg",
		"conjugated_form" : "დაკარგოს",
		"normalized_form" : "დაკარგოს",
		"morphemes" : "[\"და\", \"კარგ\", \"ოს\"]",
		"notes" : null,
		"created_at" : "2025-08-30T00:07:22.000Z"
	},
	{
		"id" : 1438,
		"verb_id" : 33,
		"tense" : "optative",
		"mood" : "optative",
		"person" : "1pl",
		"number" : "pl",
		"conjugated_form" : "დავკარგოთ",
		"normalized_form" : "დავკარგოთ",
		"morphemes" : "[\"და\", \"ვ\", \"კარგ\", \"ოთ\"]",
		"notes" : null,
		"created_at" : "2025-08-30T00:07:22.000Z"
	},
	{
		"id" : 1439,
		"verb_id" : 33,
		"tense" : "optative",
		"mood" : "optative",
		"person" : "2pl",
		"number" : "pl",
		"conjugated_form" : "დაკარგოთ",
		"normalized_form" : "დაკარგოთ",
		"morphemes" : "[\"და\", \"კარგ\", \"ოთ\"]",
		"notes" : null,
		"created_at" : "2025-08-30T00:07:22.000Z"
	},
	{
		"id" : 1440,
		"verb_id" : 33,
		"tense" : "optative",
		"mood" : "optative",
		"person" : "3pl",
		"number" : "pl",
		"conjugated_form" : "დაკარგონ",
		"normalized_form" : "დაკარგონ",
		"morphemes" : "[\"და\", \"კარგ\", \"ონ\"]",
		"notes" : null,
		"created_at" : "2025-08-30T00:07:22.000Z"
	},
	{
		"id" : 1441,
		"verb_id" : 33,
		"tense" : "perfect",
		"mood" : "indicative",
		"person" : "1sg",
		"number" : "sg",
		"conjugated_form" : "დამიკარგავს",
		"normalized_form" : "დამიკარგავს",
		"morphemes" : "[\"და\", \"მი\", \"კარგ\", \"ავს\"]",
		"notes" : null,
		"created_at" : "2025-08-30T00:07:22.000Z"
	},
	{
		"id" : 1442,
		"verb_id" : 33,
		"tense" : "perfect",
		"mood" : "indicative",
		"person" : "2sg",
		"number" : "sg",
		"conjugated_form" : "დაგიკარგავს",
		"normalized_form" : "დაგიკარგავს",
		"morphemes" : "[\"და\", \"გი\", \"კარგ\", \"ავს\"]",
		"notes" : null,
		"created_at" : "2025-08-30T00:07:22.000Z"
	},
	{
		"id" : 1443,
		"verb_id" : 33,
		"tense" : "perfect",
		"mood" : "indicative",
		"person" : "3sg",
		"number" : "sg",
		"conjugated_form" : "დაუკარგავს",
		"normalized_form" : "დაუკარგავს",
		"morphemes" : "[\"და\", \"უ\", \"კარგ\", \"ავს\"]",
		"notes" : null,
		"created_at" : "2025-08-30T00:07:22.000Z"
	},
	{
		"id" : 1444,
		"verb_id" : 33,
		"tense" : "perfect",
		"mood" : "indicative",
		"person" : "1pl",
		"number" : "pl",
		"conjugated_form" : "დაგვიკარგავს",
		"normalized_form" : "დაგვიკარგავს",
		"morphemes" : "[\"და\", \"გვი\", \"კარგ\", \"ავს\"]",
		"notes" : null,
		"created_at" : "2025-08-30T00:07:22.000Z"
	},
	{
		"id" : 1445,
		"verb_id" : 33,
		"tense" : "perfect",
		"mood" : "indicative",
		"person" : "2pl",
		"number" : "pl",
		"conjugated_form" : "დაგიკარგავთ",
		"normalized_form" : "დაგიკარგავთ",
		"morphemes" : "[\"და\", \"გი\", \"კარგ\", \"ავთ\"]",
		"notes" : null,
		"created_at" : "2025-08-30T00:07:22.000Z"
	},
	{
		"id" : 1446,
		"verb_id" : 33,
		"tense" : "perfect",
		"mood" : "indicative",
		"person" : "3pl",
		"number" : "pl",
		"conjugated_form" : "დაუკარგავთ",
		"normalized_form" : "დაუკარგავთ",
		"morphemes" : "[\"და\", \"უ\", \"კარგ\", \"ავთ\"]",
		"notes" : null,
		"created_at" : "2025-08-30T00:07:22.000Z"
	},
	{
		"id" : 1447,
		"verb_id" : 33,
		"tense" : "pluperfect",
		"mood" : "indicative",
		"person" : "1sg",
		"number" : "sg",
		"conjugated_form" : "დამეკარგა",
		"normalized_form" : "დამეკარგა",
		"morphemes" : "[\"და\", \"მე\", \"კარგ\", \"ა\"]",
		"notes" : null,
		"created_at" : "2025-08-30T00:07:22.000Z"
	},
	{
		"id" : 1448,
		"verb_id" : 33,
		"tense" : "pluperfect",
		"mood" : "indicative",
		"person" : "2sg",
		"number" : "sg",
		"conjugated_form" : "დაგეკარგა",
		"normalized_form" : "დაგეკარგა",
		"morphemes" : "[\"და\", \"გე\", \"კარგ\", \"ა\"]",
		"notes" : null,
		"created_at" : "2025-08-30T00:07:22.000Z"
	},
	{
		"id" : 1449,
		"verb_id" : 33,
		"tense" : "pluperfect",
		"mood" : "indicative",
		"person" : "3sg",
		"number" : "sg",
		"conjugated_form" : "დაეკარგა",
		"normalized_form" : "დაეკარგა",
		"morphemes" : "[\"და\", \"ე\", \"კარგ\", \"ა\"]",
		"notes" : null,
		"created_at" : "2025-08-30T00:07:22.000Z"
	},
	{
		"id" : 1450,
		"verb_id" : 33,
		"tense" : "pluperfect",
		"mood" : "indicative",
		"person" : "1pl",
		"number" : "pl",
		"conjugated_form" : "დაგვეკარგა",
		"normalized_form" : "დაგვეკარგა",
		"morphemes" : "[\"და\", \"გვე\", \"კარგ\", \"ა\"]",
		"notes" : null,
		"created_at" : "2025-08-30T00:07:22.000Z"
	},
	{
		"id" : 1451,
		"verb_id" : 33,
		"tense" : "pluperfect",
		"mood" : "indicative",
		"person" : "2pl",
		"number" : "pl",
		"conjugated_form" : "დაგეკარგათ",
		"normalized_form" : "დაგეკარგათ",
		"morphemes" : "[\"და\", \"გე\", \"კარგ\", \"ათ\"]",
		"notes" : null,
		"created_at" : "2025-08-30T00:07:22.000Z"
	},
	{
		"id" : 1452,
		"verb_id" : 33,
		"tense" : "pluperfect",
		"mood" : "indicative",
		"person" : "3pl",
		"number" : "pl",
		"conjugated_form" : "დაეკარგათ",
		"normalized_form" : "დაეკარგათ",
		"morphemes" : "[\"და\", \"ე\", \"კარგ\", \"ათ\"]",
		"notes" : null,
		"created_at" : "2025-08-30T00:07:22.000Z"
	},
	{
		"id" : 1453,
		"verb_id" : 36,
		"tense" : "presente",
		"mood" : "indicative",
		"person" : "1sg",
		"number" : "sg",
		"conjugated_form" : "ვატარებ",
		"normalized_form" : "ვატარებ",
		"morphemes" : "[\"ვ\", \"ა\", \"ტარ\", \"ებ\"]",
		"notes" : null,
		"created_at" : "2025-08-30T12:30:12.000Z"
	},
	{
		"id" : 1454,
		"verb_id" : 36,
		"tense" : "presente",
		"mood" : "indicative",
		"person" : "2sg",
		"number" : "sg",
		"conjugated_form" : "ატარებ",
		"normalized_form" : "ატარებ",
		"morphemes" : "[\"ა\", \"ტარ\", \"ებ\"]",
		"notes" : null,
		"created_at" : "2025-08-30T12:30:12.000Z"
	},
	{
		"id" : 1455,
		"verb_id" : 36,
		"tense" : "presente",
		"mood" : "indicative",
		"person" : "3sg",
		"number" : "sg",
		"conjugated_form" : "ატარებს",
		"normalized_form" : "ატარებს",
		"morphemes" : "[\"ა\", \"ტარ\", \"ებ\", \"ს\"]",
		"notes" : null,
		"created_at" : "2025-08-30T12:30:12.000Z"
	},
	{
		"id" : 1456,
		"verb_id" : 36,
		"tense" : "presente",
		"mood" : "indicative",
		"person" : "1pl",
		"number" : "pl",
		"conjugated_form" : "ვატარებთ",
		"normalized_form" : "ვატარებთ",
		"morphemes" : "[\"ვ\", \"ა\", \"ტარ\", \"ებ\", \"თ\"]",
		"notes" : null,
		"created_at" : "2025-08-30T12:30:12.000Z"
	},
	{
		"id" : 1457,
		"verb_id" : 36,
		"tense" : "presente",
		"mood" : "indicative",
		"person" : "2pl",
		"number" : "pl",
		"conjugated_form" : "ატარებთ",
		"normalized_form" : "ატარებთ",
		"morphemes" : "[\"ა\", \"ტარ\", \"ებ\", \"თ\"]",
		"notes" : null,
		"created_at" : "2025-08-30T12:30:12.000Z"
	},
	{
		"id" : 1458,
		"verb_id" : 36,
		"tense" : "presente",
		"mood" : "indicative",
		"person" : "3pl",
		"number" : "pl",
		"conjugated_form" : "ატარებენ",
		"normalized_form" : "ატარებენ",
		"morphemes" : "[\"ა\", \"ტარ\", \"ებ\", \"ენ\"]",
		"notes" : null,
		"created_at" : "2025-08-30T12:30:12.000Z"
	},
	{
		"id" : 1459,
		"verb_id" : 36,
		"tense" : "imperfect",
		"mood" : "indicative",
		"person" : "1sg",
		"number" : "sg",
		"conjugated_form" : "ვატარებდი",
		"normalized_form" : "ვატარებდი",
		"morphemes" : "[\"ვ\", \"ა\", \"ტარ\", \"ებ\", \"დ\", \"ი\"]",
		"notes" : null,
		"created_at" : "2025-08-30T12:30:12.000Z"
	},
	{
		"id" : 1460,
		"verb_id" : 36,
		"tense" : "imperfect",
		"mood" : "indicative",
		"person" : "2sg",
		"number" : "sg",
		"conjugated_form" : "ატარებდი",
		"normalized_form" : "ატარებდი",
		"morphemes" : "[\"ა\", \"ტარ\", \"ებ\", \"დ\", \"ი\"]",
		"notes" : null,
		"created_at" : "2025-08-30T12:30:12.000Z"
	},
	{
		"id" : 1461,
		"verb_id" : 36,
		"tense" : "imperfect",
		"mood" : "indicative",
		"person" : "3sg",
		"number" : "sg",
		"conjugated_form" : "ატარებდა",
		"normalized_form" : "ატარებდა",
		"morphemes" : "[\"ა\", \"ტარ\", \"ებ\", \"დ\", \"ა\"]",
		"notes" : null,
		"created_at" : "2025-08-30T12:30:12.000Z"
	},
	{
		"id" : 1462,
		"verb_id" : 36,
		"tense" : "imperfect",
		"mood" : "indicative",
		"person" : "1pl",
		"number" : "pl",
		"conjugated_form" : "ვატარებდით",
		"normalized_form" : "ვატარებდით",
		"morphemes" : "[\"ვ\", \"ა\", \"ტარ\", \"ებ\", \"დ\", \"ით\"]",
		"notes" : null,
		"created_at" : "2025-08-30T12:30:12.000Z"
	},
	{
		"id" : 1463,
		"verb_id" : 36,
		"tense" : "imperfect",
		"mood" : "indicative",
		"person" : "2pl",
		"number" : "pl",
		"conjugated_form" : "ატარებდით",
		"normalized_form" : "ატარებდით",
		"morphemes" : "[\"ა\", \"ტარ\", \"ებ\", \"დ\", \"ით\"]",
		"notes" : null,
		"created_at" : "2025-08-30T12:30:12.000Z"
	},
	{
		"id" : 1464,
		"verb_id" : 36,
		"tense" : "imperfect",
		"mood" : "indicative",
		"person" : "3pl",
		"number" : "pl",
		"conjugated_form" : "ატარებდნენ",
		"normalized_form" : "ატარებდნენ",
		"morphemes" : "[\"ა\", \"ტარ\", \"ებ\", \"დ\", \"ნენ\"]",
		"notes" : null,
		"created_at" : "2025-08-30T12:30:12.000Z"
	},
	{
		"id" : 1465,
		"verb_id" : 36,
		"tense" : "present",
		"mood" : "subjunctive",
		"person" : "1sg",
		"number" : "sg",
		"conjugated_form" : "ვატარებდე",
		"normalized_form" : "ვატარებდე",
		"morphemes" : "[\"ვ\", \"ა\", \"ტარ\", \"ებ\", \"დ\", \"ე\"]",
		"notes" : null,
		"created_at" : "2025-08-30T12:30:12.000Z"
	},
	{
		"id" : 1466,
		"verb_id" : 36,
		"tense" : "present",
		"mood" : "subjunctive",
		"person" : "2sg",
		"number" : "sg",
		"conjugated_form" : "ატარებდე",
		"normalized_form" : "ატარებდე",
		"morphemes" : "[\"ა\", \"ტარ\", \"ებ\", \"დ\", \"ე\"]",
		"notes" : null,
		"created_at" : "2025-08-30T12:30:12.000Z"
	},
	{
		"id" : 1467,
		"verb_id" : 36,
		"tense" : "present",
		"mood" : "subjunctive",
		"person" : "3sg",
		"number" : "sg",
		"conjugated_form" : "ატარებდეს",
		"normalized_form" : "ატარებდეს",
		"morphemes" : "[\"ა\", \"ტარ\", \"ებ\", \"დ\", \"ეს\"]",
		"notes" : null,
		"created_at" : "2025-08-30T12:30:12.000Z"
	},
	{
		"id" : 1468,
		"verb_id" : 36,
		"tense" : "present",
		"mood" : "subjunctive",
		"person" : "1pl",
		"number" : "pl",
		"conjugated_form" : "ვატარებდეთ",
		"normalized_form" : "ვატარებდეთ",
		"morphemes" : "[\"ვ\", \"ა\", \"ტარ\", \"ებ\", \"დ\", \"ეთ\"]",
		"notes" : null,
		"created_at" : "2025-08-30T12:30:12.000Z"
	},
	{
		"id" : 1469,
		"verb_id" : 36,
		"tense" : "present",
		"mood" : "subjunctive",
		"person" : "2pl",
		"number" : "pl",
		"conjugated_form" : "ატარებდეთ",
		"normalized_form" : "ატარებდეთ",
		"morphemes" : "[\"ა\", \"ტარ\", \"ებ\", \"დ\", \"ეთ\"]",
		"notes" : null,
		"created_at" : "2025-08-30T12:30:12.000Z"
	},
	{
		"id" : 1470,
		"verb_id" : 36,
		"tense" : "present",
		"mood" : "subjunctive",
		"person" : "3pl",
		"number" : "pl",
		"conjugated_form" : "ატარებდნენ",
		"normalized_form" : "ატარებდნენ",
		"morphemes" : "[\"ა\", \"ტარ\", \"ებ\", \"დ\", \"ნენ\"]",
		"notes" : null,
		"created_at" : "2025-08-30T12:30:12.000Z"
	},
	{
		"id" : 1471,
		"verb_id" : 36,
		"tense" : "future",
		"mood" : "indicative",
		"person" : "1sg",
		"number" : "sg",
		"conjugated_form" : "გავატარებ",
		"normalized_form" : "გავატარებ",
		"morphemes" : "[\"გა\", \"ვ\", \"ა\", \"ტარ\", \"ებ\"]",
		"notes" : null,
		"created_at" : "2025-08-30T12:30:12.000Z"
	},
	{
		"id" : 1472,
		"verb_id" : 36,
		"tense" : "future",
		"mood" : "indicative",
		"person" : "2sg",
		"number" : "sg",
		"conjugated_form" : "გაატარებ",
		"normalized_form" : "გაატარებ",
		"morphemes" : "[\"გა\", \"ა\", \"ტარ\", \"ებ\"]",
		"notes" : null,
		"created_at" : "2025-08-30T12:30:12.000Z"
	},
	{
		"id" : 1473,
		"verb_id" : 36,
		"tense" : "future",
		"mood" : "indicative",
		"person" : "3sg",
		"number" : "sg",
		"conjugated_form" : "გაატარებს",
		"normalized_form" : "გაატარებს",
		"morphemes" : "[\"გა\", \"ა\", \"ტარ\", \"ებ\", \"ს\"]",
		"notes" : null,
		"created_at" : "2025-08-30T12:30:12.000Z"
	},
	{
		"id" : 1474,
		"verb_id" : 36,
		"tense" : "future",
		"mood" : "indicative",
		"person" : "1pl",
		"number" : "pl",
		"conjugated_form" : "გავატარებთ",
		"normalized_form" : "გავატარებთ",
		"morphemes" : "[\"გა\", \"ვ\", \"ა\", \"ტარ\", \"ებ\", \"თ\"]",
		"notes" : null,
		"created_at" : "2025-08-30T12:30:12.000Z"
	},
	{
		"id" : 1475,
		"verb_id" : 36,
		"tense" : "future",
		"mood" : "indicative",
		"person" : "2pl",
		"number" : "pl",
		"conjugated_form" : "გაატარებთ",
		"normalized_form" : "გაატარებთ",
		"morphemes" : "[\"გა\", \"ა\", \"ტარ\", \"ებ\", \"თ\"]",
		"notes" : null,
		"created_at" : "2025-08-30T12:30:12.000Z"
	},
	{
		"id" : 1476,
		"verb_id" : 36,
		"tense" : "future",
		"mood" : "indicative",
		"person" : "3pl",
		"number" : "pl",
		"conjugated_form" : "გაატარებენ",
		"normalized_form" : "გაატარებენ",
		"morphemes" : "[\"გა\", \"ა\", \"ტარ\", \"ებ\", \"ენ\"]",
		"notes" : null,
		"created_at" : "2025-08-30T12:30:12.000Z"
	},
	{
		"id" : 1477,
		"verb_id" : 36,
		"tense" : "conditional",
		"mood" : "conditional",
		"person" : "1sg",
		"number" : "sg",
		"conjugated_form" : "გავატარებდი",
		"normalized_form" : "გავატარებდი",
		"morphemes" : "[\"გა\", \"ვ\", \"ა\", \"ტარ\", \"ებ\", \"დ\", \"ი\"]",
		"notes" : null,
		"created_at" : "2025-08-30T12:30:12.000Z"
	},
	{
		"id" : 1478,
		"verb_id" : 36,
		"tense" : "conditional",
		"mood" : "conditional",
		"person" : "2sg",
		"number" : "sg",
		"conjugated_form" : "გაატარებდი",
		"normalized_form" : "გაატარებდი",
		"morphemes" : "[\"გა\", \"ა\", \"ტარ\", \"ებ\", \"დ\", \"ი\"]",
		"notes" : null,
		"created_at" : "2025-08-30T12:30:12.000Z"
	},
	{
		"id" : 1479,
		"verb_id" : 36,
		"tense" : "conditional",
		"mood" : "conditional",
		"person" : "3sg",
		"number" : "sg",
		"conjugated_form" : "გაატარებდა",
		"normalized_form" : "გაატარებდა",
		"morphemes" : "[\"გა\", \"ა\", \"ტარ\", \"ებ\", \"დ\", \"ა\"]",
		"notes" : null,
		"created_at" : "2025-08-30T12:30:12.000Z"
	},
	{
		"id" : 1480,
		"verb_id" : 36,
		"tense" : "conditional",
		"mood" : "conditional",
		"person" : "1pl",
		"number" : "pl",
		"conjugated_form" : "გავატარებდით",
		"normalized_form" : "გავატარებდით",
		"morphemes" : "[\"გა\", \"ვ\", \"ა\", \"ტარ\", \"ებ\", \"დ\", \"ით\"]",
		"notes" : null,
		"created_at" : "2025-08-30T12:30:12.000Z"
	},
	{
		"id" : 1481,
		"verb_id" : 36,
		"tense" : "conditional",
		"mood" : "conditional",
		"person" : "2pl",
		"number" : "pl",
		"conjugated_form" : "გაატარებდით",
		"normalized_form" : "გაატარებდით",
		"morphemes" : "[\"გა\", \"ა\", \"ტარ\", \"ებ\", \"დ\", \"ით\"]",
		"notes" : null,
		"created_at" : "2025-08-30T12:30:12.000Z"
	},
	{
		"id" : 1482,
		"verb_id" : 36,
		"tense" : "conditional",
		"mood" : "conditional",
		"person" : "3pl",
		"number" : "pl",
		"conjugated_form" : "გაატარებდნენ",
		"normalized_form" : "გაატარებდნენ",
		"morphemes" : "[\"გა\", \"ა\", \"ტარ\", \"ებ\", \"დ\", \"ნენ\"]",
		"notes" : null,
		"created_at" : "2025-08-30T12:30:12.000Z"
	},
	{
		"id" : 1483,
		"verb_id" : 36,
		"tense" : "future",
		"mood" : "subjunctive",
		"person" : "1sg",
		"number" : "sg",
		"conjugated_form" : "გავატარებდე",
		"normalized_form" : "გავატარებდე",
		"morphemes" : "[\"გა\", \"ვ\", \"ა\", \"ტარ\", \"ებ\", \"დ\", \"ე\"]",
		"notes" : null,
		"created_at" : "2025-08-30T12:30:12.000Z"
	},
	{
		"id" : 1484,
		"verb_id" : 36,
		"tense" : "future",
		"mood" : "subjunctive",
		"person" : "2sg",
		"number" : "sg",
		"conjugated_form" : "გაატარებდე",
		"normalized_form" : "გაატარებდე",
		"morphemes" : "[\"გა\", \"ა\", \"ტარ\", \"ებ\", \"დ\", \"ე\"]",
		"notes" : null,
		"created_at" : "2025-08-30T12:30:12.000Z"
	},
	{
		"id" : 1485,
		"verb_id" : 36,
		"tense" : "future",
		"mood" : "subjunctive",
		"person" : "3sg",
		"number" : "sg",
		"conjugated_form" : "გაატარებდეს",
		"normalized_form" : "გაატარებდეს",
		"morphemes" : "[\"გა\", \"ა\", \"ტარ\", \"ებ\", \"დ\", \"ეს\"]",
		"notes" : null,
		"created_at" : "2025-08-30T12:30:12.000Z"
	},
	{
		"id" : 1486,
		"verb_id" : 36,
		"tense" : "future",
		"mood" : "subjunctive",
		"person" : "1pl",
		"number" : "pl",
		"conjugated_form" : "გავატარებდეთ",
		"normalized_form" : "გავატარებდეთ",
		"morphemes" : "[\"გა\", \"ვ\", \"ა\", \"ტარ\", \"ებ\", \"დ\", \"ეთ\"]",
		"notes" : null,
		"created_at" : "2025-08-30T12:30:12.000Z"
	},
	{
		"id" : 1487,
		"verb_id" : 36,
		"tense" : "future",
		"mood" : "subjunctive",
		"person" : "2pl",
		"number" : "pl",
		"conjugated_form" : "გაატარებდეთ",
		"normalized_form" : "გაატარებდეთ",
		"morphemes" : "[\"გა\", \"ა\", \"ტარ\", \"ებ\", \"დ\", \"ეთ\"]",
		"notes" : null,
		"created_at" : "2025-08-30T12:30:12.000Z"
	},
	{
		"id" : 1488,
		"verb_id" : 36,
		"tense" : "future",
		"mood" : "subjunctive",
		"person" : "3pl",
		"number" : "pl",
		"conjugated_form" : "გაატარებდნენ",
		"normalized_form" : "გაატარებდნენ",
		"morphemes" : "[\"გა\", \"ა\", \"ტარ\", \"ებ\", \"დ\", \"ნენ\"]",
		"notes" : null,
		"created_at" : "2025-08-30T12:30:12.000Z"
	},
	{
		"id" : 1489,
		"verb_id" : 36,
		"tense" : "aorist",
		"mood" : "aorist",
		"person" : "1sg",
		"number" : "sg",
		"conjugated_form" : "გავატარე",
		"normalized_form" : "გავატარე",
		"morphemes" : "[\"გა\", \"ვ\", \"ა\", \"ტარ\", \"ე\"]",
		"notes" : null,
		"created_at" : "2025-08-30T12:30:12.000Z"
	},
	{
		"id" : 1490,
		"verb_id" : 36,
		"tense" : "aorist",
		"mood" : "aorist",
		"person" : "2sg",
		"number" : "sg",
		"conjugated_form" : "გაატარე",
		"normalized_form" : "გაატარე",
		"morphemes" : "[\"გა\", \"ა\", \"ტარ\", \"ე\"]",
		"notes" : null,
		"created_at" : "2025-08-30T12:30:12.000Z"
	},
	{
		"id" : 1491,
		"verb_id" : 36,
		"tense" : "aorist",
		"mood" : "aorist",
		"person" : "3sg",
		"number" : "sg",
		"conjugated_form" : "გაატარა",
		"normalized_form" : "გაატარა",
		"morphemes" : "[\"გა\", \"ა\", \"ტარ\", \"ა\"]",
		"notes" : null,
		"created_at" : "2025-08-30T12:30:12.000Z"
	},
	{
		"id" : 1492,
		"verb_id" : 36,
		"tense" : "aorist",
		"mood" : "aorist",
		"person" : "1pl",
		"number" : "pl",
		"conjugated_form" : "გავატარეთ",
		"normalized_form" : "გავატარეთ",
		"morphemes" : "[\"გა\", \"ვ\", \"ა\", \"ტარ\", \"ეთ\"]",
		"notes" : null,
		"created_at" : "2025-08-30T12:30:12.000Z"
	},
	{
		"id" : 1493,
		"verb_id" : 36,
		"tense" : "aorist",
		"mood" : "aorist",
		"person" : "2pl",
		"number" : "pl",
		"conjugated_form" : "გაატარეთ",
		"normalized_form" : "გაატარეთ",
		"morphemes" : "[\"გა\", \"ა\", \"ტარ\", \"ეთ\"]",
		"notes" : null,
		"created_at" : "2025-08-30T12:30:12.000Z"
	},
	{
		"id" : 1494,
		"verb_id" : 36,
		"tense" : "aorist",
		"mood" : "aorist",
		"person" : "3pl",
		"number" : "pl",
		"conjugated_form" : "გაატარეს",
		"normalized_form" : "გაატარეს",
		"morphemes" : "[\"გა\", \"ა\", \"ტარ\", \"ეს\"]",
		"notes" : null,
		"created_at" : "2025-08-30T12:30:12.000Z"
	},
	{
		"id" : 1495,
		"verb_id" : 36,
		"tense" : "optative",
		"mood" : "optative",
		"person" : "1sg",
		"number" : "sg",
		"conjugated_form" : "გავატარო",
		"normalized_form" : "გავატარო",
		"morphemes" : "[\"გა\", \"ვ\", \"ა\", \"ტარ\", \"ო\"]",
		"notes" : null,
		"created_at" : "2025-08-30T12:30:12.000Z"
	},
	{
		"id" : 1496,
		"verb_id" : 36,
		"tense" : "optative",
		"mood" : "optative",
		"person" : "2sg",
		"number" : "sg",
		"conjugated_form" : "გაატარო",
		"normalized_form" : "გაატარო",
		"morphemes" : "[\"გა\", \"ა\", \"ტარ\", \"ო\"]",
		"notes" : null,
		"created_at" : "2025-08-30T12:30:12.000Z"
	},
	{
		"id" : 1497,
		"verb_id" : 36,
		"tense" : "optative",
		"mood" : "optative",
		"person" : "3sg",
		"number" : "sg",
		"conjugated_form" : "გაატაროს",
		"normalized_form" : "გაატაროს",
		"morphemes" : "[\"გა\", \"ა\", \"ტარ\", \"ოს\"]",
		"notes" : null,
		"created_at" : "2025-08-30T12:30:12.000Z"
	},
	{
		"id" : 1498,
		"verb_id" : 36,
		"tense" : "optative",
		"mood" : "optative",
		"person" : "1pl",
		"number" : "pl",
		"conjugated_form" : "გავატაროთ",
		"normalized_form" : "გავატაროთ",
		"morphemes" : "[\"გა\", \"ვ\", \"ა\", \"ტარ\", \"ოთ\"]",
		"notes" : null,
		"created_at" : "2025-08-30T12:30:12.000Z"
	},
	{
		"id" : 1499,
		"verb_id" : 36,
		"tense" : "optative",
		"mood" : "optative",
		"person" : "2pl",
		"number" : "pl",
		"conjugated_form" : "გაატაროთ",
		"normalized_form" : "გაატაროთ",
		"morphemes" : "[\"გა\", \"ა\", \"ტარ\", \"ოთ\"]",
		"notes" : null,
		"created_at" : "2025-08-30T12:30:12.000Z"
	},
	{
		"id" : 1500,
		"verb_id" : 36,
		"tense" : "optative",
		"mood" : "optative",
		"person" : "3pl",
		"number" : "pl",
		"conjugated_form" : "გაატარონ",
		"normalized_form" : "გაატარონ",
		"morphemes" : "[\"გა\", \"ა\", \"ტარ\", \"ონ\"]",
		"notes" : null,
		"created_at" : "2025-08-30T12:30:12.000Z"
	},
	{
		"id" : 1501,
		"verb_id" : 36,
		"tense" : "perfect",
		"mood" : "indicative",
		"person" : "1sg",
		"number" : "sg",
		"conjugated_form" : "გამიტარებია",
		"normalized_form" : "გამიტარებია",
		"morphemes" : "[\"გა\", \"მი\", \"ტარ\", \"ებია\"]",
		"notes" : null,
		"created_at" : "2025-08-30T12:30:12.000Z"
	},
	{
		"id" : 1502,
		"verb_id" : 36,
		"tense" : "perfect",
		"mood" : "indicative",
		"person" : "2sg",
		"number" : "sg",
		"conjugated_form" : "გაგიტარებია",
		"normalized_form" : "გაგიტარებია",
		"morphemes" : "[\"გა\", \"გი\", \"ტარ\", \"ებია\"]",
		"notes" : null,
		"created_at" : "2025-08-30T12:30:12.000Z"
	},
	{
		"id" : 1503,
		"verb_id" : 36,
		"tense" : "perfect",
		"mood" : "indicative",
		"person" : "3sg",
		"number" : "sg",
		"conjugated_form" : "გაუტარებია",
		"normalized_form" : "გაუტარებია",
		"morphemes" : "[\"გა\", \"უ\", \"ტარ\", \"ებია\"]",
		"notes" : null,
		"created_at" : "2025-08-30T12:30:12.000Z"
	},
	{
		"id" : 1504,
		"verb_id" : 36,
		"tense" : "perfect",
		"mood" : "indicative",
		"person" : "1pl",
		"number" : "pl",
		"conjugated_form" : "გაგვიტარებია",
		"normalized_form" : "გაგვიტარებია",
		"morphemes" : "[\"გა\", \"გვი\", \"ტარ\", \"ებია\"]",
		"notes" : null,
		"created_at" : "2025-08-30T12:30:12.000Z"
	},
	{
		"id" : 1505,
		"verb_id" : 36,
		"tense" : "perfect",
		"mood" : "indicative",
		"person" : "2pl",
		"number" : "pl",
		"conjugated_form" : "გაგიტარებიათ",
		"normalized_form" : "გაგიტარებიათ",
		"morphemes" : "[\"გა\", \"გი\", \"ტარ\", \"ებიათ\"]",
		"notes" : null,
		"created_at" : "2025-08-30T12:30:12.000Z"
	},
	{
		"id" : 1506,
		"verb_id" : 36,
		"tense" : "perfect",
		"mood" : "indicative",
		"person" : "3pl",
		"number" : "pl",
		"conjugated_form" : "გაუტარებიათ",
		"normalized_form" : "გაუტარებიათ",
		"morphemes" : "[\"გა\", \"უ\", \"ტარ\", \"ებიათ\"]",
		"notes" : null,
		"created_at" : "2025-08-30T12:30:12.000Z"
	},
	{
		"id" : 1507,
		"verb_id" : 36,
		"tense" : "pluperfect",
		"mood" : "indicative",
		"person" : "1sg",
		"number" : "sg",
		"conjugated_form" : "გამეტარებინა",
		"normalized_form" : "გამეტარებინა",
		"morphemes" : "[\"გა\", \"მე\", \"ტარ\", \"ებინა\"]",
		"notes" : null,
		"created_at" : "2025-08-30T12:30:12.000Z"
	},
	{
		"id" : 1508,
		"verb_id" : 36,
		"tense" : "pluperfect",
		"mood" : "indicative",
		"person" : "2sg",
		"number" : "sg",
		"conjugated_form" : "გაგეტარებინა",
		"normalized_form" : "გაგეტარებინა",
		"morphemes" : "[\"გა\", \"გე\", \"ტარ\", \"ებინა\"]",
		"notes" : null,
		"created_at" : "2025-08-30T12:30:12.000Z"
	},
	{
		"id" : 1509,
		"verb_id" : 36,
		"tense" : "pluperfect",
		"mood" : "indicative",
		"person" : "3sg",
		"number" : "sg",
		"conjugated_form" : "გაეტარებინა",
		"normalized_form" : "გაეტარებინა",
		"morphemes" : "[\"გა\", \"ე\", \"ტარ\", \"ებინა\"]",
		"notes" : null,
		"created_at" : "2025-08-30T12:30:12.000Z"
	},
	{
		"id" : 1510,
		"verb_id" : 36,
		"tense" : "pluperfect",
		"mood" : "indicative",
		"person" : "1pl",
		"number" : "pl",
		"conjugated_form" : "გაგვეტარებინა",
		"normalized_form" : "გაგვეტარებინა",
		"morphemes" : "[\"გა\", \"გვე\", \"ტარ\", \"ებინა\"]",
		"notes" : null,
		"created_at" : "2025-08-30T12:30:12.000Z"
	},
	{
		"id" : 1511,
		"verb_id" : 36,
		"tense" : "pluperfect",
		"mood" : "indicative",
		"person" : "2pl",
		"number" : "pl",
		"conjugated_form" : "გაგეტარებინათ",
		"normalized_form" : "გაგეტარებინათ",
		"morphemes" : "[\"გა\", \"გე\", \"ტარ\", \"ებინათ\"]",
		"notes" : null,
		"created_at" : "2025-08-30T12:30:12.000Z"
	},
	{
		"id" : 1512,
		"verb_id" : 36,
		"tense" : "pluperfect",
		"mood" : "indicative",
		"person" : "3pl",
		"number" : "pl",
		"conjugated_form" : "გაეტარებინათ",
		"normalized_form" : "გაეტარებინათ",
		"morphemes" : "[\"გა\", \"ე\", \"ტარ\", \"ებინათ\"]",
		"notes" : null,
		"created_at" : "2025-08-30T12:30:12.000Z"
	},
	{
		"id" : 1513,
		"verb_id" : 37,
		"tense" : "presente",
		"mood" : "indicative",
		"person" : "1sg",
		"number" : "sg",
		"conjugated_form" : "ვარ",
		"normalized_form" : "ვარ",
		"morphemes" : "[\"ვარ\"]",
		"notes" : null,
		"created_at" : "2025-08-30T12:31:44.000Z"
	},
	{
		"id" : 1514,
		"verb_id" : 37,
		"tense" : "presente",
		"mood" : "indicative",
		"person" : "2sg",
		"number" : "sg",
		"conjugated_form" : "ხარ",
		"normalized_form" : "ხარ",
		"morphemes" : "[\"ხარ\"]",
		"notes" : null,
		"created_at" : "2025-08-30T12:31:44.000Z"
	},
	{
		"id" : 1515,
		"verb_id" : 37,
		"tense" : "presente",
		"mood" : "indicative",
		"person" : "3sg",
		"number" : "sg",
		"conjugated_form" : "არის",
		"normalized_form" : "არის",
		"morphemes" : "[\"არის\"]",
		"notes" : null,
		"created_at" : "2025-08-30T12:31:44.000Z"
	},
	{
		"id" : 1516,
		"verb_id" : 37,
		"tense" : "presente",
		"mood" : "indicative",
		"person" : "1pl",
		"number" : "pl",
		"conjugated_form" : "ვართ",
		"normalized_form" : "ვართ",
		"morphemes" : "[\"ვართ\"]",
		"notes" : null,
		"created_at" : "2025-08-30T12:31:44.000Z"
	},
	{
		"id" : 1517,
		"verb_id" : 37,
		"tense" : "presente",
		"mood" : "indicative",
		"person" : "2pl",
		"number" : "pl",
		"conjugated_form" : "ხართ",
		"normalized_form" : "ხართ",
		"morphemes" : "[\"ხართ\"]",
		"notes" : null,
		"created_at" : "2025-08-30T12:31:44.000Z"
	},
	{
		"id" : 1518,
		"verb_id" : 37,
		"tense" : "presente",
		"mood" : "indicative",
		"person" : "3pl",
		"number" : "pl",
		"conjugated_form" : "არიან",
		"normalized_form" : "არიან",
		"morphemes" : "[\"არიან\"]",
		"notes" : null,
		"created_at" : "2025-08-30T12:31:44.000Z"
	},
	{
		"id" : 1519,
		"verb_id" : 37,
		"tense" : "imperfect",
		"mood" : "indicative",
		"person" : "1sg",
		"number" : "sg",
		"conjugated_form" : "---",
		"normalized_form" : "---",
		"morphemes" : "---",
		"notes" : null,
		"created_at" : "2025-08-30T12:31:44.000Z"
	},
	{
		"id" : 1520,
		"verb_id" : 37,
		"tense" : "imperfect",
		"mood" : "indicative",
		"person" : "2sg",
		"number" : "sg",
		"conjugated_form" : "---",
		"normalized_form" : "---",
		"morphemes" : "---",
		"notes" : null,
		"created_at" : "2025-08-30T12:31:44.000Z"
	},
	{
		"id" : 1521,
		"verb_id" : 37,
		"tense" : "imperfect",
		"mood" : "indicative",
		"person" : "3sg",
		"number" : "sg",
		"conjugated_form" : "---",
		"normalized_form" : "---",
		"morphemes" : "---",
		"notes" : null,
		"created_at" : "2025-08-30T12:31:44.000Z"
	},
	{
		"id" : 1522,
		"verb_id" : 37,
		"tense" : "imperfect",
		"mood" : "indicative",
		"person" : "1pl",
		"number" : "pl",
		"conjugated_form" : "---",
		"normalized_form" : "---",
		"morphemes" : "---",
		"notes" : null,
		"created_at" : "2025-08-30T12:31:44.000Z"
	},
	{
		"id" : 1523,
		"verb_id" : 37,
		"tense" : "imperfect",
		"mood" : "indicative",
		"person" : "2pl",
		"number" : "pl",
		"conjugated_form" : "---",
		"normalized_form" : "---",
		"morphemes" : "---",
		"notes" : null,
		"created_at" : "2025-08-30T12:31:44.000Z"
	},
	{
		"id" : 1524,
		"verb_id" : 37,
		"tense" : "imperfect",
		"mood" : "indicative",
		"person" : "3pl",
		"number" : "pl",
		"conjugated_form" : "---",
		"normalized_form" : "---",
		"morphemes" : "---",
		"notes" : null,
		"created_at" : "2025-08-30T12:31:44.000Z"
	},
	{
		"id" : 1525,
		"verb_id" : 37,
		"tense" : "present",
		"mood" : "subjunctive",
		"person" : "1sg",
		"number" : "sg",
		"conjugated_form" : "---",
		"normalized_form" : "---",
		"morphemes" : "---",
		"notes" : null,
		"created_at" : "2025-08-30T12:31:44.000Z"
	},
	{
		"id" : 1526,
		"verb_id" : 37,
		"tense" : "present",
		"mood" : "subjunctive",
		"person" : "2sg",
		"number" : "sg",
		"conjugated_form" : "---",
		"normalized_form" : "---",
		"morphemes" : "---",
		"notes" : null,
		"created_at" : "2025-08-30T12:31:44.000Z"
	},
	{
		"id" : 1527,
		"verb_id" : 37,
		"tense" : "present",
		"mood" : "subjunctive",
		"person" : "3sg",
		"number" : "sg",
		"conjugated_form" : "---",
		"normalized_form" : "---",
		"morphemes" : "---",
		"notes" : null,
		"created_at" : "2025-08-30T12:31:44.000Z"
	},
	{
		"id" : 1528,
		"verb_id" : 37,
		"tense" : "present",
		"mood" : "subjunctive",
		"person" : "1pl",
		"number" : "pl",
		"conjugated_form" : "---",
		"normalized_form" : "---",
		"morphemes" : "---",
		"notes" : null,
		"created_at" : "2025-08-30T12:31:44.000Z"
	},
	{
		"id" : 1529,
		"verb_id" : 37,
		"tense" : "present",
		"mood" : "subjunctive",
		"person" : "2pl",
		"number" : "pl",
		"conjugated_form" : "---",
		"normalized_form" : "---",
		"morphemes" : "---",
		"notes" : null,
		"created_at" : "2025-08-30T12:31:44.000Z"
	},
	{
		"id" : 1530,
		"verb_id" : 37,
		"tense" : "present",
		"mood" : "subjunctive",
		"person" : "3pl",
		"number" : "pl",
		"conjugated_form" : "---",
		"normalized_form" : "---",
		"morphemes" : "---",
		"notes" : null,
		"created_at" : "2025-08-30T12:31:44.000Z"
	},
	{
		"id" : 1531,
		"verb_id" : 37,
		"tense" : "future",
		"mood" : "indicative",
		"person" : "1sg",
		"number" : "sg",
		"conjugated_form" : "ვიქნები",
		"normalized_form" : "ვიქნები",
		"morphemes" : "[\"ვიქნები\"]",
		"notes" : null,
		"created_at" : "2025-08-30T12:31:44.000Z"
	},
	{
		"id" : 1532,
		"verb_id" : 37,
		"tense" : "future",
		"mood" : "indicative",
		"person" : "2sg",
		"number" : "sg",
		"conjugated_form" : "იქნები",
		"normalized_form" : "იქნები",
		"morphemes" : "[\"იქნები\"]",
		"notes" : null,
		"created_at" : "2025-08-30T12:31:44.000Z"
	},
	{
		"id" : 1533,
		"verb_id" : 37,
		"tense" : "future",
		"mood" : "indicative",
		"person" : "3sg",
		"number" : "sg",
		"conjugated_form" : "იქნება",
		"normalized_form" : "იქნება",
		"morphemes" : "[\"იქნება\"]",
		"notes" : null,
		"created_at" : "2025-08-30T12:31:44.000Z"
	},
	{
		"id" : 1534,
		"verb_id" : 37,
		"tense" : "future",
		"mood" : "indicative",
		"person" : "1pl",
		"number" : "pl",
		"conjugated_form" : "ვიქნებით",
		"normalized_form" : "ვიქნებით",
		"morphemes" : "[\"ვიქნებით\"]",
		"notes" : null,
		"created_at" : "2025-08-30T12:31:44.000Z"
	},
	{
		"id" : 1535,
		"verb_id" : 37,
		"tense" : "future",
		"mood" : "indicative",
		"person" : "2pl",
		"number" : "pl",
		"conjugated_form" : "იქნებით",
		"normalized_form" : "იქნებით",
		"morphemes" : "[\"იქნებით\"]",
		"notes" : null,
		"created_at" : "2025-08-30T12:31:44.000Z"
	},
	{
		"id" : 1536,
		"verb_id" : 37,
		"tense" : "future",
		"mood" : "indicative",
		"person" : "3pl",
		"number" : "pl",
		"conjugated_form" : "იქნებიან",
		"normalized_form" : "იქნებიან",
		"morphemes" : "[\"იქნებიან\"]",
		"notes" : null,
		"created_at" : "2025-08-30T12:31:44.000Z"
	},
	{
		"id" : 1537,
		"verb_id" : 37,
		"tense" : "conditional",
		"mood" : "conditional",
		"person" : "1sg",
		"number" : "sg",
		"conjugated_form" : "ვიქნებოდი",
		"normalized_form" : "ვიქნებოდი",
		"morphemes" : "[\"ვიქნებოდი\"]",
		"notes" : null,
		"created_at" : "2025-08-30T12:31:44.000Z"
	},
	{
		"id" : 1538,
		"verb_id" : 37,
		"tense" : "conditional",
		"mood" : "conditional",
		"person" : "2sg",
		"number" : "sg",
		"conjugated_form" : "იქნებოდი",
		"normalized_form" : "იქნებოდი",
		"morphemes" : "[\"იქნებოდი\"]",
		"notes" : null,
		"created_at" : "2025-08-30T12:31:44.000Z"
	},
	{
		"id" : 1539,
		"verb_id" : 37,
		"tense" : "conditional",
		"mood" : "conditional",
		"person" : "3sg",
		"number" : "sg",
		"conjugated_form" : "იქნებოდა",
		"normalized_form" : "იქნებოდა",
		"morphemes" : "[\"იქნებოდა\"]",
		"notes" : null,
		"created_at" : "2025-08-30T12:31:44.000Z"
	},
	{
		"id" : 1540,
		"verb_id" : 37,
		"tense" : "conditional",
		"mood" : "conditional",
		"person" : "1pl",
		"number" : "pl",
		"conjugated_form" : "ვიქნებოდით",
		"normalized_form" : "ვიქნებოდით",
		"morphemes" : "[\"ვიქნებოდით\"]",
		"notes" : null,
		"created_at" : "2025-08-30T12:31:44.000Z"
	},
	{
		"id" : 1541,
		"verb_id" : 37,
		"tense" : "conditional",
		"mood" : "conditional",
		"person" : "2pl",
		"number" : "pl",
		"conjugated_form" : "იქნებოდით",
		"normalized_form" : "იქნებოდით",
		"morphemes" : "[\"იქნებოდით\"]",
		"notes" : null,
		"created_at" : "2025-08-30T12:31:44.000Z"
	},
	{
		"id" : 1542,
		"verb_id" : 37,
		"tense" : "conditional",
		"mood" : "conditional",
		"person" : "3pl",
		"number" : "pl",
		"conjugated_form" : "იქნებოდნენ",
		"normalized_form" : "იქნებოდნენ",
		"morphemes" : "[\"იქნებოდნენ\"]",
		"notes" : null,
		"created_at" : "2025-08-30T12:31:44.000Z"
	},
	{
		"id" : 1543,
		"verb_id" : 37,
		"tense" : "future",
		"mood" : "subjunctive",
		"person" : "1sg",
		"number" : "sg",
		"conjugated_form" : "ვიქნებოდე",
		"normalized_form" : "ვიქნებოდე",
		"morphemes" : "[\"ვიქნებოდე\"]",
		"notes" : null,
		"created_at" : "2025-08-30T12:31:44.000Z"
	},
	{
		"id" : 1544,
		"verb_id" : 37,
		"tense" : "future",
		"mood" : "subjunctive",
		"person" : "2sg",
		"number" : "sg",
		"conjugated_form" : "იქნებოდე",
		"normalized_form" : "იქნებოდე",
		"morphemes" : "[\"იქნებოდე\"]",
		"notes" : null,
		"created_at" : "2025-08-30T12:31:44.000Z"
	},
	{
		"id" : 1545,
		"verb_id" : 37,
		"tense" : "future",
		"mood" : "subjunctive",
		"person" : "3sg",
		"number" : "sg",
		"conjugated_form" : "იქნებოდეს",
		"normalized_form" : "იქნებოდეს",
		"morphemes" : "[\"იქნებოდეს\"]",
		"notes" : null,
		"created_at" : "2025-08-30T12:31:44.000Z"
	},
	{
		"id" : 1546,
		"verb_id" : 37,
		"tense" : "future",
		"mood" : "subjunctive",
		"person" : "1pl",
		"number" : "pl",
		"conjugated_form" : "ვიქნებოდეთ",
		"normalized_form" : "ვიქნებოდეთ",
		"morphemes" : "[\"ვიქნებოდეთ\"]",
		"notes" : null,
		"created_at" : "2025-08-30T12:31:44.000Z"
	},
	{
		"id" : 1547,
		"verb_id" : 37,
		"tense" : "future",
		"mood" : "subjunctive",
		"person" : "2pl",
		"number" : "pl",
		"conjugated_form" : "იქნებოდეთ",
		"normalized_form" : "იქნებოდეთ",
		"morphemes" : "[\"იქნებოდეეთ\"]",
		"notes" : null,
		"created_at" : "2025-08-30T12:31:44.000Z"
	},
	{
		"id" : 1548,
		"verb_id" : 37,
		"tense" : "future",
		"mood" : "subjunctive",
		"person" : "3pl",
		"number" : "pl",
		"conjugated_form" : "იქნებოდნენ",
		"normalized_form" : "იქნებოდნენ",
		"morphemes" : "[\"იქნებოდნენ\"]",
		"notes" : null,
		"created_at" : "2025-08-30T12:31:44.000Z"
	},
	{
		"id" : 1549,
		"verb_id" : 37,
		"tense" : "aorist",
		"mood" : "aorist",
		"person" : "1sg",
		"number" : "sg",
		"conjugated_form" : "ვიყავი",
		"normalized_form" : "ვიყავი",
		"morphemes" : "[\"ვიყავი\"]",
		"notes" : null,
		"created_at" : "2025-08-30T12:31:44.000Z"
	},
	{
		"id" : 1550,
		"verb_id" : 37,
		"tense" : "aorist",
		"mood" : "aorist",
		"person" : "2sg",
		"number" : "sg",
		"conjugated_form" : "იყავი",
		"normalized_form" : "იყავი",
		"morphemes" : "[\"იყავი\"]",
		"notes" : null,
		"created_at" : "2025-08-30T12:31:44.000Z"
	},
	{
		"id" : 1551,
		"verb_id" : 37,
		"tense" : "aorist",
		"mood" : "aorist",
		"person" : "3sg",
		"number" : "sg",
		"conjugated_form" : "იყო",
		"normalized_form" : "იყო",
		"morphemes" : "[\"იყო\"]",
		"notes" : null,
		"created_at" : "2025-08-30T12:31:44.000Z"
	},
	{
		"id" : 1552,
		"verb_id" : 37,
		"tense" : "aorist",
		"mood" : "aorist",
		"person" : "1pl",
		"number" : "pl",
		"conjugated_form" : "ვიყავით",
		"normalized_form" : "ვიყავით",
		"morphemes" : "[\"ვიყავით\"]",
		"notes" : null,
		"created_at" : "2025-08-30T12:31:44.000Z"
	},
	{
		"id" : 1553,
		"verb_id" : 37,
		"tense" : "aorist",
		"mood" : "aorist",
		"person" : "2pl",
		"number" : "pl",
		"conjugated_form" : "იყავით",
		"normalized_form" : "იყავით",
		"morphemes" : "[\"იყავით\"]",
		"notes" : null,
		"created_at" : "2025-08-30T12:31:44.000Z"
	},
	{
		"id" : 1554,
		"verb_id" : 37,
		"tense" : "aorist",
		"mood" : "aorist",
		"person" : "3pl",
		"number" : "pl",
		"conjugated_form" : "იყვნენ",
		"normalized_form" : "იყვნენ",
		"morphemes" : "[\"იყვნენ\"]",
		"notes" : null,
		"created_at" : "2025-08-30T12:31:44.000Z"
	},
	{
		"id" : 1555,
		"verb_id" : 37,
		"tense" : "optative",
		"mood" : "optative",
		"person" : "1sg",
		"number" : "sg",
		"conjugated_form" : "ვიყო",
		"normalized_form" : "ვიყო",
		"morphemes" : "[\"ვიყო\"]",
		"notes" : null,
		"created_at" : "2025-08-30T12:31:44.000Z"
	},
	{
		"id" : 1556,
		"verb_id" : 37,
		"tense" : "optative",
		"mood" : "optative",
		"person" : "2sg",
		"number" : "sg",
		"conjugated_form" : "იყო",
		"normalized_form" : "იყო",
		"morphemes" : "[\"იყო\"]",
		"notes" : null,
		"created_at" : "2025-08-30T12:31:44.000Z"
	},
	{
		"id" : 1557,
		"verb_id" : 37,
		"tense" : "optative",
		"mood" : "optative",
		"person" : "3sg",
		"number" : "sg",
		"conjugated_form" : "იყოს",
		"normalized_form" : "იყოს",
		"morphemes" : "[\"იყოს\"]",
		"notes" : null,
		"created_at" : "2025-08-30T12:31:44.000Z"
	},
	{
		"id" : 1558,
		"verb_id" : 37,
		"tense" : "optative",
		"mood" : "optative",
		"person" : "1pl",
		"number" : "pl",
		"conjugated_form" : "ვიყოთ",
		"normalized_form" : "ვიყოთ",
		"morphemes" : "[\"ვიყოთ\"]",
		"notes" : null,
		"created_at" : "2025-08-30T12:31:44.000Z"
	},
	{
		"id" : 1559,
		"verb_id" : 37,
		"tense" : "optative",
		"mood" : "optative",
		"person" : "2pl",
		"number" : "pl",
		"conjugated_form" : "იყოთ",
		"normalized_form" : "იყოთ",
		"morphemes" : "[\"იყოთ\"]",
		"notes" : null,
		"created_at" : "2025-08-30T12:31:44.000Z"
	},
	{
		"id" : 1560,
		"verb_id" : 37,
		"tense" : "optative",
		"mood" : "optative",
		"person" : "3pl",
		"number" : "pl",
		"conjugated_form" : "იყონ",
		"normalized_form" : "იყონ",
		"morphemes" : "[\"იყონ\"]",
		"notes" : null,
		"created_at" : "2025-08-30T12:31:44.000Z"
	},
	{
		"id" : 1561,
		"verb_id" : 37,
		"tense" : "perfect",
		"mood" : "indicative",
		"person" : "1sg",
		"number" : "sg",
		"conjugated_form" : "ვყოფილვარ",
		"normalized_form" : "ვყოფილვარ",
		"morphemes" : "[\"ვყოფილვარ\"]",
		"notes" : null,
		"created_at" : "2025-08-30T12:31:44.000Z"
	},
	{
		"id" : 1562,
		"verb_id" : 37,
		"tense" : "perfect",
		"mood" : "indicative",
		"person" : "2sg",
		"number" : "sg",
		"conjugated_form" : "ყოფილხარ",
		"normalized_form" : "ყოფილხარ",
		"morphemes" : "[\"ყოფილხარ\"]",
		"notes" : null,
		"created_at" : "2025-08-30T12:31:44.000Z"
	},
	{
		"id" : 1563,
		"verb_id" : 37,
		"tense" : "perfect",
		"mood" : "indicative",
		"person" : "3sg",
		"number" : "sg",
		"conjugated_form" : "ყოფილა",
		"normalized_form" : "ყოფილა",
		"morphemes" : "[\"ყოფილა\"]",
		"notes" : null,
		"created_at" : "2025-08-30T12:31:44.000Z"
	},
	{
		"id" : 1564,
		"verb_id" : 37,
		"tense" : "perfect",
		"mood" : "indicative",
		"person" : "1pl",
		"number" : "pl",
		"conjugated_form" : "ვყოფილვართ",
		"normalized_form" : "ვყოფილვართ",
		"morphemes" : "[\"ვყოფილვართ\"]",
		"notes" : null,
		"created_at" : "2025-08-30T12:31:44.000Z"
	},
	{
		"id" : 1565,
		"verb_id" : 37,
		"tense" : "perfect",
		"mood" : "indicative",
		"person" : "2pl",
		"number" : "pl",
		"conjugated_form" : "ყოფილხართ",
		"normalized_form" : "ყოფილხართ",
		"morphemes" : "[\"ყოფილხართ\"]",
		"notes" : null,
		"created_at" : "2025-08-30T12:31:44.000Z"
	},
	{
		"id" : 1566,
		"verb_id" : 37,
		"tense" : "perfect",
		"mood" : "indicative",
		"person" : "3pl",
		"number" : "pl",
		"conjugated_form" : "ყოფილან",
		"normalized_form" : "ყოფილან",
		"morphemes" : "[\"ყოფილან\"]",
		"notes" : null,
		"created_at" : "2025-08-30T12:31:44.000Z"
	},
	{
		"id" : 1567,
		"verb_id" : 37,
		"tense" : "pluperfect",
		"mood" : "indicative",
		"person" : "1sg",
		"number" : "sg",
		"conjugated_form" : "ვყოფილიყავი",
		"normalized_form" : "ვყოფილიყავი",
		"morphemes" : "[\"ვყოფილიყავი\"]",
		"notes" : null,
		"created_at" : "2025-08-30T12:31:44.000Z"
	},
	{
		"id" : 1568,
		"verb_id" : 37,
		"tense" : "pluperfect",
		"mood" : "indicative",
		"person" : "2sg",
		"number" : "sg",
		"conjugated_form" : "ყოფილიყავი",
		"normalized_form" : "ყოფილიყავი",
		"morphemes" : "[\"ყოფილიყავი\"]",
		"notes" : null,
		"created_at" : "2025-08-30T12:31:44.000Z"
	},
	{
		"id" : 1569,
		"verb_id" : 37,
		"tense" : "pluperfect",
		"mood" : "indicative",
		"person" : "3sg",
		"number" : "sg",
		"conjugated_form" : "ყოფილიყო",
		"normalized_form" : "ყოფილიყო",
		"morphemes" : "[\"ყოფილიყო\"]",
		"notes" : null,
		"created_at" : "2025-08-30T12:31:44.000Z"
	},
	{
		"id" : 1570,
		"verb_id" : 37,
		"tense" : "pluperfect",
		"mood" : "indicative",
		"person" : "1pl",
		"number" : "pl",
		"conjugated_form" : "ვყოფილიყავით",
		"normalized_form" : "ვყოფილიყავით",
		"morphemes" : "[\"ვყოფილიყავით\"]",
		"notes" : null,
		"created_at" : "2025-08-30T12:31:44.000Z"
	},
	{
		"id" : 1571,
		"verb_id" : 37,
		"tense" : "pluperfect",
		"mood" : "indicative",
		"person" : "2pl",
		"number" : "pl",
		"conjugated_form" : "ყოფილიყავით",
		"normalized_form" : "ყოფილიყავით",
		"morphemes" : "[\"ყოფილიყავით\"]",
		"notes" : null,
		"created_at" : "2025-08-30T12:31:44.000Z"
	},
	{
		"id" : 1572,
		"verb_id" : 37,
		"tense" : "pluperfect",
		"mood" : "indicative",
		"person" : "3pl",
		"number" : "pl",
		"conjugated_form" : "ყოფილიყვნენ",
		"normalized_form" : "ყოფილიყვნენ",
		"morphemes" : "[\"ყოფილიყვნენ\"]",
		"notes" : null,
		"created_at" : "2025-08-30T12:31:44.000Z"
	},
	{
		"id" : 1573,
		"verb_id" : 38,
		"tense" : "presente",
		"mood" : "indicative",
		"person" : "1sg",
		"number" : "sg",
		"conjugated_form" : "ვპოულობ",
		"normalized_form" : "ვპოულობ",
		"morphemes" : "[\"ვ\", \"პოვ\", \"ულობ\"]",
		"notes" : null,
		"created_at" : "2025-08-30T14:23:42.000Z"
	},
	{
		"id" : 1574,
		"verb_id" : 38,
		"tense" : "presente",
		"mood" : "indicative",
		"person" : "2sg",
		"number" : "sg",
		"conjugated_form" : "პოულობ",
		"normalized_form" : "პოულობ",
		"morphemes" : "[\"პოვ\", \"ულობ\"]",
		"notes" : null,
		"created_at" : "2025-08-30T14:23:42.000Z"
	},
	{
		"id" : 1575,
		"verb_id" : 38,
		"tense" : "presente",
		"mood" : "indicative",
		"person" : "3sg",
		"number" : "sg",
		"conjugated_form" : "პოულობს",
		"normalized_form" : "პოულობს",
		"morphemes" : "[\"პოვ\", \"ულობ\", \"ს\"]",
		"notes" : null,
		"created_at" : "2025-08-30T14:23:42.000Z"
	},
	{
		"id" : 1576,
		"verb_id" : 38,
		"tense" : "presente",
		"mood" : "indicative",
		"person" : "1pl",
		"number" : "pl",
		"conjugated_form" : "ვპოულობთ",
		"normalized_form" : "ვპოულობთ",
		"morphemes" : "[\"ვ\", \"პოვ\", \"ულობ\", \"თ\"]",
		"notes" : null,
		"created_at" : "2025-08-30T14:23:42.000Z"
	},
	{
		"id" : 1577,
		"verb_id" : 38,
		"tense" : "presente",
		"mood" : "indicative",
		"person" : "2pl",
		"number" : "pl",
		"conjugated_form" : "პოულობთ",
		"normalized_form" : "პოულობთ",
		"morphemes" : "[\"პოვ\", \"ულობ\", \"თ\"]",
		"notes" : null,
		"created_at" : "2025-08-30T14:23:42.000Z"
	},
	{
		"id" : 1578,
		"verb_id" : 38,
		"tense" : "presente",
		"mood" : "indicative",
		"person" : "3pl",
		"number" : "pl",
		"conjugated_form" : "პოულობენ",
		"normalized_form" : "პოულობენ",
		"morphemes" : "[\"პოვ\", \"ულობ\", \"ენ\"]",
		"notes" : null,
		"created_at" : "2025-08-30T14:23:42.000Z"
	},
	{
		"id" : 1579,
		"verb_id" : 38,
		"tense" : "imperfect",
		"mood" : "indicative",
		"person" : "1sg",
		"number" : "sg",
		"conjugated_form" : "ვპოულობდი",
		"normalized_form" : "ვპოულობდი",
		"morphemes" : "[\"ვ\", \"პოვ\", \"ულობ\", \"დ\", \"ი\"]",
		"notes" : null,
		"created_at" : "2025-08-30T14:23:42.000Z"
	},
	{
		"id" : 1580,
		"verb_id" : 38,
		"tense" : "imperfect",
		"mood" : "indicative",
		"person" : "2sg",
		"number" : "sg",
		"conjugated_form" : "პოულობდი",
		"normalized_form" : "პოულობდი",
		"morphemes" : "[\"პოვ\", \"ულობ\", \"დ\", \"ი\"]",
		"notes" : null,
		"created_at" : "2025-08-30T14:23:42.000Z"
	},
	{
		"id" : 1581,
		"verb_id" : 38,
		"tense" : "imperfect",
		"mood" : "indicative",
		"person" : "3sg",
		"number" : "sg",
		"conjugated_form" : "პოულობდა",
		"normalized_form" : "პოულობდა",
		"morphemes" : "[\"პოვ\", \"ულობ\", \"დ\", \"ა\"]",
		"notes" : null,
		"created_at" : "2025-08-30T14:23:42.000Z"
	},
	{
		"id" : 1582,
		"verb_id" : 38,
		"tense" : "imperfect",
		"mood" : "indicative",
		"person" : "1pl",
		"number" : "pl",
		"conjugated_form" : "ვპოულობდით",
		"normalized_form" : "ვპოულობდით",
		"morphemes" : "[\"ვ\", \"პოვ\", \"ულობ\", \"დ\", \"ით\"]",
		"notes" : null,
		"created_at" : "2025-08-30T14:23:42.000Z"
	},
	{
		"id" : 1583,
		"verb_id" : 38,
		"tense" : "imperfect",
		"mood" : "indicative",
		"person" : "2pl",
		"number" : "pl",
		"conjugated_form" : "პოულობდით",
		"normalized_form" : "პოულობდით",
		"morphemes" : "[\"პოვ\", \"ულობ\", \"დ\", \"ით\"]",
		"notes" : null,
		"created_at" : "2025-08-30T14:23:42.000Z"
	},
	{
		"id" : 1584,
		"verb_id" : 38,
		"tense" : "imperfect",
		"mood" : "indicative",
		"person" : "3pl",
		"number" : "pl",
		"conjugated_form" : "პოულობდნენ",
		"normalized_form" : "პოულობდნენ",
		"morphemes" : "[\"პოვ\", \"ულობ\", \"დ\", \"ნენ\"]",
		"notes" : null,
		"created_at" : "2025-08-30T14:23:42.000Z"
	},
	{
		"id" : 1585,
		"verb_id" : 38,
		"tense" : "present",
		"mood" : "subjunctive",
		"person" : "1sg",
		"number" : "sg",
		"conjugated_form" : "ვპოულობდე",
		"normalized_form" : "ვპოულობდე",
		"morphemes" : "[\"ვ\", \"პოვ\", \"ულობ\", \"დ\", \"ე\"]",
		"notes" : null,
		"created_at" : "2025-08-30T14:23:42.000Z"
	},
	{
		"id" : 1586,
		"verb_id" : 38,
		"tense" : "present",
		"mood" : "subjunctive",
		"person" : "2sg",
		"number" : "sg",
		"conjugated_form" : "პოულობდე",
		"normalized_form" : "პოულობდე",
		"morphemes" : "[\"პოვ\", \"ულობ\", \"დ\", \"ე\"]",
		"notes" : null,
		"created_at" : "2025-08-30T14:23:42.000Z"
	},
	{
		"id" : 1587,
		"verb_id" : 38,
		"tense" : "present",
		"mood" : "subjunctive",
		"person" : "3sg",
		"number" : "sg",
		"conjugated_form" : "პოულობდეს",
		"normalized_form" : "პოულობდეს",
		"morphemes" : "[\"პოვ\", \"ულობ\", \"დ\", \"ეს\"]",
		"notes" : null,
		"created_at" : "2025-08-30T14:23:42.000Z"
	},
	{
		"id" : 1588,
		"verb_id" : 38,
		"tense" : "present",
		"mood" : "subjunctive",
		"person" : "1pl",
		"number" : "pl",
		"conjugated_form" : "ვპოულობდეთ",
		"normalized_form" : "ვპოულობდეთ",
		"morphemes" : "[\"ვ\", \"პოვ\", \"ულობ\", \"დ\", \"ეთ\"]",
		"notes" : null,
		"created_at" : "2025-08-30T14:23:42.000Z"
	},
	{
		"id" : 1589,
		"verb_id" : 38,
		"tense" : "present",
		"mood" : "subjunctive",
		"person" : "2pl",
		"number" : "pl",
		"conjugated_form" : "პოულობდეთ",
		"normalized_form" : "პოულობდეთ",
		"morphemes" : "[\"პოვ\", \"ულობ\", \"დ\", \"ეთ\"]",
		"notes" : null,
		"created_at" : "2025-08-30T14:23:42.000Z"
	},
	{
		"id" : 1590,
		"verb_id" : 38,
		"tense" : "present",
		"mood" : "subjunctive",
		"person" : "3pl",
		"number" : "pl",
		"conjugated_form" : "პოულობდნენ",
		"normalized_form" : "პოულობდნენ",
		"morphemes" : "[\"პოვ\", \"ულობ\", \"დ\", \"ნენ\"]",
		"notes" : null,
		"created_at" : "2025-08-30T14:23:42.000Z"
	},
	{
		"id" : 1591,
		"verb_id" : 38,
		"tense" : "future",
		"mood" : "indicative",
		"person" : "1sg",
		"number" : "sg",
		"conjugated_form" : "ვიპოვი",
		"normalized_form" : "ვიპოვი",
		"morphemes" : "[\"ვ\", \"ი\", \"პოვ\", \"ი\"]",
		"notes" : null,
		"created_at" : "2025-08-30T14:23:42.000Z"
	},
	{
		"id" : 1592,
		"verb_id" : 38,
		"tense" : "future",
		"mood" : "indicative",
		"person" : "2sg",
		"number" : "sg",
		"conjugated_form" : "იპოვი",
		"normalized_form" : "იპოვი",
		"morphemes" : "[\"ი\", \"პოვ\", \"ი\"]",
		"notes" : null,
		"created_at" : "2025-08-30T14:23:42.000Z"
	},
	{
		"id" : 1593,
		"verb_id" : 38,
		"tense" : "future",
		"mood" : "indicative",
		"person" : "3sg",
		"number" : "sg",
		"conjugated_form" : "იპოვის",
		"normalized_form" : "იპოვის",
		"morphemes" : "[\"ი\", \"პოვ\", \"ი\", \"ს\"]",
		"notes" : null,
		"created_at" : "2025-08-30T14:23:42.000Z"
	},
	{
		"id" : 1594,
		"verb_id" : 38,
		"tense" : "future",
		"mood" : "indicative",
		"person" : "1pl",
		"number" : "pl",
		"conjugated_form" : "ვიპოვით",
		"normalized_form" : "ვიპოვით",
		"morphemes" : "[\"ვ\", \"ი\", \"პოვ\", \"ი\", \"თ\"]",
		"notes" : null,
		"created_at" : "2025-08-30T14:23:42.000Z"
	},
	{
		"id" : 1595,
		"verb_id" : 38,
		"tense" : "future",
		"mood" : "indicative",
		"person" : "2pl",
		"number" : "pl",
		"conjugated_form" : "იპოვით",
		"normalized_form" : "იპოვით",
		"morphemes" : "[\"ი\", \"პოვ\", \"ი\", \"თ\"]",
		"notes" : null,
		"created_at" : "2025-08-30T14:23:42.000Z"
	},
	{
		"id" : 1596,
		"verb_id" : 38,
		"tense" : "future",
		"mood" : "indicative",
		"person" : "3pl",
		"number" : "pl",
		"conjugated_form" : "იპოვიან",
		"normalized_form" : "იპოვიან",
		"morphemes" : "[\"ი\", \"პოვ\", \"ი\", \"ენ\"]",
		"notes" : null,
		"created_at" : "2025-08-30T14:23:42.000Z"
	},
	{
		"id" : 1597,
		"verb_id" : 38,
		"tense" : "conditional",
		"mood" : "conditional",
		"person" : "1sg",
		"number" : "sg",
		"conjugated_form" : "ვიპოვიდი",
		"normalized_form" : "ვიპოვიდი",
		"morphemes" : "[\"ვ\", \"ი\", \"პოვ\", \"ი\", \"დ\", \"ი\"]",
		"notes" : null,
		"created_at" : "2025-08-30T14:23:42.000Z"
	},
	{
		"id" : 1598,
		"verb_id" : 38,
		"tense" : "conditional",
		"mood" : "conditional",
		"person" : "2sg",
		"number" : "sg",
		"conjugated_form" : "იპოვიდი",
		"normalized_form" : "იპოვიდი",
		"morphemes" : "[\"ი\", \"პოვ\", \"ი\", \"დ\", \"ი\"]",
		"notes" : null,
		"created_at" : "2025-08-30T14:23:42.000Z"
	},
	{
		"id" : 1599,
		"verb_id" : 38,
		"tense" : "conditional",
		"mood" : "conditional",
		"person" : "3sg",
		"number" : "sg",
		"conjugated_form" : "იპოვიდა",
		"normalized_form" : "იპოვიდა",
		"morphemes" : "[\"ი\", \"პოვ\", \"ი\", \"დ\", \"ა\"]",
		"notes" : null,
		"created_at" : "2025-08-30T14:23:42.000Z"
	},
	{
		"id" : 1600,
		"verb_id" : 38,
		"tense" : "conditional",
		"mood" : "conditional",
		"person" : "1pl",
		"number" : "pl",
		"conjugated_form" : "ვიპოვიდით",
		"normalized_form" : "ვიპოვიდით",
		"morphemes" : "[\"ვ\", \"ი\", \"პოვ\", \"ი\", \"დ\", \"ით\"]",
		"notes" : null,
		"created_at" : "2025-08-30T14:23:42.000Z"
	},
	{
		"id" : 1601,
		"verb_id" : 38,
		"tense" : "conditional",
		"mood" : "conditional",
		"person" : "2pl",
		"number" : "pl",
		"conjugated_form" : "იპოვიდით",
		"normalized_form" : "იპოვიდით",
		"morphemes" : "[\"ი\", \"პოვ\", \"ი\", \"დ\", \"ით\"]",
		"notes" : null,
		"created_at" : "2025-08-30T14:23:42.000Z"
	},
	{
		"id" : 1602,
		"verb_id" : 38,
		"tense" : "conditional",
		"mood" : "conditional",
		"person" : "3pl",
		"number" : "pl",
		"conjugated_form" : "იპოვიდნენ",
		"normalized_form" : "იპოვიდნენ",
		"morphemes" : "[\"ი\", \"პოვ\", \"ი\", \"დ\", \"ნენ\"]",
		"notes" : null,
		"created_at" : "2025-08-30T14:23:42.000Z"
	},
	{
		"id" : 1603,
		"verb_id" : 38,
		"tense" : "future",
		"mood" : "subjunctive",
		"person" : "1sg",
		"number" : "sg",
		"conjugated_form" : "ვიპოვიდე",
		"normalized_form" : "ვიპოვიდე",
		"morphemes" : "[\"ვ\", \"ი\", \"პოვ\", \"ი\", \"დ\", \"ე\"]",
		"notes" : null,
		"created_at" : "2025-08-30T14:23:42.000Z"
	},
	{
		"id" : 1604,
		"verb_id" : 38,
		"tense" : "future",
		"mood" : "subjunctive",
		"person" : "2sg",
		"number" : "sg",
		"conjugated_form" : "იპოვიდე",
		"normalized_form" : "იპოვიდე",
		"morphemes" : "[\"ი\", \"პოვ\", \"ი\", \"დ\", \"ე\"]",
		"notes" : null,
		"created_at" : "2025-08-30T14:23:42.000Z"
	},
	{
		"id" : 1605,
		"verb_id" : 38,
		"tense" : "future",
		"mood" : "subjunctive",
		"person" : "3sg",
		"number" : "sg",
		"conjugated_form" : "იპოვიდეს",
		"normalized_form" : "იპოვიდეს",
		"morphemes" : "[\"ი\", \"პოვ\", \"ი\", \"დ\", \"ეს\"]",
		"notes" : null,
		"created_at" : "2025-08-30T14:23:42.000Z"
	},
	{
		"id" : 1606,
		"verb_id" : 38,
		"tense" : "future",
		"mood" : "subjunctive",
		"person" : "1pl",
		"number" : "pl",
		"conjugated_form" : "ვიპოვიდეთ",
		"normalized_form" : "ვიპოვიდეთ",
		"morphemes" : "[\"ვ\", \"ი\", \"პოვ\", \"ი\", \"დ\", \"ეთ\"]",
		"notes" : null,
		"created_at" : "2025-08-30T14:23:42.000Z"
	},
	{
		"id" : 1607,
		"verb_id" : 38,
		"tense" : "future",
		"mood" : "subjunctive",
		"person" : "2pl",
		"number" : "pl",
		"conjugated_form" : "იპოვიდეთ",
		"normalized_form" : "იპოვიდეთ",
		"morphemes" : "[\"ი\", \"პოვ\", \"ი\", \"დ\", \"ეთ\"]",
		"notes" : null,
		"created_at" : "2025-08-30T14:23:42.000Z"
	},
	{
		"id" : 1608,
		"verb_id" : 38,
		"tense" : "future",
		"mood" : "subjunctive",
		"person" : "3pl",
		"number" : "pl",
		"conjugated_form" : "იპოვიდნენ",
		"normalized_form" : "იპოვიდნენ",
		"morphemes" : "[\"ი\", \"პოვ\", \"ი\", \"დ\", \"ნენ\"]",
		"notes" : null,
		"created_at" : "2025-08-30T14:23:42.000Z"
	},
	{
		"id" : 1609,
		"verb_id" : 38,
		"tense" : "aorist",
		"mood" : "aorist",
		"person" : "1sg",
		"number" : "sg",
		"conjugated_form" : "ვიპოვე",
		"normalized_form" : "ვიპოვე",
		"morphemes" : "[\"ვ\", \"ი\", \"პოვ\", \"ე\"]",
		"notes" : null,
		"created_at" : "2025-08-30T14:23:42.000Z"
	},
	{
		"id" : 1610,
		"verb_id" : 38,
		"tense" : "aorist",
		"mood" : "aorist",
		"person" : "2sg",
		"number" : "sg",
		"conjugated_form" : "იპოვე",
		"normalized_form" : "იპოვე",
		"morphemes" : "[\"ი\", \"პოვ\", \"ე\"]",
		"notes" : null,
		"created_at" : "2025-08-30T14:23:42.000Z"
	},
	{
		"id" : 1611,
		"verb_id" : 38,
		"tense" : "aorist",
		"mood" : "aorist",
		"person" : "3sg",
		"number" : "sg",
		"conjugated_form" : "იპოვა",
		"normalized_form" : "იპოვა",
		"morphemes" : "[\"ი\", \"პოვ\", \"ა\"]",
		"notes" : null,
		"created_at" : "2025-08-30T14:23:42.000Z"
	},
	{
		"id" : 1612,
		"verb_id" : 38,
		"tense" : "aorist",
		"mood" : "aorist",
		"person" : "1pl",
		"number" : "pl",
		"conjugated_form" : "ვიპოვეთ",
		"normalized_form" : "ვიპოვეთ",
		"morphemes" : "[\"ვ\", \"ი\", \"პოვ\", \"ეთ\"]",
		"notes" : null,
		"created_at" : "2025-08-30T14:23:42.000Z"
	},
	{
		"id" : 1613,
		"verb_id" : 38,
		"tense" : "aorist",
		"mood" : "aorist",
		"person" : "2pl",
		"number" : "pl",
		"conjugated_form" : "იპოვეთ",
		"normalized_form" : "იპოვეთ",
		"morphemes" : "[\"ი\", \"პოვ\", \"ეთ\"]",
		"notes" : null,
		"created_at" : "2025-08-30T14:23:42.000Z"
	},
	{
		"id" : 1614,
		"verb_id" : 38,
		"tense" : "aorist",
		"mood" : "aorist",
		"person" : "3pl",
		"number" : "pl",
		"conjugated_form" : "იპოვეს",
		"normalized_form" : "იპოვეს",
		"morphemes" : "[\"ი\", \"პოვ\", \"ეს\"]",
		"notes" : null,
		"created_at" : "2025-08-30T14:23:42.000Z"
	},
	{
		"id" : 1615,
		"verb_id" : 38,
		"tense" : "optative",
		"mood" : "optative",
		"person" : "1sg",
		"number" : "sg",
		"conjugated_form" : "ვიპოვო",
		"normalized_form" : "ვიპოვო",
		"morphemes" : "[\"ვ\", \"ი\", \"პოვ\", \"ო\"]",
		"notes" : null,
		"created_at" : "2025-08-30T14:23:42.000Z"
	},
	{
		"id" : 1616,
		"verb_id" : 38,
		"tense" : "optative",
		"mood" : "optative",
		"person" : "2sg",
		"number" : "sg",
		"conjugated_form" : "იპოვო",
		"normalized_form" : "იპოვო",
		"morphemes" : "[\"ი\", \"პოვ\", \"ო\"]",
		"notes" : null,
		"created_at" : "2025-08-30T14:23:42.000Z"
	},
	{
		"id" : 1617,
		"verb_id" : 38,
		"tense" : "optative",
		"mood" : "optative",
		"person" : "3sg",
		"number" : "sg",
		"conjugated_form" : "იპოვოს",
		"normalized_form" : "იპოვოს",
		"morphemes" : "[\"ი\", \"პოვ\", \"ოს\"]",
		"notes" : null,
		"created_at" : "2025-08-30T14:23:42.000Z"
	},
	{
		"id" : 1618,
		"verb_id" : 38,
		"tense" : "optative",
		"mood" : "optative",
		"person" : "1pl",
		"number" : "pl",
		"conjugated_form" : "ვიპოვოთ",
		"normalized_form" : "ვიპოვოთ",
		"morphemes" : "[\"ვ\", \"ი\", \"პოვ\", \"ოთ\"]",
		"notes" : null,
		"created_at" : "2025-08-30T14:23:42.000Z"
	},
	{
		"id" : 1619,
		"verb_id" : 38,
		"tense" : "optative",
		"mood" : "optative",
		"person" : "2pl",
		"number" : "pl",
		"conjugated_form" : "იპოვოთ",
		"normalized_form" : "იპოვოთ",
		"morphemes" : "[\"ი\", \"პოვ\", \"ოთ\"]",
		"notes" : null,
		"created_at" : "2025-08-30T14:23:42.000Z"
	},
	{
		"id" : 1620,
		"verb_id" : 38,
		"tense" : "optative",
		"mood" : "optative",
		"person" : "3pl",
		"number" : "pl",
		"conjugated_form" : "იპოვონ",
		"normalized_form" : "იპოვონ",
		"morphemes" : "[\"ი\", \"პოვ\", \"ონ\"]",
		"notes" : null,
		"created_at" : "2025-08-30T14:23:42.000Z"
	},
	{
		"id" : 1621,
		"verb_id" : 38,
		"tense" : "perfect",
		"mood" : "indicative",
		"person" : "1sg",
		"number" : "sg",
		"conjugated_form" : "მიპოვია",
		"normalized_form" : "მიპოვია",
		"morphemes" : "[\"მი\", \"პოვ\", \"ია\"]",
		"notes" : null,
		"created_at" : "2025-08-30T14:23:42.000Z"
	},
	{
		"id" : 1622,
		"verb_id" : 38,
		"tense" : "perfect",
		"mood" : "indicative",
		"person" : "2sg",
		"number" : "sg",
		"conjugated_form" : "გიპოვია",
		"normalized_form" : "გიპოვია",
		"morphemes" : "[\"გი\", \"პოვ\", \"ია\"]",
		"notes" : null,
		"created_at" : "2025-08-30T14:23:42.000Z"
	},
	{
		"id" : 1623,
		"verb_id" : 38,
		"tense" : "perfect",
		"mood" : "indicative",
		"person" : "3sg",
		"number" : "sg",
		"conjugated_form" : "უპოვია",
		"normalized_form" : "უპოვია",
		"morphemes" : "[\"უ\", \"პოვ\", \"ია\"]",
		"notes" : null,
		"created_at" : "2025-08-30T14:23:42.000Z"
	},
	{
		"id" : 1624,
		"verb_id" : 38,
		"tense" : "perfect",
		"mood" : "indicative",
		"person" : "1pl",
		"number" : "pl",
		"conjugated_form" : "გვიპოვია",
		"normalized_form" : "გვიპოვია",
		"morphemes" : "[\"გვი\", \"პოვ\", \"ია\"]",
		"notes" : null,
		"created_at" : "2025-08-30T14:23:42.000Z"
	},
	{
		"id" : 1625,
		"verb_id" : 38,
		"tense" : "perfect",
		"mood" : "indicative",
		"person" : "2pl",
		"number" : "pl",
		"conjugated_form" : "გიპოვიათ",
		"normalized_form" : "გიპოვიათ",
		"morphemes" : "[\"გი\", \"პოვ\", \"იათ\"]",
		"notes" : null,
		"created_at" : "2025-08-30T14:23:42.000Z"
	},
	{
		"id" : 1626,
		"verb_id" : 38,
		"tense" : "perfect",
		"mood" : "indicative",
		"person" : "3pl",
		"number" : "pl",
		"conjugated_form" : "უპოვიათ",
		"normalized_form" : "უპოვიათ",
		"morphemes" : "[\"უ\", \"პოვ\", \"იათ\"]",
		"notes" : null,
		"created_at" : "2025-08-30T14:23:42.000Z"
	},
	{
		"id" : 1627,
		"verb_id" : 38,
		"tense" : "pluperfect",
		"mood" : "indicative",
		"person" : "1sg",
		"number" : "sg",
		"conjugated_form" : "მეპოვა",
		"normalized_form" : "მეპოვა",
		"morphemes" : "[\"მე\", \"პოვ\", \"ა\"]",
		"notes" : null,
		"created_at" : "2025-08-30T14:23:42.000Z"
	},
	{
		"id" : 1628,
		"verb_id" : 38,
		"tense" : "pluperfect",
		"mood" : "indicative",
		"person" : "2sg",
		"number" : "sg",
		"conjugated_form" : "გეპოვა",
		"normalized_form" : "გეპოვა",
		"morphemes" : "[\"გე\", \"პოვ\", \"ა\"]",
		"notes" : null,
		"created_at" : "2025-08-30T14:23:42.000Z"
	},
	{
		"id" : 1629,
		"verb_id" : 38,
		"tense" : "pluperfect",
		"mood" : "indicative",
		"person" : "3sg",
		"number" : "sg",
		"conjugated_form" : "ეპოვა",
		"normalized_form" : "ეპოვა",
		"morphemes" : "[\"ე\", \"პოვ\", \"ა\"]",
		"notes" : null,
		"created_at" : "2025-08-30T14:23:42.000Z"
	},
	{
		"id" : 1630,
		"verb_id" : 38,
		"tense" : "pluperfect",
		"mood" : "indicative",
		"person" : "1pl",
		"number" : "pl",
		"conjugated_form" : "გვეპოვა",
		"normalized_form" : "გვეპოვა",
		"morphemes" : "[\"გვე\", \"პოვ\", \"ა\"]",
		"notes" : null,
		"created_at" : "2025-08-30T14:23:42.000Z"
	},
	{
		"id" : 1631,
		"verb_id" : 38,
		"tense" : "pluperfect",
		"mood" : "indicative",
		"person" : "2pl",
		"number" : "pl",
		"conjugated_form" : "გეპოვათ",
		"normalized_form" : "გეპოვათ",
		"morphemes" : "[\"გე\", \"პოვ\", \"ათ\"]",
		"notes" : null,
		"created_at" : "2025-08-30T14:23:42.000Z"
	},
	{
		"id" : 1632,
		"verb_id" : 38,
		"tense" : "pluperfect",
		"mood" : "indicative",
		"person" : "3pl",
		"number" : "pl",
		"conjugated_form" : "ეპოვათ",
		"normalized_form" : "ეპოვათ",
		"morphemes" : "[\"ე\", \"პოვ\", \"ათ\"]",
		"notes" : null,
		"created_at" : "2025-08-30T14:23:42.000Z"
	},
	{
		"id" : 1633,
		"verb_id" : 39,
		"tense" : "presente",
		"mood" : "indicative",
		"person" : "1sg",
		"number" : "sg",
		"conjugated_form" : "ვიტყობ",
		"normalized_form" : "ვიტყობ",
		"morphemes" : "[\"ვ\", \"ი\", \"ტყ\", \"ობ\"]",
		"notes" : null,
		"created_at" : "2025-08-30T14:31:32.000Z"
	},
	{
		"id" : 1634,
		"verb_id" : 39,
		"tense" : "presente",
		"mood" : "indicative",
		"person" : "2sg",
		"number" : "sg",
		"conjugated_form" : "იტყობ",
		"normalized_form" : "იტყობ",
		"morphemes" : "[\"ი\", \"ტყ\", \"ობ\"]",
		"notes" : null,
		"created_at" : "2025-08-30T14:31:32.000Z"
	},
	{
		"id" : 1635,
		"verb_id" : 39,
		"tense" : "presente",
		"mood" : "indicative",
		"person" : "3sg",
		"number" : "sg",
		"conjugated_form" : "იტყობს",
		"normalized_form" : "იტყობს",
		"morphemes" : "[\"ი\", \"ტყ\", \"ობ\", \"ს\"]",
		"notes" : null,
		"created_at" : "2025-08-30T14:31:32.000Z"
	},
	{
		"id" : 1636,
		"verb_id" : 39,
		"tense" : "presente",
		"mood" : "indicative",
		"person" : "1pl",
		"number" : "pl",
		"conjugated_form" : "ვიტყობთ",
		"normalized_form" : "ვიტყობთ",
		"morphemes" : "[\"ვ\", \"ი\", \"ტყ\", \"ობ\", \"თ\"]",
		"notes" : null,
		"created_at" : "2025-08-30T14:31:32.000Z"
	},
	{
		"id" : 1637,
		"verb_id" : 39,
		"tense" : "presente",
		"mood" : "indicative",
		"person" : "2pl",
		"number" : "pl",
		"conjugated_form" : "იტყობთ",
		"normalized_form" : "იტყობთ",
		"morphemes" : "[\"ი\", \"ტყ\", \"ობ\", \"თ\"]",
		"notes" : null,
		"created_at" : "2025-08-30T14:31:32.000Z"
	},
	{
		"id" : 1638,
		"verb_id" : 39,
		"tense" : "presente",
		"mood" : "indicative",
		"person" : "3pl",
		"number" : "pl",
		"conjugated_form" : "იტყობენ",
		"normalized_form" : "იტყობენ",
		"morphemes" : "[\"ი\", \"ტყ\", \"ობ\", \"ენ\"]",
		"notes" : null,
		"created_at" : "2025-08-30T14:31:32.000Z"
	},
	{
		"id" : 1639,
		"verb_id" : 39,
		"tense" : "imperfect",
		"mood" : "indicative",
		"person" : "1sg",
		"number" : "sg",
		"conjugated_form" : "ვიტყობდი",
		"normalized_form" : "ვიტყობდი",
		"morphemes" : "[\"ვ\", \"ი\", \"ტყ\", \"ობ\", \"დ\", \"ი\"]",
		"notes" : null,
		"created_at" : "2025-08-30T14:31:32.000Z"
	},
	{
		"id" : 1640,
		"verb_id" : 39,
		"tense" : "imperfect",
		"mood" : "indicative",
		"person" : "2sg",
		"number" : "sg",
		"conjugated_form" : "იტყობდი",
		"normalized_form" : "იტყობდი",
		"morphemes" : "[\"ი\", \"ტყ\", \"ობ\", \"დ\", \"ი\"]",
		"notes" : null,
		"created_at" : "2025-08-30T14:31:32.000Z"
	},
	{
		"id" : 1641,
		"verb_id" : 39,
		"tense" : "imperfect",
		"mood" : "indicative",
		"person" : "3sg",
		"number" : "sg",
		"conjugated_form" : "იტყობდა",
		"normalized_form" : "იტყობდა",
		"morphemes" : "[\"ი\", \"ტყ\", \"ობ\", \"დ\", \"ა\"]",
		"notes" : null,
		"created_at" : "2025-08-30T14:31:32.000Z"
	},
	{
		"id" : 1642,
		"verb_id" : 39,
		"tense" : "imperfect",
		"mood" : "indicative",
		"person" : "1pl",
		"number" : "pl",
		"conjugated_form" : "ვიტყობდით",
		"normalized_form" : "ვიტყობდით",
		"morphemes" : "[\"ვ\", \"ი\", \"ტყ\", \"ობ\", \"დ\", \"ით\"]",
		"notes" : null,
		"created_at" : "2025-08-30T14:31:32.000Z"
	},
	{
		"id" : 1643,
		"verb_id" : 39,
		"tense" : "imperfect",
		"mood" : "indicative",
		"person" : "2pl",
		"number" : "pl",
		"conjugated_form" : "იტყობდით",
		"normalized_form" : "იტყობდით",
		"morphemes" : "[\"ი\", \"ტყ\", \"ობ\", \"დ\", \"ით\"]",
		"notes" : null,
		"created_at" : "2025-08-30T14:31:32.000Z"
	},
	{
		"id" : 1644,
		"verb_id" : 39,
		"tense" : "imperfect",
		"mood" : "indicative",
		"person" : "3pl",
		"number" : "pl",
		"conjugated_form" : "იტყობდნენ",
		"normalized_form" : "იტყობდნენ",
		"morphemes" : "[\"ი\", \"ტყ\", \"ობ\", \"დ\", \"ნენ\"]",
		"notes" : null,
		"created_at" : "2025-08-30T14:31:32.000Z"
	},
	{
		"id" : 1645,
		"verb_id" : 39,
		"tense" : "present",
		"mood" : "subjunctive",
		"person" : "1sg",
		"number" : "sg",
		"conjugated_form" : "ვიტყობდე",
		"normalized_form" : "ვიტყობდე",
		"morphemes" : "[\"ვ\", \"ი\", \"ტყ\", \"ობ\", \"დ\", \"ე\"]",
		"notes" : null,
		"created_at" : "2025-08-30T14:31:32.000Z"
	},
	{
		"id" : 1646,
		"verb_id" : 39,
		"tense" : "present",
		"mood" : "subjunctive",
		"person" : "2sg",
		"number" : "sg",
		"conjugated_form" : "იტყობდე",
		"normalized_form" : "იტყობდე",
		"morphemes" : "[\"ი\", \"ტყ\", \"ობ\", \"დ\", \"ე\"]",
		"notes" : null,
		"created_at" : "2025-08-30T14:31:32.000Z"
	},
	{
		"id" : 1647,
		"verb_id" : 39,
		"tense" : "present",
		"mood" : "subjunctive",
		"person" : "3sg",
		"number" : "sg",
		"conjugated_form" : "იტყობდეს",
		"normalized_form" : "იტყობდეს",
		"morphemes" : "[\"ი\", \"ტყ\", \"ობ\", \"დ\", \"ეს\"]",
		"notes" : null,
		"created_at" : "2025-08-30T14:31:32.000Z"
	},
	{
		"id" : 1648,
		"verb_id" : 39,
		"tense" : "present",
		"mood" : "subjunctive",
		"person" : "1pl",
		"number" : "pl",
		"conjugated_form" : "ვიტყობდეთ",
		"normalized_form" : "ვიტყობდეთ",
		"morphemes" : "[\"ვ\", \"ი\", \"ტყ\", \"ობ\", \"დ\", \"ეთ\"]",
		"notes" : null,
		"created_at" : "2025-08-30T14:31:32.000Z"
	},
	{
		"id" : 1649,
		"verb_id" : 39,
		"tense" : "present",
		"mood" : "subjunctive",
		"person" : "2pl",
		"number" : "pl",
		"conjugated_form" : "იტყობდეთ",
		"normalized_form" : "იტყობდეთ",
		"morphemes" : "[\"ი\", \"ტყ\", \"ობ\", \"დ\", \"ეთ\"]",
		"notes" : null,
		"created_at" : "2025-08-30T14:31:32.000Z"
	},
	{
		"id" : 1650,
		"verb_id" : 39,
		"tense" : "present",
		"mood" : "subjunctive",
		"person" : "3pl",
		"number" : "pl",
		"conjugated_form" : "იტყობდნენ",
		"normalized_form" : "იტყობდნენ",
		"morphemes" : "[\"ი\", \"ტყ\", \"ობ\", \"დ\", \"ნენ\"]",
		"notes" : null,
		"created_at" : "2025-08-30T14:31:32.000Z"
	},
	{
		"id" : 1651,
		"verb_id" : 39,
		"tense" : "future",
		"mood" : "indicative",
		"person" : "1sg",
		"number" : "sg",
		"conjugated_form" : "შევიტყობ",
		"normalized_form" : "შევიტყობ",
		"morphemes" : "[\"შე\", \"ვ\", \"ი\", \"ტყ\", \"ობ\"]",
		"notes" : null,
		"created_at" : "2025-08-30T14:31:32.000Z"
	},
	{
		"id" : 1652,
		"verb_id" : 39,
		"tense" : "future",
		"mood" : "indicative",
		"person" : "2sg",
		"number" : "sg",
		"conjugated_form" : "შეიტყობ",
		"normalized_form" : "შეიტყობ",
		"morphemes" : "[\"შე\", \"ი\", \"ტყ\", \"ობ\"]",
		"notes" : null,
		"created_at" : "2025-08-30T14:31:32.000Z"
	},
	{
		"id" : 1653,
		"verb_id" : 39,
		"tense" : "future",
		"mood" : "indicative",
		"person" : "3sg",
		"number" : "sg",
		"conjugated_form" : "შეიტყობს",
		"normalized_form" : "შეიტყობს",
		"morphemes" : "[\"შე\", \"ი\", \"ტყ\", \"ობ\", \"ს\"]",
		"notes" : null,
		"created_at" : "2025-08-30T14:31:32.000Z"
	},
	{
		"id" : 1654,
		"verb_id" : 39,
		"tense" : "future",
		"mood" : "indicative",
		"person" : "1pl",
		"number" : "pl",
		"conjugated_form" : "შევიტყობთ",
		"normalized_form" : "შევიტყობთ",
		"morphemes" : "[\"შე\", \"ვ\", \"ი\", \"ტყ\", \"ობ\", \"თ\"]",
		"notes" : null,
		"created_at" : "2025-08-30T14:31:32.000Z"
	},
	{
		"id" : 1655,
		"verb_id" : 39,
		"tense" : "future",
		"mood" : "indicative",
		"person" : "2pl",
		"number" : "pl",
		"conjugated_form" : "შეიტყობთ",
		"normalized_form" : "შეიტყობთ",
		"morphemes" : "[\"შე\", \"ი\", \"ტყ\", \"ობ\", \"თ\"]",
		"notes" : null,
		"created_at" : "2025-08-30T14:31:32.000Z"
	},
	{
		"id" : 1656,
		"verb_id" : 39,
		"tense" : "future",
		"mood" : "indicative",
		"person" : "3pl",
		"number" : "pl",
		"conjugated_form" : "შეიტყობენ",
		"normalized_form" : "შეიტყობენ",
		"morphemes" : "[\"შე\", \"ი\", \"ტყ\", \"ობ\", \"ენ\"]",
		"notes" : null,
		"created_at" : "2025-08-30T14:31:32.000Z"
	},
	{
		"id" : 1657,
		"verb_id" : 39,
		"tense" : "conditional",
		"mood" : "conditional",
		"person" : "1sg",
		"number" : "sg",
		"conjugated_form" : "შევიტყობდი",
		"normalized_form" : "შევიტყობდი",
		"morphemes" : "[\"შე\", \"ვ\", \"ი\", \"ტყ\", \"ობ\", \"დ\", \"ი\"]",
		"notes" : null,
		"created_at" : "2025-08-30T14:31:32.000Z"
	},
	{
		"id" : 1658,
		"verb_id" : 39,
		"tense" : "conditional",
		"mood" : "conditional",
		"person" : "2sg",
		"number" : "sg",
		"conjugated_form" : "შეიტყობდი",
		"normalized_form" : "შეიტყობდი",
		"morphemes" : "[\"შე\", \"ი\", \"ტყ\", \"ობ\", \"დ\", \"ი\"]",
		"notes" : null,
		"created_at" : "2025-08-30T14:31:32.000Z"
	},
	{
		"id" : 1659,
		"verb_id" : 39,
		"tense" : "conditional",
		"mood" : "conditional",
		"person" : "3sg",
		"number" : "sg",
		"conjugated_form" : "შეიტყობდა",
		"normalized_form" : "შეიტყობდა",
		"morphemes" : "[\"შე\", \"ი\", \"ტყ\", \"ობ\", \"დ\", \"ა\"]",
		"notes" : null,
		"created_at" : "2025-08-30T14:31:32.000Z"
	},
	{
		"id" : 1660,
		"verb_id" : 39,
		"tense" : "conditional",
		"mood" : "conditional",
		"person" : "1pl",
		"number" : "pl",
		"conjugated_form" : "შევიტყობდით",
		"normalized_form" : "შევიტყობდით",
		"morphemes" : "[\"შე\", \"ვ\", \"ი\", \"ტყ\", \"ობ\", \"დ\", \"ით\"]",
		"notes" : null,
		"created_at" : "2025-08-30T14:31:32.000Z"
	},
	{
		"id" : 1661,
		"verb_id" : 39,
		"tense" : "conditional",
		"mood" : "conditional",
		"person" : "2pl",
		"number" : "pl",
		"conjugated_form" : "შეიტყობდით",
		"normalized_form" : "შეიტყობდით",
		"morphemes" : "[\"შე\", \"ი\", \"ტყ\", \"ობ\", \"დ\", \"ით\"]",
		"notes" : null,
		"created_at" : "2025-08-30T14:31:32.000Z"
	},
	{
		"id" : 1662,
		"verb_id" : 39,
		"tense" : "conditional",
		"mood" : "conditional",
		"person" : "3pl",
		"number" : "pl",
		"conjugated_form" : "შეიტყობდნენ",
		"normalized_form" : "შეიტყობდნენ",
		"morphemes" : "[\"შე\", \"ი\", \"ტყ\", \"ობ\", \"დ\", \"ნენ\"]",
		"notes" : null,
		"created_at" : "2025-08-30T14:31:32.000Z"
	},
	{
		"id" : 1663,
		"verb_id" : 39,
		"tense" : "future",
		"mood" : "subjunctive",
		"person" : "1sg",
		"number" : "sg",
		"conjugated_form" : "შევიტყობდე",
		"normalized_form" : "შევიტყობდე",
		"morphemes" : "[\"შე\", \"ვ\", \"ი\", \"ტყ\", \"ობ\", \"დ\", \"ე\"]",
		"notes" : null,
		"created_at" : "2025-08-30T14:31:32.000Z"
	},
	{
		"id" : 1664,
		"verb_id" : 39,
		"tense" : "future",
		"mood" : "subjunctive",
		"person" : "2sg",
		"number" : "sg",
		"conjugated_form" : "შეიტყობდე",
		"normalized_form" : "შეიტყობდე",
		"morphemes" : "[\"შე\", \"ი\", \"ტყ\", \"ობ\", \"დ\", \"ე\"]",
		"notes" : null,
		"created_at" : "2025-08-30T14:31:32.000Z"
	},
	{
		"id" : 1665,
		"verb_id" : 39,
		"tense" : "future",
		"mood" : "subjunctive",
		"person" : "3sg",
		"number" : "sg",
		"conjugated_form" : "შეიტყობდეს",
		"normalized_form" : "შეიტყობდეს",
		"morphemes" : "[\"შე\", \"ი\", \"ტყ\", \"ობ\", \"დ\", \"ეს\"]",
		"notes" : null,
		"created_at" : "2025-08-30T14:31:32.000Z"
	},
	{
		"id" : 1666,
		"verb_id" : 39,
		"tense" : "future",
		"mood" : "subjunctive",
		"person" : "1pl",
		"number" : "pl",
		"conjugated_form" : "შევიტყობდეთ",
		"normalized_form" : "შევიტყობდეთ",
		"morphemes" : "[\"შე\", \"ვ\", \"ი\", \"ტყ\", \"ობ\", \"დ\", \"ეთ\"]",
		"notes" : null,
		"created_at" : "2025-08-30T14:31:32.000Z"
	},
	{
		"id" : 1667,
		"verb_id" : 39,
		"tense" : "future",
		"mood" : "subjunctive",
		"person" : "2pl",
		"number" : "pl",
		"conjugated_form" : "შეიტყობდეთ",
		"normalized_form" : "შეიტყობდეთ",
		"morphemes" : "[\"შე\", \"ი\", \"ტყ\", \"ობ\", \"დ\", \"ეთ\"]",
		"notes" : null,
		"created_at" : "2025-08-30T14:31:32.000Z"
	},
	{
		"id" : 1668,
		"verb_id" : 39,
		"tense" : "future",
		"mood" : "subjunctive",
		"person" : "3pl",
		"number" : "pl",
		"conjugated_form" : "შეიტყობდნენ",
		"normalized_form" : "შეიტყობდნენ",
		"morphemes" : "[\"შე\", \"ი\", \"ტყ\", \"ობ\", \"დ\", \"ნენ\"]",
		"notes" : null,
		"created_at" : "2025-08-30T14:31:32.000Z"
	},
	{
		"id" : 1669,
		"verb_id" : 39,
		"tense" : "aorist",
		"mood" : "aorist",
		"person" : "1sg",
		"number" : "sg",
		"conjugated_form" : "შევიტყვე",
		"normalized_form" : "შევიტყვე",
		"morphemes" : "[\"შე\", \"ვ\", \"ი\", \"ტყ\", \"ვე\"]",
		"notes" : null,
		"created_at" : "2025-08-30T14:31:32.000Z"
	},
	{
		"id" : 1670,
		"verb_id" : 39,
		"tense" : "aorist",
		"mood" : "aorist",
		"person" : "2sg",
		"number" : "sg",
		"conjugated_form" : "შეიტყვე",
		"normalized_form" : "შეიტყვე",
		"morphemes" : "[\"შე\", \"ი\", \"ტყ\", \"ვე\"]",
		"notes" : null,
		"created_at" : "2025-08-30T14:31:32.000Z"
	},
	{
		"id" : 1671,
		"verb_id" : 39,
		"tense" : "aorist",
		"mood" : "aorist",
		"person" : "3sg",
		"number" : "sg",
		"conjugated_form" : "შეიტყო",
		"normalized_form" : "შეიტყო",
		"morphemes" : "[\"შე\", \"ი\", \"ტყ\", \"ო\"]",
		"notes" : null,
		"created_at" : "2025-08-30T14:31:32.000Z"
	},
	{
		"id" : 1672,
		"verb_id" : 39,
		"tense" : "aorist",
		"mood" : "aorist",
		"person" : "1pl",
		"number" : "pl",
		"conjugated_form" : "შევიტყვეთ",
		"normalized_form" : "შევიტყვეთ",
		"morphemes" : "[\"შე\", \"ვ\", \"ი\", \"ტყ\", \"ვეთ\"]",
		"notes" : null,
		"created_at" : "2025-08-30T14:31:32.000Z"
	},
	{
		"id" : 1673,
		"verb_id" : 39,
		"tense" : "aorist",
		"mood" : "aorist",
		"person" : "2pl",
		"number" : "pl",
		"conjugated_form" : "შეიტყვეთ",
		"normalized_form" : "შეიტყვეთ",
		"morphemes" : "[\"შე\", \"ი\", \"ტყ\", \"ვეთ\"]",
		"notes" : null,
		"created_at" : "2025-08-30T14:31:32.000Z"
	},
	{
		"id" : 1674,
		"verb_id" : 39,
		"tense" : "aorist",
		"mood" : "aorist",
		"person" : "3pl",
		"number" : "pl",
		"conjugated_form" : "შეიტყვეს",
		"normalized_form" : "შეიტყვეს",
		"morphemes" : "[\"შე\", \"ი\", \"ტყ\", \"ვეს\"]",
		"notes" : null,
		"created_at" : "2025-08-30T14:31:32.000Z"
	},
	{
		"id" : 1675,
		"verb_id" : 39,
		"tense" : "optative",
		"mood" : "optative",
		"person" : "1sg",
		"number" : "sg",
		"conjugated_form" : "შევიტყო",
		"normalized_form" : "შევიტყო",
		"morphemes" : "[\"შე\", \"ვ\", \"ი\", \"ტყ\", \"ო\"]",
		"notes" : null,
		"created_at" : "2025-08-30T14:31:32.000Z"
	},
	{
		"id" : 1676,
		"verb_id" : 39,
		"tense" : "optative",
		"mood" : "optative",
		"person" : "2sg",
		"number" : "sg",
		"conjugated_form" : "შეიტყო",
		"normalized_form" : "შეიტყო",
		"morphemes" : "[\"შე\", \"ი\", \"ტყ\", \"ო\"]",
		"notes" : null,
		"created_at" : "2025-08-30T14:31:32.000Z"
	},
	{
		"id" : 1677,
		"verb_id" : 39,
		"tense" : "optative",
		"mood" : "optative",
		"person" : "3sg",
		"number" : "sg",
		"conjugated_form" : "შეიტყოს",
		"normalized_form" : "შეიტყოს",
		"morphemes" : "[\"შე\", \"ი\", \"ტყ\", \"ოს\"]",
		"notes" : null,
		"created_at" : "2025-08-30T14:31:32.000Z"
	},
	{
		"id" : 1678,
		"verb_id" : 39,
		"tense" : "optative",
		"mood" : "optative",
		"person" : "1pl",
		"number" : "pl",
		"conjugated_form" : "შევიტყოთ",
		"normalized_form" : "შევიტყოთ",
		"morphemes" : "[\"შე\", \"ვ\", \"ი\", \"ტყ\", \"ოთ\"]",
		"notes" : null,
		"created_at" : "2025-08-30T14:31:32.000Z"
	},
	{
		"id" : 1679,
		"verb_id" : 39,
		"tense" : "optative",
		"mood" : "optative",
		"person" : "2pl",
		"number" : "pl",
		"conjugated_form" : "შეიტყოთ",
		"normalized_form" : "შეიტყოთ",
		"morphemes" : "[\"შე\", \"ი\", \"ტყ\", \"ოთ\"]",
		"notes" : null,
		"created_at" : "2025-08-30T14:31:32.000Z"
	},
	{
		"id" : 1680,
		"verb_id" : 39,
		"tense" : "optative",
		"mood" : "optative",
		"person" : "3pl",
		"number" : "pl",
		"conjugated_form" : "შეიტყონ",
		"normalized_form" : "შეიტყონ",
		"morphemes" : "[\"შე\", \"ი\", \"ტყ\", \"ონ\"]",
		"notes" : null,
		"created_at" : "2025-08-30T14:31:32.000Z"
	},
	{
		"id" : 1681,
		"verb_id" : 39,
		"tense" : "perfect",
		"mood" : "indicative",
		"person" : "1sg",
		"number" : "sg",
		"conjugated_form" : "შემიტყვია",
		"normalized_form" : "შემიტყვია",
		"morphemes" : "[\"შე\", \"მი\", \"ტყ\", \"ვია\"]",
		"notes" : null,
		"created_at" : "2025-08-30T14:31:32.000Z"
	},
	{
		"id" : 1682,
		"verb_id" : 39,
		"tense" : "perfect",
		"mood" : "indicative",
		"person" : "2sg",
		"number" : "sg",
		"conjugated_form" : "შეგიტყვია",
		"normalized_form" : "შეგიტყვია",
		"morphemes" : "[\"შე\", \"გი\", \"ტყ\", \"ვია\"]",
		"notes" : null,
		"created_at" : "2025-08-30T14:31:32.000Z"
	},
	{
		"id" : 1683,
		"verb_id" : 39,
		"tense" : "perfect",
		"mood" : "indicative",
		"person" : "3sg",
		"number" : "sg",
		"conjugated_form" : "შეუტყვია",
		"normalized_form" : "შეუტყვია",
		"morphemes" : "[\"შე\", \"უ\", \"ტყ\", \"ვია\"]",
		"notes" : null,
		"created_at" : "2025-08-30T14:31:32.000Z"
	},
	{
		"id" : 1684,
		"verb_id" : 39,
		"tense" : "perfect",
		"mood" : "indicative",
		"person" : "1pl",
		"number" : "pl",
		"conjugated_form" : "შეგვიტყვია",
		"normalized_form" : "შეგვიტყვია",
		"morphemes" : "[\"შე\", \"გვი\", \"ტყ\", \"ვია\"]",
		"notes" : null,
		"created_at" : "2025-08-30T14:31:32.000Z"
	},
	{
		"id" : 1685,
		"verb_id" : 39,
		"tense" : "perfect",
		"mood" : "indicative",
		"person" : "2pl",
		"number" : "pl",
		"conjugated_form" : "შეგიტყვიათ",
		"normalized_form" : "შეგიტყვიათ",
		"morphemes" : "[\"შე\", \"გი\", \"ტყ\", \"ვიათ\"]",
		"notes" : null,
		"created_at" : "2025-08-30T14:31:32.000Z"
	},
	{
		"id" : 1686,
		"verb_id" : 39,
		"tense" : "perfect",
		"mood" : "indicative",
		"person" : "3pl",
		"number" : "pl",
		"conjugated_form" : "შეუტყვიათ",
		"normalized_form" : "შეუტყვიათ",
		"morphemes" : "[\"შე\", \"უ\", \"ტყ\", \"ვიათ\"]",
		"notes" : null,
		"created_at" : "2025-08-30T14:31:32.000Z"
	},
	{
		"id" : 1687,
		"verb_id" : 39,
		"tense" : "pluperfect",
		"mood" : "indicative",
		"person" : "1sg",
		"number" : "sg",
		"conjugated_form" : "შემეტყო",
		"normalized_form" : "შემეტყო",
		"morphemes" : "[\"შე\", \"მე\", \"ტყ\", \"ო\"]",
		"notes" : null,
		"created_at" : "2025-08-30T14:31:32.000Z"
	},
	{
		"id" : 1688,
		"verb_id" : 39,
		"tense" : "pluperfect",
		"mood" : "indicative",
		"person" : "2sg",
		"number" : "sg",
		"conjugated_form" : "შეგეტყო",
		"normalized_form" : "შეგეტყო",
		"morphemes" : "[\"შე\", \"გე\", \"ტყ\", \"ო\"]",
		"notes" : null,
		"created_at" : "2025-08-30T14:31:32.000Z"
	},
	{
		"id" : 1689,
		"verb_id" : 39,
		"tense" : "pluperfect",
		"mood" : "indicative",
		"person" : "3sg",
		"number" : "sg",
		"conjugated_form" : "შეეტყოს",
		"normalized_form" : "შეეტყოს",
		"morphemes" : "[\"შე\", \"ე\", \"ტყ\", \"ოს\"]",
		"notes" : null,
		"created_at" : "2025-08-30T14:31:32.000Z"
	},
	{
		"id" : 1690,
		"verb_id" : 39,
		"tense" : "pluperfect",
		"mood" : "indicative",
		"person" : "1pl",
		"number" : "pl",
		"conjugated_form" : "შეგვეტყო",
		"normalized_form" : "შეგვეტყო",
		"morphemes" : "[\"შე\", \"გვე\", \"ტყ\", \"ო\"]",
		"notes" : null,
		"created_at" : "2025-08-30T14:31:32.000Z"
	},
	{
		"id" : 1691,
		"verb_id" : 39,
		"tense" : "pluperfect",
		"mood" : "indicative",
		"person" : "2pl",
		"number" : "pl",
		"conjugated_form" : "შეგეტყოთ",
		"normalized_form" : "შეგეტყოთ",
		"morphemes" : "[\"შე\", \"გე\", \"ტყ\", \"ოთ\"]",
		"notes" : null,
		"created_at" : "2025-08-30T14:31:32.000Z"
	},
	{
		"id" : 1692,
		"verb_id" : 39,
		"tense" : "pluperfect",
		"mood" : "indicative",
		"person" : "3pl",
		"number" : "pl",
		"conjugated_form" : "შეეტყოთ",
		"normalized_form" : "შეეტყოთ",
		"morphemes" : "[\"შე\", \"ე\", \"ტყ\", \"ოთ\"]",
		"notes" : null,
		"created_at" : "2025-08-30T14:31:32.000Z"
	},
	{
		"id" : 1693,
		"verb_id" : 40,
		"tense" : "presente",
		"mood" : "indicative",
		"person" : "1sg",
		"number" : "sg",
		"conjugated_form" : "ვაცნობიერებ",
		"normalized_form" : "ვაცნობიერებ",
		"morphemes" : "[\"ვ\", \"ა\", \"ცნობიერ\", \"ებ\"]",
		"notes" : null,
		"created_at" : "2025-08-30T14:34:34.000Z"
	},
	{
		"id" : 1694,
		"verb_id" : 40,
		"tense" : "presente",
		"mood" : "indicative",
		"person" : "2sg",
		"number" : "sg",
		"conjugated_form" : "აცნობიერებ",
		"normalized_form" : "აცნობიერებ",
		"morphemes" : "[\"ა\", \"ცნობიერ\", \"ებ\"]",
		"notes" : null,
		"created_at" : "2025-08-30T14:34:34.000Z"
	},
	{
		"id" : 1695,
		"verb_id" : 40,
		"tense" : "presente",
		"mood" : "indicative",
		"person" : "3sg",
		"number" : "sg",
		"conjugated_form" : "აცნობიერებს",
		"normalized_form" : "აცნობიერებს",
		"morphemes" : "[\"ა\", \"ცნობიერ\", \"ებ\", \"ს\"]",
		"notes" : null,
		"created_at" : "2025-08-30T14:34:34.000Z"
	},
	{
		"id" : 1696,
		"verb_id" : 40,
		"tense" : "presente",
		"mood" : "indicative",
		"person" : "1pl",
		"number" : "pl",
		"conjugated_form" : "ვაცნობიერებთ",
		"normalized_form" : "ვაცნობიერებთ",
		"morphemes" : "[\"ვ\", \"ა\", \"ცნობიერ\", \"ებ\", \"თ\"]",
		"notes" : null,
		"created_at" : "2025-08-30T14:34:34.000Z"
	},
	{
		"id" : 1697,
		"verb_id" : 40,
		"tense" : "presente",
		"mood" : "indicative",
		"person" : "2pl",
		"number" : "pl",
		"conjugated_form" : "აცნობიერებთ",
		"normalized_form" : "აცნობიერებთ",
		"morphemes" : "[\"ა\", \"ცნობიერ\", \"ებ\", \"თ\"]",
		"notes" : null,
		"created_at" : "2025-08-30T14:34:34.000Z"
	},
	{
		"id" : 1698,
		"verb_id" : 40,
		"tense" : "presente",
		"mood" : "indicative",
		"person" : "3pl",
		"number" : "pl",
		"conjugated_form" : "აცნობიერებენ",
		"normalized_form" : "აცნობიერებენ",
		"morphemes" : "[\"ა\", \"ცნობიერ\", \"ებ\", \"ენ\"]",
		"notes" : null,
		"created_at" : "2025-08-30T14:34:34.000Z"
	},
	{
		"id" : 1699,
		"verb_id" : 40,
		"tense" : "imperfect",
		"mood" : "indicative",
		"person" : "1sg",
		"number" : "sg",
		"conjugated_form" : "ვაცნობიერებდი",
		"normalized_form" : "ვაცნობიერებდი",
		"morphemes" : "[\"ვ\", \"ა\", \"ცნობიერ\", \"ებ\", \"დ\", \"ი\"]",
		"notes" : null,
		"created_at" : "2025-08-30T14:34:34.000Z"
	},
	{
		"id" : 1700,
		"verb_id" : 40,
		"tense" : "imperfect",
		"mood" : "indicative",
		"person" : "2sg",
		"number" : "sg",
		"conjugated_form" : "აცნობიერებდი",
		"normalized_form" : "აცნობიერებდი",
		"morphemes" : "[\"ა\", \"ცნობიერ\", \"ებ\", \"დ\", \"ი\"]",
		"notes" : null,
		"created_at" : "2025-08-30T14:34:34.000Z"
	},
	{
		"id" : 1701,
		"verb_id" : 40,
		"tense" : "imperfect",
		"mood" : "indicative",
		"person" : "3sg",
		"number" : "sg",
		"conjugated_form" : "აცნობიერებდა",
		"normalized_form" : "აცნობიერებდა",
		"morphemes" : "[\"ა\", \"ცნობიერ\", \"ებ\", \"დ\", \"ა\"]",
		"notes" : null,
		"created_at" : "2025-08-30T14:34:34.000Z"
	},
	{
		"id" : 1702,
		"verb_id" : 40,
		"tense" : "imperfect",
		"mood" : "indicative",
		"person" : "1pl",
		"number" : "pl",
		"conjugated_form" : "ვაცნობიერებდით",
		"normalized_form" : "ვაცნობიერებდით",
		"morphemes" : "[\"ვ\", \"ა\", \"ცნობიერ\", \"ებ\", \"დ\", \"ით\"]",
		"notes" : null,
		"created_at" : "2025-08-30T14:34:34.000Z"
	},
	{
		"id" : 1703,
		"verb_id" : 40,
		"tense" : "imperfect",
		"mood" : "indicative",
		"person" : "2pl",
		"number" : "pl",
		"conjugated_form" : "აცნობიერებდით",
		"normalized_form" : "აცნობიერებდით",
		"morphemes" : "[\"ა\", \"ცნობიერ\", \"ებ\", \"დ\", \"ით\"]",
		"notes" : null,
		"created_at" : "2025-08-30T14:34:34.000Z"
	},
	{
		"id" : 1704,
		"verb_id" : 40,
		"tense" : "imperfect",
		"mood" : "indicative",
		"person" : "3pl",
		"number" : "pl",
		"conjugated_form" : "აცნობიერებდნენ",
		"normalized_form" : "აცნობიერებდნენ",
		"morphemes" : "[\"ა\", \"ცნობიერ\", \"ებ\", \"დ\", \"ნენ\"]",
		"notes" : null,
		"created_at" : "2025-08-30T14:34:34.000Z"
	},
	{
		"id" : 1705,
		"verb_id" : 40,
		"tense" : "present",
		"mood" : "subjunctive",
		"person" : "1sg",
		"number" : "sg",
		"conjugated_form" : "ვაცნობიერებდე",
		"normalized_form" : "ვაცნობიერებდე",
		"morphemes" : "[\"ვ\", \"ა\", \"ცნობიერ\", \"ებ\", \"დ\", \"ე\"]",
		"notes" : null,
		"created_at" : "2025-08-30T14:34:34.000Z"
	},
	{
		"id" : 1706,
		"verb_id" : 40,
		"tense" : "present",
		"mood" : "subjunctive",
		"person" : "2sg",
		"number" : "sg",
		"conjugated_form" : "აცნობიერებდე",
		"normalized_form" : "აცნობიერებდე",
		"morphemes" : "[\"ა\", \"ცნობიერ\", \"ებ\", \"დ\", \"ე\"]",
		"notes" : null,
		"created_at" : "2025-08-30T14:34:34.000Z"
	},
	{
		"id" : 1707,
		"verb_id" : 40,
		"tense" : "present",
		"mood" : "subjunctive",
		"person" : "3sg",
		"number" : "sg",
		"conjugated_form" : "აცნობიერებდეს",
		"normalized_form" : "აცნობიერებდეს",
		"morphemes" : "[\"ა\", \"ცნობიერ\", \"ებ\", \"დ\", \"ეს\"]",
		"notes" : null,
		"created_at" : "2025-08-30T14:34:34.000Z"
	},
	{
		"id" : 1708,
		"verb_id" : 40,
		"tense" : "present",
		"mood" : "subjunctive",
		"person" : "1pl",
		"number" : "pl",
		"conjugated_form" : "ვაცნობიერებდეთ",
		"normalized_form" : "ვაცნობიერებდეთ",
		"morphemes" : "[\"ვ\", \"ა\", \"ცნობიერ\", \"ებ\", \"დ\", \"ეთ\"]",
		"notes" : null,
		"created_at" : "2025-08-30T14:34:34.000Z"
	},
	{
		"id" : 1709,
		"verb_id" : 40,
		"tense" : "present",
		"mood" : "subjunctive",
		"person" : "2pl",
		"number" : "pl",
		"conjugated_form" : "აცნობიერებდეთ",
		"normalized_form" : "აცნობიერებდეთ",
		"morphemes" : "[\"ა\", \"ცნობიერ\", \"ებ\", \"დ\", \"ეთ\"]",
		"notes" : null,
		"created_at" : "2025-08-30T14:34:34.000Z"
	},
	{
		"id" : 1710,
		"verb_id" : 40,
		"tense" : "present",
		"mood" : "subjunctive",
		"person" : "3pl",
		"number" : "pl",
		"conjugated_form" : "აცნობიერებდნენ",
		"normalized_form" : "აცნობიერებდნენ",
		"morphemes" : "[\"ა\", \"ცნობიერ\", \"ებ\", \"დ\", \"ნენ\"]",
		"notes" : null,
		"created_at" : "2025-08-30T14:34:34.000Z"
	},
	{
		"id" : 1711,
		"verb_id" : 40,
		"tense" : "future",
		"mood" : "indicative",
		"person" : "1sg",
		"number" : "sg",
		"conjugated_form" : "გავაცნობიერებ",
		"normalized_form" : "გავაცნობიერებ",
		"morphemes" : "[\"გა\", \"ვ\", \"ა\", \"ცნობიერ\", \"ებ\"]",
		"notes" : null,
		"created_at" : "2025-08-30T14:34:34.000Z"
	},
	{
		"id" : 1712,
		"verb_id" : 40,
		"tense" : "future",
		"mood" : "indicative",
		"person" : "2sg",
		"number" : "sg",
		"conjugated_form" : "გააცნობიერებ",
		"normalized_form" : "გააცნობიერებ",
		"morphemes" : "[\"გა\", \"ა\", \"ცნობიერ\", \"ებ\"]",
		"notes" : null,
		"created_at" : "2025-08-30T14:34:34.000Z"
	},
	{
		"id" : 1713,
		"verb_id" : 40,
		"tense" : "future",
		"mood" : "indicative",
		"person" : "3sg",
		"number" : "sg",
		"conjugated_form" : "გააცნობიერებს",
		"normalized_form" : "გააცნობიერებს",
		"morphemes" : "[\"გა\", \"ა\", \"ცნობიერ\", \"ებ\", \"ს\"]",
		"notes" : null,
		"created_at" : "2025-08-30T14:34:34.000Z"
	},
	{
		"id" : 1714,
		"verb_id" : 40,
		"tense" : "future",
		"mood" : "indicative",
		"person" : "1pl",
		"number" : "pl",
		"conjugated_form" : "გავაცნობიერებთ",
		"normalized_form" : "გავაცნობიერებთ",
		"morphemes" : "[\"გა\", \"ვ\", \"ა\", \"ცნობიერ\", \"ებ\", \"თ\"]",
		"notes" : null,
		"created_at" : "2025-08-30T14:34:34.000Z"
	},
	{
		"id" : 1715,
		"verb_id" : 40,
		"tense" : "future",
		"mood" : "indicative",
		"person" : "2pl",
		"number" : "pl",
		"conjugated_form" : "გააცნობიერებთ",
		"normalized_form" : "გააცნობიერებთ",
		"morphemes" : "[\"გა\", \"ა\", \"ცნობიერ\", \"ებ\", \"თ\"]",
		"notes" : null,
		"created_at" : "2025-08-30T14:34:34.000Z"
	},
	{
		"id" : 1716,
		"verb_id" : 40,
		"tense" : "future",
		"mood" : "indicative",
		"person" : "3pl",
		"number" : "pl",
		"conjugated_form" : "გააცნობიერებენ",
		"normalized_form" : "გააცნობიერებენ",
		"morphemes" : "[\"გა\", \"ა\", \"ცნობიერ\", \"ებ\", \"ენ\"]",
		"notes" : null,
		"created_at" : "2025-08-30T14:34:34.000Z"
	},
	{
		"id" : 1717,
		"verb_id" : 40,
		"tense" : "conditional",
		"mood" : "conditional",
		"person" : "1sg",
		"number" : "sg",
		"conjugated_form" : "გავაცნობიერებდი",
		"normalized_form" : "გავაცნობიერებდი",
		"morphemes" : "[\"გა\", \"ვ\", \"ა\", \"ცნობიერ\", \"ებ\", \"დ\", \"ი\"]",
		"notes" : null,
		"created_at" : "2025-08-30T14:34:34.000Z"
	},
	{
		"id" : 1718,
		"verb_id" : 40,
		"tense" : "conditional",
		"mood" : "conditional",
		"person" : "2sg",
		"number" : "sg",
		"conjugated_form" : "გააცნობიერებდი",
		"normalized_form" : "გააცნობიერებდი",
		"morphemes" : "[\"გა\", \"ა\", \"ცნობიერ\", \"ებ\", \"დ\", \"ი\"]",
		"notes" : null,
		"created_at" : "2025-08-30T14:34:34.000Z"
	},
	{
		"id" : 1719,
		"verb_id" : 40,
		"tense" : "conditional",
		"mood" : "conditional",
		"person" : "3sg",
		"number" : "sg",
		"conjugated_form" : "გააცნობიერებდა",
		"normalized_form" : "გააცნობიერებდა",
		"morphemes" : "[\"გა\", \"ა\", \"ცნობიერ\", \"ებ\", \"დ\", \"ა\"]",
		"notes" : null,
		"created_at" : "2025-08-30T14:34:34.000Z"
	},
	{
		"id" : 1720,
		"verb_id" : 40,
		"tense" : "conditional",
		"mood" : "conditional",
		"person" : "1pl",
		"number" : "pl",
		"conjugated_form" : "გავაცნობიერებდით",
		"normalized_form" : "გავაცნობიერებდით",
		"morphemes" : "[\"გა\", \"ვ\", \"ა\", \"ცნობიერ\", \"ებ\", \"დ\", \"ით\"]",
		"notes" : null,
		"created_at" : "2025-08-30T14:34:34.000Z"
	},
	{
		"id" : 1721,
		"verb_id" : 40,
		"tense" : "conditional",
		"mood" : "conditional",
		"person" : "2pl",
		"number" : "pl",
		"conjugated_form" : "გააცნობიერებდით",
		"normalized_form" : "გააცნობიერებდით",
		"morphemes" : "[\"გა\", \"ა\", \"ცნობიერ\", \"ებ\", \"დ\", \"ით\"]",
		"notes" : null,
		"created_at" : "2025-08-30T14:34:34.000Z"
	},
	{
		"id" : 1722,
		"verb_id" : 40,
		"tense" : "conditional",
		"mood" : "conditional",
		"person" : "3pl",
		"number" : "pl",
		"conjugated_form" : "გააცნობიერებდნენ",
		"normalized_form" : "გააცნობიერებდნენ",
		"morphemes" : "[\"გა\", \"ა\", \"ცნობიერ\", \"ებ\", \"დ\", \"ნენ\"]",
		"notes" : null,
		"created_at" : "2025-08-30T14:34:34.000Z"
	},
	{
		"id" : 1723,
		"verb_id" : 40,
		"tense" : "future",
		"mood" : "subjunctive",
		"person" : "1sg",
		"number" : "sg",
		"conjugated_form" : "გავაცნობიერებდე",
		"normalized_form" : "გავაცნობიერებდე",
		"morphemes" : "[\"გა\", \"ვ\", \"ა\", \"ცნობიერ\", \"ებ\", \"დ\", \"ე\"]",
		"notes" : null,
		"created_at" : "2025-08-30T14:34:34.000Z"
	},
	{
		"id" : 1724,
		"verb_id" : 40,
		"tense" : "future",
		"mood" : "subjunctive",
		"person" : "2sg",
		"number" : "sg",
		"conjugated_form" : "გააცნობიერებდე",
		"normalized_form" : "გააცნობიერებდე",
		"morphemes" : "[\"გა\", \"ა\", \"ცნობიერ\", \"ებ\", \"დ\", \"ე\"]",
		"notes" : null,
		"created_at" : "2025-08-30T14:34:34.000Z"
	},
	{
		"id" : 1725,
		"verb_id" : 40,
		"tense" : "future",
		"mood" : "subjunctive",
		"person" : "3sg",
		"number" : "sg",
		"conjugated_form" : "გააცნობიერებდეს",
		"normalized_form" : "გააცნობიერებდეს",
		"morphemes" : "[\"გა\", \"ა\", \"ცნობიერ\", \"ებ\", \"დ\", \"ეს\"]",
		"notes" : null,
		"created_at" : "2025-08-30T14:34:34.000Z"
	},
	{
		"id" : 1726,
		"verb_id" : 40,
		"tense" : "future",
		"mood" : "subjunctive",
		"person" : "1pl",
		"number" : "pl",
		"conjugated_form" : "გავაცნობიერებდეთ",
		"normalized_form" : "გავაცნობიერებდეთ",
		"morphemes" : "[\"გა\", \"ვ\", \"ა\", \"ცნობიერ\", \"ებ\", \"დ\", \"ეთ\"]",
		"notes" : null,
		"created_at" : "2025-08-30T14:34:34.000Z"
	},
	{
		"id" : 1727,
		"verb_id" : 40,
		"tense" : "future",
		"mood" : "subjunctive",
		"person" : "2pl",
		"number" : "pl",
		"conjugated_form" : "გააცნობიერებდეთ",
		"normalized_form" : "გააცნობიერებდეთ",
		"morphemes" : "[\"გა\", \"ა\", \"ცნობიერ\", \"ებ\", \"დ\", \"ეთ\"]",
		"notes" : null,
		"created_at" : "2025-08-30T14:34:34.000Z"
	},
	{
		"id" : 1728,
		"verb_id" : 40,
		"tense" : "future",
		"mood" : "subjunctive",
		"person" : "3pl",
		"number" : "pl",
		"conjugated_form" : "გააცნობიერებდნენ",
		"normalized_form" : "გააცნობიერებდნენ",
		"morphemes" : "[\"გა\", \"ა\", \"ცნობიერ\", \"ებ\", \"დ\", \"ნენ\"]",
		"notes" : null,
		"created_at" : "2025-08-30T14:34:34.000Z"
	},
	{
		"id" : 1729,
		"verb_id" : 40,
		"tense" : "aorist",
		"mood" : "aorist",
		"person" : "1sg",
		"number" : "sg",
		"conjugated_form" : "გავაცნობიერე",
		"normalized_form" : "გავაცნობიერე",
		"morphemes" : "[\"გა\", \"ვ\", \"ა\", \"ცნობიერ\", \"ე\"]",
		"notes" : null,
		"created_at" : "2025-08-30T14:34:34.000Z"
	},
	{
		"id" : 1730,
		"verb_id" : 40,
		"tense" : "aorist",
		"mood" : "aorist",
		"person" : "2sg",
		"number" : "sg",
		"conjugated_form" : "გააცნობიერე",
		"normalized_form" : "გააცნობიერე",
		"morphemes" : "[\"გა\", \"ა\", \"ცნობიერ\", \"ე\"]",
		"notes" : null,
		"created_at" : "2025-08-30T14:34:34.000Z"
	},
	{
		"id" : 1731,
		"verb_id" : 40,
		"tense" : "aorist",
		"mood" : "aorist",
		"person" : "3sg",
		"number" : "sg",
		"conjugated_form" : "გააცნობიერა",
		"normalized_form" : "გააცნობიერა",
		"morphemes" : "[\"გა\", \"ა\", \"ცნობიერ\", \"ა\"]",
		"notes" : null,
		"created_at" : "2025-08-30T14:34:34.000Z"
	},
	{
		"id" : 1732,
		"verb_id" : 40,
		"tense" : "aorist",
		"mood" : "aorist",
		"person" : "1pl",
		"number" : "pl",
		"conjugated_form" : "გავაცნობიერეთ",
		"normalized_form" : "გავაცნობიერეთ",
		"morphemes" : "[\"გა\", \"ვ\", \"ა\", \"ცნობიერ\", \"ეთ\"]",
		"notes" : null,
		"created_at" : "2025-08-30T14:34:34.000Z"
	},
	{
		"id" : 1733,
		"verb_id" : 40,
		"tense" : "aorist",
		"mood" : "aorist",
		"person" : "2pl",
		"number" : "pl",
		"conjugated_form" : "გააცნობიერეთ",
		"normalized_form" : "გააცნობიერეთ",
		"morphemes" : "[\"გა\", \"ა\", \"ცნობიერ\", \"ეთ\"]",
		"notes" : null,
		"created_at" : "2025-08-30T14:34:34.000Z"
	},
	{
		"id" : 1734,
		"verb_id" : 40,
		"tense" : "aorist",
		"mood" : "aorist",
		"person" : "3pl",
		"number" : "pl",
		"conjugated_form" : "გააცნობიერეს",
		"normalized_form" : "გააცნობიერეს",
		"morphemes" : "[\"გა\", \"ა\", \"ცნობიერ\", \"ეს\"]",
		"notes" : null,
		"created_at" : "2025-08-30T14:34:34.000Z"
	},
	{
		"id" : 1735,
		"verb_id" : 40,
		"tense" : "optative",
		"mood" : "optative",
		"person" : "1sg",
		"number" : "sg",
		"conjugated_form" : "გავაცნობიერო",
		"normalized_form" : "გავაცნობიერო",
		"morphemes" : "[\"გა\", \"ვ\", \"ა\", \"ცნობიერ\", \"ო\"]",
		"notes" : null,
		"created_at" : "2025-08-30T14:34:34.000Z"
	},
	{
		"id" : 1736,
		"verb_id" : 40,
		"tense" : "optative",
		"mood" : "optative",
		"person" : "2sg",
		"number" : "sg",
		"conjugated_form" : "გააცნობიერო",
		"normalized_form" : "გააცნობიერო",
		"morphemes" : "[\"გა\", \"ა\", \"ცნობიერ\", \"ო\"]",
		"notes" : null,
		"created_at" : "2025-08-30T14:34:34.000Z"
	},
	{
		"id" : 1737,
		"verb_id" : 40,
		"tense" : "optative",
		"mood" : "optative",
		"person" : "3sg",
		"number" : "sg",
		"conjugated_form" : "გააცნობიეროს",
		"normalized_form" : "გააცნობიეროს",
		"morphemes" : "[\"გა\", \"ა\", \"ცნობიერ\", \"ოს\"]",
		"notes" : null,
		"created_at" : "2025-08-30T14:34:34.000Z"
	},
	{
		"id" : 1738,
		"verb_id" : 40,
		"tense" : "optative",
		"mood" : "optative",
		"person" : "1pl",
		"number" : "pl",
		"conjugated_form" : "გავაცნობიეროთ",
		"normalized_form" : "გავაცნობიეროთ",
		"morphemes" : "[\"გა\", \"ვ\", \"ა\", \"ცნობიერ\", \"ოთ\"]",
		"notes" : null,
		"created_at" : "2025-08-30T14:34:34.000Z"
	},
	{
		"id" : 1739,
		"verb_id" : 40,
		"tense" : "optative",
		"mood" : "optative",
		"person" : "2pl",
		"number" : "pl",
		"conjugated_form" : "გააცნობიეროთ",
		"normalized_form" : "გააცნობიეროთ",
		"morphemes" : "[\"გა\", \"ა\", \"ცნობიერ\", \"ოთ\"]",
		"notes" : null,
		"created_at" : "2025-08-30T14:34:34.000Z"
	},
	{
		"id" : 1740,
		"verb_id" : 40,
		"tense" : "optative",
		"mood" : "optative",
		"person" : "3pl",
		"number" : "pl",
		"conjugated_form" : "გააცნობიერონ",
		"normalized_form" : "გააცნობიერონ",
		"morphemes" : "[\"გა\", \"ა\", \"ცნობიერ\", \"ონ\"]",
		"notes" : null,
		"created_at" : "2025-08-30T14:34:34.000Z"
	},
	{
		"id" : 1741,
		"verb_id" : 40,
		"tense" : "perfect",
		"mood" : "indicative",
		"person" : "1sg",
		"number" : "sg",
		"conjugated_form" : "გამიცნობიერებია",
		"normalized_form" : "გამიცნობიერებია",
		"morphemes" : "[\"გა\", \"მი\", \"ცნობიერ\", \"ებია\"]",
		"notes" : null,
		"created_at" : "2025-08-30T14:34:34.000Z"
	},
	{
		"id" : 1742,
		"verb_id" : 40,
		"tense" : "perfect",
		"mood" : "indicative",
		"person" : "2sg",
		"number" : "sg",
		"conjugated_form" : "გაგიცნობიერებია",
		"normalized_form" : "გაგიცნობიერებია",
		"morphemes" : "[\"გა\", \"გი\", \"ცნობიერ\", \"ებია\"]",
		"notes" : null,
		"created_at" : "2025-08-30T14:34:34.000Z"
	},
	{
		"id" : 1743,
		"verb_id" : 40,
		"tense" : "perfect",
		"mood" : "indicative",
		"person" : "3sg",
		"number" : "sg",
		"conjugated_form" : "გაუცნობიერებია",
		"normalized_form" : "გაუცნობიერებია",
		"morphemes" : "[\"გა\", \"უ\", \"ცნობიერ\", \"ებია\"]",
		"notes" : null,
		"created_at" : "2025-08-30T14:34:34.000Z"
	},
	{
		"id" : 1744,
		"verb_id" : 40,
		"tense" : "perfect",
		"mood" : "indicative",
		"person" : "1pl",
		"number" : "pl",
		"conjugated_form" : "გაგვიცნობიერებია",
		"normalized_form" : "გაგვიცნობიერებია",
		"morphemes" : "[\"გა\", \"გვი\", \"ცნობიერ\", \"ებია\"]",
		"notes" : null,
		"created_at" : "2025-08-30T14:34:34.000Z"
	},
	{
		"id" : 1745,
		"verb_id" : 40,
		"tense" : "perfect",
		"mood" : "indicative",
		"person" : "2pl",
		"number" : "pl",
		"conjugated_form" : "გაგიცნობიერებიათ",
		"normalized_form" : "გაგიცნობიერებიათ",
		"morphemes" : "[\"გა\", \"გი\", \"ცნობიერ\", \"ებიათ\"]",
		"notes" : null,
		"created_at" : "2025-08-30T14:34:34.000Z"
	},
	{
		"id" : 1746,
		"verb_id" : 40,
		"tense" : "perfect",
		"mood" : "indicative",
		"person" : "3pl",
		"number" : "pl",
		"conjugated_form" : "გაუცნობიერებიათ",
		"normalized_form" : "გაუცნობიერებიათ",
		"morphemes" : "[\"გა\", \"უ\", \"ცნობიერ\", \"ებიათ\"]",
		"notes" : null,
		"created_at" : "2025-08-30T14:34:34.000Z"
	},
	{
		"id" : 1747,
		"verb_id" : 40,
		"tense" : "pluperfect",
		"mood" : "indicative",
		"person" : "1sg",
		"number" : "sg",
		"conjugated_form" : "გამეცნობიერებინა",
		"normalized_form" : "გამეცნობიერებინა",
		"morphemes" : "[\"გა\", \"მე\", \"ცნობიერ\", \"ებინა\"]",
		"notes" : null,
		"created_at" : "2025-08-30T14:34:34.000Z"
	},
	{
		"id" : 1748,
		"verb_id" : 40,
		"tense" : "pluperfect",
		"mood" : "indicative",
		"person" : "2sg",
		"number" : "sg",
		"conjugated_form" : "გაგეცნობიერებინა",
		"normalized_form" : "გაგეცნობიერებინა",
		"morphemes" : "[\"გა\", \"გე\", \"ცნობიერ\", \"ებინა\"]",
		"notes" : null,
		"created_at" : "2025-08-30T14:34:34.000Z"
	},
	{
		"id" : 1749,
		"verb_id" : 40,
		"tense" : "pluperfect",
		"mood" : "indicative",
		"person" : "3sg",
		"number" : "sg",
		"conjugated_form" : "გაეცნობიერებინა",
		"normalized_form" : "გაეცნობიერებინა",
		"morphemes" : "[\"გა\", \"ე\", \"ცნობიერ\", \"ებინა\"]",
		"notes" : null,
		"created_at" : "2025-08-30T14:34:34.000Z"
	},
	{
		"id" : 1750,
		"verb_id" : 40,
		"tense" : "pluperfect",
		"mood" : "indicative",
		"person" : "1pl",
		"number" : "pl",
		"conjugated_form" : "გაგვეცნობიერებინა",
		"normalized_form" : "გაგვეცნობიერებინა",
		"morphemes" : "[\"გა\", \"გვე\", \"ცნობიერ\", \"ებინა\"]",
		"notes" : null,
		"created_at" : "2025-08-30T14:34:34.000Z"
	},
	{
		"id" : 1751,
		"verb_id" : 40,
		"tense" : "pluperfect",
		"mood" : "indicative",
		"person" : "2pl",
		"number" : "pl",
		"conjugated_form" : "გაგეცნობიერებინათ",
		"normalized_form" : "გაგეცნობიერებინათ",
		"morphemes" : "[\"გა\", \"გე\", \"ცნობიერ\", \"ებინათ\"]",
		"notes" : null,
		"created_at" : "2025-08-30T14:34:34.000Z"
	},
	{
		"id" : 1752,
		"verb_id" : 40,
		"tense" : "pluperfect",
		"mood" : "indicative",
		"person" : "3pl",
		"number" : "pl",
		"conjugated_form" : "გაეცნობიერებინათ",
		"normalized_form" : "გაეცნობიერებინათ",
		"morphemes" : "[\"გა\", \"ე\", \"ცნობიერ\", \"ებინათ\"]",
		"notes" : null,
		"created_at" : "2025-08-30T14:34:34.000Z"
	},
	{
		"id" : 1753,
		"verb_id" : 41,
		"tense" : "presente",
		"mood" : "indicative",
		"person" : "1sg",
		"number" : "sg",
		"conjugated_form" : "ვხატავ",
		"normalized_form" : "ვხატავ",
		"morphemes" : "[\"ვ\", \"ხატ\", \"ავ\"]",
		"notes" : null,
		"created_at" : "2025-08-30T14:39:47.000Z"
	},
	{
		"id" : 1754,
		"verb_id" : 41,
		"tense" : "presente",
		"mood" : "indicative",
		"person" : "2sg",
		"number" : "sg",
		"conjugated_form" : "ხატავ",
		"normalized_form" : "ხატავ",
		"morphemes" : "[\"ხატ\", \"ავ\"]",
		"notes" : null,
		"created_at" : "2025-08-30T14:39:47.000Z"
	},
	{
		"id" : 1755,
		"verb_id" : 41,
		"tense" : "presente",
		"mood" : "indicative",
		"person" : "3sg",
		"number" : "sg",
		"conjugated_form" : "ხატავს",
		"normalized_form" : "ხატავს",
		"morphemes" : "[\"ხატ\", \"ავ\", \"ს\"]",
		"notes" : null,
		"created_at" : "2025-08-30T14:39:47.000Z"
	},
	{
		"id" : 1756,
		"verb_id" : 41,
		"tense" : "presente",
		"mood" : "indicative",
		"person" : "1pl",
		"number" : "pl",
		"conjugated_form" : "ვხატავთ",
		"normalized_form" : "ვხატავთ",
		"morphemes" : "[\"ვ\", \"ხატ\", \"ავ\", \"თ\"]",
		"notes" : null,
		"created_at" : "2025-08-30T14:39:47.000Z"
	},
	{
		"id" : 1757,
		"verb_id" : 41,
		"tense" : "presente",
		"mood" : "indicative",
		"person" : "2pl",
		"number" : "pl",
		"conjugated_form" : "ხატავთ",
		"normalized_form" : "ხატავთ",
		"morphemes" : "[\"ხატ\", \"ავ\", \"თ\"]",
		"notes" : null,
		"created_at" : "2025-08-30T14:39:47.000Z"
	},
	{
		"id" : 1758,
		"verb_id" : 41,
		"tense" : "presente",
		"mood" : "indicative",
		"person" : "3pl",
		"number" : "pl",
		"conjugated_form" : "ხატავენ",
		"normalized_form" : "ხატავენ",
		"morphemes" : "[\"ხატ\", \"ავ\", \"ენ\"]",
		"notes" : null,
		"created_at" : "2025-08-30T14:39:47.000Z"
	},
	{
		"id" : 1759,
		"verb_id" : 41,
		"tense" : "imperfect",
		"mood" : "indicative",
		"person" : "1sg",
		"number" : "sg",
		"conjugated_form" : "ვხატავდი",
		"normalized_form" : "ვხატავდი",
		"morphemes" : "[\"ვ\", \"ხატ\", \"ავ\", \"დ\", \"ი\"]",
		"notes" : null,
		"created_at" : "2025-08-30T14:39:47.000Z"
	},
	{
		"id" : 1760,
		"verb_id" : 41,
		"tense" : "imperfect",
		"mood" : "indicative",
		"person" : "2sg",
		"number" : "sg",
		"conjugated_form" : "ხატავდი",
		"normalized_form" : "ხატავდი",
		"morphemes" : "[\"ხატ\", \"ავ\", \"დ\", \"ი\"]",
		"notes" : null,
		"created_at" : "2025-08-30T14:39:47.000Z"
	},
	{
		"id" : 1761,
		"verb_id" : 41,
		"tense" : "imperfect",
		"mood" : "indicative",
		"person" : "3sg",
		"number" : "sg",
		"conjugated_form" : "ხატავდა",
		"normalized_form" : "ხატავდა",
		"morphemes" : "[\"ხატ\", \"ავ\", \"დ\", \"ა\"]",
		"notes" : null,
		"created_at" : "2025-08-30T14:39:47.000Z"
	},
	{
		"id" : 1762,
		"verb_id" : 41,
		"tense" : "imperfect",
		"mood" : "indicative",
		"person" : "1pl",
		"number" : "pl",
		"conjugated_form" : "ვხატავდით",
		"normalized_form" : "ვხატავდით",
		"morphemes" : "[\"ვ\", \"ხატ\", \"ავ\", \"დ\", \"ით\"]",
		"notes" : null,
		"created_at" : "2025-08-30T14:39:47.000Z"
	},
	{
		"id" : 1763,
		"verb_id" : 41,
		"tense" : "imperfect",
		"mood" : "indicative",
		"person" : "2pl",
		"number" : "pl",
		"conjugated_form" : "ხატავდით",
		"normalized_form" : "ხატავდით",
		"morphemes" : "[\"ხატ\", \"ავ\", \"დ\", \"ით\"]",
		"notes" : null,
		"created_at" : "2025-08-30T14:39:47.000Z"
	},
	{
		"id" : 1764,
		"verb_id" : 41,
		"tense" : "imperfect",
		"mood" : "indicative",
		"person" : "3pl",
		"number" : "pl",
		"conjugated_form" : "ხატავდნენ",
		"normalized_form" : "ხატავდნენ",
		"morphemes" : "[\"ხატ\", \"ავ\", \"დ\", \"ნენ\"]",
		"notes" : null,
		"created_at" : "2025-08-30T14:39:47.000Z"
	},
	{
		"id" : 1765,
		"verb_id" : 41,
		"tense" : "present",
		"mood" : "subjunctive",
		"person" : "1sg",
		"number" : "sg",
		"conjugated_form" : "ვხატავდე",
		"normalized_form" : "ვხატავდე",
		"morphemes" : "[\"ვ\", \"ხატ\", \"ავ\", \"დ\", \"ე\"]",
		"notes" : null,
		"created_at" : "2025-08-30T14:39:47.000Z"
	},
	{
		"id" : 1766,
		"verb_id" : 41,
		"tense" : "present",
		"mood" : "subjunctive",
		"person" : "2sg",
		"number" : "sg",
		"conjugated_form" : "ხატავდე",
		"normalized_form" : "ხატავდე",
		"morphemes" : "[\"ხატ\", \"ავ\", \"დ\", \"ე\"]",
		"notes" : null,
		"created_at" : "2025-08-30T14:39:47.000Z"
	},
	{
		"id" : 1767,
		"verb_id" : 41,
		"tense" : "present",
		"mood" : "subjunctive",
		"person" : "3sg",
		"number" : "sg",
		"conjugated_form" : "ხატავდეს",
		"normalized_form" : "ხატავდეს",
		"morphemes" : "[\"ხატ\", \"ავ\", \"დ\", \"ეს\"]",
		"notes" : null,
		"created_at" : "2025-08-30T14:39:47.000Z"
	},
	{
		"id" : 1768,
		"verb_id" : 41,
		"tense" : "present",
		"mood" : "subjunctive",
		"person" : "1pl",
		"number" : "pl",
		"conjugated_form" : "ვხატავდეთ",
		"normalized_form" : "ვხატავდეთ",
		"morphemes" : "[\"ვ\", \"ხატ\", \"ავ\", \"დ\", \"ეთ\"]",
		"notes" : null,
		"created_at" : "2025-08-30T14:39:47.000Z"
	},
	{
		"id" : 1769,
		"verb_id" : 41,
		"tense" : "present",
		"mood" : "subjunctive",
		"person" : "2pl",
		"number" : "pl",
		"conjugated_form" : "ხატავდეთ",
		"normalized_form" : "ხატავდეთ",
		"morphemes" : "[\"ხატ\", \"ავ\", \"დ\", \"ეთ\"]",
		"notes" : null,
		"created_at" : "2025-08-30T14:39:47.000Z"
	},
	{
		"id" : 1770,
		"verb_id" : 41,
		"tense" : "present",
		"mood" : "subjunctive",
		"person" : "3pl",
		"number" : "pl",
		"conjugated_form" : "ხატავდნენ",
		"normalized_form" : "ხატავდნენ",
		"morphemes" : "[\"ხატ\", \"ავ\", \"დ\", \"ნენ\"]",
		"notes" : null,
		"created_at" : "2025-08-30T14:39:47.000Z"
	},
	{
		"id" : 1771,
		"verb_id" : 41,
		"tense" : "future",
		"mood" : "indicative",
		"person" : "1sg",
		"number" : "sg",
		"conjugated_form" : "დავხატავ",
		"normalized_form" : "დავხატავ",
		"morphemes" : "[\"და\", \"ვ\", \"ხატ\", \"ავ\"]",
		"notes" : null,
		"created_at" : "2025-08-30T14:39:47.000Z"
	},
	{
		"id" : 1772,
		"verb_id" : 41,
		"tense" : "future",
		"mood" : "indicative",
		"person" : "2sg",
		"number" : "sg",
		"conjugated_form" : "დახატავ",
		"normalized_form" : "დახატავ",
		"morphemes" : "[\"და\", \"ხატ\", \"ავ\"]",
		"notes" : null,
		"created_at" : "2025-08-30T14:39:47.000Z"
	},
	{
		"id" : 1773,
		"verb_id" : 41,
		"tense" : "future",
		"mood" : "indicative",
		"person" : "3sg",
		"number" : "sg",
		"conjugated_form" : "დახატავს",
		"normalized_form" : "დახატავს",
		"morphemes" : "[\"და\", \"ხატ\", \"ავ\", \"ს\"]",
		"notes" : null,
		"created_at" : "2025-08-30T14:39:47.000Z"
	},
	{
		"id" : 1774,
		"verb_id" : 41,
		"tense" : "future",
		"mood" : "indicative",
		"person" : "1pl",
		"number" : "pl",
		"conjugated_form" : "დავხატავთ",
		"normalized_form" : "დავხატავთ",
		"morphemes" : "[\"და\", \"ვ\", \"ხატ\", \"ავ\", \"თ\"]",
		"notes" : null,
		"created_at" : "2025-08-30T14:39:47.000Z"
	},
	{
		"id" : 1775,
		"verb_id" : 41,
		"tense" : "future",
		"mood" : "indicative",
		"person" : "2pl",
		"number" : "pl",
		"conjugated_form" : "დახატავთ",
		"normalized_form" : "დახატავთ",
		"morphemes" : "[\"და\", \"ხატ\", \"ავ\", \"თ\"]",
		"notes" : null,
		"created_at" : "2025-08-30T14:39:47.000Z"
	},
	{
		"id" : 1776,
		"verb_id" : 41,
		"tense" : "future",
		"mood" : "indicative",
		"person" : "3pl",
		"number" : "pl",
		"conjugated_form" : "დახატავენ",
		"normalized_form" : "დახატავენ",
		"morphemes" : "[\"და\", \"ხატ\", \"ავ\", \"ენ\"]",
		"notes" : null,
		"created_at" : "2025-08-30T14:39:47.000Z"
	},
	{
		"id" : 1777,
		"verb_id" : 41,
		"tense" : "conditional",
		"mood" : "conditional",
		"person" : "1sg",
		"number" : "sg",
		"conjugated_form" : "დავხატავდი",
		"normalized_form" : "დავხატავდი",
		"morphemes" : "[\"და\", \"ვ\", \"ხატ\", \"ავ\", \"დ\", \"ი\"]",
		"notes" : null,
		"created_at" : "2025-08-30T14:39:47.000Z"
	},
	{
		"id" : 1778,
		"verb_id" : 41,
		"tense" : "conditional",
		"mood" : "conditional",
		"person" : "2sg",
		"number" : "sg",
		"conjugated_form" : "დახატავდი",
		"normalized_form" : "დახატავდი",
		"morphemes" : "[\"და\", \"ხატ\", \"ავ\", \"დ\", \"ი\"]",
		"notes" : null,
		"created_at" : "2025-08-30T14:39:47.000Z"
	},
	{
		"id" : 1779,
		"verb_id" : 41,
		"tense" : "conditional",
		"mood" : "conditional",
		"person" : "3sg",
		"number" : "sg",
		"conjugated_form" : "დახატავდა",
		"normalized_form" : "დახატავდა",
		"morphemes" : "[\"და\", \"ხატ\", \"ავ\", \"დ\", \"ა\"]",
		"notes" : null,
		"created_at" : "2025-08-30T14:39:47.000Z"
	},
	{
		"id" : 1780,
		"verb_id" : 41,
		"tense" : "conditional",
		"mood" : "conditional",
		"person" : "1pl",
		"number" : "pl",
		"conjugated_form" : "დავხატავდით",
		"normalized_form" : "დავხატავდით",
		"morphemes" : "[\"და\", \"ვ\", \"ხატ\", \"ავ\", \"დ\", \"ით\"]",
		"notes" : null,
		"created_at" : "2025-08-30T14:39:47.000Z"
	},
	{
		"id" : 1781,
		"verb_id" : 41,
		"tense" : "conditional",
		"mood" : "conditional",
		"person" : "2pl",
		"number" : "pl",
		"conjugated_form" : "დახატავდით",
		"normalized_form" : "დახატავდით",
		"morphemes" : "[\"და\", \"ხატ\", \"ავ\", \"დ\", \"ით\"]",
		"notes" : null,
		"created_at" : "2025-08-30T14:39:47.000Z"
	},
	{
		"id" : 1782,
		"verb_id" : 41,
		"tense" : "conditional",
		"mood" : "conditional",
		"person" : "3pl",
		"number" : "pl",
		"conjugated_form" : "დახატავდნენ",
		"normalized_form" : "დახატავდნენ",
		"morphemes" : "[\"და\", \"ხატ\", \"ავ\", \"დ\", \"ნენ\"]",
		"notes" : null,
		"created_at" : "2025-08-30T14:39:47.000Z"
	},
	{
		"id" : 1783,
		"verb_id" : 41,
		"tense" : "future",
		"mood" : "subjunctive",
		"person" : "1sg",
		"number" : "sg",
		"conjugated_form" : "დავხატავდე",
		"normalized_form" : "დავხატავდე",
		"morphemes" : "[\"და\", \"ვ\", \"ხატ\", \"ავ\", \"დ\", \"ე\"]",
		"notes" : null,
		"created_at" : "2025-08-30T14:39:47.000Z"
	},
	{
		"id" : 1784,
		"verb_id" : 41,
		"tense" : "future",
		"mood" : "subjunctive",
		"person" : "2sg",
		"number" : "sg",
		"conjugated_form" : "დახატავდე",
		"normalized_form" : "დახატავდე",
		"morphemes" : "[\"და\", \"ხატ\", \"ავ\", \"დ\", \"ე\"]",
		"notes" : null,
		"created_at" : "2025-08-30T14:39:47.000Z"
	},
	{
		"id" : 1785,
		"verb_id" : 41,
		"tense" : "future",
		"mood" : "subjunctive",
		"person" : "3sg",
		"number" : "sg",
		"conjugated_form" : "დახატავდეს",
		"normalized_form" : "დახატავდეს",
		"morphemes" : "[\"და\", \"ხატ\", \"ავ\", \"დ\", \"ეს\"]",
		"notes" : null,
		"created_at" : "2025-08-30T14:39:47.000Z"
	},
	{
		"id" : 1786,
		"verb_id" : 41,
		"tense" : "future",
		"mood" : "subjunctive",
		"person" : "1pl",
		"number" : "pl",
		"conjugated_form" : "დავხატავდეთ",
		"normalized_form" : "დავხატავდეთ",
		"morphemes" : "[\"და\", \"ვ\", \"ხატ\", \"ავ\", \"დ\", \"ეთ\"]",
		"notes" : null,
		"created_at" : "2025-08-30T14:39:47.000Z"
	},
	{
		"id" : 1787,
		"verb_id" : 41,
		"tense" : "future",
		"mood" : "subjunctive",
		"person" : "2pl",
		"number" : "pl",
		"conjugated_form" : "დახატავდეთ",
		"normalized_form" : "დახატავდეთ",
		"morphemes" : "[\"და\", \"ხატ\", \"ავ\", \"დ\", \"ეთ\"]",
		"notes" : null,
		"created_at" : "2025-08-30T14:39:47.000Z"
	},
	{
		"id" : 1788,
		"verb_id" : 41,
		"tense" : "future",
		"mood" : "subjunctive",
		"person" : "3pl",
		"number" : "pl",
		"conjugated_form" : "დახატავდნენ",
		"normalized_form" : "დახატავდნენ",
		"morphemes" : "[\"და\", \"ხატ\", \"ავ\", \"დ\", \"ნენ\"]",
		"notes" : null,
		"created_at" : "2025-08-30T14:39:47.000Z"
	},
	{
		"id" : 1789,
		"verb_id" : 41,
		"tense" : "aorist",
		"mood" : "aorist",
		"person" : "1sg",
		"number" : "sg",
		"conjugated_form" : "დავხატე",
		"normalized_form" : "დავხატე",
		"morphemes" : "[\"და\", \"ვ\", \"ხატ\", \"ე\"]",
		"notes" : null,
		"created_at" : "2025-08-30T14:39:47.000Z"
	},
	{
		"id" : 1790,
		"verb_id" : 41,
		"tense" : "aorist",
		"mood" : "aorist",
		"person" : "2sg",
		"number" : "sg",
		"conjugated_form" : "დახატე",
		"normalized_form" : "დახატე",
		"morphemes" : "[\"და\", \"ხატ\", \"ე\"]",
		"notes" : null,
		"created_at" : "2025-08-30T14:39:47.000Z"
	},
	{
		"id" : 1791,
		"verb_id" : 41,
		"tense" : "aorist",
		"mood" : "aorist",
		"person" : "3sg",
		"number" : "sg",
		"conjugated_form" : "დახატა",
		"normalized_form" : "დახატა",
		"morphemes" : "[\"და\", \"ხატ\", \"ა\"]",
		"notes" : null,
		"created_at" : "2025-08-30T14:39:47.000Z"
	},
	{
		"id" : 1792,
		"verb_id" : 41,
		"tense" : "aorist",
		"mood" : "aorist",
		"person" : "1pl",
		"number" : "pl",
		"conjugated_form" : "დავხატეთ",
		"normalized_form" : "დავხატეთ",
		"morphemes" : "[\"და\", \"ვ\", \"ხატ\", \"ეთ\"]",
		"notes" : null,
		"created_at" : "2025-08-30T14:39:47.000Z"
	},
	{
		"id" : 1793,
		"verb_id" : 41,
		"tense" : "aorist",
		"mood" : "aorist",
		"person" : "2pl",
		"number" : "pl",
		"conjugated_form" : "დახატეთ",
		"normalized_form" : "დახატეთ",
		"morphemes" : "[\"და\", \"ხატ\", \"ეთ\"]",
		"notes" : null,
		"created_at" : "2025-08-30T14:39:47.000Z"
	},
	{
		"id" : 1794,
		"verb_id" : 41,
		"tense" : "aorist",
		"mood" : "aorist",
		"person" : "3pl",
		"number" : "pl",
		"conjugated_form" : "დახატეს",
		"normalized_form" : "დახატეს",
		"morphemes" : "[\"და\", \"ხატ\", \"ეს\"]",
		"notes" : null,
		"created_at" : "2025-08-30T14:39:47.000Z"
	},
	{
		"id" : 1795,
		"verb_id" : 41,
		"tense" : "optative",
		"mood" : "optative",
		"person" : "1sg",
		"number" : "sg",
		"conjugated_form" : "დავხატო",
		"normalized_form" : "დავხატო",
		"morphemes" : "[\"და\", \"ვ\", \"ხატ\", \"ო\"]",
		"notes" : null,
		"created_at" : "2025-08-30T14:39:47.000Z"
	},
	{
		"id" : 1796,
		"verb_id" : 41,
		"tense" : "optative",
		"mood" : "optative",
		"person" : "2sg",
		"number" : "sg",
		"conjugated_form" : "დახატო",
		"normalized_form" : "დახატო",
		"morphemes" : "[\"და\", \"ხატ\", \"ო\"]",
		"notes" : null,
		"created_at" : "2025-08-30T14:39:47.000Z"
	},
	{
		"id" : 1797,
		"verb_id" : 41,
		"tense" : "optative",
		"mood" : "optative",
		"person" : "3sg",
		"number" : "sg",
		"conjugated_form" : "დახატოს",
		"normalized_form" : "დახატოს",
		"morphemes" : "[\"და\", \"ხატ\", \"ოს\"]",
		"notes" : null,
		"created_at" : "2025-08-30T14:39:47.000Z"
	},
	{
		"id" : 1798,
		"verb_id" : 41,
		"tense" : "optative",
		"mood" : "optative",
		"person" : "1pl",
		"number" : "pl",
		"conjugated_form" : "დავხატოთ",
		"normalized_form" : "დავხატოთ",
		"morphemes" : "[\"და\", \"ვ\", \"ხატ\", \"ოთ\"]",
		"notes" : null,
		"created_at" : "2025-08-30T14:39:47.000Z"
	},
	{
		"id" : 1799,
		"verb_id" : 41,
		"tense" : "optative",
		"mood" : "optative",
		"person" : "2pl",
		"number" : "pl",
		"conjugated_form" : "დახატოთ",
		"normalized_form" : "დახატოთ",
		"morphemes" : "[\"და\", \"ხატ\", \"ოთ\"]",
		"notes" : null,
		"created_at" : "2025-08-30T14:39:47.000Z"
	},
	{
		"id" : 1800,
		"verb_id" : 41,
		"tense" : "optative",
		"mood" : "optative",
		"person" : "3pl",
		"number" : "pl",
		"conjugated_form" : "დახატონ",
		"normalized_form" : "დახატონ",
		"morphemes" : "[\"და\", \"ხატ\", \"ონ\"]",
		"notes" : null,
		"created_at" : "2025-08-30T14:39:47.000Z"
	},
	{
		"id" : 1801,
		"verb_id" : 41,
		"tense" : "perfect",
		"mood" : "indicative",
		"person" : "1sg",
		"number" : "sg",
		"conjugated_form" : "დამიხატავს",
		"normalized_form" : "დამიხატავს",
		"morphemes" : "[\"და\", \"მი\", \"ხატ\", \"ავს\"]",
		"notes" : null,
		"created_at" : "2025-08-30T14:39:47.000Z"
	},
	{
		"id" : 1802,
		"verb_id" : 41,
		"tense" : "perfect",
		"mood" : "indicative",
		"person" : "2sg",
		"number" : "sg",
		"conjugated_form" : "დაგიხატავს",
		"normalized_form" : "დაგიხატავს",
		"morphemes" : "[\"და\", \"გი\", \"ხატ\", \"ავს\"]",
		"notes" : null,
		"created_at" : "2025-08-30T14:39:47.000Z"
	},
	{
		"id" : 1803,
		"verb_id" : 41,
		"tense" : "perfect",
		"mood" : "indicative",
		"person" : "3sg",
		"number" : "sg",
		"conjugated_form" : "დაუხატავს",
		"normalized_form" : "დაუხატავს",
		"morphemes" : "[\"და\", \"უ\", \"ხატ\", \"ავს\"]",
		"notes" : null,
		"created_at" : "2025-08-30T14:39:47.000Z"
	},
	{
		"id" : 1804,
		"verb_id" : 41,
		"tense" : "perfect",
		"mood" : "indicative",
		"person" : "1pl",
		"number" : "pl",
		"conjugated_form" : "დაგვიხატავს",
		"normalized_form" : "დაგვიხატავს",
		"morphemes" : "[\"და\", \"გვი\", \"ხატ\", \"ავს\"]",
		"notes" : null,
		"created_at" : "2025-08-30T14:39:47.000Z"
	},
	{
		"id" : 1805,
		"verb_id" : 41,
		"tense" : "perfect",
		"mood" : "indicative",
		"person" : "2pl",
		"number" : "pl",
		"conjugated_form" : "დაგიხატავთ",
		"normalized_form" : "დაგიხატავთ",
		"morphemes" : "[\"და\", \"გი\", \"ხატ\", \"ავთ\"]",
		"notes" : null,
		"created_at" : "2025-08-30T14:39:47.000Z"
	},
	{
		"id" : 1806,
		"verb_id" : 41,
		"tense" : "perfect",
		"mood" : "indicative",
		"person" : "3pl",
		"number" : "pl",
		"conjugated_form" : "დაუხატავთ",
		"normalized_form" : "დაუხატავთ",
		"morphemes" : "[\"და\", \"უ\", \"ხატ\", \"ავთ\"]",
		"notes" : null,
		"created_at" : "2025-08-30T14:39:47.000Z"
	},
	{
		"id" : 1807,
		"verb_id" : 41,
		"tense" : "pluperfect",
		"mood" : "indicative",
		"person" : "1sg",
		"number" : "sg",
		"conjugated_form" : "დამეხატა",
		"normalized_form" : "დამეხატა",
		"morphemes" : "[\"და\", \"მე\", \"ხატ\", \"ა\"]",
		"notes" : null,
		"created_at" : "2025-08-30T14:39:47.000Z"
	},
	{
		"id" : 1808,
		"verb_id" : 41,
		"tense" : "pluperfect",
		"mood" : "indicative",
		"person" : "2sg",
		"number" : "sg",
		"conjugated_form" : "დაგეხატა",
		"normalized_form" : "დაგეხატა",
		"morphemes" : "[\"და\", \"გე\", \"ხატ\", \"ა\"]",
		"notes" : null,
		"created_at" : "2025-08-30T14:39:47.000Z"
	},
	{
		"id" : 1809,
		"verb_id" : 41,
		"tense" : "pluperfect",
		"mood" : "indicative",
		"person" : "3sg",
		"number" : "sg",
		"conjugated_form" : "დაეხატა",
		"normalized_form" : "დაეხატა",
		"morphemes" : "[\"და\", \"ე\", \"ხატ\", \"ა\"]",
		"notes" : null,
		"created_at" : "2025-08-30T14:39:47.000Z"
	},
	{
		"id" : 1810,
		"verb_id" : 41,
		"tense" : "pluperfect",
		"mood" : "indicative",
		"person" : "1pl",
		"number" : "pl",
		"conjugated_form" : "დაგვეხატა",
		"normalized_form" : "დაგვეხატა",
		"morphemes" : "[\"და\", \"გვე\", \"ხატ\", \"ა\"]",
		"notes" : null,
		"created_at" : "2025-08-30T14:39:47.000Z"
	},
	{
		"id" : 1811,
		"verb_id" : 41,
		"tense" : "pluperfect",
		"mood" : "indicative",
		"person" : "2pl",
		"number" : "pl",
		"conjugated_form" : "დაგეხატათ",
		"normalized_form" : "დაგეხატათ",
		"morphemes" : "[\"და\", \"გე\", \"ხატ\", \"ათ\"]",
		"notes" : null,
		"created_at" : "2025-08-30T14:39:47.000Z"
	},
	{
		"id" : 1812,
		"verb_id" : 41,
		"tense" : "pluperfect",
		"mood" : "indicative",
		"person" : "3pl",
		"number" : "pl",
		"conjugated_form" : "დაეხატათ",
		"normalized_form" : "დაეხატათ",
		"morphemes" : "[\"და\", \"ე\", \"ხატ\", \"ათ\"]",
		"notes" : null,
		"created_at" : "2025-08-30T14:39:47.000Z"
	},
	{
		"id" : 1813,
		"verb_id" : 42,
		"tense" : "presente",
		"mood" : "indicative",
		"person" : "1sg",
		"number" : "sg",
		"conjugated_form" : "ვაგდებ",
		"normalized_form" : "ვაგდებ",
		"morphemes" : "[\"ვ\", \"ა\", \"გდ\", \"ებ\"]",
		"notes" : null,
		"created_at" : "2025-08-30T14:44:59.000Z"
	},
	{
		"id" : 1814,
		"verb_id" : 42,
		"tense" : "presente",
		"mood" : "indicative",
		"person" : "2sg",
		"number" : "sg",
		"conjugated_form" : "აგდებ",
		"normalized_form" : "აგდებ",
		"morphemes" : "[\"ა\", \"გდ\", \"ებ\"]",
		"notes" : null,
		"created_at" : "2025-08-30T14:44:59.000Z"
	},
	{
		"id" : 1815,
		"verb_id" : 42,
		"tense" : "presente",
		"mood" : "indicative",
		"person" : "3sg",
		"number" : "sg",
		"conjugated_form" : "აგდებს",
		"normalized_form" : "აგდებს",
		"morphemes" : "[\"ა\", \"გდ\", \"ებ\", \"ს\"]",
		"notes" : null,
		"created_at" : "2025-08-30T14:44:59.000Z"
	},
	{
		"id" : 1816,
		"verb_id" : 42,
		"tense" : "presente",
		"mood" : "indicative",
		"person" : "1pl",
		"number" : "pl",
		"conjugated_form" : "ვაგდებთ",
		"normalized_form" : "ვაგდებთ",
		"morphemes" : "[\"ვ\", \"ა\", \"გდ\", \"ებ\", \"თ\"]",
		"notes" : null,
		"created_at" : "2025-08-30T14:44:59.000Z"
	},
	{
		"id" : 1817,
		"verb_id" : 42,
		"tense" : "presente",
		"mood" : "indicative",
		"person" : "2pl",
		"number" : "pl",
		"conjugated_form" : "აგდებთ",
		"normalized_form" : "აგდებთ",
		"morphemes" : "[\"ა\", \"გდ\", \"ებ\", \"თ\"]",
		"notes" : null,
		"created_at" : "2025-08-30T14:44:59.000Z"
	},
	{
		"id" : 1818,
		"verb_id" : 42,
		"tense" : "presente",
		"mood" : "indicative",
		"person" : "3pl",
		"number" : "pl",
		"conjugated_form" : "აგდებენ",
		"normalized_form" : "აგდებენ",
		"morphemes" : "[\"ა\", \"გდ\", \"ებ\", \"ენ\"]",
		"notes" : null,
		"created_at" : "2025-08-30T14:44:59.000Z"
	},
	{
		"id" : 1819,
		"verb_id" : 42,
		"tense" : "imperfect",
		"mood" : "indicative",
		"person" : "1sg",
		"number" : "sg",
		"conjugated_form" : "ვაგდებდი",
		"normalized_form" : "ვაგდებდი",
		"morphemes" : "[\"ვ\", \"ა\", \"გდ\", \"ებ\", \"დ\", \"ი\"]",
		"notes" : null,
		"created_at" : "2025-08-30T14:44:59.000Z"
	},
	{
		"id" : 1820,
		"verb_id" : 42,
		"tense" : "imperfect",
		"mood" : "indicative",
		"person" : "2sg",
		"number" : "sg",
		"conjugated_form" : "აგდებდი",
		"normalized_form" : "აგდებდი",
		"morphemes" : "[\"ა\", \"გდ\", \"ებ\", \"დ\", \"ი\"]",
		"notes" : null,
		"created_at" : "2025-08-30T14:44:59.000Z"
	},
	{
		"id" : 1821,
		"verb_id" : 42,
		"tense" : "imperfect",
		"mood" : "indicative",
		"person" : "3sg",
		"number" : "sg",
		"conjugated_form" : "აგდებდა",
		"normalized_form" : "აგდებდა",
		"morphemes" : "[\"ა\", \"გდ\", \"ებ\", \"დ\", \"ა\"]",
		"notes" : null,
		"created_at" : "2025-08-30T14:44:59.000Z"
	},
	{
		"id" : 1822,
		"verb_id" : 42,
		"tense" : "imperfect",
		"mood" : "indicative",
		"person" : "1pl",
		"number" : "pl",
		"conjugated_form" : "ვაგდებდით",
		"normalized_form" : "ვაგდებდით",
		"morphemes" : "[\"ვ\", \"ა\", \"გდ\", \"ებ\", \"დ\", \"ით\"]",
		"notes" : null,
		"created_at" : "2025-08-30T14:44:59.000Z"
	},
	{
		"id" : 1823,
		"verb_id" : 42,
		"tense" : "imperfect",
		"mood" : "indicative",
		"person" : "2pl",
		"number" : "pl",
		"conjugated_form" : "აგდებდით",
		"normalized_form" : "აგდებდით",
		"morphemes" : "[\"ა\", \"გდ\", \"ებ\", \"დ\", \"ით\"]",
		"notes" : null,
		"created_at" : "2025-08-30T14:44:59.000Z"
	},
	{
		"id" : 1824,
		"verb_id" : 42,
		"tense" : "imperfect",
		"mood" : "indicative",
		"person" : "3pl",
		"number" : "pl",
		"conjugated_form" : "აგდებდნენ",
		"normalized_form" : "აგდებდნენ",
		"morphemes" : "[\"ა\", \"გდ\", \"ებ\", \"დ\", \"ნენ\"]",
		"notes" : null,
		"created_at" : "2025-08-30T14:44:59.000Z"
	},
	{
		"id" : 1825,
		"verb_id" : 42,
		"tense" : "present",
		"mood" : "subjunctive",
		"person" : "1sg",
		"number" : "sg",
		"conjugated_form" : "ვაგდებდე",
		"normalized_form" : "ვაგდებდე",
		"morphemes" : "[\"ვ\", \"ა\", \"გდ\", \"ებ\", \"დ\", \"ე\"]",
		"notes" : null,
		"created_at" : "2025-08-30T14:44:59.000Z"
	},
	{
		"id" : 1826,
		"verb_id" : 42,
		"tense" : "present",
		"mood" : "subjunctive",
		"person" : "2sg",
		"number" : "sg",
		"conjugated_form" : "აგდებდე",
		"normalized_form" : "აგდებდე",
		"morphemes" : "[\"ა\", \"გდ\", \"ებ\", \"დ\", \"ე\"]",
		"notes" : null,
		"created_at" : "2025-08-30T14:44:59.000Z"
	},
	{
		"id" : 1827,
		"verb_id" : 42,
		"tense" : "present",
		"mood" : "subjunctive",
		"person" : "3sg",
		"number" : "sg",
		"conjugated_form" : "აგდებდეს",
		"normalized_form" : "აგდებდეს",
		"morphemes" : "[\"ა\", \"გდ\", \"ებ\", \"დ\", \"ეს\"]",
		"notes" : null,
		"created_at" : "2025-08-30T14:44:59.000Z"
	},
	{
		"id" : 1828,
		"verb_id" : 42,
		"tense" : "present",
		"mood" : "subjunctive",
		"person" : "1pl",
		"number" : "pl",
		"conjugated_form" : "ვაგდებდეთ",
		"normalized_form" : "ვაგდებდეთ",
		"morphemes" : "[\"ვ\", \"ა\", \"გდ\", \"ებ\", \"დ\", \"ეთ\"]",
		"notes" : null,
		"created_at" : "2025-08-30T14:44:59.000Z"
	},
	{
		"id" : 1829,
		"verb_id" : 42,
		"tense" : "present",
		"mood" : "subjunctive",
		"person" : "2pl",
		"number" : "pl",
		"conjugated_form" : "აგდებდეთ",
		"normalized_form" : "აგდებდეთ",
		"morphemes" : "[\"ა\", \"გდ\", \"ებ\", \"დ\", \"ეთ\"]",
		"notes" : null,
		"created_at" : "2025-08-30T14:44:59.000Z"
	},
	{
		"id" : 1830,
		"verb_id" : 42,
		"tense" : "present",
		"mood" : "subjunctive",
		"person" : "3pl",
		"number" : "pl",
		"conjugated_form" : "აგდებდნენ",
		"normalized_form" : "აგდებდნენ",
		"morphemes" : "[\"ა\", \"გდ\", \"ებ\", \"დ\", \"ნენ\"]",
		"notes" : null,
		"created_at" : "2025-08-30T14:44:59.000Z"
	},
	{
		"id" : 1831,
		"verb_id" : 42,
		"tense" : "future",
		"mood" : "indicative",
		"person" : "1sg",
		"number" : "sg",
		"conjugated_form" : "გადავაგდებ",
		"normalized_form" : "გადავაგდებ",
		"morphemes" : "[\"გადა\", \"ვ\", \"ა\", \"გდ\", \"ებ\"]",
		"notes" : null,
		"created_at" : "2025-08-30T14:44:59.000Z"
	},
	{
		"id" : 1832,
		"verb_id" : 42,
		"tense" : "future",
		"mood" : "indicative",
		"person" : "2sg",
		"number" : "sg",
		"conjugated_form" : "გადააგდებ",
		"normalized_form" : "გადააგდებ",
		"morphemes" : "[\"გადა\", \"ა\", \"გდ\", \"ებ\"]",
		"notes" : null,
		"created_at" : "2025-08-30T14:44:59.000Z"
	},
	{
		"id" : 1833,
		"verb_id" : 42,
		"tense" : "future",
		"mood" : "indicative",
		"person" : "3sg",
		"number" : "sg",
		"conjugated_form" : "გადააგდებს",
		"normalized_form" : "გადააგდებს",
		"morphemes" : "[\"გადა\", \"ა\", \"გდ\", \"ებ\", \"ს\"]",
		"notes" : null,
		"created_at" : "2025-08-30T14:44:59.000Z"
	},
	{
		"id" : 1834,
		"verb_id" : 42,
		"tense" : "future",
		"mood" : "indicative",
		"person" : "1pl",
		"number" : "pl",
		"conjugated_form" : "გადავაგდებთ",
		"normalized_form" : "გადავაგდებთ",
		"morphemes" : "[\"გადა\", \"ვ\", \"ა\", \"გდ\", \"ებ\", \"თ\"]",
		"notes" : null,
		"created_at" : "2025-08-30T14:44:59.000Z"
	},
	{
		"id" : 1835,
		"verb_id" : 42,
		"tense" : "future",
		"mood" : "indicative",
		"person" : "2pl",
		"number" : "pl",
		"conjugated_form" : "გადააგდებთ",
		"normalized_form" : "გადააგდებთ",
		"morphemes" : "[\"გადა\", \"ა\", \"გდ\", \"ებ\", \"თ\"]",
		"notes" : null,
		"created_at" : "2025-08-30T14:44:59.000Z"
	},
	{
		"id" : 1836,
		"verb_id" : 42,
		"tense" : "future",
		"mood" : "indicative",
		"person" : "3pl",
		"number" : "pl",
		"conjugated_form" : "გადააგდებენ",
		"normalized_form" : "გადააგდებენ",
		"morphemes" : "[\"გადა\", \"ა\", \"გდ\", \"ებ\", \"ენ\"]",
		"notes" : null,
		"created_at" : "2025-08-30T14:44:59.000Z"
	},
	{
		"id" : 1837,
		"verb_id" : 42,
		"tense" : "conditional",
		"mood" : "conditional",
		"person" : "1sg",
		"number" : "sg",
		"conjugated_form" : "გადავაგდებდი",
		"normalized_form" : "გადავაგდებდი",
		"morphemes" : "[\"გადა\", \"ვ\", \"ა\", \"გდ\", \"ებ\", \"დ\", \"ი\"]",
		"notes" : null,
		"created_at" : "2025-08-30T14:44:59.000Z"
	},
	{
		"id" : 1838,
		"verb_id" : 42,
		"tense" : "conditional",
		"mood" : "conditional",
		"person" : "2sg",
		"number" : "sg",
		"conjugated_form" : "გადააგდებდი",
		"normalized_form" : "გადააგდებდი",
		"morphemes" : "[\"გადა\", \"ა\", \"გდ\", \"ებ\", \"დ\", \"ი\"]",
		"notes" : null,
		"created_at" : "2025-08-30T14:44:59.000Z"
	},
	{
		"id" : 1839,
		"verb_id" : 42,
		"tense" : "conditional",
		"mood" : "conditional",
		"person" : "3sg",
		"number" : "sg",
		"conjugated_form" : "გადააგდებდა",
		"normalized_form" : "გადააგდებდა",
		"morphemes" : "[\"გადა\", \"ა\", \"გდ\", \"ებ\", \"დ\", \"ა\"]",
		"notes" : null,
		"created_at" : "2025-08-30T14:44:59.000Z"
	},
	{
		"id" : 1840,
		"verb_id" : 42,
		"tense" : "conditional",
		"mood" : "conditional",
		"person" : "1pl",
		"number" : "pl",
		"conjugated_form" : "გადავაგდებდით",
		"normalized_form" : "გადავაგდებდით",
		"morphemes" : "[\"გადა\", \"ვ\", \"ა\", \"გდ\", \"ებ\", \"დ\", \"ით\"]",
		"notes" : null,
		"created_at" : "2025-08-30T14:44:59.000Z"
	},
	{
		"id" : 1841,
		"verb_id" : 42,
		"tense" : "conditional",
		"mood" : "conditional",
		"person" : "2pl",
		"number" : "pl",
		"conjugated_form" : "გადააგდებდით",
		"normalized_form" : "გადააგდებდით",
		"morphemes" : "[\"გადა\", \"ა\", \"გდ\", \"ებ\", \"დ\", \"ით\"]",
		"notes" : null,
		"created_at" : "2025-08-30T14:44:59.000Z"
	},
	{
		"id" : 1842,
		"verb_id" : 42,
		"tense" : "conditional",
		"mood" : "conditional",
		"person" : "3pl",
		"number" : "pl",
		"conjugated_form" : "გადააგდებდნენ",
		"normalized_form" : "გადააგდებდნენ",
		"morphemes" : "[\"გადა\", \"ა\", \"გდ\", \"ებ\", \"დ\", \"ნენ\"]",
		"notes" : null,
		"created_at" : "2025-08-30T14:44:59.000Z"
	},
	{
		"id" : 1843,
		"verb_id" : 42,
		"tense" : "future",
		"mood" : "subjunctive",
		"person" : "1sg",
		"number" : "sg",
		"conjugated_form" : "გადავაგდებდე",
		"normalized_form" : "გადავაგდებდე",
		"morphemes" : "[\"გადა\", \"ვ\", \"ა\", \"გდ\", \"ებ\", \"დ\", \"ე\"]",
		"notes" : null,
		"created_at" : "2025-08-30T14:44:59.000Z"
	},
	{
		"id" : 1844,
		"verb_id" : 42,
		"tense" : "future",
		"mood" : "subjunctive",
		"person" : "2sg",
		"number" : "sg",
		"conjugated_form" : "გადააგდებდე",
		"normalized_form" : "გადააგდებდე",
		"morphemes" : "[\"გადა\", \"ა\", \"გდ\", \"ებ\", \"დ\", \"ე\"]",
		"notes" : null,
		"created_at" : "2025-08-30T14:44:59.000Z"
	},
	{
		"id" : 1845,
		"verb_id" : 42,
		"tense" : "future",
		"mood" : "subjunctive",
		"person" : "3sg",
		"number" : "sg",
		"conjugated_form" : "გადააგდებდეს",
		"normalized_form" : "გადააგდებდეს",
		"morphemes" : "[\"გადა\", \"ა\", \"გდ\", \"ებ\", \"დ\", \"ეს\"]",
		"notes" : null,
		"created_at" : "2025-08-30T14:44:59.000Z"
	},
	{
		"id" : 1846,
		"verb_id" : 42,
		"tense" : "future",
		"mood" : "subjunctive",
		"person" : "1pl",
		"number" : "pl",
		"conjugated_form" : "გადავაგდებდეთ",
		"normalized_form" : "გადავაგდებდეთ",
		"morphemes" : "[\"გადა\", \"ვ\", \"ა\", \"გდ\", \"ებ\", \"დ\", \"ეთ\"]",
		"notes" : null,
		"created_at" : "2025-08-30T14:44:59.000Z"
	},
	{
		"id" : 1847,
		"verb_id" : 42,
		"tense" : "future",
		"mood" : "subjunctive",
		"person" : "2pl",
		"number" : "pl",
		"conjugated_form" : "გადააგდებდეთ",
		"normalized_form" : "გადააგდებდეთ",
		"morphemes" : "[\"გადა\", \"ა\", \"გდ\", \"ებ\", \"დ\", \"ეთ\"]",
		"notes" : null,
		"created_at" : "2025-08-30T14:44:59.000Z"
	},
	{
		"id" : 1848,
		"verb_id" : 42,
		"tense" : "future",
		"mood" : "subjunctive",
		"person" : "3pl",
		"number" : "pl",
		"conjugated_form" : "გადააგდებდნენ",
		"normalized_form" : "გადააგდებდნენ",
		"morphemes" : "[\"გადა\", \"ა\", \"გდ\", \"ებ\", \"დ\", \"ნენ\"]",
		"notes" : null,
		"created_at" : "2025-08-30T14:44:59.000Z"
	},
	{
		"id" : 1849,
		"verb_id" : 42,
		"tense" : "aorist",
		"mood" : "aorist",
		"person" : "1sg",
		"number" : "sg",
		"conjugated_form" : "გადავაგდე",
		"normalized_form" : "გადავაგდე",
		"morphemes" : "[\"გადა\", \"ვ\", \"ა\", \"გდ\", \"ე\"]",
		"notes" : null,
		"created_at" : "2025-08-30T14:44:59.000Z"
	},
	{
		"id" : 1850,
		"verb_id" : 42,
		"tense" : "aorist",
		"mood" : "aorist",
		"person" : "2sg",
		"number" : "sg",
		"conjugated_form" : "გადააგდე",
		"normalized_form" : "გადააგდე",
		"morphemes" : "[\"გადა\", \"ა\", \"გდ\", \"ე\"]",
		"notes" : null,
		"created_at" : "2025-08-30T14:44:59.000Z"
	},
	{
		"id" : 1851,
		"verb_id" : 42,
		"tense" : "aorist",
		"mood" : "aorist",
		"person" : "3sg",
		"number" : "sg",
		"conjugated_form" : "გადააგდო",
		"normalized_form" : "გადააგდო",
		"morphemes" : "[\"გადა\", \"ა\", \"გდ\", \"ო\"]",
		"notes" : null,
		"created_at" : "2025-08-30T14:44:59.000Z"
	},
	{
		"id" : 1852,
		"verb_id" : 42,
		"tense" : "aorist",
		"mood" : "aorist",
		"person" : "1pl",
		"number" : "pl",
		"conjugated_form" : "გადავაგდეთ",
		"normalized_form" : "გადავაგდეთ",
		"morphemes" : "[\"გადა\", \"ვ\", \"ა\", \"გდ\", \"ეთ\"]",
		"notes" : null,
		"created_at" : "2025-08-30T14:44:59.000Z"
	},
	{
		"id" : 1853,
		"verb_id" : 42,
		"tense" : "aorist",
		"mood" : "aorist",
		"person" : "2pl",
		"number" : "pl",
		"conjugated_form" : "გადააგდეთ",
		"normalized_form" : "გადააგდეთ",
		"morphemes" : "[\"გადა\", \"ა\", \"გდ\", \"ეთ\"]",
		"notes" : null,
		"created_at" : "2025-08-30T14:44:59.000Z"
	},
	{
		"id" : 1854,
		"verb_id" : 42,
		"tense" : "aorist",
		"mood" : "aorist",
		"person" : "3pl",
		"number" : "pl",
		"conjugated_form" : "გადააგდეს",
		"normalized_form" : "გადააგდეს",
		"morphemes" : "[\"გადა\", \"ა\", \"გდ\", \"ეს\"]",
		"notes" : null,
		"created_at" : "2025-08-30T14:44:59.000Z"
	},
	{
		"id" : 1855,
		"verb_id" : 42,
		"tense" : "optative",
		"mood" : "optative",
		"person" : "1sg",
		"number" : "sg",
		"conjugated_form" : "გადავაგდო",
		"normalized_form" : "გადავაგდო",
		"morphemes" : "[\"გადა\", \"ვ\", \"ა\", \"გდ\", \"ო\"]",
		"notes" : null,
		"created_at" : "2025-08-30T14:44:59.000Z"
	},
	{
		"id" : 1856,
		"verb_id" : 42,
		"tense" : "optative",
		"mood" : "optative",
		"person" : "2sg",
		"number" : "sg",
		"conjugated_form" : "გადააგდო",
		"normalized_form" : "გადააგდო",
		"morphemes" : "[\"გადა\", \"ა\", \"გდ\", \"ო\"]",
		"notes" : null,
		"created_at" : "2025-08-30T14:44:59.000Z"
	},
	{
		"id" : 1857,
		"verb_id" : 42,
		"tense" : "optative",
		"mood" : "optative",
		"person" : "3sg",
		"number" : "sg",
		"conjugated_form" : "გადააგდოს",
		"normalized_form" : "გადააგდოს",
		"morphemes" : "[\"გადა\", \"ა\", \"გდ\", \"ოს\"]",
		"notes" : null,
		"created_at" : "2025-08-30T14:44:59.000Z"
	},
	{
		"id" : 1858,
		"verb_id" : 42,
		"tense" : "optative",
		"mood" : "optative",
		"person" : "1pl",
		"number" : "pl",
		"conjugated_form" : "გადავაგდოთ",
		"normalized_form" : "გადავაგდოთ",
		"morphemes" : "[\"გადა\", \"ვ\", \"ა\", \"გდ\", \"ოთ\"]",
		"notes" : null,
		"created_at" : "2025-08-30T14:44:59.000Z"
	},
	{
		"id" : 1859,
		"verb_id" : 42,
		"tense" : "optative",
		"mood" : "optative",
		"person" : "2pl",
		"number" : "pl",
		"conjugated_form" : "გადააგდოთ",
		"normalized_form" : "გადააგდოთ",
		"morphemes" : "[\"გადა\", \"ა\", \"გდ\", \"ოთ\"]",
		"notes" : null,
		"created_at" : "2025-08-30T14:44:59.000Z"
	},
	{
		"id" : 1860,
		"verb_id" : 42,
		"tense" : "optative",
		"mood" : "optative",
		"person" : "3pl",
		"number" : "pl",
		"conjugated_form" : "გადააგდონ",
		"normalized_form" : "გადააგდონ",
		"morphemes" : "[\"გადა\", \"ა\", \"გდ\", \"ონ\"]",
		"notes" : null,
		"created_at" : "2025-08-30T14:44:59.000Z"
	},
	{
		"id" : 1861,
		"verb_id" : 42,
		"tense" : "perfect",
		"mood" : "indicative",
		"person" : "1sg",
		"number" : "sg",
		"conjugated_form" : "გადამიგდია",
		"normalized_form" : "გადამიგდია",
		"morphemes" : "[\"გადა\", \"მი\", \"გდ\", \"ია\"]",
		"notes" : null,
		"created_at" : "2025-08-30T14:44:59.000Z"
	},
	{
		"id" : 1862,
		"verb_id" : 42,
		"tense" : "perfect",
		"mood" : "indicative",
		"person" : "2sg",
		"number" : "sg",
		"conjugated_form" : "გადაგიგდია",
		"normalized_form" : "გადაგიგდია",
		"morphemes" : "[\"გადა\", \"გი\", \"გდ\", \"ია\"]",
		"notes" : null,
		"created_at" : "2025-08-30T14:44:59.000Z"
	},
	{
		"id" : 1863,
		"verb_id" : 42,
		"tense" : "perfect",
		"mood" : "indicative",
		"person" : "3sg",
		"number" : "sg",
		"conjugated_form" : "გადაუგდია",
		"normalized_form" : "გადაუგდია",
		"morphemes" : "[\"გადა\", \"უ\", \"გდ\", \"ია\"]",
		"notes" : null,
		"created_at" : "2025-08-30T14:44:59.000Z"
	},
	{
		"id" : 1864,
		"verb_id" : 42,
		"tense" : "perfect",
		"mood" : "indicative",
		"person" : "1pl",
		"number" : "pl",
		"conjugated_form" : "გადაგვიგდია",
		"normalized_form" : "გადაგვიგდია",
		"morphemes" : "[\"გადა\", \"გვი\", \"გდ\", \"ია\"]",
		"notes" : null,
		"created_at" : "2025-08-30T14:44:59.000Z"
	},
	{
		"id" : 1865,
		"verb_id" : 42,
		"tense" : "perfect",
		"mood" : "indicative",
		"person" : "2pl",
		"number" : "pl",
		"conjugated_form" : "გადაგიგდიათ",
		"normalized_form" : "გადაგიგდიათ",
		"morphemes" : "[\"გადა\", \"გი\", \"გდ\", \"იათ\"]",
		"notes" : null,
		"created_at" : "2025-08-30T14:44:59.000Z"
	},
	{
		"id" : 1866,
		"verb_id" : 42,
		"tense" : "perfect",
		"mood" : "indicative",
		"person" : "3pl",
		"number" : "pl",
		"conjugated_form" : "გადაუგდიათ",
		"normalized_form" : "გადაუგდიათ",
		"morphemes" : "[\"გადა\", \"უ\", \"გდ\", \"იათ\"]",
		"notes" : null,
		"created_at" : "2025-08-30T14:44:59.000Z"
	},
	{
		"id" : 1867,
		"verb_id" : 42,
		"tense" : "pluperfect",
		"mood" : "indicative",
		"person" : "1sg",
		"number" : "sg",
		"conjugated_form" : "გადამეგდო",
		"normalized_form" : "გადამეგდო",
		"morphemes" : "[\"გადა\", \"მე\", \"გდ\", \"ო\"]",
		"notes" : null,
		"created_at" : "2025-08-30T14:44:59.000Z"
	},
	{
		"id" : 1868,
		"verb_id" : 42,
		"tense" : "pluperfect",
		"mood" : "indicative",
		"person" : "2sg",
		"number" : "sg",
		"conjugated_form" : "გადაგეგდო",
		"normalized_form" : "გადაგეგდო",
		"morphemes" : "[\"გადა\", \"გე\", \"გდ\", \"ო\"]",
		"notes" : null,
		"created_at" : "2025-08-30T14:44:59.000Z"
	},
	{
		"id" : 1869,
		"verb_id" : 42,
		"tense" : "pluperfect",
		"mood" : "indicative",
		"person" : "3sg",
		"number" : "sg",
		"conjugated_form" : "გადაეგდო",
		"normalized_form" : "გადაეგდო",
		"morphemes" : "[\"გადა\", \"ე\", \"გდ\", \"ო\"]",
		"notes" : null,
		"created_at" : "2025-08-30T14:44:59.000Z"
	},
	{
		"id" : 1870,
		"verb_id" : 42,
		"tense" : "pluperfect",
		"mood" : "indicative",
		"person" : "1pl",
		"number" : "pl",
		"conjugated_form" : "გადაგვეგდო",
		"normalized_form" : "გადაგვეგდო",
		"morphemes" : "[\"გადა\", \"გვე\", \"გდ\", \"ო\"]",
		"notes" : null,
		"created_at" : "2025-08-30T14:44:59.000Z"
	},
	{
		"id" : 1871,
		"verb_id" : 42,
		"tense" : "pluperfect",
		"mood" : "indicative",
		"person" : "2pl",
		"number" : "pl",
		"conjugated_form" : "გადაგეგდოთ",
		"normalized_form" : "გადაგეგდოთ",
		"morphemes" : "[\"გადა\", \"გე\", \"გდ\", \"ოთ\"]",
		"notes" : null,
		"created_at" : "2025-08-30T14:44:59.000Z"
	},
	{
		"id" : 1872,
		"verb_id" : 42,
		"tense" : "pluperfect",
		"mood" : "indicative",
		"person" : "3pl",
		"number" : "pl",
		"conjugated_form" : "გადაეგდოთ",
		"normalized_form" : "გადაეგდოთ",
		"morphemes" : "[\"გადა\", \"ე\", \"გდ\", \"ოთ\"]",
		"notes" : null,
		"created_at" : "2025-08-30T14:44:59.000Z"
	},
	{
		"id" : 1873,
		"verb_id" : 43,
		"tense" : "presente",
		"mood" : "indicative",
		"person" : "1sg",
		"number" : "sg",
		"conjugated_form" : "ვწყვეტ",
		"normalized_form" : "ვწყვეტ",
		"morphemes" : "[\"ვ\", \"წყვეტ\"]",
		"notes" : null,
		"created_at" : "2025-08-30T14:48:51.000Z"
	},
	{
		"id" : 1874,
		"verb_id" : 43,
		"tense" : "presente",
		"mood" : "indicative",
		"person" : "2sg",
		"number" : "sg",
		"conjugated_form" : "წყვეტ",
		"normalized_form" : "წყვეტ",
		"morphemes" : "[\"წყვეტ\"]",
		"notes" : null,
		"created_at" : "2025-08-30T14:48:51.000Z"
	},
	{
		"id" : 1875,
		"verb_id" : 43,
		"tense" : "presente",
		"mood" : "indicative",
		"person" : "3sg",
		"number" : "sg",
		"conjugated_form" : "წყვეტს",
		"normalized_form" : "წყვეტს",
		"morphemes" : "[\"წყვეტ\", \"ს\"]",
		"notes" : null,
		"created_at" : "2025-08-30T14:48:51.000Z"
	},
	{
		"id" : 1876,
		"verb_id" : 43,
		"tense" : "presente",
		"mood" : "indicative",
		"person" : "1pl",
		"number" : "pl",
		"conjugated_form" : "ვწყვეტთ",
		"normalized_form" : "ვწყვეტთ",
		"morphemes" : "[\"ვ\", \"წყვეტ\", \"თ\"]",
		"notes" : null,
		"created_at" : "2025-08-30T14:48:51.000Z"
	},
	{
		"id" : 1877,
		"verb_id" : 43,
		"tense" : "presente",
		"mood" : "indicative",
		"person" : "2pl",
		"number" : "pl",
		"conjugated_form" : "წყვეტთ",
		"normalized_form" : "წყვეტთ",
		"morphemes" : "[\"წყვეტ\", \"თ\"]",
		"notes" : null,
		"created_at" : "2025-08-30T14:48:51.000Z"
	},
	{
		"id" : 1878,
		"verb_id" : 43,
		"tense" : "presente",
		"mood" : "indicative",
		"person" : "3pl",
		"number" : "pl",
		"conjugated_form" : "წყვეტენ",
		"normalized_form" : "წყვეტენ",
		"morphemes" : "[\"წყვეტ\", \"ენ\"]",
		"notes" : null,
		"created_at" : "2025-08-30T14:48:51.000Z"
	},
	{
		"id" : 1879,
		"verb_id" : 43,
		"tense" : "imperfect",
		"mood" : "indicative",
		"person" : "1sg",
		"number" : "sg",
		"conjugated_form" : "ვწყვეტდი",
		"normalized_form" : "ვწყვეტდი",
		"morphemes" : "[\"ვ\", \"წყვეტ\", \"დ\", \"ი\"]",
		"notes" : null,
		"created_at" : "2025-08-30T14:48:51.000Z"
	},
	{
		"id" : 1880,
		"verb_id" : 43,
		"tense" : "imperfect",
		"mood" : "indicative",
		"person" : "2sg",
		"number" : "sg",
		"conjugated_form" : "წყვეტდი",
		"normalized_form" : "წყვეტდი",
		"morphemes" : "[\"წყვეტ\", \"დ\", \"ი\"]",
		"notes" : null,
		"created_at" : "2025-08-30T14:48:51.000Z"
	},
	{
		"id" : 1881,
		"verb_id" : 43,
		"tense" : "imperfect",
		"mood" : "indicative",
		"person" : "3sg",
		"number" : "sg",
		"conjugated_form" : "წყვეტდა",
		"normalized_form" : "წყვეტდა",
		"morphemes" : "[\"წყვეტ\", \"დ\", \"ა\"]",
		"notes" : null,
		"created_at" : "2025-08-30T14:48:51.000Z"
	},
	{
		"id" : 1882,
		"verb_id" : 43,
		"tense" : "imperfect",
		"mood" : "indicative",
		"person" : "1pl",
		"number" : "pl",
		"conjugated_form" : "ვწყვეტდით",
		"normalized_form" : "ვწყვეტდით",
		"morphemes" : "[\"ვ\", \"წყვეტ\", \"დ\", \"ით\"]",
		"notes" : null,
		"created_at" : "2025-08-30T14:48:51.000Z"
	},
	{
		"id" : 1883,
		"verb_id" : 43,
		"tense" : "imperfect",
		"mood" : "indicative",
		"person" : "2pl",
		"number" : "pl",
		"conjugated_form" : "წყვეტდით",
		"normalized_form" : "წყვეტდით",
		"morphemes" : "[\"წყვეტ\", \"დ\", \"ით\"]",
		"notes" : null,
		"created_at" : "2025-08-30T14:48:51.000Z"
	},
	{
		"id" : 1884,
		"verb_id" : 43,
		"tense" : "imperfect",
		"mood" : "indicative",
		"person" : "3pl",
		"number" : "pl",
		"conjugated_form" : "წყვეტდნენ",
		"normalized_form" : "წყვეტდნენ",
		"morphemes" : "[\"წყვეტ\", \"დ\", \"ნენ\"]",
		"notes" : null,
		"created_at" : "2025-08-30T14:48:51.000Z"
	},
	{
		"id" : 1885,
		"verb_id" : 43,
		"tense" : "present",
		"mood" : "subjunctive",
		"person" : "1sg",
		"number" : "sg",
		"conjugated_form" : "ვწყვეტდე",
		"normalized_form" : "ვწყვეტდე",
		"morphemes" : "[\"ვ\", \"წყვეტ\", \"დ\", \"ე\"]",
		"notes" : null,
		"created_at" : "2025-08-30T14:48:51.000Z"
	},
	{
		"id" : 1886,
		"verb_id" : 43,
		"tense" : "present",
		"mood" : "subjunctive",
		"person" : "2sg",
		"number" : "sg",
		"conjugated_form" : "წყვეტდე",
		"normalized_form" : "წყვეტდე",
		"morphemes" : "[\"წყვეტ\", \"დ\", \"ე\"]",
		"notes" : null,
		"created_at" : "2025-08-30T14:48:51.000Z"
	},
	{
		"id" : 1887,
		"verb_id" : 43,
		"tense" : "present",
		"mood" : "subjunctive",
		"person" : "3sg",
		"number" : "sg",
		"conjugated_form" : "წყვეტდეს",
		"normalized_form" : "წყვეტდეს",
		"morphemes" : "[\"წყვეტ\", \"დ\", \"ეს\"]",
		"notes" : null,
		"created_at" : "2025-08-30T14:48:51.000Z"
	},
	{
		"id" : 1888,
		"verb_id" : 43,
		"tense" : "present",
		"mood" : "subjunctive",
		"person" : "1pl",
		"number" : "pl",
		"conjugated_form" : "ვწყვეტდეთ",
		"normalized_form" : "ვწყვეტდეთ",
		"morphemes" : "[\"ვ\", \"წყვეტ\", \"დ\", \"ეთ\"]",
		"notes" : null,
		"created_at" : "2025-08-30T14:48:51.000Z"
	},
	{
		"id" : 1889,
		"verb_id" : 43,
		"tense" : "present",
		"mood" : "subjunctive",
		"person" : "2pl",
		"number" : "pl",
		"conjugated_form" : "წყვეტდეთ",
		"normalized_form" : "წყვეტდეთ",
		"morphemes" : "[\"წყვეტ\", \"დ\", \"ეთ\"]",
		"notes" : null,
		"created_at" : "2025-08-30T14:48:51.000Z"
	},
	{
		"id" : 1890,
		"verb_id" : 43,
		"tense" : "present",
		"mood" : "subjunctive",
		"person" : "3pl",
		"number" : "pl",
		"conjugated_form" : "წყვეტდნენ",
		"normalized_form" : "წყვეტდნენ",
		"morphemes" : "[\"წყვეტ\", \"დ\", \"ნენ\"]",
		"notes" : null,
		"created_at" : "2025-08-30T14:48:51.000Z"
	},
	{
		"id" : 1891,
		"verb_id" : 43,
		"tense" : "future",
		"mood" : "indicative",
		"person" : "1sg",
		"number" : "sg",
		"conjugated_form" : "მოვწყვეტ",
		"normalized_form" : "მოვწყვეტ",
		"morphemes" : "[\"მო\", \"ვ\", \"წყვეტ\"]",
		"notes" : null,
		"created_at" : "2025-08-30T14:48:51.000Z"
	},
	{
		"id" : 1892,
		"verb_id" : 43,
		"tense" : "future",
		"mood" : "indicative",
		"person" : "2sg",
		"number" : "sg",
		"conjugated_form" : "მოწყვეტ",
		"normalized_form" : "მოწყვეტ",
		"morphemes" : "[\"მო\", \"წყვეტ\"]",
		"notes" : null,
		"created_at" : "2025-08-30T14:48:51.000Z"
	},
	{
		"id" : 1893,
		"verb_id" : 43,
		"tense" : "future",
		"mood" : "indicative",
		"person" : "3sg",
		"number" : "sg",
		"conjugated_form" : "მოწყვეტს",
		"normalized_form" : "მოწყვეტს",
		"morphemes" : "[\"მო\", \"წყვეტ\", \"ს\"]",
		"notes" : null,
		"created_at" : "2025-08-30T14:48:51.000Z"
	},
	{
		"id" : 1894,
		"verb_id" : 43,
		"tense" : "future",
		"mood" : "indicative",
		"person" : "1pl",
		"number" : "pl",
		"conjugated_form" : "მოვწყვეტთ",
		"normalized_form" : "მოვწყვეტთ",
		"morphemes" : "[\"მო\", \"ვ\", \"წყვეტ\", \"თ\"]",
		"notes" : null,
		"created_at" : "2025-08-30T14:48:51.000Z"
	},
	{
		"id" : 1895,
		"verb_id" : 43,
		"tense" : "future",
		"mood" : "indicative",
		"person" : "2pl",
		"number" : "pl",
		"conjugated_form" : "მოწყვეტთ",
		"normalized_form" : "მოწყვეტთ",
		"morphemes" : "[\"მო\", \"წყვეტ\", \"თ\"]",
		"notes" : null,
		"created_at" : "2025-08-30T14:48:51.000Z"
	},
	{
		"id" : 1896,
		"verb_id" : 43,
		"tense" : "future",
		"mood" : "indicative",
		"person" : "3pl",
		"number" : "pl",
		"conjugated_form" : "მოწყვეტენ",
		"normalized_form" : "მოწყვეტენ",
		"morphemes" : "[\"მო\", \"წყვეტ\", \"ენ\"]",
		"notes" : null,
		"created_at" : "2025-08-30T14:48:51.000Z"
	},
	{
		"id" : 1897,
		"verb_id" : 43,
		"tense" : "conditional",
		"mood" : "conditional",
		"person" : "1sg",
		"number" : "sg",
		"conjugated_form" : "მოვწყვეტდი",
		"normalized_form" : "მოვწყვეტდი",
		"morphemes" : "[\"მო\", \"ვ\", \"წყვეტ\", \"დ\", \"ი\"]",
		"notes" : null,
		"created_at" : "2025-08-30T14:48:51.000Z"
	},
	{
		"id" : 1898,
		"verb_id" : 43,
		"tense" : "conditional",
		"mood" : "conditional",
		"person" : "2sg",
		"number" : "sg",
		"conjugated_form" : "მოწყვეტდი",
		"normalized_form" : "მოწყვეტდი",
		"morphemes" : "[\"მო\", \"წყვეტ\", \"დ\", \"ი\"]",
		"notes" : null,
		"created_at" : "2025-08-30T14:48:51.000Z"
	},
	{
		"id" : 1899,
		"verb_id" : 43,
		"tense" : "conditional",
		"mood" : "conditional",
		"person" : "3sg",
		"number" : "sg",
		"conjugated_form" : "მოწყვეტდა",
		"normalized_form" : "მოწყვეტდა",
		"morphemes" : "[\"მო\", \"წყვეტ\", \"დ\", \"ა\"]",
		"notes" : null,
		"created_at" : "2025-08-30T14:48:51.000Z"
	},
	{
		"id" : 1900,
		"verb_id" : 43,
		"tense" : "conditional",
		"mood" : "conditional",
		"person" : "1pl",
		"number" : "pl",
		"conjugated_form" : "მოვწყვეტდით",
		"normalized_form" : "მოვწყვეტდით",
		"morphemes" : "[\"მო\", \"ვ\", \"წყვეტ\", \"დ\", \"ით\"]",
		"notes" : null,
		"created_at" : "2025-08-30T14:48:51.000Z"
	},
	{
		"id" : 1901,
		"verb_id" : 43,
		"tense" : "conditional",
		"mood" : "conditional",
		"person" : "2pl",
		"number" : "pl",
		"conjugated_form" : "მოწყვეტდით",
		"normalized_form" : "მოწყვეტდით",
		"morphemes" : "[\"მო\", \"წყვეტ\", \"დ\", \"ით\"]",
		"notes" : null,
		"created_at" : "2025-08-30T14:48:51.000Z"
	},
	{
		"id" : 1902,
		"verb_id" : 43,
		"tense" : "conditional",
		"mood" : "conditional",
		"person" : "3pl",
		"number" : "pl",
		"conjugated_form" : "მოწყვეტდნენ",
		"normalized_form" : "მოწყვეტდნენ",
		"morphemes" : "[\"მო\", \"წყვეტ\", \"დ\", \"ნენ\"]",
		"notes" : null,
		"created_at" : "2025-08-30T14:48:51.000Z"
	},
	{
		"id" : 1903,
		"verb_id" : 43,
		"tense" : "future",
		"mood" : "subjunctive",
		"person" : "1sg",
		"number" : "sg",
		"conjugated_form" : "მოვწყვეტდე",
		"normalized_form" : "მოვწყვეტდე",
		"morphemes" : "[\"მო\", \"ვ\", \"წყვეტ\", \"დ\", \"ე\"]",
		"notes" : null,
		"created_at" : "2025-08-30T14:48:51.000Z"
	},
	{
		"id" : 1904,
		"verb_id" : 43,
		"tense" : "future",
		"mood" : "subjunctive",
		"person" : "2sg",
		"number" : "sg",
		"conjugated_form" : "მოწყვეტდე",
		"normalized_form" : "მოწყვეტდე",
		"morphemes" : "[\"მო\", \"წყვეტ\", \"დ\", \"ე\"]",
		"notes" : null,
		"created_at" : "2025-08-30T14:48:51.000Z"
	},
	{
		"id" : 1905,
		"verb_id" : 43,
		"tense" : "future",
		"mood" : "subjunctive",
		"person" : "3sg",
		"number" : "sg",
		"conjugated_form" : "მოწყვეტდეს",
		"normalized_form" : "მოწყვეტდეს",
		"morphemes" : "[\"მო\", \"წყვეტ\", \"დ\", \"ეს\"]",
		"notes" : null,
		"created_at" : "2025-08-30T14:48:51.000Z"
	},
	{
		"id" : 1906,
		"verb_id" : 43,
		"tense" : "future",
		"mood" : "subjunctive",
		"person" : "1pl",
		"number" : "pl",
		"conjugated_form" : "მოვწყვეტდეთ",
		"normalized_form" : "მოვწყვეტდეთ",
		"morphemes" : "[\"მო\", \"ვ\", \"წყვეტ\", \"დ\", \"ეთ\"]",
		"notes" : null,
		"created_at" : "2025-08-30T14:48:51.000Z"
	},
	{
		"id" : 1907,
		"verb_id" : 43,
		"tense" : "future",
		"mood" : "subjunctive",
		"person" : "2pl",
		"number" : "pl",
		"conjugated_form" : "მოწყვეტდეთ",
		"normalized_form" : "მოწყვეტდეთ",
		"morphemes" : "[\"მო\", \"წყვეტ\", \"დ\", \"ეთ\"]",
		"notes" : null,
		"created_at" : "2025-08-30T14:48:51.000Z"
	},
	{
		"id" : 1908,
		"verb_id" : 43,
		"tense" : "future",
		"mood" : "subjunctive",
		"person" : "3pl",
		"number" : "pl",
		"conjugated_form" : "მოწყვეტდნენ",
		"normalized_form" : "მოწყვეტდნენ",
		"morphemes" : "[\"მო\", \"წყვეტ\", \"დ\", \"ნენ\"]",
		"notes" : null,
		"created_at" : "2025-08-30T14:48:51.000Z"
	},
	{
		"id" : 1909,
		"verb_id" : 43,
		"tense" : "aorist",
		"mood" : "aorist",
		"person" : "1sg",
		"number" : "sg",
		"conjugated_form" : "მოვწყვიტე",
		"normalized_form" : "მოვწყვიტე",
		"morphemes" : "[\"მო\", \"ვ\", \"წყვეტ\", \"ე\"]",
		"notes" : null,
		"created_at" : "2025-08-30T14:48:51.000Z"
	},
	{
		"id" : 1910,
		"verb_id" : 43,
		"tense" : "aorist",
		"mood" : "aorist",
		"person" : "2sg",
		"number" : "sg",
		"conjugated_form" : "მოწყვიტე",
		"normalized_form" : "მოწყვიტე",
		"morphemes" : "[\"მო\", \"წყვეტ\", \"ე\"]",
		"notes" : null,
		"created_at" : "2025-08-30T14:48:51.000Z"
	},
	{
		"id" : 1911,
		"verb_id" : 43,
		"tense" : "aorist",
		"mood" : "aorist",
		"person" : "3sg",
		"number" : "sg",
		"conjugated_form" : "მოწყვიტა",
		"normalized_form" : "მოწყვიტა",
		"morphemes" : "[\"მო\", \"წყვეტ\", \"ა\"]",
		"notes" : null,
		"created_at" : "2025-08-30T14:48:51.000Z"
	},
	{
		"id" : 1912,
		"verb_id" : 43,
		"tense" : "aorist",
		"mood" : "aorist",
		"person" : "1pl",
		"number" : "pl",
		"conjugated_form" : "მოვწყვიტეთ",
		"normalized_form" : "მოვწყვიტეთ",
		"morphemes" : "[\"მო\", \"ვ\", \"წყვეტ\", \"ეთ\"]",
		"notes" : null,
		"created_at" : "2025-08-30T14:48:51.000Z"
	},
	{
		"id" : 1913,
		"verb_id" : 43,
		"tense" : "aorist",
		"mood" : "aorist",
		"person" : "2pl",
		"number" : "pl",
		"conjugated_form" : "მოწყვიტეთ",
		"normalized_form" : "მოწყვიტეთ",
		"morphemes" : "[\"მო\", \"წყვეტ\", \"ეთ\"]",
		"notes" : null,
		"created_at" : "2025-08-30T14:48:51.000Z"
	},
	{
		"id" : 1914,
		"verb_id" : 43,
		"tense" : "aorist",
		"mood" : "aorist",
		"person" : "3pl",
		"number" : "pl",
		"conjugated_form" : "მოწყვიტეს",
		"normalized_form" : "მოწყვიტეს",
		"morphemes" : "[\"მო\", \"წყვეტ\", \"ეს\"]",
		"notes" : null,
		"created_at" : "2025-08-30T14:48:51.000Z"
	},
	{
		"id" : 1915,
		"verb_id" : 43,
		"tense" : "optative",
		"mood" : "optative",
		"person" : "1sg",
		"number" : "sg",
		"conjugated_form" : "მოვწყვიტო",
		"normalized_form" : "მოვწყვიტო",
		"morphemes" : "[\"მო\", \"ვ\", \"წყვეტ\", \"ო\"]",
		"notes" : null,
		"created_at" : "2025-08-30T14:48:51.000Z"
	},
	{
		"id" : 1916,
		"verb_id" : 43,
		"tense" : "optative",
		"mood" : "optative",
		"person" : "2sg",
		"number" : "sg",
		"conjugated_form" : "მოწყვიტო",
		"normalized_form" : "მოწყვიტო",
		"morphemes" : "[\"მო\", \"წყვეტ\", \"ო\"]",
		"notes" : null,
		"created_at" : "2025-08-30T14:48:51.000Z"
	},
	{
		"id" : 1917,
		"verb_id" : 43,
		"tense" : "optative",
		"mood" : "optative",
		"person" : "3sg",
		"number" : "sg",
		"conjugated_form" : "მოწყვიტოს",
		"normalized_form" : "მოწყვიტოს",
		"morphemes" : "[\"მო\", \"წყვეტ\", \"ოს\"]",
		"notes" : null,
		"created_at" : "2025-08-30T14:48:51.000Z"
	},
	{
		"id" : 1918,
		"verb_id" : 43,
		"tense" : "optative",
		"mood" : "optative",
		"person" : "1pl",
		"number" : "pl",
		"conjugated_form" : "მოვწყვიტოთ",
		"normalized_form" : "მოვწყვიტოთ",
		"morphemes" : "[\"მო\", \"ვ\", \"წყვეტ\", \"ოთ\"]",
		"notes" : null,
		"created_at" : "2025-08-30T14:48:51.000Z"
	},
	{
		"id" : 1919,
		"verb_id" : 43,
		"tense" : "optative",
		"mood" : "optative",
		"person" : "2pl",
		"number" : "pl",
		"conjugated_form" : "მოწყვიტოთ",
		"normalized_form" : "მოწყვიტოთ",
		"morphemes" : "[\"მო\", \"წყვეტ\", \"ოთ\"]",
		"notes" : null,
		"created_at" : "2025-08-30T14:48:51.000Z"
	},
	{
		"id" : 1920,
		"verb_id" : 43,
		"tense" : "optative",
		"mood" : "optative",
		"person" : "3pl",
		"number" : "pl",
		"conjugated_form" : "მოწყვიტონ",
		"normalized_form" : "მოწყვიტონ",
		"morphemes" : "[\"მო\", \"წყვეტ\", \"ონ\"]",
		"notes" : null,
		"created_at" : "2025-08-30T14:48:51.000Z"
	},
	{
		"id" : 1921,
		"verb_id" : 43,
		"tense" : "perfect",
		"mood" : "indicative",
		"person" : "1sg",
		"number" : "sg",
		"conjugated_form" : "მომიწყვეტია",
		"normalized_form" : "მომიწყვეტია",
		"morphemes" : "[\"მო\", \"მი\", \"წყვეტ\", \"ია\"]",
		"notes" : null,
		"created_at" : "2025-08-30T14:48:51.000Z"
	},
	{
		"id" : 1922,
		"verb_id" : 43,
		"tense" : "perfect",
		"mood" : "indicative",
		"person" : "2sg",
		"number" : "sg",
		"conjugated_form" : "მოგიწყვეტია",
		"normalized_form" : "მოგიწყვეტია",
		"morphemes" : "[\"მო\", \"გი\", \"წყვეტ\", \"ია\"]",
		"notes" : null,
		"created_at" : "2025-08-30T14:48:51.000Z"
	},
	{
		"id" : 1923,
		"verb_id" : 43,
		"tense" : "perfect",
		"mood" : "indicative",
		"person" : "3sg",
		"number" : "sg",
		"conjugated_form" : "მოუწყვეტია",
		"normalized_form" : "მოუწყვეტია",
		"morphemes" : "[\"მო\", \"უ\", \"წყვეტ\", \"ია\"]",
		"notes" : null,
		"created_at" : "2025-08-30T14:48:51.000Z"
	},
	{
		"id" : 1924,
		"verb_id" : 43,
		"tense" : "perfect",
		"mood" : "indicative",
		"person" : "1pl",
		"number" : "pl",
		"conjugated_form" : "მოგვიწყვეტია",
		"normalized_form" : "მოგვიწყვეტია",
		"morphemes" : "[\"მო\", \"გვი\", \"წყვეტ\", \"ია\"]",
		"notes" : null,
		"created_at" : "2025-08-30T14:48:51.000Z"
	},
	{
		"id" : 1925,
		"verb_id" : 43,
		"tense" : "perfect",
		"mood" : "indicative",
		"person" : "2pl",
		"number" : "pl",
		"conjugated_form" : "მოგიწყვეტიათ",
		"normalized_form" : "მოგიწყვეტიათ",
		"morphemes" : "[\"მო\", \"გი\", \"წყვეტ\", \"იათ\"]",
		"notes" : null,
		"created_at" : "2025-08-30T14:48:51.000Z"
	},
	{
		"id" : 1926,
		"verb_id" : 43,
		"tense" : "perfect",
		"mood" : "indicative",
		"person" : "3pl",
		"number" : "pl",
		"conjugated_form" : "მოუწყვეტიათ",
		"normalized_form" : "მოუწყვეტიათ",
		"morphemes" : "[\"მო\", \"უ\", \"წყვეტ\", \"იათ\"]",
		"notes" : null,
		"created_at" : "2025-08-30T14:48:51.000Z"
	},
	{
		"id" : 1927,
		"verb_id" : 43,
		"tense" : "pluperfect",
		"mood" : "indicative",
		"person" : "1sg",
		"number" : "sg",
		"conjugated_form" : "მომეწყვიტა",
		"normalized_form" : "მომეწყვიტა",
		"morphemes" : "[\"მო\", \"მე\", \"წყვეტ\", \"ა\"]",
		"notes" : null,
		"created_at" : "2025-08-30T14:48:51.000Z"
	},
	{
		"id" : 1928,
		"verb_id" : 43,
		"tense" : "pluperfect",
		"mood" : "indicative",
		"person" : "2sg",
		"number" : "sg",
		"conjugated_form" : "მოგეწყვიტა",
		"normalized_form" : "მოგეწყვიტა",
		"morphemes" : "[\"მო\", \"გე\", \"წყვეტ\", \"ა\"]",
		"notes" : null,
		"created_at" : "2025-08-30T14:48:51.000Z"
	},
	{
		"id" : 1929,
		"verb_id" : 43,
		"tense" : "pluperfect",
		"mood" : "indicative",
		"person" : "3sg",
		"number" : "sg",
		"conjugated_form" : "მოეწყვიტა",
		"normalized_form" : "მოეწყვიტა",
		"morphemes" : "[\"მო\", \"ე\", \"წყვეტ\", \"ა\"]",
		"notes" : null,
		"created_at" : "2025-08-30T14:48:51.000Z"
	},
	{
		"id" : 1930,
		"verb_id" : 43,
		"tense" : "pluperfect",
		"mood" : "indicative",
		"person" : "1pl",
		"number" : "pl",
		"conjugated_form" : "მოგვეწყვიტა",
		"normalized_form" : "მოგვეწყვიტა",
		"morphemes" : "[\"მო\", \"გვე\", \"წყვეტ\", \"ა\"]",
		"notes" : null,
		"created_at" : "2025-08-30T14:48:51.000Z"
	},
	{
		"id" : 1931,
		"verb_id" : 43,
		"tense" : "pluperfect",
		"mood" : "indicative",
		"person" : "2pl",
		"number" : "pl",
		"conjugated_form" : "მოგეწყვიტათ",
		"normalized_form" : "მოგეწყვიტათ",
		"morphemes" : "[\"მო\", \"გე\", \"წყვეტ\", \"ათ\"]",
		"notes" : null,
		"created_at" : "2025-08-30T14:48:51.000Z"
	},
	{
		"id" : 1932,
		"verb_id" : 43,
		"tense" : "pluperfect",
		"mood" : "indicative",
		"person" : "3pl",
		"number" : "pl",
		"conjugated_form" : "მოეწყვიტათ",
		"normalized_form" : "მოეწყვიტათ",
		"morphemes" : "[\"მო\", \"ე\", \"წყვეტ\", \"ათ\"]",
		"notes" : null,
		"created_at" : "2025-08-30T14:48:51.000Z"
	}
]}
